【裁判字號】    97,矚上訴,7
【裁判日期】    980325
【裁判案由】    貪污治罪條例等
【裁判全文】
臺灣高等法院高雄分院刑事判決         97年度矚上訴字第7號
上  訴  人  臺灣高雄地方法院檢察署檢察官
上  訴  人
即  被  告  丙○○
選任辯護人  吳建勛律師
            陳慧錚律師
            梁宗憲律師
被      告  乙○○
選任辯護人  許惠珠律師
上列上訴人因被告貪污治罪條例等案件，不服臺灣高雄地方法院
94年度矚重訴字第2 號中華民國97年9 月1 日第一審判決（起訴
案號：臺灣高雄地方法院檢察署94年度偵字第16154 號），提起
上訴，本院判決如下：
     主  文
原判決關於丙○○連續犯行使公務員登載不實文書暨定執行刑部
分均撤銷。
丙○○連續犯行使公務員登載不實文書罪，處有期徒刑貳年，減
為有期徒刑壹年。扣案如附表一編號1 至4 「偽造之簽名及指印
欄」所示之偽造簽名、指印均沒收。
其他上訴駁回。
丙○○上開撤銷改判部分所處之刑，與上訴駁回部分所犯對主管
事務圖利罪處有期徒刑年，褫奪公權陸年，減為有期徒刑壹年
陸月，褫奪公權年；應執行有期徒刑貳年貳月，褫奪公權年
。
    事  實
一、丙○○為法務部調查局航業海員調查處高雄站（下稱高雄海
    調站）調查員，為辦理犯罪調查偵查之人員，而為依據法令
    從事公務之人員。趙崇傑（業經本院97年度上更(一)字第83號
    判處罪刑在案，現上訴最高法院審理中）及趙培盛（現經臺
    灣高雄地方法院檢察署通緝中）兄弟2 人分別為法務部調查
    局高雄縣調查站調查員趙培良（業經本院96年度矚上訴字第
    1 號判處罪刑在案，現上訴最高法院審理中）之同胞大哥及
    二哥。緣丙○○因偵辦「海國食品貿易行」（登記負責人為
    趙崇傑，下稱海國貿易行）進口貨櫃走私案而認識趙崇傑。
    丙○○為查緝走私槍械案件而獲取績效，旋報請不知情之臺
    灣高雄地方法院檢察署（下稱高雄地檢署）檢察官乙○○（
    由本院駁回檢察官上訴維持原審無罪判決）指揮偵辦下列案
    件，並由不知情之乙○○檢察官配合丙○○辦案所需而核發
    公文予高雄關稅局（下稱海關），要求海關因偵辦案件需要
    而對特定運輸進口之貨櫃以「免驗」或「簡易驗放」或「請
    惠予配合檢方指揮放行」方式，使海關人員為配合檢調辦案
    而依公文指示僅對檢調指定之特定貨櫃為形式查驗，而為下
    列行為：
  (一)丙○○明知黃帝裕並未主動向其檢舉「傑仔」、「阿齊」之
    人走私槍械，竟基於公務員登載不實文書及行使之概括犯意
    以及偽造署押之概括犯意，先由丙○○聯絡黃帝裕於民國91
    年7 月30日18時30分，至高雄海調站檢舉「傑仔」之人利用
    貨櫃夾藏槍械入台。丙○○旋於91年7 月31日16時許，未經
    黃帝裕同意，自行製作如附表一編號1 所示之黃帝裕以化名
    「阿國」檢舉「阿齊」涉嫌走私槍械之高雄海調站檢舉筆錄
    ，丙○○並於附表一編號1 所示「文件名稱欄」之筆錄自行
    以檢舉人「阿國」名義偽造如附表一編號1 「偽造之簽名及
    指印欄」所示簽名、指印，而將上開不實事項登載於丙○○
    職務上所掌之公文書，足以生損害於黃帝裕及司法調查之正
    確性。
  (二)丙○○即持上開化名「阿國」之檢舉筆錄報請不知情之乙○
    ○檢察官指揮偵辦而加以行使該登載不實之檢舉筆錄。乙○
    ○於91年8 月7 日據「阿國」之檢舉筆錄送分91年度他字第
    3788號案件後，由不知情之乙○○於91年9 月16日發函海關
    以「綽號『阿齊』涉嫌走私槍械案件，前開（CLHU0000000
    及FSGU0000000） 貨櫃擬於91年9 月17日由萬海船運公司（
    船名162V-83） 抵高雄港貨櫃中心，據情資顯示，前開貨櫃
    僅係試探性質，請配合免驗或簡易放行，以利日後偵查作為
    」為由，要求免驗或簡易驗放由「海國貿易行」之趙崇傑以
    進口冥紙（JOSS PAPER），實際夾藏運輸大陸農產品香菇而
    委託榮駿報關行報關之櫃號CLHU0000000 及FSGU0000000 之
    貨櫃2 櫃，上開2 只貨櫃適值督導小組前往碼頭督導而經海
    關人員以C3之一般查驗方式開箱查驗發現箱內夾藏大陸農產
    品香菇，海關人員依上開公函為配合辦案，以查驗無訛未針
    對香菇進一步查驗，而海關人員於91年9 月19日16時許放行
    上開2 只貨櫃時，由海關督察室之謝天富告知丙○○上開2
    只貨櫃放行及貨櫃內查有香菇之事，丙○○於斯時知悉上開
    2 只貨櫃內有夾藏香菇，竟仍違反法令之規定，另行基於對
    於主管之事務，明知違背法令，直接圖其他私人不法利益，
    因而獲得利益之犯意，於上開2 只貨櫃放行後之監控時，故
    意不予查獲，使趙崇傑因而獲得夾藏香菇進口之不法利益（
    因未進一步查驗，無法計算實際不法所得利益），而直接圖
    利趙崇傑。
二、丙○○承前基於公務員登載不實文書及行使之概括犯意以及
    偽造署押之概括犯意，於92年1 月17日明知甲○○本人並未
    向其製作高雄海調站之檢舉筆錄，旋自行於92年1 月23日23
    時許，未經甲○○同意，自行製作如附表一編號2 所示之甲
    ○○以化名「阿國」檢舉吳先生（指許迺欣）夾藏大量槍械
    自高雄港闖關之高雄海調站檢舉筆錄，僅由甲○○於附表一
    編號2 之檢舉筆錄上以檢舉人「阿國」名義形式上簽名，而
    由丙○○偽造如附表一編號2 「偽造之簽名及指印欄」所示
    指印，將上開不實事項登載於丙○○職務上所掌之公文書。
    嗣由高雄地檢署不知情之乙○○檢察官承辦92年度偵字第85
    45號許迺欣違反槍砲彈藥刀械管制條例案件之際，丙○○以
    法務部調查局航業海員調查處高雄站92年2 月26日航高防字
    第09254600920 號移送書檢附上開如附表一編號2 所示登載
    不實之檢舉筆錄而加以行使之，足以生損害於甲○○及司法
    調查之正確性。
三、丙○○承前基於公務員登載不實文書及行使之概括犯意以及
    偽造署押之概括犯意，於92年3 月11日明知甲○○本人並未
    向其製作高雄海調站之檢舉筆錄，旋自行於92年3 月11日20
    時30分許，未經甲○○同意，自行製作如附表一編號3 所示
    之甲○○以化名「小重」製作檢舉「小洪」之人涉嫌販毒入
    台之高雄海調站檢舉筆錄後，丙○○並於附表一編號3 所示
    之檢舉筆錄自行以檢舉人「小重」名義偽造如附表一編號3
    「偽造之簽名及指印欄」所示簽名、指印，將上開不實事項
    登載於丙○○職務上所掌之公文書。丙○○隨即以法務部調
    查局航業海員調查處高雄站92年3 月13日航高緝字第092547
    00330 號函檢附上開如附表一編號3 所示登載不實之檢舉筆
    錄報請高雄地檢署不知情之乙○○檢察官分案，高雄地檢署
    之乙○○檢察官於92年3 月14日收受上開函文後即於同日直
    接送分92年度他字第1493號「小洪」案件，足以生損害於甲
    ○○及司法調查之正確性。
四、丙○○承前基於公務員登載不實文書及行使之概括犯意以及
    偽造署押之概括犯意，於92年4 月30日製作由黃帝裕以本名
    檢舉「許福泰」之高雄海調站檢舉筆錄後，於同日未經黃帝
    裕同意，自行製作如附表一編號4 所示之黃帝裕以化名「劉
    德華」之檢舉筆錄，丙○○並於附表一編號4 所示「文件名
    稱欄」之筆錄自行以檢舉人「劉德華」名義偽造如附表一編
    號4 「偽造之簽名及指印欄」所示簽名、指印，檢舉所謂「
    阿泰」之人涉嫌以漁船走私槍械入臺之高雄海調站檢舉筆錄
    ，將上開不實事項登載於丙○○職務上所掌之公文書。丙○
    ○旋以法務部調查局航業海員調查處高雄站92年5 月5 日航
    高防字第09254602200 號函檢附上開如附表一編號4 所示登
    載不實之檢舉筆錄報請高雄地檢署不知情之乙○○檢察官指
    揮偵辦，高雄地檢署之乙○○檢察官於92年5 月6 日收受上
    開函文後即於同日直接送分92年度他字第2577號「阿泰」案
    件，足以生損害於黃帝裕及司法調查之正確性。丙○○均係
    假藉其身為調查員具製作檢舉筆錄之權力，偽造附表一編號
    1 、3 、4 之簽名及編號1 至4 之指印。
五、案經臺灣高等法院高雄分院檢察署協同高雄地檢署指揮法務
    部調查局高雄市調查處、高雄憲兵隊偵查起訴。
    理  由
甲、證據能力部分：
    關於被告乙○○、丙○○及渠等選任辯護人爭執被告乙○○
    、丙○○以外之人於審判外之言詞或書面陳述之證據能力，
    及本案其他證據方法之證據能力，本院認定如下：
一、證人趙崇傑、柯明昌、許迺欣、甲○○、朱浚德、黃帝裕、
    許福泰等人於檢察事務官、司法警察調查中所為陳述之證據
    能力：
  (一)按被告以外之人於檢察事務官、司法警察官或司法警察調查
    中所為之陳述，與審判中不符時，其先前之陳述具有較可信
    之特別情況，且為證明犯罪事實存否所必要者，得為證據，
    刑事訴訟法第159 條之2 定有明文。
  (二)本件證人趙崇傑、柯明昌、許迺欣、甲○○、朱浚德、黃帝
    裕、許福泰等人於檢察事務官及司法警察調查中所為之陳述
    ，為被告以外之人於審判外之言詞陳述，依刑事訴訟法第15
    9 條第1 項之規定，原則上不具證據能力，而渠等所為之證
    述與原審審理時所為之證述並不相符合，是否得依刑事訴訟
    法第159 條之2 規定，認定渠等於檢察事務官及司法警察調
    查時所為之陳述具有證據能力，應審核渠等於檢察事務官及
    司法警察調查中之陳述，是否符合「具有較可信之特別情況
    （即可信性）」，且「為證明犯罪事實存否所必要（即必要
    性）」之要件，茲論述如下：
  1.必要性：
    證人趙崇傑、柯明昌、許迺欣、甲○○、朱浚德、黃帝裕、
    許福泰等人於檢察事務官及司法警察調查中所為之陳述，為
    渠等與被告共同或幫助被告圖利及詐領檢舉、破案獎金之過
    程，上開陳述均屬證明本案犯罪事實存否所必要者，而具有
    必要性無疑。此外，上開證人於檢察事務官及司法警察調查
    中所為之陳述，就該部分案情之判斷，為發現實質真實目的
    ，除該項審判外之陳述外，已無從再就同一供述者，取得與
    其上開審判外陳述之相同供述內容，倘以其他證據代替，亦
    無從達到同一目的，乃證明被告犯罪事實之存否所不可欠缺
    ，顯具有必要性。
  2.可信性：
    按所謂「具有較可信之特別情況」，係指證人於檢察事務官
    、司法警察官或司法警察調查中所為之陳述，與審判中不符
    ，而其先前之陳述，從客觀上之環境或條件等情況加以觀察
    ，有足以取代審判中反對詰問之可信性保證者而言。證人所
    為之先前陳述，相較於審判中之陳述，是否具有更可信之特
    別情況，應依其陳述時外部之客觀情況，綜合比較判斷之，
    不得僅以證人之先前陳述與案發時間接近，記憶清晰為由，
    遽認有證據能力（最高法院94年台上字第1785號判決意旨參
    照）。而所謂「顯有不可信性」、「相對特別可信性」與「
    絕對特別可信性」，係指陳述是否出於供述者之真意、有無
    違法取供情事之信用性而言，故應就偵查或調查筆錄製作之
    原因、過程及其功能等加以觀察其信用性，據以判斷該傳聞
    證據是否有顯不可信或有特別可信之情況而例外具有證據能
    力，並非對其陳述內容之證明力如何加以論斷，二者之層次
    有別，不容混淆（最高法院94年台上字第629 號判決意旨參
    照）。準此，本院乃就證人趙崇傑、柯明昌、許迺欣、甲○
    ○、朱浚德、黃帝裕、許福泰等人於檢察事務官及司法警察
    調查中所為陳述，其筆錄製作之原因及過程，有無違法取供
    之情事予以探究：
  (1)本案係臺灣高雄地方法院檢察署檢察官率同高雄海調站、航
    空警察局高雄分局、保安警察第三總隊、高雄縣政府警察局
    刑警及少年隊、高雄市政府警察局前鎮分局、刑事警察局偵
    六隊等單位組成之專案查緝人員，會同財政部高雄關稅局稽
    查人員於92年1 月25日破獲許迺欣走私槍彈案件，以及臺灣
    高雄地方法院檢察署檢察官率同法務部調查局航業海員調查
    處高雄調查站、南部地區機動工作組、高雄市調查處、高雄
    縣調查站、保安警察第三總隊第二大隊、高雄縣政府警察局
    刑警隊、少年隊、高雄市政府警察局前鎮分局及小港分局、
    高雄市憲兵隊、刑事警察局偵四隊等單位組成之專案查緝人
    員於92年5 月14日破獲許福泰走私槍彈案件，而循線查悉另
    案被告趙培盛、證人趙崇傑、柯明昌、許迺欣、甲○○、朱
    浚德、黃帝裕、陳益樂、許福泰等人與被告涉嫌共同或幫助
    被告圖利及詐領檢舉、破案獎金犯行。證人許迺欣係經原審
    於92年8 月26日通緝，嗣於92年12月9 日在菲律賓馬尼拉市
    HOLIDAY INN 對面之保時捷KTV ，被菲律賓移民局查獲，旋
    於92年12月11日遣返國內歸案，即日進行詢問，證人許福泰
    於92年5 月14日遭逮捕當日即接受訊問，有各該警詢筆錄在
    卷足憑，而檢警循線查悉證人趙崇傑、甲○○、柯明昌、朱
    浚德、黃帝裕共同涉犯本案犯行，旋分別於92年11月4 日、
    93年2 月18日、3 月18日、3 月2 日、9 月1 日起，陸續進
    行偵辦，亦有各該警詢、偵查筆錄附卷可考，顯然係於破獲
    許迺欣、許福泰走私槍械案並查悉其餘共犯後，即陸續就證
    人趙崇傑、柯明昌、許迺欣、甲○○、朱浚德、黃帝裕、許
    福泰等人製作檢察事務官及司法警察詢問筆錄甚明，則證人
    趙崇傑、柯明昌、許迺欣、甲○○、朱浚德、黃帝裕、許福
    泰等人於所認知事實發生後，尚未經相互討論勾串，即對就
    所知覺之事實向檢察事務官或司法警察陳述，是渠等陳述時
    ，應尚無時間或動機編造與知覺事實不一致之陳述，且先前
    之陳述，因距離案發時間較近，尚未因自己涉案而遭檢察官
    提起公訴或經法院判刑，內心較無顧忌，亦無與被告或其他
    共犯勾串之情事，不致發生一般傳聞證據中證人記憶瑕疵之
    風險，故應具有較可信之保證。
  (2)證人趙崇傑、柯明昌、許迺欣、甲○○、朱浚德、黃帝裕、
    許福泰等人於檢察事務官、司法警察官及司法警察詢問時，
    皆直指渠等參與本案出資、購買、包裝、運輸槍彈之舉係為
    讓被告查緝作績效，並藉此詐領檢舉獎金之犯行，諸此皆為
    證人趙崇傑、柯明昌、許迺欣、甲○○、朱浚德、黃帝裕、
    許福泰等人之親身經歷，倘非證人趙崇傑、柯明昌、許迺欣
    、甲○○、朱浚德、黃帝裕、許福泰等人向檢察事務官、司
    法警察官或司法警察所為陳述，則檢察事務官、司法警察官
    或司法警察又豈會、如何憑空杜撰該過程事實？況參酌證人
    趙崇傑、柯明昌、許迺欣、甲○○、朱浚德、黃帝裕、許福
    泰等人於檢察事務官、司法警察官或司法警察詢問時，對於
    渠等所參與之出資、運輸、走私槍彈犯行，供述甚詳且較無
    保留，益見其等於檢察事務官、司法警察官或司法警察詢問
    之初，未及顧忌利害關係，所述較具可信性。
  (三)綜上所述，本案係證人趙崇傑、柯明昌、許迺欣、甲○○、
    朱浚德、黃帝裕、許福泰等人於所認知事實發生後，未經相
    互討論勾串，尚未因自己涉案而遭檢察官提起公訴或經法院
    判刑，內心較無顧忌，即對就所親歷知覺之事實向檢察事務
    官或司法警察陳述，且渠等證述情節相仿，反觀渠等於原審
    審理時就上開問題之證述，前後不一又相互矛盾，顯然渠等
    於警詢、偵查及法院另案審理時所為陳述較之本案原審審理
    時所為之證述具有特別可信之情況。故證人趙崇傑、柯明昌
    、許迺欣、甲○○、朱浚德、黃帝裕、許福泰等人於檢察事
    務官或司法警察詢問時所為之陳述，為證明事實存否所必要
    ，且具有特別可信之情況，自應依刑事訴訟法第159 條之2
    之規定，認具證據能力。
二、證人莊馥全於司法警察調查中所為言詞陳述之證據能力：
    按被告以外之人於審判中有滯留國外之情形，其於檢察事務
    官、司法警察官或司法警察調查中所為之陳述，經證明具有
    可信之特別情況，且為證明犯罪事實之存否所必要者，得為
    證據，刑事訴訟法第159 條之3 第3 款定有明文。本件證人
    莊馥全於93年6 月23日出境，於94年6 月1 日經臺灣高雄地
    方法院檢察署通緝中，於原審審理時經傳喚未到庭，此有證
    人莊馥全通緝資料、入出境資料、原審證人傳票之送達證書
    資料在卷可查（見原審卷八第175 、198 、199 頁），而證
    人莊馥全於司法警察調查中所為之證述係於案發後不久製作
    之警詢筆錄，供述內容受他人影響機率較低，較少權衡利害
    關係，可信度甚高，且為證明本件被告之犯行所必要，依上
    開說明，證人莊馥全於92年12月12日司法警察調查中之證述
    得為證據。
三、證人黃福祿、許育嘉、王添源、陳益樂等人於檢察事務官、
    司法警察調查中所為陳述之證據能力：
    證人黃福祿、許育嘉、王添源、陳益樂等人於檢察事務官、
    司法警察官及司法警察詢問時，皆證述被告與趙培盛等人共
    同誘使許迺欣、許福泰參與走私、運輸槍彈之舉，再加以查
    緝而領取檢舉獎金犯行，此皆為證人黃福祿、許育嘉、王添
    源、陳益樂等人之親身經歷，倘非證人黃福祿、許育嘉、王
    添源、陳益樂等人向檢察事務官、司法警察官或司法警察所
    為陳述，則檢察事務官、司法警察官或司法警察又如何憑空
    杜撰該過程事實？況參酌證人黃福祿、許育嘉、王添源、陳
    益樂等人於檢察事務官、司法警察官或司法警察詢問時，對
    於自己所參與誘使許迺欣、許福泰走私、運輸槍彈之行為，
    供述甚詳且較無保留，益見渠等於檢察事務官、司法警察官
    或司法警察詢問之初，未及顧忌利害關係，所述較具可信性
    。由證人黃福祿、許育嘉、王添源、陳益樂等人於原審審理
    中就上述問題之陳述有多處矛盾之點，以此相較渠等於檢察
    事務官、司法警察官或司法警察詢問時所製作之筆錄，應以
    渠等於檢察事務官、司法警察官或司法警察詢問時製作之筆
    錄較為可信，故證人黃福祿、許育嘉、王添源、陳益樂等人
    於檢察事務官或司法警察詢問時所為之陳述，為證明事實存
    否所必要，且具有特別可信之情況，自應依刑事訴訟法第15
    9 條之2 之規定，認具證據能力。
四、證人趙崇傑、柯明昌、許迺欣、甲○○、朱浚德、黃福祿、
    黃帝裕、許育嘉、王添源、許福泰、陳益樂、陳香妡（原名
    陳香心）、余政峰、周清正等人於檢察官偵查中所為陳述之
    證據能力：
  (一)按被告以外之人於偵查中向檢察官所為陳述，除顯有不可信
    之情況者外，得為證據，刑事訴訟法第159 條之1 第2 項定
    有明文。偵查中對被告以外之人（包括證人、鑑定人、告訴
    人、被害人及共同被告等）所為之偵查筆錄，或被告以外之
    人向檢察官所提之書面陳述，性質上均屬傳聞證據。惟現階
    段刑事訴訟法規定檢察官代表國家偵查犯罪、實施公訴，依
    法其有訊問被告、證人及鑑定人之權，證人、鑑定人且須具
    結，而實務運作時，檢察官偵查中向被告以外之人所取得之
    陳述，原則上均能遵守法律規定，不致違法取供，其可信度
    極高，職是，被告以外之人前於偵查中已具結而為證述，除
    反對該項供述得具有證據能力之一方，已釋明「顯有不可信
    之情況」之理由外，不宜以該證人未能於審判中接受他造之
    反對詰問為由，即遽指該證人於偵查中之陳述不具證據能力
    ，換言之，檢察官之訊問筆錄，原則上均有證據能力。
  (二)被告乙○○、丙○○及渠等辯護人雖主張證人趙崇傑、柯明
    昌、甲○○、朱浚德、黃福祿、黃帝裕等人於臺灣高等法院
    高雄分院檢察署偵查中，受檢察官之強暴、脅迫、利誘及每
    日借提等情，致證人趙崇傑、柯明昌、甲○○、朱浚德、黃
    福祿、黃帝裕等人所述均屬不實云云（見原審卷五第161 頁
    ），經查：
  1.證人趙崇傑於原審審理中結證稱：「檢察官當時沒有將許福
    泰與我說詞不一致之處拿來質問我，當時我從看守所出來，
    每天都有吃早餐，看守所會拿水、乾糧給我們當午餐，高分
    檢在晚上有時還會另外準備便當跟水。」、「（問：你說葉
    清財檢察官要你配合辦案，有無記入筆錄？）沒有。」、「
    （問：為何你不要求？）他不把我說的寫進去。」、「（問
    ：當時你認為你那個案件有無犯罪？）沒有。」、「（問：
    為何他要求你配合，你就配合？）他用許育嘉、王忠泰的案
    件。」等語（見原審卷五第167 至170 頁）；證人黃帝裕於
    原審審理中結證稱：我於93年9 月1 日收押，禁見期間沒有
    見過葉清財檢察官等語（見原審卷五第183 頁）；證人甲○
    ○於原審審理中結證稱：「（問：你說葉清財檢察官叫你配
    合，你又按照他的意思去講，為何你前後講的又不一致？）
    之前就是私底下跟我們一邊講案情，一邊講如何製作筆錄，
    因為葉清財檢察官不只跟我1 個人說，所以有時候會忘記。
    」、「（問：你說葉清財檢察官要你配合，是在何時講的？
    ）拘提收押禁見後，差不多2 、3 天後。還沒有製作筆錄前
    ，私底下跟我講的。」、「（問：你說葉清財檢察官要你配
    合有無證據？）同案這些人還有法警。」、「（問：你自己
    的案子在葉清財檢察官偵查中，你偵查時候，你認為自己犯
    罪嗎？）沒有。」、「（問：當時你認為自己的案子沒有犯
    罪，為何要跟他配合？）因我對法律不懂，我莫名其妙被拘
    提到案。」等語（見原審卷五第192 頁）；證人柯明昌於原
    審審理中結證稱：「（問：你說葉清財檢察官有威脅你，錄
    音帶聽的到？）聽不到。」、「（問：你在你自己槍砲案，
    你在第一審準備程序也有承認你跟趙培盛、甲○○等人在菲
    律賓有買槍彈，是否與你在高分檢講的話一樣？）對。」、
    「（問：參照原審93重訴字第46號判決，你在朱浚德的槍砲
    案，在法院審理有具結作證，證稱你是受趙培盛指示跟許迺
    欣、朱浚德等人將槍及芒果乾裝到貨櫃裡面，也跟你在高分
    檢講的話是一樣的？）不是，這個有出入。我當時移送地院
    時，我的律師還跟我家人說，叫我配合葉清財檢察官，不然
    我會被關到死。後改稱因為我想說葉清財檢察官在高分檢說
    要讓我適用證人保護法，我才配合他。」、「（問：你在偵
    訊中有無轉為污點證人？）沒有。」、「（問：在葉清財檢
    察官偵查過程中，你自己認為有罪嗎？）無罪。」、「（問
    ：照你所講的，既然你配合檢察官來供述了，他為何沒有讓
    你交保，並求處比較輕的刑？）葉清財檢察官騙我。」等語
    （見原審卷五第197 至199 頁）；證人朱浚德於原審審理中
    結證稱：「（問：按照你的說法，你在高分檢所做的筆錄有
    些不實在，你在地院有按照高分檢的陳述為陳述？）我在地
    院照實說，但法官不相信。」、「（問：引用本院94上訴57
    9 號判決，你剛才說你在高分檢被葉清財檢察官恐嚇才照他
    的話講，為何你在自己案件中，在93年3 月3 日地院法官問
    你時，你向法官承認你的確有在菲律賓幫忙買槍，也知道他
    們準備把槍運回臺灣，因為你有問過趙崇傑、趙培盛？）93
    年3 月3 日我只有開偵查庭，當天檢察官有聲請羈押，法官
    問我偵訊所言是否實在？我回答實在。」等語（見原審卷五
    第204 、204 頁）；證人黃福祿於原審審理中結證稱：「製
    作筆錄時，葉清財檢察官叫我配合。」、「（問：所謂配合
    是何意？）案情我都不知道，他問我為何走私槍枝，我都說
    沒有。」、「（問：筆錄的事實是你親身參與？還是別人告
    訴你？）我不識字，我叫他們念給我聽，他們要我按照他們
    的說法，他們比較好做事。」、「（問：如果筆錄都是葉清
    財檢察官要你講的，為何你在高分檢的筆錄內容前後不一？
    ）不知道。」、「（問：若他要製作不實筆錄，為何要念給
    你聽，他直接叫你簽名就好？）他剛開始問我，我都不知道
    ，他就講案情給我聽。」、「（問：你剛才說筆錄寫好叫你
    說，是何意？）一個問一個打電腦。」、「（問：寫好是問
    話部分還是答話部分？）不知道。」、「（問：有無另外寫
    在紙上，叫你看內容，製作筆錄時再答話？）沒有。」等語
    （見原審卷六第44、47、50、51頁）。證人趙崇傑等人雖證
    述葉清財檢察官有要求渠等配合製作筆錄，然渠等主觀上均
    認為自身並未犯罪等情，已如前述，倘證人趙崇傑等人堅信
    自身未曾參與任何犯罪行為，證人趙崇傑等人豈有為圖交保
    或被求處較輕之刑而配合葉清財檢察官要求為不實證述之必
    要，再者，渠等於偵查之證述內容亦多有矛盾之處，倘葉清
    財檢察官曾於偵查中要求渠等證述特定內容，證人趙崇傑等
    人於偵查中之證述內容豈可能會有出入。此外，證人趙崇傑
    等人未能提出具體事證證明葉清財檢察官有何不法取供之舉
    ，尚難逕憑證人趙崇傑等人之上開證述即認渠等於偵查中之
    證述非出於自由意志，被告乙○○、丙○○及渠等辯護人此
    部分主張尚不足採。
  2.本件偵查過程中，葉清財檢察官以一問一答、有錄音或錄影
    方式製作筆錄，未曾要求受訊問人必須如何回答，亦無強暴
    脅迫受訊問人一節，分別經證人即檢察事務官鍾孟娟、曾俊
    銘、張佑年、書記官即洪慶華、何甲恩等人於原審隔離訊問
    中結證綦詳（見原審卷六第53至67頁、201 頁正、反面），
    證人鍾孟娟等人均為從事司法工作之人員，當無甘冒偽證風
    險，對此部分故為不實之證述，證人鍾孟娟等人之證述應屬
    可採。另證人甲○○於原審93年度重訴字第39號案件移審訊
    問時，坦承全部犯行，未曾主張偵查所述不實；證人朱浚德
    於原審93年度重訴字第46號案件移審訊問時，未曾主張偵查
    所述不實；證人趙崇傑於原審93年度重訴字第28號案件準備
    程序中表示，檢調人員未曾刑求、逼迫其承認一節，有證人
    甲○○於93年4 月16日訊問筆錄、證人朱浚德93年4 月30日
    訊問筆錄、證人趙崇傑93年3 月24日準備程序筆錄在卷可佐
    （見原審93年度重訴字第39號卷第17至20頁、原審93年度
    重訴字第46號卷第20至22頁、原審93年度重訴字第28號卷
    第48頁），應認被告乙○○、丙○○及渠等辯護人上開主
    張不足採信，證人趙崇傑等人於偵查中之結證應具證據能力
    。此外，證人趙崇傑、甲○○、黃帝裕、柯明昌、朱浚德、
    許迺欣、許福泰等人於原審審理中均到庭接受詰問，對被告
    乙○○、丙○○之對質詰問權之保障亦無不週。
  (三)至於證人陳香妡、余政峰、周清正等人於檢察官偵查中所為
    之陳述，既依法具結，且無顯不可信之情況，依刑事訴訟法
    第159 條之1 第2 項之規定，證人陳香妡、余政峰、周清正
    等人於偵查中之結證自有證據能力，況證人陳香妡、余政峰
    、周清正等人於原審審理中亦到庭接受詰問，對被告乙○○
    、丙○○之對質詰問權之保障亦無不週。
五、證人趙崇傑、柯明昌、許迺欣、甲○○、朱浚德、黃帝裕、
    許福泰、黃福祿、許育嘉、王添源等人於法院另案審理中所
    為之陳述，為被告以外之人於審判外向法官所為之陳述，不
    問係在檢察官聲請羈押之法官訊問、法院準備程序或審判期
    日所為，均係在任意陳述之信用性已受確定保障之情況下所
    為，依刑事訴訟法第159 條之1 第1 項規定，該等陳述均具
    證據能力，應得作為證據。
乙、實體事項：
壹、關於上訴人即被告丙○○就附表一編號1 之化名筆錄登載不
    實並行使、偽造署押及針對櫃號CLHU0000000 及FSGU000000
    0 號貨櫃夾藏香菇圖利趙崇傑部分：
一、訊據上訴人即被告丙○○固坦承知悉91年間大陸香菇係行政
    院公告為管制品，不得私運進口，有於91年7 月30日製作黃
    帝裕本人檢舉「傑仔」之筆錄，有於91年7 月31日16時於化
    名「阿國」檢舉「阿齊」之筆錄上檢舉人簽名處自行簽署「
    阿國」之名及捺自己之指印，旋持「阿國」之檢舉筆錄報請
    乙○○檢察官指揮偵辦，乙○○於91年8 月7 日據該檢舉筆
    錄送分91年度他字第3788號案件後，乙○○於91年9 月16日
    發函海關以「貨櫃CLHU0000000 及FSGU0000000 號係試探性
    質」為由要求免驗或簡易驗放由「海國貿易行」以進口冥紙
    （JOSS PAPER）之櫃號CLHU0000000 及FSGU0000000 之貨櫃
    2 櫃之事實，惟矢口否認有何公務員登載不實文書及行使、
    偽造署押、圖利趙崇傑之犯行，於原審辯稱：確有「傑仔」
    、「阿齊」之人，我基於保護檢舉人立場，經由黃帝裕同意
    授權，始自行在「阿國」檢舉筆錄上簽名、捺指印，我不知
    道櫃號CLHU0000000 及FSGU0000000 號之貨櫃內有香菇，走
    私案件貨主多屬私梟之人頭，我才會決定以傳統打入拉出的
    方法，在犯罪集團內埋入我們的諮詢，但案件進行中因沒有
    嚴密考量測試通路之過程是否會發生自願提供不法線索之人
    會私下從事不法活動，才會發生貨櫃內有香菇，當時我們在
    海關檢查哨靜候貨櫃出來，海關並無通知我們整個查驗過程
    ，嗣經檢方起訴、媒體渲染，致海關將貨櫃內有香菇仍放行
    之責任推卸給我們，蓋公文主旨係要求「免驗」或「簡易驗
    放」，而海關之周清正仍依一般查驗方式檢查，何以海關發
    現香菇未做清點即放行貨櫃，事後才稱有通知我貨櫃內有香
    菇，而我未予追查等語（見原審卷二第17、18頁、原審卷十
    第118 頁反面、119 頁）；另於本院辯稱：查驗當時我不知
    道香菇的事，海關通知我的時候，櫃子已經通關了，我沒有
    積極追查，也是為了要查緝後面的大型軍火走私云云（見本
    院卷(一)第184 頁）。其辯護意旨略以：被告丙○○於櫃號CL
    HU00 00000及FSGU0000000 號之貨櫃放行前並未指示海關人
    員不得查驗，況上開貨櫃係經海關人員以一般查驗方式檢查
    ，於查獲香菇後因考量案件查緝之保密性，在回報上級後以
    權宜方式未進行香菇數量清點，惟該等作為未及時通報被告
    ，被告於貨櫃放行時，有請海調站人員跟監貨櫃，倘被告有
    意放行櫃號CLHU0000000 及FSGU0000000 號之貨櫃圖利趙崇
    傑，被告豈有可能找多名海調站同事跟監，且謝天富已證述
    無法確定貨櫃發現香菇之時間，故被告事後知悉貨櫃內有香
    菇之際，該等貨櫃已經放行而無法持續追蹤。至於趙崇傑於
    偵查中證述該等貨櫃內有香菇等情，卻未能提出證據加以證
    明，且其於偵查中所述進口貨櫃之時間與櫃號CLHU0000000
    及FS GU0000000號之貨櫃進口時間不符，尚難僅憑證人趙崇
    傑之證述逕為被告丙○○不利之認定。另調查局內無嚴格規
    定化名筆錄製作方式、流程，造成被告丙○○無所適從，惟
    黃帝裕證述其不願作化名筆錄，叫被告丙○○想辦法，而被
    告丙○○基於對檢舉人身份保密立場，始未讓黃帝裕在化名
    筆錄上簽名、捺印，顯見被告丙○○係經黃帝裕授權製作化
    名筆錄云云（見原審卷一第223 至236 頁、原審卷九第268
    至281 頁、原審卷十第119 頁反面、120 頁）。
二、經查：
  (一)被告丙○○聯絡黃帝裕於91年7 月30日18時30分許，至高雄
    海調站檢舉「傑仔」之人利用貨櫃夾藏槍械入台後，旋於91
    年7 月31日16時許，製作如附表一編號1 之黃帝裕以化名「
    阿國」檢舉「阿齊」涉嫌走私槍械之筆錄，被告丙○○並於
    該筆錄之檢舉人「阿國」簽名處下方簽名、捺印自己之指紋
    。被告丙○○即持附表一編號1 之化名「阿國」之檢舉筆錄
    報請乙○○檢察官指揮偵辦，乙○○於91年8 月7 日據「阿
    國」之檢舉筆錄送分91年度他字第3788號案件後，乙○○於
    91年9 月16日發函海關以「前開（CLHU0000000 及FSGU0000
    000） 貨櫃擬於91年9 月17日由萬海船運公司（船名162V-8
    3） 抵高雄港貨櫃中心，據情資顯示，前開貨櫃僅係試探性
    質，請配合免驗或簡易放行，以利日後偵查作為」為由，要
    求免驗或簡易驗放由「海國貿易行」以進口冥紙（JOSS PAP
    ER）為名義之櫃號CLHU0000000 及FSGU0000000 之貨櫃2 只
    乙節，除被告丙○○上開自白外（見本院卷(一)第182 、183
    頁），復有黃帝裕於91年7 月30日之檢舉筆錄、化名「阿國
    」於91年7 月31日之檢舉筆錄、內政部警政署刑事警察局94
    年5 月4 日刑紋字第0940065713號鑑驗書及所附送驗資料、
    臺灣高雄地方法院檢察署91年度他字第3788號卷內所附乙○
    ○於91年8 月7 日批示之辦案進行單及臺灣高雄地方法院檢
    察署91年9 月16日雄檢楠果91他3788字第62532 號函在卷可
    佐（見偵卷第39至45、96至101 頁反面、偵卷第1 、2
    、11頁），足認被告丙○○上開之自白核與事實相符，自堪
    信為真實。
  (二)被告丙○○於91年7 月31日16時許，未經黃帝裕同意，即製
    作如附表一編號1 之黃帝裕以化名「阿國」之檢舉筆錄，被
    告並自行於該筆錄之檢舉人「阿國」簽名處下方簽名、捺印
    自己之指紋乙節，本件91年7 月31日之「阿國」檢舉筆錄係
    由被告丙○○於檢舉人「阿國」簽名處下方簽名、捺印自己
    之指紋等情，前已敘明，而證人黃帝裕於97年1 月9 日原審
    審理中結證稱：「我有在91年7 月30日至海調站向丙○○製
    作檢舉筆錄檢舉趙崇傑走私槍械，當時丙○○說要作化名筆
    錄，我問他化名筆錄是否會曝光，他說化名筆錄可能最後會
    送法院，我說如果這樣我不要寫，叫丙○○自己想辦法，我
    以本名部分做的筆錄我有簽名。」、「（問：你所謂要丙○
    ○自己想辦法是何意？）化名部分我就是不簽，看丙○○自
    己要叫誰去做，我同意丙○○自己想辦法製作化名筆錄，看
    丙○○要怎麼辦就怎麼辦。」、「（問：你當時同不同意丙
    ○○以他自己在筆錄上簽的化名製作該化名就是你黃帝裕的
    真實姓名對照表？）我有同意，但我的意思是我不要曝光。
    」、「（問：你為何不在化名的筆錄上簽化名？）我會怕曝
    光，我告訴他要送出來的我都不願意簽。」、「（問：你是
    否知道丙○○在化名筆錄上簽化名，會製作該化名就是黃帝
    裕的真實姓名對照表？）不知道。」等語（見原審卷七第13
    5 、136 、137 、147 、152 、153 頁）；於94年8 月24日
    偵查中結證稱：我以本名做過檢舉「阿傑」（91年7 月30日
    ）之筆錄，但化名筆錄我沒有簽名，因為我不想曝光，我叫
    丙○○自己想辦法等語（見偵卷第207 頁正、反面）；於
    94年9 月8 日偵查中結證稱：「91年7 月30日我有以本人姓
    名向丙○○檢舉趙崇傑。」、「（問：你當時有無同意丙○
    ○以化名來製作筆錄？）我沒有同意，也沒有不同意，我是
    叫他自己想辦法，我不願意製作化名筆錄。」、「（問：你
    到底有無事先授權或事後同意他製作化名檢舉筆錄？）我不
    知道怎麼回答，那是丙○○自己的事。」等語（見偵卷第
    86、87頁）。證人黃帝裕雖證述同意被告丙○○自己想辦法
    作化名筆錄，然依常理判斷，倘證人黃帝裕同意製作91年7
    月31日化名「阿國」之檢舉筆錄，證人黃帝裕應自行於檢舉
    人「阿國」簽名處下方簽名、捺印自己之指紋，況證人黃帝
    裕一再證述其不願意製作化名筆錄，顯然證人黃帝裕並無授
    權被告以黃帝裕之名義製作91年7 月31日「阿國」之化名筆
    錄，被告丙○○及其辯護人此部分所辯不足採信。另附表編
    號1 所示檢舉筆錄係被告丙○○本人於檢舉人「阿國」下方
    簽名、捺印，已據被告丙○○自承不諱，有如前述，參酌被
    告丙○○如令黃帝裕以外之第3 人於上開筆錄上簽名，被告
    丙○○應直接要求該第3 人捺印，豈有可能再由自己另行捺
    印，顯見附表一編號1 所示文件上「阿國」之簽名應為被告
    丙○○所為無訛。此外，證人黃帝裕業已證述其不願意製作
    化名筆錄甚詳，顯見附表一編號1 所示檢舉筆錄內容並非被
    告丙○○向黃帝裕以一問一答方式製作，而係被告丙○○自
    行撰寫該檢舉筆錄之答話內容，此與調查員依法向檢舉人製
    作化名檢舉筆錄之程序有別，蓋製作化名筆錄之目的係為避
    免檢舉人身份曝光，但其仍為證人之供述證據，不得造假，
    為證明確有該證人之供述證據存在，除應以一問一答方式詳
    實記載證人證述之內容製作化名筆錄外，並應另行製作證人
    真實姓名對照表附卷，該化名筆錄及真實姓名對照表均應由
    證人自行簽名（化名）、按捺指印，以供比對，作為該供述
    證據確實存在之證明。被告丙○○身為負有調查犯罪職務之
    調查員，且已執行犯罪調查工作多年（自87年起辦理犯罪調
    查職務），對化名筆錄製作之程序及作用，自難諉為不知，
    尚不得以調查局內部無嚴格規定化名筆錄製作方式、流程而
    得以主張免責。從而，被告丙○○就附表一編號1 之檢舉筆
    錄確有登載不實之犯行，洵堪認定。
  (三)被告丙○○就其職務上所掌附表一編號1 之檢舉筆錄公文書
    登載不實後，持上開檢舉筆錄報請乙○○檢察官指揮偵辦一
    節，前已敘明，應認被告丙○○有於附表一編號1 之檢舉筆
    錄登載不實後，而加以行使上開如附表一編號1 所示之不實
    文書之行為，足堪認定。
  (四)櫃號CLHU0000000 及FSGU0000000 之貨櫃2 只係「海國貿易
    行」以進口冥紙（JOSS PAPER），實際夾藏運輸大陸農產品
    香菇而委託榮駿報關行報關之貨櫃，上開2 只貨櫃適值督導
    小組前往碼頭督導而經海關人員以一般查驗方式開箱查驗發
    現箱內夾藏大陸農產品香菇，海關人員依上開公函為配合辦
    案，以查驗無訛未針對香菇進一步查驗乙節，業經證人即時
    任海關中島支局驗貨員周清正於97年6 月18日原審審理中結
    證稱：「91年9 月10幾號間我有查到兩個貨櫃裡面有香菇。
    」、「（問：你在檢查貨櫃時是採取何種方式？）報單是批
    一般查驗，我去驗時驗貨股長告訴我是檢察官偵辦的案件，
    我有問內容，他說是槍枝、毒品，驗貨工人開櫃後就馬上看
    到不一樣，就通知我，我就覺得怪怪的，檢察官說是槍枝、
    毒品為何裡面是香菇，就跟我們驗貨股長報告，我再和股長
    一起去向支局長報告，支局長再跟副局長報告。我們也是採
    一般查驗方式。」、「（問：何謂『一般查驗』？）『詳細
    查驗』就是翻箱倒櫃，『一般查驗』就是依電腦分十等分，
    會抽位置，例如抽M5P 就是中間第五地方的最上層。」、「
    （問：查有香菇的貨櫃中香菇是放在哪個位置？）挖進去（
    就是工人把箱子搬下來）不久就發現有香菇了。」、「（問
    ：你所發現的香菇數量多少？）我不確定，我只知道看的是
    香菇，香菇用紙箱裝著，紙箱是正立方體，我不知道有幾個
    紙箱裝貨櫃，要清點才知道，當時沒有清點，因為如果清點
    大家都會知道，碼頭查驗區是開放場所，貨櫃後面是什麼就
    不知道了，我看到香菇就趕快回復原狀，看上面如何裁示。
    」、「（問：當天發現香菇及處理貨櫃放行的過程中，丙○
    ○或是榮駿報關行的王明昭有無到現場？）報關行的人一定
    要到，而且要簽名，他們配合我們才會去開貨櫃，至於報關
    行來的人是不是他們老闆我不知道。」、「（問：這個貨櫃
    後來怎麼處理？）副局長說是檢察官指揮辦案，所以指示我
    們放行。不知道有沒有講到檢察官，副局長是在電話中指示
    我們的，之後副局長、謝天富一起拿檢察官的公文來支局給
    我們看。」等語（見原審卷九第18頁反面至19頁反面）；於
    94年7 月26日偵查中結證稱：CLHU0000000 及FSGU0000000
    號貨櫃2 只當天是我負責查驗，當時批示檢查方式是一般查
    驗，我依照一般查驗方法檢查發現有夾藏香菇，且2 個貨櫃
    都有夾藏香菇，當時還有驗貨督導小組人員洪四川看到當時
    我就回辦公室告知股長趙政雄（筆錄誤繕為趙明雄），股長
    就與我向黃支局長俊南報告，黃支局長就電告李副局長榮達
    ，並請李副局長指示，當時李副局長告知這個案子有地檢署
    檢察官來文告知免驗或簡易放行，地檢署檢察官自己會控管
    、追查流向，請我們這邊不用再處理，要我們指示放行，並
    將檢察官之公文提示給我們看，在我們將這2 櫃貨物批示為
    一般查驗前，我們第一線的查驗人員不知道有檢察官要求貨
    櫃免驗或簡易驗放，所以我們李副局長指示在該2 櫃進口報
    單上蓋「查驗無訛」之章予以放行貨櫃等語（見偵卷第13
    0 頁）。證人即時任海關驗貨督導小組成員洪四川於94年7
    月27日偵查中結證稱：91年9 月19日我奉督導小組負責人指
    示到中島支局轄區63號碼頭督導，正好看到周清正查驗CLHU
    0000000 及FSGU0000000 號貨櫃，他拿貨櫃內一箱貨物開箱
    查驗時，我看到箱內物品是香菇，沒有冥紙等語（見偵卷
    第145 頁反面）。證人即時任海關中島支局驗貨股股長趙政
    雄於94年7 月27日偵查中結證稱：櫃號CLHU0000000 及FSGU
    0000000 號貨櫃是我依電腦選出之順序指派周清正去查驗，
    當時副局長李榮達打電話告訴我說有2 個貨櫃要進關，調查
    局要人贓俱獲，要我們簡易查驗即可（所謂簡易查驗就是不
    要太深入檢查，稍微看一下沒問題就可放行，為了完成任務
    ，即使發現香菇也要放行），當時周清正差不多於當日下午
    3 點回辦公室，回來時手上有拿香菇向我表示那2 個貨櫃有
    香菇，我跟他說這2 個貨櫃是上面指定要給調查局人贓俱獲
    ，但周清正人比較仔細，他就去找支局長黃俊南，我去黃俊
    南辦公室時，見到黃俊南跟副局長李榮達聯絡，後來副局長
    李榮達就跟謝天富一起過來我們中島支局辦公室，並拿檢察
    官發函的公文給黃支局長看，周清正才相信該貨櫃是為配合
    檢調辦案才放行等語（見偵卷第141 頁反面）。證人即時
    任海關中島支局支局長黃俊南於94年7 月27日偵查中結證稱
    ：周清正有到我辦公室向我報告，發現櫃號CLHU0000000 及
    FSGU0000000 號貨櫃夾藏香菇，因為這2 個貨櫃都是檢方指
    示要交付之貨櫃，所以周清正向我報告後，我也馬上與李副
    局長報告，李副局長也有到我辦公室，最後我們根據檢方來
    函指揮之內容將貨櫃放行等語（見偵卷第150 頁）。此外
    ，復有CLHU0000000 及FSGU0000000 號貨櫃進口報單1 份在
    卷可查（見偵卷第285 、286 頁）。證人周清正於偵查、
    原審審理中前後所述一致，亦與證人洪四川、趙政雄、黃俊
    南之證述相符，渠等與被告丙○○素不相識，當無甘冒偽證
    風險，故為不實之陳述，證人周清正、洪四川此部分之證述
    應屬可採。又櫃號CLHU0000000 及FSGU0000000 號貨櫃經查
    驗官員開櫃檢查時發現香菇，即向當時派驗主管人員及上級
    長官報告，當時高雄關稅局副局長李榮達與督察室人員持臺
    灣高雄地方法院檢察署公函（91年9 月16日雄檢楠果91他37
    88字第62532 號）至中島支局（現為外棧組）辦公室，指示
    配合檢調機關辦案需要予以放行；一般進口貨物夾藏香菇案
    件，因其屬海關進口稅則第7 章所列物品，若完稅價格超過
    新台幣10萬元或重量超過1,000 公斤者，依行政院90年12月
    27日公告修正「管制物品項目及其數額」丙項第5 款之規定
    ，以違反懲治走私條例規定；若所夾藏香菇未超過上揭數額
    者，則依海關緝私條例第37條規定論處一情，有財政部高雄
    關稅局97年6 月9 日高普興字第0971010009號函、同局97年
    6 月26日高普興字第0971011307號函及所附資料在卷可憑（
    見原審卷九第2 、3 、65至68頁）。證人周清正以一般查驗
    方式發現櫃號CLHU0000000 及FSGU0000000 號貨櫃夾藏香菇
    後，隨即通知海關中島支局股長趙政雄、支局長黃俊南，再
    經支局長黃俊南通知海關副局長李榮達，嗣經副局長李榮達
    、督察謝天富親自持乙○○核發之公文至中島支局取信於周
    清正等人，證明櫃號CLHU0000000 及FSGU0000000 號貨櫃係
    檢調人員指定之貨櫃而依公文予以放行等情，已如前述，顯
    見海關內部人員對於櫃號CLHU0000000 及FSGU0000000 號貨
    櫃查獲香菇之後續處置存有疑義，蓋貨櫃內出現與進口報單
    名稱不符之違禁物品香菇，依照財政部高雄關稅局97年6 月
    26日高普興字第0971011307號函文意旨，上開貨櫃若無因檢
    察官之正式公文來函要求放行，財政部高雄關稅局之副局長
    豈有可能親自持臺灣高雄地方法院檢察署公函至中島支局辦
    公室向驗關人員證明該等貨櫃係因檢調辦案需要而要求驗關
    人員放行貨櫃，是上開事實堪信為真實。
  (五)關於高雄地檢署以查緝案件為由，以特定貨櫃據情資顯示，
    係試探性質，要求海關配合「免驗」或「簡易驗放」或「配
    合檢方指揮放行」之意：
  1.乙○○分別有於91年9 月2 日、91年9 月16日、91年11 月4
    日分別以雄檢楠果91他3788字第55815 號、91他3788字第62
    532 號、91他3788字第73450 號函要求海關對櫃號EMCU0000
    000 、CLHU0000000 、FSGU0000000 、WHLU0000000 號貨櫃
    免驗或簡易驗放；於91年11月25日以雄檢楠果91他3788字第
    87276 號函要求海關對櫃號GESU0000000 號貨櫃配合檢方指
    揮放行一節，有上開函文在卷可查（見偵卷第11頁正、反
    面、12頁正、反面），此部分事實堪信為真實。
  2.被告丙○○及其辯護人雖辯稱：並未要求海關放行貨櫃，乃
    要求海關對特定貨櫃查緝云云（見原審卷一第141 頁），而
    證人即同案被告乙○○於97年7 月2 日原審審理中亦證述：
    「我們一直強調該公文是要求海關監控查驗後，所謂放行係
    通知查緝單位放行，不要查緝人員沒有佈置好，貨櫃放出去
    跟不到，從一開始丙○○給我的觀念是這是一個查緝的公文
    ，不是放行的公文。」、「（問：如果不是放行，為何公文
    裡要寫『放行』？）第一份公文是丙○○拿廖椿堅發給海關
    的公文，原封不動拿給我，我當著丙○○的面拿給書記官，
    說照這個公文只要改櫃號、改單位，其他的照用，因為我相
    信丙○○他們專業查緝單位，他拿廖椿堅的公文給我看，而
    且廖椿堅跟我同期，他在那段期間破獲過1 、2 件槍砲案件
    ，所以我認為這是可行的偵辦方式。」等語（見原審卷第10
    9 頁反面、110 頁）。證人謝天富於97年6 月18日原審審理
    中證述：「我91、92年擔任海關督察業務，任職期間有配合
    調查單位查緝槍械案件。」、「（問：配合過程中有無檢調
    人員拿地檢署公函表示貨櫃不得查驗就放行？）他們要求要
    查驗，並非不查驗。」、「（問：丙○○當調查員期間，有
    無要求對貨櫃不得查驗就放行？）沒有。如果有驗的話就得
    停在貨櫃場，後續就比較容易追蹤。」、「（問：請解釋C3
    查驗方式。）海關查驗有C1、C2、C3方式，C1、C2是不用查
    驗即免驗放行，C3是一定要查驗，分為一般查驗、簡易查驗
    、詳細查驗3 種查驗方式。」、「（問：丙○○有告訴你要
    利用控制下交付，請海關配合放行貨櫃嗎？）沒有。」、「
    （問：你與丙○○配合的案件中，除了有香菇的案件，其他
    有夾藏任何違禁物品嗎？）沒有。所有C3貨櫃都有查驗。」
    、「（問：你剛才說丙○○拿去的乙○○公文，是要求你驗
    ，但該公文上是記載『請配合免驗或簡易放行，以利日後偵
    查作為』，為何你剛才說沒有要求免驗？）我有看過公文，
    大部分是配合檢方指揮放行，有一、兩份公文是有說請配合
    免驗。這我不懂。」、「（問：丙○○拿公文去給你時，是
    要求你們關稅局依公文上記載行事？）是給海關依據配合檢
    方辦案。沒有這樣子講。」、「（問：如果沒有這樣要求，
    為何要給你們公文？）是給海關有依據是配合檢方辦案。」
    、「（問：乙○○的公文是註記免驗或簡易放行，你們如何
    決定要採取C1、C2或C3？）C1、C2的櫃子因從國外進口，繳
    完稅就從貨櫃場出去了，所以動態我們比較難掌控，C3的櫃
    子因為經過查驗，在貨櫃場就會耽擱下來，我們就能夠掌握
    動態，出站以後我們交給檢調去追蹤。」、「（問：C3方式
    是你們海關自己決定的嗎？）因為是專案的櫃子，我們在電
    腦就鎖定，這個櫃號就會跳到C3。」、「（問：這些乙○○
    要求免驗或簡易放行的櫃子，是以C3何方式查驗？）是簡易
    查驗，就是開櫃後簡單取其中一、兩箱查驗，如果沒有問題
    就放行。」、「（問：是取開櫃最外面的一、兩箱？）是。
    」、「（問：如果公文是要求你們詳細查驗的話，你們就要
    詳細查驗？）對。」、「（問：誰告訴你本件相關貨櫃都要
    查驗？）丙○○公文拿過來後說櫃子要鎖定，就是說要查驗
    。」、「（問：你剛才說檢察官的公文是做為海關配合檢察
    官辦案的依據，可是公文是叫你們免驗或簡易放驗，為何你
    沒有配合公文上的內容？）公文就給副局長，由副局長來指
    揮這個專案。」、「（問：誰決定相關櫃子都要驗？）副局
    長決定。」、「（問：如果沒有檢察官的公文，你們貨櫃在
    放行時怎麼樣決定查驗方式？）貨主委託報關行，報單是由
    電腦隨機決定採何種查驗方式。」、「（問：『一般查驗』
    的查驗行為是什麼？）電腦來決定要查哪個櫃子的哪個位置
    ，例如第幾排的第幾個位置。」等語（見原審卷九第11至15
    頁反面）。證人周清正於97年6 月18日原審審理中證述：「
    詳細查驗」就是翻箱倒櫃，「一般查驗」就是依電腦分十等
    分，會抽位置，例如抽M5P 就是中間第五地方的最上層等語
    （見原審卷九第18頁反面）。惟依「進出口貨物查驗準則」
    第12條之規定：「海關得視貨物進口人、報關業者、起運口
    岸、生產國別、貨物特性及稅則號別等因素決定以簡易查驗
    、一般查驗或詳細查驗方式辦理貨物查驗，並得由電腦或派
    驗報單主管決定指櫃、指位或開櫃件數」，而原審函詢附表
    所示各貨櫃均以C3簡易查驗放行。簡易查驗放行之具體程序
    ，係由驗貨員就貨（櫃）抽驗1 件，僅核對該件貨名、數量
    、材質及嘜頭相符即可，不作現場全部逐箱核對嘜頭、件數
    等一節，有財政部高雄關稅局97年6 月9 日高普興字第0971
    010009號函及所附資料、97年6 月26日高普興字第09710113
    07號函在卷可憑（見原審卷八第213 、214 頁、卷九第2至5
    、65頁）。依照上開高雄地檢署91年9 月2 日、91年9 月16
    日、91年11月4 日分別以雄檢楠果91他3788字第55815 號、
    91他3788字第62532 號、91他3788字第73450 號函文要求海
    關以免驗或簡易驗放，從公文字面文意明顯知悉係要求海關
    以免驗或簡易驗放之方式，倘被告丙○○係要求海關對特定
    貨櫃均需查緝，何以由高雄地檢署出具之正式公文內會出現
    「免驗」之文字，顯見被告丙○○辯稱係要求一定檢查云云
    ，不足採信。然依照證人謝天富、財政部高雄關稅局上開函
    覆資料可知，如特定貨櫃經檢察官來函要求，海關內部對該
    等貨櫃則均以C3簡易開櫃查驗方式檢查，否則海關一般對貨
    櫃之正常查驗方式乃由電腦或派驗報單主管決定，非必以C3
    方式為之。
  3.被告丙○○及其辯護人雖辯稱：「（問：提示高雄地檢署91
    年9 月2 日、9 月16日、11月4 日給財政部高雄關稅局函文
    ）該函文說明欄一記載據情資顯示，前開貨櫃僅係試探性質
    ，請配合免驗或簡易驗放，當時的情資內容為何？）情資是
    趙崇傑提供的，依據趙崇傑的說法是這個犯罪集團要用他的
    公司牌來走私槍械，但是在走私之前會先作洗牌的動作，也
    就是要先進口幾個正常的貨櫃，正常的貨櫃通關後在海關那
    邊有正常貿易商的通關紀錄，之後海關在查驗的過程就會對
    曾經有過正常通關貨櫃記錄的公司查驗比較沒有那麼嚴格，
    到那個階段走私集團才會正式把槍械走私進來，故所謂的『
    洗牌』換成口語化就是在測試通路，乙○○發函給高雄關稅
    局請求配合的事情，趙崇傑跟其他線民不知道。」、「（問
    ：你知不知道後來為何發函的文字會改成請惠予配合檢方指
    揮放行？）剛開始我把線民提供的情資概略的和謝天富商討
    如何進行查緝作為，謝天富才跟我說之前高雄縣調站曾經有
    相類似案件偵辦過，當時線民的說法也是如此，所以他才提
    供由廖檢察官出具的公文給我參考，就是以這個公文和海關
    來做合作，到了有香菇的貨櫃在事後謝天富告知我說有這個
    狀況之後，我們才重新檢討公文內容並做修改。」、「（問
    ：所謂『配合檢方指揮放行』的意思為何？）剛開始我們告
    知這個貨櫃是一個測試通路的性質，海關認為如果調查單位
    通報貨櫃裡面有疑似不法或者其他情資，海關就會針對這個
    貨櫃作嚴格的開櫃檢查，因我當時考量如果第一隻貨櫃或相
    關測試性通路貨櫃通路時就做嚴密的查緝動作，將會導致集
    團驚擾，而無法讓我們掌控到他用來走私槍械的通路，於是
    我才想出這個折衷的辦法，與謝天富研究，就是請海關在每
    個貨櫃通關之時還是一樣要作檢查，不能讓它以C1、C2等不
    用檢驗方式由電腦隨機抽驗就不經查驗放行，所以才會有這
    個公文，因為海關也擔心如果後續這個貨櫃在通關之後，有
    其他的情資單位因為踩線而查緝到貨櫃內有其他的夾藏物品
    ，海關無法承擔這個因為配合我們查緝作為而產生的後遺症
    ，所以才會要求我們出具公文，給海關證明確實是配合檢調
    單位在查緝槍械。」云云（見原審卷十第102 頁反面、103
    頁）。然證人趙崇傑於97年2 月13日原審審理中證述：我因
    為友人莊丁福好像是在90年11月15日有件涉嫌走私農產品的
    案件，因該友人借我海國食品公司的牌進口東西，裡面涉嫌
    走私農產品被海調站之丙○○查獲，而認識丙○○等語（見
    原審卷七第192 頁反面、193 頁）。而被告丙○○於94年10
    月7 日原審審理中供述：我認識趙崇傑是因為之前承辦海國
    貿易行走私農產品案，趙崇傑是該貿易行之負責人等語（見
    原審卷一第139 頁），顯見被告丙○○於認識趙崇傑之初，
    趙崇傑所經營之海國貿易行即有走私非法物品之紀錄，倘被
    告丙○○所稱「試探性質」僅為犯罪集團走私槍械前之洗牌
    動作，該犯罪集團應以新成立之貿易行或從未有不良通關紀
    錄之貿易行作為進口商，豈有可能找趙崇傑所屬之海國貿易
    行作進口商，蓋海國貿易行先前已有走私行為遭海關查獲，
    即便海國貿易行進口正常貨物之貨櫃，該貿易行仍屬海關會
    特別注意之公司，被告丙○○此部分所辯，顯與常情有違，
    不足採信。綜觀本件被告丙○○取得「傑仔」、「阿齊」走
    私槍枝入台，及走私者以貨櫃進口測試通路安全性，以及本
    件海關均以簡易查驗方式放行該等貨櫃等情，足認被告丙○
    ○有透過提供情資者向走私者表示，貨櫃入關有辦法採簡易
    查驗方式放行，以此誘使走私者放心走私槍枝入台，而予查
    獲。從而，走私者為印證提供者所言是否可信，乃有本件測
    試行為，故本件測試目的應係確定走私槍枝時，貨櫃是否得
    以簡易查驗方式放行。顯見上開「測試性質」應屬犯罪集團
    測試貨櫃是否以簡易查驗方式通關，尚難逕認被告丙○○對
    於該等貨櫃內必然有夾藏不法物品一事有所認識。
  4.被告丙○○雖辯稱：貨櫃放行後有追蹤云云（見原審卷一第
    142 頁）。而證人即時任海關副局長李榮達於97年7 月2 日
    原審審理中證述：「（問：本件乙○○或丙○○有無直接要
    求海關即使查獲貨櫃內有不法物品也要放行？）沒有要求。
    」、「（問：既然他們2 人沒有要求，這些香菇怎麼會放行
    ？）因為有地檢署的正式公文來要海關簡易查驗放行，以便
    跟蹤、偵查，即使我們放行檢察官也有這種職權可以扣押。
    」、「（問：可是檢察官的公文是要求免驗或簡易查驗放行
    ，並未要求對已查獲的不法物品放行，為何你會決定要放行
    ？）海關查獲進口貨物都是用電腦，免驗就沒有問題放行，
    抽到驗的話就要簡易放行，雖然裡面有發現香菇，但為了保
    密不讓私梟有所警覺，而且檢調都有跟監，為免檢調偵查斷
    線，所以我們還是配合檢察官的公文放行。」、「（問：你
    能確定乙○○檢察官跟調查人員對放行的貨櫃都有跟監？）
    應該都有，這是我們當時協商的。」等語（見原審卷九第89
    頁反面、90頁）。依證人李榮達證述可知，當時檢調單位與
    海關協調之合作方式係海關人員對貨櫃簡易查驗放行後，檢
    調單位再接續貨櫃之跟監活動。然檢察官為查獲實際上之走
    私槍枝成員，而行文要求海關採取簡易查驗，待放行後跟監
    貨櫃以逮捕接貨之人，固有其必要，然於法無明文之前，仍
    嫌無據。又如僅跟監放行貨櫃而未對櫃內非法進口之物品加
    以查緝，則顯屬違法。
  5.被告丙○○辯稱：其他檢察官也曾以相同方式發函要求海關
    配合檢方對貨櫃之查緝等語（見原審卷九第92頁反面）。證
    人即同案被告乙○○於原審審理中亦證述：第1 份公文是丙
    ○○拿廖椿堅發給海關的公文給我等語（見原審卷九第110
    頁）。另查臺灣高等法院臺南分院檢察署曾於91年2 月22日
    以檢勇（91）查65字第1474號函以「該署特偵組偵辦案件，
    請惠予配合監控編號FSCU0000000 、YMLU0000000 、TTNU00
    00000 號貨櫃動態並予報關行報關後免驗或簡易驗放儘速放
    行」為由要求財政部高雄關稅局對上開貨櫃免驗或簡易驗放
    ；臺灣高等法院臺南分院檢察署曾於92年4 月3 日以檢勇27
    32號函以「該署特偵組偵辦槍械走私案件，惠請協助對貨櫃
    號碼YGMU0000000 測試通關過程，請協助簡易驗放」為由要
    求財政部關稅總局高雄關稅局對上開貨櫃簡易驗放；臺灣高
    等法院臺南分院檢察署曾於92年6 月19日以檢勇91查47字第
    5205號函以「該署特偵組偵辦槍械走私案件，惠請協助對貨
    櫃號碼WFHU0000000 、WFHU510125、EASU0000000 號貨櫃測
    試通關過程，請協助簡易驗放」為由要求財政部關稅總局高
    雄關稅局對上開貨櫃簡易驗放；臺灣高雄地方法院檢察署曾
    於92年8 月26日以雄檢楠暑92他3751字第62329 號函以「偵
    辦「阿仁」走私槍械、毒品等違禁物案，對宏彥股份有限公
    司進口貨櫃執行監控及簡易查驗放行」為由要求財政部高雄
    關稅局對上開貨櫃簡易查驗放行等情，此有臺灣高等法院臺
    南分院檢察署於91年2 月22日以檢勇（91）查65字第1474號
    函、財政部高雄關稅局於97年7 月11日以高普外字第097101
    2659號函及所附資料在卷可憑（見偵卷第287 頁、原審卷
    九第133 至143 頁），顯見被告丙○○以檢察官發函海關對
    特定貨櫃為特定檢查方式偵辦本案之前及之後，仍有其他檢
    調人員以相同方式影響海關人員對進口貨櫃之查驗方式，而
    卷內並無充分證據證明該等檢調人員依該等方式查緝犯罪時
    ，主觀上均有與犯罪集團勾結或特意包庇特定犯罪集團走私
    違禁物品入台，此種偵查手段於法無據固如前述，惟尚難逕
    謂被告丙○○主觀上故意假藉以該等查緝作為包庇犯罪，而
    遽為對被告丙○○不利之認定。
  (六)被告丙○○於91年9 月19日16時經海關督察室之謝天富告知
    上開2 只貨櫃放行及貨櫃內查有香菇之事後，明知上開2 只
    貨櫃係趙崇傑夾藏香菇，竟於上開2 只貨櫃放行後之監控時
    ，故意不予查獲，使趙崇傑因而獲得夾藏香菇進口之不法利
    益一節：
  1.按貪污治罪條例第6 條第1 項第4 款之對於主管之事務圖利
    罪，與同條項第5 款之對於非主管之事務圖利罪，僅該事務
    是否屬於行為人主管有所不同，其有不法得利之意圖及利用
    公務員身分關係圖利之基本犯罪構成要件，並無差異，最高
    法院96年度台上字第3605號判決意旨可資參照。查CLHU0000
    000 及FSGU0000000 號貨櫃經海關人員放行當時，海關之謝
    天富有同時告知被告丙○○貨櫃放行及貨櫃內查有香菇一節
    ，證人即海關督察謝天富於97年6 月18日審理中結證稱：「
    CLHU0000000 及FSGU0000000 號貨櫃申報的貨物是冥紙，查
    驗人員開箱查驗後發現裡面有大陸香菇。」、「（問：當時
    有幾個人看到？）我沒有在現場，要問驗貨的人，我只是有
    狀況，跟丙○○聯繫。」、「（問：查驗的人員有說香菇數
    量多少？）只是說有看到，沒有說數量多少。他們單位主管
    跟我們主管報告，後來我們主管決定貨櫃還是要放，怕擋下
    來沒有辦法繼續查案。」、「（問：你們發現與申報內容不
    符時，等貨櫃出管制哨時才通知丙○○？）我們都是電話聯
    繫，貨櫃出站時我就聯絡他。當時副局長做了抉擇放了櫃子
    。發現貨櫃有香菇之當日，我就有打電話告訴丙○○說貨櫃
    發現香菇，當天何時告訴丙○○之時間無法確定，乙○○來
    公文要求放行的貨櫃，該貨櫃要放行時我都會知情。」、「
    （問：你當天是通知丙○○說那2 個有香菇之貨櫃要放行了
    ，還是已經放行了？）每次都是貨櫃要拖出去了，我就會打
    電話跟丙○○說櫃子要出去了，你要來掌握行蹤，上開2 只
    貨櫃是因為檢方有發要求放行的公文，我們才依公文放行，
    本件查獲香菇後，海關沒有開會決定如何處理。」、「（問
    ：你怎麼知道是副局長決定放行的？）因為副局長通知業務
    單位放行時我就在副局長旁邊，我有聽到他用電話指示業務
    單位這樣做，當時我沒有聽到副局長跟乙○○或丙○○聯絡
    。」等語（見原審卷九第12、13頁正、反面、17頁反面、18
    頁）；於94年9 月5 日偵查中結證稱：周清正驗貨員查到櫃
    號CLHU0000000 號、FSCU0000000 號貨櫃有香菇後，有向他
    們股長報告，並去找支局長報告，支局長就打電話向我們李
    副局長報告有香菇這件事，李副局長就通知我這件事，我是
    查到香菇當天就知道這件事，並在當天即通知丙○○貨櫃已
    經放行，並立即告知他貨櫃內有查到香菇，我告知丙○○有
    香菇時是在該貨櫃放行同時，而丙○○聽到我告知貨櫃裡有
    香菇並沒有多加解釋等語（見偵卷第266 頁）。證人即時
    任高雄關稅局副局長李榮達於97年7 月2 日審理中結證稱：
    「我只知道櫃號CLHU0000000 號、FSCU0000000 號貨櫃其中
    一櫃在91年9 月19日經督導小組於碼頭查獲貨櫃內有夾藏香
    菇，櫃號不記得了。」、「（問：你記不記得這些夾藏的香
    菇海關如何處理？）這個案子是檢察署正式公文給海關配合
    辦案，為了偵查犯罪，而且有經過我們內部開會研議，決議
    要配合，所以我們就配合，根據規定我們不能拒絕，我們是
    配合地檢署正式公文才放行。海關一向沒有司法警察權，要
    人贓俱獲沒有辦法做到，既然地檢署要偵查犯罪，所以海關
    要全力配合。」、「（問：誰通知你貨櫃內查獲香菇？）中
    島支局主任黃俊南打電話給我說櫃子有香菇，我也通知我們
    監察室的謝天富一起研議。」、「（問：有無聯絡丙○○或
    乙○○，請求指示該等香菇如何處理？）這種案子都是由海
    關監察室的人來做，我沒有直接通知他們2 人。」、「（問
    ：謝天富有沒有告訴你他有無聯絡乙○○、丙○○？）在工
    作分配上他是直接要聯絡乙○○、丙○○，但因為時間太久
    我不記得他有沒有告訴我有無聯絡或什麼時候聯絡。」等語
    （見原審卷九第89頁）。另財政部高雄關稅局負責查驗櫃號
    CLHU0000000 號、FSCU000000 0號貨櫃之驗貨員，於開櫃查
    驗發現內有香菇後，即向派驗主管報告並由主管以電話向當
    時高雄關稅局李副局長榮達報告，嗣李副局長及督察室督察
    謝天富隨即至中島支局（現為外棧組）辦公室，指示配合檢
    調機關查緝專案辦案需要予以放行，李副局長並口頭囑咐謝
    天富督察將上述情事告知檢調機關，謝督察隨後即以電話將
    「貨櫃內發現香菇」情事，告知調查員丙○○，並請其掌握
    貨櫃放行出站後之動態等情，有財政部高雄關稅局97年7 月
    11日高普外字第0971012659號函在卷可佐（見原審卷九第13
    1 頁）。依證人謝天富、李榮達上開證述及財政部高雄關稅
    局97年7 月11日高普外字第0971012659號函文可知，證人謝
    天富應係海關方面直接與被告丙○○聯繫之代表無訛。而證
    人謝天富於原審審理中雖證述不確定何時告知被告丙○○貨
    櫃內有香菇之事，惟櫃號CLHU0000000 號、FSCU0000000 號
    貨櫃因夾藏違禁品香菇，致海關內部人員對該等貨櫃後續處
    置出現疑義一節，前已敘明，顯見海關內部人員事後對於櫃
    號CLHU0000000 號、FSCU0000000 號貨櫃予以放行之舉動係
    經過考量、討論而為之決策，足認海關人員對放行夾藏香菇
    之櫃號CLHU0000000 號、FSCU0000000 號貨櫃係以慎重態度
    為之，證人謝天富身為海關方面直接與被告聯繫之代表，則
    按諸事理，證人謝天富既然於櫃號CLHU0000000 號、FSCU00
    00000 號貨櫃要放行時有打電話通知被告丙○○，要求被告
    丙○○對貨櫃進行監控，豈有不同時告知被告上開貨櫃內有
    夾藏香菇之事，證人謝天富此部分於原審雖證稱放行當日告
    知被告丙○○貨櫃內查獲香菇，但當日何時告知已不復記憶
    云云，然依證人謝天富上開偵查之證述、財政部高雄關稅局
    97年7 月11日高普外字第0971012659號函文意旨，被告丙○
    ○至遲應於證人謝天富通知其櫃號CLHU0000000 號、FSCU00
    00000 號貨櫃要放行之同時，一併知悉櫃號CLHU0000000 號
    、FSCU0000000 號貨櫃內有夾藏香菇之事，被告丙○○及其
    辯護人辯稱係監控貨櫃放行後回到辦公室始接獲謝天富之來
    電而知悉貨櫃內有香菇云云，顯屬卸責之詞，不足採信。
  2.被告丙○○雖否認知悉櫃號CLHU0000000 號、FSCU0000000
    號貨櫃係由海國食品貿易行之趙崇傑報關之貨櫃云云，證人
    趙崇傑雖於97年2 月13日原審審理中結證稱：「我是海國食
    品貿易行的負責人，該貿易行好像有在91年9 月上旬跟中旬
    進口3 個貨櫃，貨櫃號碼EMCU0000000 、CLHU0000000 、FS
    GU0000000 ，3 個貨櫃是以冥紙報關，我不知道這幾個貨櫃
    有被關稅局的周清正發現裡面夾藏香菇，當時我和榮駿報關
    行是長期委託關係，該報關行之王明昭當時沒有通知我貨櫃
    裡面有查到香菇，沒有因為貨櫃裡面被查到香菇與我聯絡。
    」、「（提示王明昭94年8 月15日偵訊之筆錄，問：91年9
    月17日查到櫃號CLHU0000000 貨櫃跟櫃號FSGU0000000 貨櫃
    裡面都有夾藏香菇，當天王明昭還有打電話通知你這件事情
    ？）當天我不在現場，我怎會知道他們查到什麼，王明昭沒
    有打電話告訴我這件事，當時我沒有因這2 個貨櫃被查緝的
    事情與丙○○聯絡。」等語（見原審卷七第193 至194 頁）
    ；而於94年8 月9 日偵查中結證稱：「（提示94年7 月26日
    周清正訊問筆錄，問：有何意見？）周清正查驗內有香菇的
    2 個貨櫃是我的貨櫃，我記得當天下午報關行向我收錢，報
    關行的王明昭有向我說我認識的海調站人員很夠力，海關人
    員有查獲香菇，但是他看到他上次去作筆錄的調查員有在現
    場，該調查員向海關人員說幾句話，海關人員就放行貨櫃了
    ，王明昭知道丙○○是海調站的調查員，因為王明昭之前曾
    因案到海調站作筆錄，王明昭向我說明上述事情後，我也跟
    王明昭結完報關費用，剛好丙○○就打電話給我說我這次進
    口的貨物有些農產品，說海關現場有位周姓稽查人員有發現
    ，但他已經幫我處理好。」等語（見偵卷第203 頁）；於
    92年12月19日調查中證述：91年9 月17日以海國食品貿易行
    向「榮駿報關行」報關的櫃號CLHU0000000 貨櫃跟櫃號FSGU
    0000000 貨櫃是我的，報關貨物是「冥紙」，但內有夾藏大
    陸香菇，該等貨櫃進口前，因我朋友莊丁福走私農產品案件
    而認識丙○○，他告訴我日後如有違禁農產品要報關找他，
    我在91年9 月17日要進口夾藏大陸香菇之農產品貨櫃前，有
    事先告知丙○○知道，丙○○回答我沒有問題，91年9 月17
    日當天在海關開櫃時，有聞到濃厚香菇味，丙○○打電話告
    知我此事，並說會請人處理，後來丙○○又打電話跟我說已
    經處理好了，貨櫃可以拖走等語（見偵卷第31至34頁）。
    證人即榮駿報關行之王明昭於97年6 月4 日審理中結證稱：
    「91年9 月有幫過海國食品貿易行處理報關事宜，印象中處
    理海國食品貿易行的貨櫃中，沒有以冥紙申報而被告知有查
    獲香菇的事情。」、「（提示94年8 月15日王明昭偵訊筆錄
    ）我有製作過這份筆錄，有以冥紙報關這件事，但是不是香
    菇我不知道，當天是潘先生處理報關業務。」、「（問：潘
    先生有無告訴你貨櫃有發生什麼事情？）那時我在騎機車，
    他說貨櫃打開些氣味，是冥紙的味道，沒有告訴我有香菇的
    味道，後來我就沒有繼續問他，我有因為這個貨櫃與趙崇傑
    互通電話，這貨櫃後來有放行。」、「（問：趙崇傑曾經在
    94年8 月9 日製作筆錄，說你曾經向他說過他所認識的海關
    人員很夠力，海關人員有查獲香菇，有無這件事情？）沒有
    ，我到現在都不知道貨櫃有香菇，潘先生在當天、事後都沒
    跟我提過查到香菇，趙崇傑委託我報關之貨櫃全部都有放行
    ，我不知道海關是否因為檢調關係而放行貨櫃，我與趙崇傑
    沒有過節，我沒有跟趙崇傑說他所認識的海調站人員很夠力
    ，所以讓他放行。」、「（問：你在94年8 月15日檢察事務
    官訊問時有說潘俊憲告訴你貨櫃內有聞到香菇的味道，你接
    到電話後就聯絡趙崇傑，告訴他有兩個貨櫃有聞到香菇的味
    道，暫時不能放行，你所說的實在嗎？）實在。」、「（問
    ：同一次訊問，你接著回答，趙崇傑當時回答你，你們報關
    行做好自己的事就好，其他事不用多問，他有自己的人在現
    場，叫你們不要亂講話。你這部分的陳述實在嗎？）實在。
    」等語（見原審卷八第233 至235 頁反面）；於94年8 月15
    日偵查中結證稱：91年9 月16日趙崇傑以海國食品貿易行進
    口櫃號CLHU0000000 貨櫃跟櫃號FSGU0000000 貨櫃是指派潘
    俊憲擔任提櫃、領櫃及陪同海關檢驗工作，該次潘俊憲曾打
    電話告訴我說貨櫃內有聞到香菇的味道，與申報進口冥紙不
    符，我接到潘俊憲的電話後就聯絡趙崇傑，告訴他海關查驗
    有聞到香菇味道，該2 貨櫃暫時不能放行，他回答我：「你
    們報關行只要做好自己的事就好，其他事不用多管，我有自
    己的人在現場會處理，你們不要亂講話」等語（見偵卷第
    154 頁反面）。證人即榮駿報關行之潘俊憲於94年9 月26日
    偵查中結證稱：櫃號CLHU0000000 、FSGU0000000 貨櫃是我
    陪同海關驗貨，該次查驗時我有在C63 碼頭查驗區打電話給
    王明昭，告知海關發現貨櫃內有聞到香菇味道，與申報進口
    冥紙不符等語（見偵卷第451 頁）。證人趙崇傑、王明昭
    於原審審理中雖否認於91年9 月17日當日知悉櫃號CLHU0000
    000 、FSGU0000000 貨櫃有夾藏香菇仍得放行之事，惟證人
    王明昭於原審審理中證述其於94年8 月15日檢察事務官訊問
    時，就其知悉上開貨櫃有香菇後有通知趙崇傑以及趙崇傑當
    時答覆情形之證述為實在，且證人王明昭於94年8 月15日接
    受檢察官偵訊時之證述內容亦同當日於檢察事務官調查時之
    證述，核與證人潘俊憲偵查中證述情節相符，且證人王明昭
    與趙崇傑並無過節，當無在偵查中故為不利趙崇傑之證述，
    應認證人王明昭於原審審理之證述有維護被告丙○○及趙崇
    傑等人而不足採信。而櫃號CLHU0000000 、FSGU00 00000貨
    櫃發現夾藏香菇時，趙崇傑告知王明昭不用多管，其有自己
    的人在現場會處理等情，業經證人王明昭於偵查中結證詳實
    ，此部分與證人趙崇傑於偵查之結證、調查時之證述相符，
    倘被告丙○○不知櫃號CLHU0000000 、FSGU000000 0貨櫃係
    趙崇傑以海國貿易行申報進口，被告丙○○豈有可能於該等
    貨櫃查獲香菇時以電話聯絡趙崇傑，足認被告丙○○及其辯
    護人此部分所辯不足採信。此外，證人趙崇傑雖證稱：其於
    事前已告知丙○○貨櫃內夾藏農產品，而王明昭亦告知伊香
    菇被查獲時，有調查員在現場對海關人員說幾句話就放行了
    云云。惟此與上開證人周清正、謝天富、李榮達、洪四川、
    趙政雄、黃俊南所證之決定放行之過程顯不相符，證人趙崇
    傑此部分證詞尚非可信，自不足為被告丙○○不利之認定。
  3.被告丙○○既於櫃號CLHU0000000 、FSGU0000000 貨櫃放行
    時知悉有夾藏香菇之事，且知該等貨櫃係趙崇傑申報進口之
    貨櫃，已如前述，則被告丙○○身為犯罪調查人員，明知趙
    崇傑有違法進口香菇入台而未申報之情事，竟故意放行該等
    貨櫃而未予查緝，被告上開行為確有圖利趙崇傑私運香菇無
    訛。又被告丙○○既負責監控本件夾藏香菇之貨櫃，則後續
    查扣該等香菇自屬其主管之事務。此部分犯行事證明確，應
    予依法論科。至被告丙○○於本院辯稱：本案查緝對象是大
    批軍火，在尚未查清前查緝香菇的作為可能會打草驚蛇，我
    查緝的目標是軍火，在查緝軍火前就查該批香菇會打草驚蛇
    等語（見本院卷第(一)第184 頁），除可印證其明知趙崇傑有
    違法進口香菇入台而未申報之情事，竟故意放行該等貨櫃而
    未予查緝之事實，且其對於本院詢之「有何規定得以故意不
    查獲某較小犯罪為手段，以查獲較大犯罪為目的之偵查作為
    ？」一情，亦無法提出合理之說明，僅承稱我當時並不知道
    有何相關規定（見本院卷(一)第184 頁），再者，現行法令並
    無規定檢調人員得以測試通關方式辦案，藉故意不查獲某較
    小犯罪為手段，以查緝較大犯罪為目的之偵查作為，蓋此作
    為不啻形成另一種製造犯罪之模式？自難認可採為阻卻違法
    之事由。
貳、關於被告丙○○對附表一編號2 之92年1 月23日化名「阿國
    」之檢舉筆錄登載不實並行使、偽造署押部分：
一、訊據被告丙○○固坦承92年1 月23日製作「阿國」檢舉筆錄
    之指印係其捺印之事實（見原審卷三第49、50頁、原審卷八
    第236 頁、本院卷(一)第182 頁），惟矢口否認有何公務員登
    載不實文書及行使、偽造署押之犯行，辯稱：我製作之檢舉
    筆錄係為保護檢舉人身份避免曝光云云（見原審卷三第45、
    50至52頁、原審卷十第118 頁反面、119 頁、本院卷(一)第18
    2 至183 頁）。其辯護意旨亦略以：被告丙○○製作檢舉筆
    錄部分，係為避免檢舉人曝光才捺自己指印云云（見原審卷
    一第223 至236 頁、原審卷九第268 至281 頁、原審卷十第
    119 頁反面、120 頁）。
二、經查：
  (一)證人甲○○有親自以化名「小寶」向余政峰製作航警局高雄
    分局檢舉吳先生夾帶大量槍械入台之檢舉筆錄一節，證人即
    航警局高雄分局刑事組余政峰94年9 月6 日偵查中結證稱：
    92 年1月23日化名「小寶」之檢舉筆錄我有印象，當時丙○
    ○提供小寶給我們製作筆錄，小寶應該是甲○○，製作筆錄
    前，丙○○說甲○○沒時間前往航警局，他拿乙○○之指揮
    書給我，丙○○到航警局提供大概案情，由我製作大略筆錄
    ，丙○○再告訴我到「凹仔底」，於是我拿筆錄初稿至凹仔
    底，現場有丙○○、甲○○、我及另一個人，我將筆錄給甲
    ○○並問他案情是否如此，他看了之後就簽名並捺他的指紋
    ，我確定這份筆錄是甲○○本人簽名等語（見偵卷第44、
    45頁）；於97年5 月21日原審審理中結證稱：91年8 、9 月
    丙○○打電話告訴我有個走私槍械案請我們警力支援查緝，
    到92年1 月22日丙○○打電話給我說有一個叫「小寶」的線
    民要從菲律賓攜帶走私的資料進來，請我去幫他拿回來，當
    天我有拿一個牌子寫「小寶」，就有2 個人走過來找我，我
    拿到橫式的標準信封袋大小之紙袋後就交給丙○○，丙○○
    沒有告訴我紙袋裡面是什麼。我在92年1 月23日有製作過甲
    ○○檢舉槍枝的筆錄，當時有丙○○在場，筆錄做完有給甲
    ○○親自簽名及蓋章，我有告訴甲○○筆錄的內容，跟他說
    如果有意見要表示，但他沒有意見，該筆錄是丙○○叫我到
    是凹子底作，該筆錄之指紋在偵查中鑑定過，確是甲○○之
    指紋等語（見原審卷八第185 、186 頁）。另送鑑筆錄（即
    92年1 月23日由余政峰製作「小寶」檢舉筆錄）上「小寶」
    名下一枚指紋（編號1） 、化名與真實姓名對照表上「甲○
    ○」名下一枚指紋（編號2） ，均係同一手指指紋，經輸入
    電腦比對結果，均與內政部警政署刑事警察局存檔甲○○指
    紋卡左拇指指紋相符等情，有該局94年10月5 日刑紋字第09
    40146714號鑑驗書及所附資料在卷可佐（見原審卷一第271
    至273 頁）。此外，復有92年1 月23日「小寶」之航警局高
    雄分局檢舉筆錄1 份在卷可查（見偵卷第51至51頁反面）
    ，顯見由余政峰於92年1 月23日製作「小寶」之檢舉筆錄係
    由甲○○本人製作，上開事實堪信為真實。
  (二)被告丙○○於92年1 月23日23時許未經甲○○同意，自行製
    作附表一編號2 之甲○○以化名「阿國」檢舉吳先生夾藏大
    量槍械自高雄闖關之海調站檢舉筆錄，並於該筆錄之檢舉人
    欄下方偽捺「阿國」之指印一節，證人甲○○雖於原審97年
    2 月27日審理中結證稱：「92年1 月23日我有在航警局檢舉
    筆錄簽名『小寶』，並且製作化名、真實姓名對照表，92年
    1 月23日化名『阿國』檢舉吳先生走私槍械的筆錄也是我作
    的。」、「（問：為何『阿國』筆錄沒用真名，跟你在航警
    局作小寶筆錄及在乙○○那邊以真名作秘密證人筆錄作法不
    同？）當時用意我記不太起來。」等語（見原審卷七第231
    頁）。惟92年1 月23日化名「阿國」之海調站檢舉筆錄之檢
    舉人「阿國」之指印係被告丙○○捺印等情，有內政部警政
    署刑事警察局94年5 月4 日刑紋字第0940065713號鑑驗書及
    所附資料，結果認送鑑編號3 指紋3 枚，輸入電腦析鑑並確
    認結果與本局存檔丙○○指紋卡左食指指紋相符一事，有上
    開鑑驗書及所附資料在卷可佐（見偵卷第96、101 頁），
    顯見由被告丙○○於92年1 月23日製作「阿國」之檢舉筆錄
    係由被告丙○○自行於檢舉人下方捺印無訛，被告丙○○對
    此亦自承不諱（見本院卷(一)第182 頁）。雖附表一編號2 之
    化名「阿國」檢舉筆錄之檢舉人下方簽署「阿國」之署名，
    係證人甲○○親自於「阿國」署名下方簽名無訛，此經本院
    依聲請將上開檢舉筆錄上「阿國」簽名筆跡與甲○○於93年
    2 月18日當庭書寫「阿國」筆跡，送請內政部警政署刑事警
    察局鑑驗結果，認二者筆跡相符，有該局97年12月19日刑鑑
    字第0970178658號鑑定書附卷可稽（見本院卷(一)第195 至19
    6 頁）。惟證人甲○○於93年2 月23日偵查中已證稱：1 月
    23日趙培盛載我去海員調查站與1 位調查員丙○○見面，蔡
    調查員拿2 份已做好的筆錄，1 份是航警局，1 份是海調站
    的檢舉筆錄，趙培盛叫我直接簽名，1 份簽「小寶」之名，
    1 份簽「阿國」之名，趙培盛告訴我這是秘密證人筆錄等語
    明確（見93年度偵字第4066號卷(四)第139 至153 頁、第176
    至188 頁、第34 4至361 頁、一審卷(一)第11至12頁），並為
    本院93年上訴字第1164號判決認定屬實（嗣經最高法院96年
    度台上字第720 號駁回上訴而告確定）。可見上開檢舉筆錄
    並非依證人甲○○所述一問一答之方式而製作，而是已事先
    做好，而由甲○○形式上以「阿國」名義簽名其上，再由被
    告丙○○自行在「阿國」署名下方按捺自己指印偽造而成。
    被告丙○○及其辯護人雖辯稱此係基於保護檢舉人身份之目
    的所為，然製作化名檢舉筆錄之目的縱係為避免檢舉人身份
    曝光，但其仍為證人供述證據之一種，不得造假，為證明確
    有該證人之供述證據存在，除應以一問一答方式詳實記載證
    人證述之內容製作化名筆錄外，並應另行製作證人真實姓名
    對照表附卷，該化名筆錄及真實姓名對照表均應由證人自行
    簽名（化名）、按捺指印，以供比對，作為該供述證據確實
    存在之證明，已如前述。且該化名檢舉筆錄內容是否真實，
    並涉及是否確有該化名檢舉人？事後如依檢舉內容破案有無
    檢舉獎金之核發？如查無檢舉內容之事實有無刑事責任之追
    究等問題，故無論在形式上或內容上均不容許有造假情事。
    上開證人甲○○以「阿國」名義之檢舉筆錄，除該「阿國」
    署名為真正外，其他於內容上及「阿國」署名下方之捺印，
    均非真正，已如前述，倘被告丙○○基於保護檢舉人身份之
    目的而自行於「阿國」之檢舉筆錄捺印，則證人甲○○何以
    不害怕身分遭曝光而願意於余政峰製作化名「小寶」之檢舉
    筆錄上親自捺印？足見其上開所辯顯有矛盾，無非事後卸責
    之詞，不足採信。
  (三)證人甲○○有親自以化名「小寶」向余政峰製作航警局高雄
    分局檢舉吳先生夾帶大量槍械入台之檢舉筆錄一節，前已敘
    明，而證人甲○○於97年2 月27日於原審審理中雖證述：許
    迺欣、趙崇傑他們在菲律賓計畫非法走私槍彈入台，我接到
    這消息，有以手機簡訊跟台灣的丙○○聯絡，丙○○有幫我
    做過好幾次筆錄，實際次數不記得，作筆錄都有一問一答等
    語（見原審卷七第219 、223 頁反面、224 頁）。此外，92
    年1 月23日化名「阿國」之人係甲○○一節，有92年1 月23
    日「阿國」真實姓名對照表1 份在卷可查（見警卷第192
    頁），然卷內並無甲○○本人確實於92年1 月23日向被告丙
    ○○製作高雄海調站之檢舉筆錄，即便證人甲○○有提供相
    關消息予被告丙○○或向余政峰製作航警局高雄分局之檢舉
    筆錄，惟被告丙○○並未實際製作甲○○本人檢舉吳先生夾
    藏大量槍械自高雄闖關之高雄海調站檢舉筆錄，有如前述，
    尚難僅以92年1 月23日化名「阿國」之檢舉筆錄內容與證人
    甲○○提供之情資相符或甲○○本人曾至航警局高雄分局製
    作內容相符之筆錄，即認被告丙○○對92年1 月23日化名「
    阿國」之檢舉筆錄無登載不實之情事。
  (四)被告丙○○嗣於92年2 月26日以法務部調查局航業海員調查
    處高雄站航高防字第09254600920 號刑事案件移送書檢附如
    附表一編號2 所示之檢舉筆錄供不知情之乙○○檢察官偵辦
    許迺欣一節，有上開移送書及檢附資料在卷足憑（見調卷之
    臺灣高雄地方法院檢察署92年度偵字第8545號卷第16至18頁
    ，於許迺欣被訴違反槍砲彈藥刀械管制條例確定案件之卷宗
    內），並為被告丙○○所不否認（見本院卷(一)第183 頁），
    被告丙○○確有行使其登載不實如附表一編號2 所示之檢舉
    筆錄無訛。
  (五)綜上所述，被告丙○○除就附表一編號2 之92年1 月23日化
    名「阿國」之檢舉筆錄偽造甲○○指印之行為外，並於該筆
    錄之內容登載不實後加以行使之犯行，足生損害於他人及檢
    舉筆錄之正確性，事證明確，應予依法論科。
、關於被告丙○○對附表一編號3 之92年3 月11日化名「小重
    」之檢舉筆錄偽造署押、登載不實及行使部分：
一、訊據被告丙○○固坦承有於92年3 月11日製作化名「小重」
    檢舉「小洪」之檢舉筆錄之事實，惟矢口否認有何偽造署押
    、公務員登載不實文書及行使之犯行，辯稱：該「小重」之
    檢舉筆錄是我依據趙培盛、甲○○提供之情資而製作，「小
    重」指甲○○、是我幫甲○○在筆錄上簽名，「小洪」指洪
    志能，我製作化名之檢舉筆錄係為保護檢舉人身份避免曝光
    云云（見原審卷一第153 頁、卷四第107 至109 、119 頁）
    。其辯護意旨亦略以：被告丙○○製作檢舉筆錄部分，係為
    避免檢舉人曝光才捺自己指印云云（見原審卷一第223 至23
    6 頁、原審卷九第268 至281 頁、原審卷十第119 頁反面、
    第120 頁）。
二、經查：
  (一)被告丙○○於附表一編號3 之化名「小重」之檢舉筆錄之檢
    舉人欄下方自行簽名、捺印乙節，除被告丙○○之自白外（
    見原審卷一第153 頁、本院卷(一)第182 頁），復有內政部警
    政署刑事警察局鑑定認，送鑑署名小重指紋1 枚，經輸入電
    腦比對再由人工確認結果，與該局檔存丙○○指紋卡之左食
    指指紋相符等情，有該局94年4 月6 日刑紋字第0940047682
    號鑑驗書及所附送驗資料在卷可佐（見偵卷91至93頁），
    上開事實堪信為真實。
  (二)被告丙○○雖以前詞置辯，而證人甲○○於97年2 月27日於
    原審審理中雖證述：許迺欣案件後，我有繼續提供毒品的情
    資給調查員，當時檢舉「小洪」，毒品種類有搖頭丸、K 他
    命、海洛因、小洪本名我不知道、綽號是老K 等語（見原審
    卷七第229 頁反面）；於94年9 月6 日偵查中結證稱：我知
    道「小洪」案，這案子是我、趙培盛提供情資給丙○○，內
    容是我跟丙○○講「小洪」要走私K 他命，因為「小洪」在
    菲律賓打聽K 他命的事，這次丙○○有作檢舉筆錄，我請丙
    ○○幫我簽名、捺印，我都請丙○○幫我處理，筆錄細節是
    丙○○寫的，有一問一答，細節大致上像我今天這樣講的等
    語（見偵卷第56、57頁）。此外，復有甲○○化名「小重
    」之真實姓名對照表在卷可查（見警卷第155 頁），然92
    年3 月11日化名「小重」之高雄海調站檢舉筆錄內容略以：
    「我今天要向貴單位說明東南亞毒梟欲進口各式毒品返台，
    我聽到他們在討論要將多批各式毒品以貨櫃夾藏方式運送回
    台灣，其中包括海洛因磚、安非他命及搖頭丸還有大麻。比
    較可能的是近期內利用香蘭草編織成的環保袋夾藏，……我
    知道『小洪』販毒集團最近將有一個夾藏搖頭丸樣品的貨櫃
    運抵高雄，到時我知道時間再提供給貴單位參考，另外，『
    小洪』最近幾個櫃子的量很少，可能只有幾百公克，搖頭丸
    也只有幾百顆」等情，此有92年3 月11日化名「小重」之高
    雄海調站檢舉筆錄在卷可查（見偵卷第3 、4 頁）。倘證
    人甲○○確實有於92年3 月11日向被告丙○○製作上開化名
    「小重」之檢舉筆錄，何以證人甲○○於94年9 月6 日偵查
    中證述、97年2 月27日原審審理證述提到毒品種類、相關細
    節均與上開92年3 月11日化名「小重」之高雄海調站檢舉筆
    錄內容不符，且卷內查無甲○○本人於92年3 月11日製作高
    雄海調站之檢舉筆錄，顯見被告丙○○製作92年3 月11日化
    名「小重」之高雄海調站檢舉筆錄內容之際並未對甲○○製
    作檢舉筆錄，乃係被告丙○○自行製作內容。再者，倘若甲
    ○○本人願意製作化名「小重」之檢舉筆錄，證人甲○○應
    自行簽名、捺印，蓋證人甲○○曾於92年1 月23日由余政峰
    製作化名「小寶」之檢舉筆錄時親自捺印等情，已如前述，
    顯見證人甲○○並未同意製作化名「小重」之檢舉筆錄，被
    告丙○○上開所辯顯屬事後卸責之詞，不足採信。此外，檢
    舉筆錄乃警詢筆錄之一種，受訊問人於訊問完畢後，為確認
    筆錄內容與其陳述相符，乃於筆錄末簽名、按捺指印，性質
    上自不得由為訊問之調查人員代為簽名、按指印，應無疑義
    。
  (三)被告丙○○另以法務部調查局航業海員調查處高雄站92 年3
    月13日航高緝字第09254700330 號函檢附上開如附表一編號
    3 所示之檢舉筆錄報請高雄地檢署乙○○檢察官分案一節，
    有法務部調查局航業海員調查處高雄站92年3 月13日航高緝
    字第09254700330 號函及所附資料、高雄地檢署果股之收文
    章、乙○○檢察官92年3 月14日之日期章在卷可查（見偵
    卷第1 至4 頁），並為被告丙○○所不否認（見本院卷(一)第
    183 頁），顯見被告丙○○確有行使附表一編號3 所示之檢
    舉筆錄無訛。
  (四)綜上所述，被告丙○○於附表一編號3 之甲○○以化名「小
    重」之檢舉筆錄有偽造甲○○之署押、公務員登載不實而加
    以行使犯行，事證明確，應予依法論科。
肆、關於被告丙○○對附表一編號4 之92年4 月30日化名「劉德
    華」之檢舉筆錄偽造署押、登載不實及行使部分：：
一、訊據被告丙○○固坦承有於92年4 月30日製作黃帝裕本人檢
    舉「阿泰」及化名「劉德華」檢舉「阿泰」之檢舉筆錄，並
    自行於化名「劉德華」之檢舉筆錄上簽名、捺印之事實，惟
    矢口否認有何偽造署押、公務員登載不實及行使之犯行，辯
    稱：我製作化名之檢舉筆錄係為保護檢舉人身份避免曝光云
    云（見偵卷第69頁、原審卷四第107 至109 、117 至126
    頁）。其辯護意旨亦略以：被告製作檢舉筆錄部分，係為避
    免檢舉人曝光才捺自己指印云云（見原審卷一第223 至236
    頁、原審卷九第268 至281 頁、原審卷十第119 頁反面、12
    0 頁）。
二、經查：
  (一)被告丙○○於92年4 月30日製作黃帝裕檢舉「阿泰」之高雄
    海調站檢舉筆錄係黃帝裕本人製作乙節，有黃帝裕於92年4
    月30日之檢舉筆錄、內政部警政署刑事警察局94年5 月4 日
    刑紋字第0940065713號鑑驗書及所附送驗資料在卷可佐（見
    偵卷61至63、96至103 頁），上開事實堪信為真實。
  (二)證人甲○○雖於97年2 月27日原審審理中結證稱：「我幫丙
    ○○做過好多次筆錄。」、「（問：丙○○是否曾跟你說要
    你學寫『劉德華』的筆跡，以後有人問你你要承認你是『劉
    德華』？）筆錄上的『劉德華』是我自己簽的。」等語（見
    原審卷七第224 頁）；於93年3 月8 日偵查中證述：我在92
    年4 月29日返台後有天，趙培盛帶我跟「榮華」到高雄醫學
    院找丙○○，在醫院時，丙○○說沒帶資料，拿一張白紙叫
    我簽寫「劉德華」三字，說要回去學著簽，並交代我日後有
    人找我去問話，要記得說曾經以此化名「劉德華」製作筆錄
    等語（見偵卷第199 頁）。倘證人甲○○確有於92年4 月
    30日化名「劉德華」筆錄上簽名，證人甲○○豈有可能於偵
    查中自行編造被告丙○○要其學寫「劉德華」簽名並於日後
    遭訊問時自承有製作化名「劉德華」筆錄之情事，證人甲○
    ○理應於偵查中直接證述該份化名「劉德華」之筆錄係其製
    作並簽名，顯見證人甲○○嗣後於原審審理中之證述顯屬維
    護被告丙○○，不足採信。而被告丙○○要求證人甲○○學
    習簽寫「劉德華」之名，業經證人甲○○證述綦詳，倘非被
    告丙○○已自行於化名「劉德華」筆錄之受訊問人欄下方簽
    署「劉德華」之名及捺印，被告丙○○何需事先要求甲○○
    練習「劉德華」三字之簽名，並指示甲○○日後應訊應如何
    回答，以避免其偽造署押犯行遭舉發時，證人甲○○經偵、
    審機關要求當庭書寫筆跡送驗之際不被識破，本院認附表一
    編號4 之92年4 月30日化名「劉德華」筆錄之受訊問人欄下
    方簽署「劉德華」之名及捺印應係被告丙○○所為無訛。此
    部分並經被告丙○○於本院自承不諱（見本院卷(一)第182 頁
    ），自堪認附表一編號4 之92年4 月30日化名「劉德華」之
    檢舉筆錄上「劉德華」之署名、捺印，均係被告丙○○所自
    行偽造無訛。
  (三)證人黃帝裕於97年1 月9 日原審審理中結證稱：「我有在92
    年4 月30日至海調站向丙○○製作檢舉筆錄檢舉許福泰走私
    槍械，當時丙○○說要作化名筆錄，我問他化名筆錄是否會
    曝光，他說化名筆錄可能最後會送法院，我說如果這樣我不
    要寫，叫丙○○自己想辦法，我以本名部分做的筆錄我有簽
    名。」、「（問：你所謂要丙○○自己想辦法是何意？）化
    名部分我就是不簽，看丙○○自己要叫誰去做，我同意丙○
    ○自己想辦法製作化名筆錄，看丙○○要怎麼辦就怎麼辦。
    」、「（問：你當時同不同意丙○○以他自己在筆錄上簽的
    化名製作該化名就是你黃帝裕的真實姓名對照表？）我有同
    意，但我的意思是我不要曝光。」、「（問：你為何不在化
    名的筆錄上簽化名？）我會怕曝光，我告訴他要送出來的我
    都不願意簽。」、「（問：你是否知道丙○○在化名筆錄上
    簽化名，會製作該化名就是黃帝裕的真實姓名對照表？）不
    知道。」等語（見原審卷七第135 、136 、137 、147 、15
    2 、153 頁）。證人黃帝裕雖證述同意被告丙○○自己想辦
    法作化名筆錄，然依常理判斷，倘證人黃帝裕同意製作92年
    4 月30日化名「劉德華」之檢舉筆錄，證人黃帝裕應自行於
    檢舉人「劉德華」簽名處下方捺印自己之指紋，況證人黃帝
    裕一再證述其不願意製作化名筆錄，顯然證人黃帝裕並無授
    權被告丙○○以劉德華之名義製作如附表一編號4 所示之92
    年4 月30日「劉德華」之化名筆錄，況依檢舉筆錄之性質，
    仍為證人供述證據之一種，不得造假，為證明確有該證人之
    供述證據存在，除應以一問一答方式詳實記載證人證述之內
    容製作化名筆錄外，並應另行製作證人真實姓名對照表附卷
    ，該化名筆錄及真實姓名對照表均應由證人自行簽名（化名
    ）、按捺指印，以供比對，作為該供述證據確實存在之證明
    ，受訊問人應無授權由訊問之調查員代為簽名、捺印之理，
    已如前述，從而本件被告丙○○於製作附表一編號4 所示檢
    舉筆錄時，並無實際向黃帝裕製作檢舉筆錄一節應堪認定。
  (四)被告丙○○另以法務部調查局航業海員調查處高雄站92 年5
    月5 日航高防字第09254602200 號函檢附上開如附表一編號
    4 所示之檢舉筆錄報請高雄地檢署乙○○檢察官分案一節，
    有法務部調查局航業海員調查處高雄站92年5 月5 日航高防
    字第09254602200 號函及所附資料、高雄地檢署果股之分案
    章、乙○○檢察官92年5 月6 日之日期章在卷可查（見偵
    卷第1 至4 頁），並為被告丙○○所不否認（見本院卷(一)第
    183 頁），顯見被告丙○○確有行使附表一編號4 所示之檢
    舉筆錄無訛。
  (五)綜上所述，被告丙○○未經黃帝裕同意，即擅自偽造黃帝裕
    之署押而製作附表一編號4 之92年4 月30日化名「劉德華」
    筆錄，並於附表一編號4 所示之檢舉筆錄登載不實之檢舉內
    容復加以行使上開檢舉筆錄，所為偽造署押、公務員登載不
    實文書及行使之犯行，足以生損害於他人及檢舉筆錄之正確
    性，事證明確，應予依法論科。
伍、新舊法比較：
    按行為後法律有變更者，適用行為時之法律。但行為後之法
    律有利於行為人者，適用最有利於行為人之法律，刑法第2
    條第1 項定有明文：
一、被告丙○○行為時，為海調站調查員，負責犯罪活動之舉發
    、偵辦之相關業務，為依據法令從事公務之人員，而貪污治
    罪條例第2 條前段規定「依據法令從事公務之人員，犯本條
    例之罪者，依本條例處斷」，修正為「公務員犯本條例之罪
    者，依本條例處斷。」，然此僅係為配合本次刑法公務員定
    義修正所為之文字變動，而95年7 月1 日修正公布施行之刑
    法第10條第2 項關於公務員定義之規定，雖由「依法令從事
    於公務之人員」，修正為「依法令服務於國家、地方自治團
    體所屬機關而具有法定職務權限，以及其他依法令從事於公
    共事務，而具有法定職務權限者」及「受國家、地方自治團
    體所屬機關依法委託，從事與委託機關權限有關之公共事務
    者」，但無論修法前、後，被告丙○○行為時之身分均符合
    刑法上所稱之公務員，並無二致，適用新法並無較有利於被
    告丙○○之情形，自應適用行為時之舊法，合先敘明。另85
    年10月23日修正公布之貪污治罪條例第6 條第1 項第4 款規
    定：對於主管或監督之事務，直接或間接圖私人不法之利益
    者，處5 年以上有期徒刑，得併科新臺幣3 千萬元以下罰金
    。90年11月7 日又修正第6 條第1 項第4 款為：對於主管或
    監督之事務，明知違背法令，直接或間接圖自己或其他私人
    不法利益，因而獲得利益者，處5 年以上有期徒刑，得併科
    新臺幣3 千萬元以下罰金。95年5 月30日修正公布之貪污治
    罪條例，其中第6 條第1 項第4 款規定並無修正。本件被告
    丙○○圖利趙崇傑私運香菇之行為時，貪污治罪條例第6 條
    第1 項第4 款圖利罪之犯罪構成要件已屬90年11月7 日修正
    後之規定，此部分無庸審酌被告丙○○之行為是否同時該當
    貪污治罪條例第6 條第1 項第4 款圖利罪修法前、後法律所
    定之犯罪構成要件，應直接適用被告丙○○行為時之90年11
    月7 日修正公布之貪污治罪條例第6 條第1 項第4 款規定，
    附此敘明。
二、94年1 月7 日修正，於95年7 月1 日施行之後刑法第33條第
    5 款規定：「罰金：新臺幣1 千元以上，以百元計算之。」
    相較於舊法：「1 元以上」之規定，舊法有利被告丙○○。
三、本件被告丙○○行為後，刑法第56條連續犯、第55條牽連犯
    之規定，業均於94年1 月7 日修正公布刪除，並均於95 年7
    月1 日施行，則被告丙○○之犯行，因行為後新法業已刪除
    連續犯、牽連犯之規定，此刪除雖非犯罪構成要件之變更，
    但顯已影響行為人刑罰之法律效果，自屬法律有變更，依新
    法第2 條第1 項規定，比較新、舊法結果，舊法之規定對被
    告丙○○有利。
四、數罪併罰規定：被告丙○○行為後，刑法第51條關於數罪併
    罰之定應執行刑規定亦於94年1 月7 日修正公布，並於95年
    7 月1 日施行，修正前刑法第51條第5 款規定：「宣告多數
    有期徒刑者，於各刑中之最長期以上，各刑合併之刑期以下
    ，定其刑期。但不得逾20年。」，修正後刑法第51條第5 款
    規定：「宣告多數有期徒刑者，於各刑中之最長期以上，各
    刑合併之刑期以下，定其刑期。但不得逾30 年 。」，經比
    較新舊法結果，修正前之舊法對被告丙○○有利。
五、關於褫奪公權，貪污治罪條例第17條規定：「犯本條例之罪
    ，宣告有期徒刑以上之刑者，並宣告褫奪公權」，對於褫奪
    公權之期間，即從刑之刑度如何並無明文。而94年1 月7 日
    修正，於95年7 月1 日施行之後刑法第37條第2 項規定：「
    宣告1 年以上有期徒刑，依犯罪之性質，認為有褫奪公權之
    必要者，宣告1 年以上10年以下褫奪公權」相較於舊法：「
    宣告6 個月以上有期徒刑，依犯罪之性質，認為有褫奪公權
    之必要者，宣告褫奪公權1 年以上10年以下」之規定，新法
    係就是否宣告褫奪公權之要件予以修正，對於褫奪公權期間
    之規定並無不同，而新法之要件較為嚴格。惟貪污治罪條例
    第17條就被告丙○○涉犯貪污案件是否宣告褫奪公權之要件
    定有特別規定，被告丙○○就犯圖利罪部分，應優先適用貪
    污治罪條例第17條之規定，至於刑法第37條第2 項關於褫奪
    公權之期間規定既無變更，即無庸為新舊法之比較，故被告
    丙○○涉犯圖利罪部分應依貪污治罪條例宣告褫奪公權者，
    應直接適用修正後裁判時刑法第37條第2 項後段之規定，使
    褫奪公權之刑度有所依憑（最高法院96年度台上字第641 號
    判決意旨參照）。
六、綜上所述，本件應適用90年10月24日修正公布之貪污治罪條
    例第6 條第1 項第4 款規定；關於刑法修正部分則適用94年
    1 月7 日修正，於95年7 月1 日施行之前之前揭刑法規定對
    被告丙○○最為有利。
陸、論罪科刑：
    被告丙○○擔任高雄海調站調查員，職司犯罪行為之查緝，
    且身為偵辦趙崇傑等人走私槍械、香菇、毒品等案件之主要
    承辦人，其以附表一編號1 之91年7 月31日「阿國」檢舉筆
    錄請不知情之乙○○檢察官指揮偵辦，並以乙○○檢察官核
    發公文要求海關僅對特定貨櫃為簡易查驗，由其負責貨櫃放
    行後之監控事務，其明知櫃號CLHU0000000 及FSGU0000000
    號貨櫃為趙崇傑進口之貨櫃，且上開貨櫃於放行時經海關人
    員告知有香菇後，即應對上開貨櫃夾藏香菇予以查緝，竟未
    予查緝致該等香菇遭放行，是被告丙○○就櫃號CLHU000000
    0 及FSGU0000000 號貨櫃夾藏香菇而放行部分，係犯貪污治
    罪條例第6 條第1 項第4 款之對於主管之事務，明知違背法
    令，直接圖其他私人不法利益，因而獲得利益罪，然櫃號CL
    HU0000000 及FSGU0000000 號貨櫃內之香菇未經清點一節，
    業經證人周清正證述詳實，足認卷內並無事證證明被告丙○
    ○圖利趙崇傑之利益超過新台幣5 萬元，應依貪污治罪條例
    第12條第1 項之規定減輕其刑。檢察官上訴意旨認自大陸地
    區走私香菇進口臺灣地區，至少事涉違反海關緝私條例須處
    以貨物價值數倍之罰款責任，趙崇傑既有意夾藏香菇進口獲
    利，豈有甘冒此等風險並大費周章由大陸地區以2 只貨櫃夾
    藏香菇進口，竟僅夾藏總價值未達5 萬元之香菇之理云云。
    惟按事實之認定，應憑證據，如未能發現相當證據，或證據
    不足以證明，自不能以推測或擬制之方法，以為裁判基礎，
    最高法院40年台上字第86號判例意旨參照。本件櫃號CLHU00
    00000 及FSGU0000000 號貨櫃內之香菇並未經進一步清點，
    已如前述，故卷內並無積極事證足資證明被告丙○○圖利趙
    崇傑之利益超過新台幣5 萬元，自不能以推測或擬制之方法
    ，作為此部分判決之基礎。被告丙○○分別就附表一編號1
    至4 所示之檢舉筆錄登載不實並利用職務上製作檢舉筆錄之
    權力自行簽名（附表一編號1 、3 、4） 、捺印（附表一編
    號1 至4） 後，分別持以供不知情之乙○○檢察官偵辦案件
    等情，已如前述，核被告丙○○此部分所為，分別係犯刑法
    第216 條、第213 條之行使公務員登載不實文書罪、刑法第
    134 條、第217 條第1 項之犯偽造署押罪。被告丙○○上開
    4 次偽造署押犯行、4 次行使公務員登載不實文書犯行，均
    基於同一目的，時間緊接，方法相同，均觸犯構成要件相同
    之罪，顯係基於概括犯意反覆為之，均為連續犯，均依修正
    前刑法第56條之規定，各論以一罪，並均加重其刑，公訴意
    旨對此部分漏均論連續犯，尚有未恰，應予指明。又被告丙
    ○○均就附表一編號1 至4 所示之檢舉筆錄同時犯連續公務
    員登載不實罪、連續偽造署押罪，為一行為觸犯數罪名之想
    像競合犯，應依刑法第55條之規定從重論以連續犯公務員登
    載不實罪，此部分依刑法第134 條但書之規定無庸加重其刑
    。被告丙○○連續就附表一編號1 至4 所示檢舉筆錄犯公務
    員登載不實罪之行為後持以行使，連續公務員登載不實之低
    度行為，為連續行使之高度行為所吸收，不另論罪。被告丙
    ○○於櫃號CLHU0000000 及FSGU0000000 號貨櫃放行時經海
    關人員告知該等貨櫃內有夾藏香菇之情，被告丙○○始決意
    圖利趙崇傑等節，前已敘明，應認被告丙○○就櫃號CLHU00
    00000 及FSGU0000000 號貨櫃犯主管事務圖利罪與前揭偽造
    署押罪間係犯意各別、行為互異，應予分論併罰，公訴意旨
    認此部分屬牽連關係，容有誤會，併此敘明。
柒、被告丙○○不另為無罪之諭知部分：
一、公訴意旨另以：
  (一)被告丙○○為高雄海調站調查員，為辦理犯罪調查偵查追訴
    之人員，而為依據法令從事公務之人員。趙崇傑及趙培盛兄
    弟2 人分別為調查局高雄縣調查站調查員趙培良之同胞大哥
    及二哥。緣被告丙○○因偵辦「海國貿易行」進口貨櫃走私
    案而認識趙崇傑，獲悉「趙培良曾於91年1 、2 月間經趙崇
    傑出資並與許育嘉（趙氏兄弟之表哥；另案審理中）前往菲
    律賓國（下稱菲國）居間購買淘汰槍彈以貨櫃夾帶之方式自
    菲律賓走私入境後，再經趙培良與許育嘉等人安排，栽贓構
    陷王忠泰及陳俊仁為自菲國走私槍械入境之主謀，緝獲25把
    槍械著有績效，並由許育嘉成功套領檢舉緝槍獎金（下稱「
    王忠泰案」）」等情；遂與時任高雄地檢署檢察官之被告乙
    ○○（被告乙○○經本院維持原審無罪之判決，詳如後述）
    為獲取辦案績效與領取內政部警政署（下稱警政署）槍彈獎
    勵金（下稱獎金），均明知是時「控制下交付」尚未法制化
    ，且立法方向亦僅適用於毒品危害防制條例之犯罪，竟假藉
    此制度矇混查緝走私案件中具有司法警察身分之海關人員，
    使其聽命於檢察官之指示對特定進口貨櫃為免驗放行，復明
    知91年間洋煙與槍砲、彈藥（下稱槍彈）均業經行政院依法
    公告為管制進出口物品，不得私運進口；且槍彈乃違禁物，
    未經許可不得運輸、持有；2 人共同基於以貨櫃夾藏之方式
    私運而運輸槍彈、洋煙進口之犯意，與基於圖利自己與趙氏
    兄弟詐取財物之概括犯意聯絡，為下列犯案謀議：趙培盛吸
    收黃帝裕（綽號「阿明」；業經最高法院97年度台上字第50
    66號判決駁回上訴確定）、甲○○（業經最高法院96年度台
    上字第720 號判決駁回上訴確定）、柯明昌（業經本院95年
    度上重更(一)字第12號判處罪刑在案，尚未確定）等人負責前
    往菲國購買槍彈、洋煙後裝櫃，並走私貨櫃入境後，提領、
    拆櫃；許迺欣（綽號「敏仔」；業經本院95上重更(二)字第6
    號判決確定）則經由趙崇傑介紹而於91年7 月、8 月間認識
    被告丙○○，由許迺欣負責在菲國購買走私入境之貨櫃「菜
    底」（掩飾走私物品所用之合法貨物）與填裝；朱浚德（綽
    號「小朱」，業經最高法院94台上6723號判決駁回上訴確定
    ）仲介該趙崇傑、趙培盛等在菲國向日本國籍男子「根本晃
    AKILA 」及槍店購買槍彈；再由趙崇傑、趙培盛尋求購取槍
    彈之人，將自菲國購買中古槍彈以貨櫃夾帶之方式自菲國走
    私入境後，再推由被告乙○○、丙○○偽以受理檢舉方式，
    由被告丙○○所屬高雄海調站與警政單位共同查緝，透過警
    政單位套領該獎金之方式作案。期間由被告乙○○、丙○○
    一面依前述控制下交付之流程積極作為誤導高雄關稅局放行
    貨櫃，包庇私運物品進口後，除將部分夾藏之槍彈作為領取
    獎金取得績效予以查緝報繳外，復消極不作為不予查緝、嚴
    防物品散逸、嫌疑人逃逸，掩護其餘夾帶洋煙、香菇、槍彈
    等物品進口，藉以圖利。其等犯罪行為如下述：
  1.謀議既定，被告丙○○明知91年間大陸香菇係行政院公告之
    「管制物品項目及數額」所列項目，且無「傑仔」、「阿齊
    」之人走私槍械，實乃趙崇傑欲走私進口大陸香菇，竟與趙
    崇傑共同基於私運管制物品進口之犯意，且為圖自己與趙崇
    傑之不法利益，明知違背法令，為下列行為：
  (1)由被告丙○○於91年7 月30日聯絡黃帝裕本人，前往高雄海
    調站檢舉「傑仔」之人利用貨櫃夾藏槍械入台。翌日（91年
    7 月31日）被告丙○○自行化名「阿國」者檢舉「阿齊」涉
    嫌走私槍械，於16時許虛偽製作檢舉筆錄，持之報請被告乙
    ○○檢察官指揮偵辦（行使公務員登載不實文書部分已認定
    有罪如前），被告乙○○於91年8 月7 日據該檢舉筆錄送分
    91年度他字第3788號案件後，先由被告乙○○於91年9 月2
    日發函高雄關稅局以「前開（EMCU0000000） 貨櫃擬於91年
    9 月4 日由立榮船運公司抵高雄港第四貨櫃中心，據情資顯
    示，前開貨櫃僅係試探性質，請配合免驗或簡易放行，以利
    日後偵查作為」為由要求配合放行趙崇傑所營「海國貿易行
    」自大陸廈門轉運香港至高雄之櫃號EMCU0000000 之貨櫃1
    櫃得手。
  (2)被告丙○○明知趙崇傑為有罪之人，在無新檢舉情資、書面
    、公文等資料之情形下，續以91年度他字第3788號案號於91
    年11 月4日以「前開（WHLU0000000） 貨櫃擬於91年11月5
    日由萬海船運公司（165NO61） 抵高雄港貨櫃中心，據情資
    顯示，前開貨櫃僅係試探性質，請配合免驗或簡易驗放，以
    利日後偵查作為」為由，發函高雄關稅局請其放行如附表六
    編號3 所示之貨主仍為海國貿易行之櫃號WHLU0000000 號貨
    櫃（有無夾藏物品不明），而包庇趙崇傑使其不受追訴。
  (3)因認被告丙○○此部分涉犯與有身分之人共犯刑法第125 條
    第1 項第3 款之濫權不追訴罪嫌、貪污治罪條例第6 條第1
    項第4 款（起訴書誤繕第6 條第4 款）之犯主管事務圖利罪
    、懲治走私條例第10條第1 項之公務員包庇走私罪嫌云云。
  2.被告乙○○、丙○○、趙培盛、許迺欣、黃帝裕基於私運而
    運輸槍枝犯意：
  (1)由被告丙○○要求趙崇傑自前述走私貨櫃所賺取金錢，提出
    部分由趙崇傑交付許迺欣作為自菲國購買槍械走私入臺之資
    金，供2 人日後辦案績效所用，趙崇傑遂匯款予許迺欣後，
    拒絕赴菲參與購槍事宜，改由趙培盛接手請許迺欣赴菲購買
    100 枝槍運送私運之事（先購買50枝再追加50枝）。
  (2)許迺欣取得趙崇傑交付款項後，於91年11月11日先行赴菲，
    趙培盛、柯明昌（第1 次出國赴菲）於91年11月28日亦一起
    搭乘CI637 班機赴菲，因許迺欣向趙培盛稱其菲律賓友人「
    喬易揚」（楊先生）所購買之100 枝槍枝中，70枝遭菲國警
    方查獲，僅取得槍枝30枝，再以22萬元披索委託「陳先生」
    購得數量約計8 公噸之鹿角草作為該次櫃號CLHU0000000 （
    報單號碼為BE91Z0000000）之20呎貨櫃夾藏走私30支槍枝報
    關之「菜底」，安排妥當後；趙培盛、柯明昌旋於91年12月
    6 日一起搭乘CI636 班機返台，許迺欣亦於翌日（91年12月
    7 日）搭乘CI636 班機回台。
  (3)被告丙○○、乙○○在取得上述訊息後，即在不備任何檢舉
    情資與書面、公文等資料之情形下，乙○○先於91年12月5
    日以91年度他字第3788號案件以「前開（CLHU0000000） 貨
    櫃擬於91年12月8 日前後，抵達高雄港貨櫃中心，請配合放
    行，以利日後偵查作為」為由發函，公文交給被告丙○○轉
    交海關謝天富將CLHU0000000 之20呎貨櫃改以「簡易查驗」
    方式放行入關；趙培盛返台後帶同黃帝裕尋得高雄市○鎮區
    ○○路30號一樓之廠房後，即由黃帝裕出面偽以陳清河名義
    於91年12月09日與該廠房所有人銘松公司負責人鄭茂松簽約
    承租廠房；被告乙○○續於91年12月11日以前開案件以「…
    …2 只貨櫃（「GSTU0000000 、EISU0000000 」）擬於91年
    12月12日前後，抵達高雄港貨櫃中心，請配合放行以利日後
    偵查作為」為由發函高雄關稅局將翌日抵達之附表六編號6
    所示之2 只貨櫃（櫃號為GSTU0000000 、EISU0000000 號，
    申報貨物名稱為「木筷」）放行入關；上開CLHU0000000 之
    20呎貨櫃、GSTU0000000 、EISU0000000 貨櫃旋均於12月12
    日、12月13日接續抵台。
  (4)而被告乙○○、丙○○即於91年12月13日由被告丙○○聯絡
    高雄海調站同事陳永盛、曾敬祥先於貨櫃場外圍等候，營造
    辦案假象，卻未告知上開3 只貨櫃號碼給隨行高雄海調站同
    事；另一方面趙培盛、黃帝裕、甲○○、柯明昌則在C116號
    碼頭外等候貨櫃出關；被告丙○○並向陳永盛、曾敬祥表示
    貨櫃已經出關，請其速往漁港路加油站會合；另一方面則待
    貨櫃司機楊銘吉領其中CLHU0000000 櫃至大門口時，由趙培
    盛登車押運貨櫃，被告丙○○另開車搭載乙○○尾隨貨櫃車
    ，同私運運送槍枝至上開趙培盛、黃帝裕承租之新強路30號
    一樓之倉庫卸貨；押運期間被告丙○○即向陳永盛、曾敬祥
    表示不用續跟，將之擺脫；因CLHU0000000 貨櫃運抵倉庫途
    中槍枝碰撞麻織飼料袋破損導致鹿角草外溢，是以，運抵倉
    庫後趙培盛、黃帝裕、甲○○、柯明昌等迅即將4 至5 袋裝
    載有槍枝之袋子放入方抵達現場之被告丙○○所駕駛之休旅
    車，由被告丙○○、乙○○載離。另外發文指揮放行1 次進
    入的2 只編號GSTU0000000 、EISU0000000 貨櫃（有無夾藏
    物品不明）由趙培盛領櫃。使被告丙○○與趙氏兄弟等直接
    獲得CLHU0000000 貨櫃夾藏槍枝30枝之利益，且明知趙培盛
    、黃帝裕、許迺欣為有罪之人而不使其受追訴。
  (5)惟被告丙○○與趙培盛告訴許迺欣僅拿到槍枝29枝，又未見
    菲律賓新聞媒體報導有關查獲「喬易揚」非法持有槍械之新
    聞，遂懷疑許迺欣侵吞槍械，心生嫌隙，而計畫以許迺欣
    為日後貨櫃走私槍械提貨人，報由檢調單位查獲，詐領檢舉
    、緝槍獎金，被告丙○○、乙○○則對趙氏兄弟等更多次
    放行洋菸、槍械之貨櫃，藉以獲取利益。上開租處僅承租一
    個月，鄭茂松即退還趙培盛向銘松工業股份有限公司承租廠
    房之押金新台幣（下同）3 萬元。
  (6)因認被告丙○○此部分涉犯與有身分之人犯刑法第125 條第
    1 項第3 款之濫權不追訴罪嫌、貪污治罪條例第6 條第1 項
    第4 款（起訴書誤繕第6 條第4 款）之犯主管事務圖利罪、
    槍砲彈藥刀械管制條例第16條之犯公務員包庇同條例第7 條
    之罪嫌（起訴書誤繕為第7 條第1 項、同條例第16條包庇罪
    嫌）、懲治走私條例第2 條第1 項之私運管制物品進口罪嫌
    、同條例第10條第1 項之公務員包庇走私罪嫌云云。
  3.被告乙○○、丙○○、趙培盛、許迺欣承前犯意，並基於私
    運運輸洋煙犯意：
  (1)許迺欣於91年12月12日先行赴菲（此行後直至一年後, 亦即
    92 年12 月11日方被押解回國），趙培盛、黃帝裕（趙培盛
    第2 次邀黃帝裕出國）、柯明昌（第2 次出國）、甲○○（
    第1 次出國）於91年12月14日一同搭乘CI637 班機赴菲，趙
    培盛等透過朱浚德仲介與日本國籍男子「根本晃」認識後，
    趙培盛於91年底，在菲律賓泛太平洋飯店交付「15萬元披索
    」給柯明昌，柯明昌再與許迺欣到其友人『阿峰』住處，朱
    浚德帶根本晃來與之相會，柯明昌就依趙培盛指示將「15萬
    元披索」交給根本晃，由根本晃在菲交付槍枝5 支；許迺欣
    復依趙培盛指示覓得菲律賓VANGELYN報關行接洽自馬尼拉市
    將貨物裝櫃出口運輸至高雄港之報關事項，並介紹不知情之
    該報關行職員「Simon Reandino」（下稱「Simon 」）與趙
    培盛認識。趙培盛、黃帝裕、許迺欣等當時以白臘封存短槍
    於中空原木桌（提貨單載「Dried Coffee Wood 」）後，與
    洋煙700 箱裝入WHFU0000000 貨櫃（報單號碼為BE91Z000
    0000號）報關入境；趙培盛、甲○○、柯明昌、黃帝裕等人
    則於91年12月21日返臺。
  (2)被告丙○○於91年12月24日搭載趙培盛與甲○○前往本署，
    由被告乙○○對之製作秘密證人筆錄，繼之，再由柯明昌、
    黃帝裕於91年12月25日出面向蔡李碧雲承租左營區○○路34
    1 號倉庫（租期92年1 月1 日至92年12月31日；收租至92年
    6 月止；地點位於黃福祿與黃帝裕父子住處對面），租金則
    由趙培盛支付。緊接由被告乙○○於92年1 月3 日以雄檢楠
    果字第5197號公文以「前開（WHFU0000000） 貨櫃預定於92
    年1 月4 日前後，抵達高雄港貨櫃中心，請配合放行，以利
    日後偵查作為」為由，發函高雄關稅局將翌日抵達之貨櫃放
    行。該貨櫃旋於92年1 月8 日到港，被告丙○○駕車搭載被
    告乙○○，一方面不告知高雄海調站同仁曾敬祥與陳永盛貨
    櫃號碼，而偽請曾敬祥與陳永盛在碼頭外圍監控；另一方面
    則由趙培盛、甲○○、柯明昌、黃帝裕前往旗津取櫃，由柯
    明昌、趙培盛進入領櫃後，甲○○、黃帝裕在外守候，由柯
    明昌登上楊銘吉之貨櫃車押櫃，甲○○、黃帝裕共乘1 輛車
    、趙培盛駕駛1 輛車、被告丙○○駕駛銀灰色休旅車搭載被
    告乙○○，一同前往上開左營區○○路341 號（車單誤載為
    「左營區○○路130-1 號」）倉庫拆櫃；繼之，由被告丙○
    ○於領櫃押運期間聯絡曾敬祥、陳永盛貨櫃已經到定點不用
    再跟，包庇WHFU0000000 貨櫃夾藏之物品順利入境，並不使
    趙培盛等人受追訴。
  (3)貨櫃運至倉庫現場，洋煙即由現場等候之菸商載走，使被告
    丙○○與趙培盛等獲得私運運送洋煙之不法利益（約計150
    萬元）；當晚6 時許，被告丙○○返回現場，趙培盛、被告
    丙○○、柯明昌、黃帝裕及甲○○，用榔頭、螺絲起子等工
    具將藏在2 張原木桌內以白蠟固定之5 支短槍取出，並將槍
    丟入現場燒開水之鍋子內將蠟溶化，處理完畢後，槍由丙○
    ○裝入紙箱帶離。
  (4)因認被告丙○○此部分涉犯與有身分之人共犯刑法第125 條
    第1 項第3 款之濫權不追訴罪嫌、貪污治罪條例第6 條第1
    項第4 款（起訴書誤繕第6 條第4 款，香菸700 箱、槍5 枝
    部分）之犯主管事務圖利罪、槍砲彈藥刀械管制條例第16條
    之犯公務員包庇同條例第7 條之罪嫌（起訴書誤繕為第7 條
    第1 項、同條例第16條包庇罪嫌）、懲治走私條例第2 條第
    1 項之私運管制物品進口罪嫌、同條例第10條第1 項之公務
    員包庇走私罪嫌、修正前菸酒管理法第46條罪嫌云云。
  4.被告乙○○、丙○○與趙氏集團，因多次放行自菲律賓夾藏
    槍枝、洋菸及大陸農產品香菇等貨櫃，而獲有上開利益後。
    被告乙○○與被告丙○○及趙培盛、甲○○基於未經許可，
    運輸管制物品之槍枝及包庇、私運私菸、利用職務上機會詐
    取財物、圖利自己及他人、濫權不追訴罪之犯意聯絡：
  (1)即依約定，推由趙培盛於92年1 月11日帶同柯明昌、甲○○
    一同搭機（CI637） 赴菲國，黃帝裕於同年1 月14日搭機前
    往會合，其等自14日起在菲透過許迺欣購買「菜底」椰子籬
    笆6000葉與芒果乾8 箱，透過朱浚德、日本國籍男子「根本
    晃」與其他方式在菲律賓購買中古槍彈，收購完成後；於92
    年1 月16日（起訴書誤繕為91年1 月16日）晚間，由趙培盛
    指示甲○○、柯明昌、黃帝裕、許迺欣、「TONY」在菲馬尼
    拉市機場旁某空屋內，彼等將槍彈（數目不詳）陸續夾藏在
    芒果乾共8 箱中，黃帝裕清點槍彈數量後以黃色膠帶封箱，
    續由菲律賓工人開車將上開8 箱芒果乾載至菲律賓馬尼拉市
    皇賓地區之某貨櫃站，由菲律賓VANGELYN報關行委請不知情
    之韓國KMTCLINE公司菲律賓總代理NYK-FILJAPAN CORPORATI
    ON公司（起訴書誤繕為NYK-FILSHIPPING） 提供之櫃號KMTU
    0000000 號貨櫃（20呎）1 只予以裝櫃。並於翌日（92年1
    月17日，起訴書誤繕為91年1 月17日）凌晨，趙培盛指揮甲
    ○○、柯明昌、黃帝裕、許迺欣友人「TONY」將芒果乾8 箱
    搬入該貨櫃裏層，次由許迺欣指示不知情菲律賓籍工人將椰
    子籬笆搬入貨櫃作為掩飾，再將貨櫃交與「SIMON 」封櫃，
    趙培盛並未經許迺欣同意，以許迺欣為收貨人並委由「SIMO
    N 」辦理報關手續後，委由KMTCLINE公司運送。
  (2)趙培盛、柯明昌、甲○○、黃帝裕、許迺欣等人復於翌日（
    18日）凌晨3 時許，連續於上開菲國所租倉庫處，將手槍約
    計7 把藏於挖空之原木桌，並與洋煙700 箱一起以櫃號WFHU
    0000000 貨櫃（40呎）運送。趙培盛、柯明昌於裝櫃後即於
    同日（92年1 月18日）返台，趙培盛並囑咐甲○○、黃帝裕
    向「SIMON 」拿取貨櫃提單，上開韓國KMTCLINE公司並開立
    收貨人為「Sheu, Nae-Shin（起訴書誤繕為Sheu,Nan-Shin
    ）」之託運單與提單給報關行，甲○○、黃帝裕於取得提單
    後於22日一同搭（CI638） 班機返台。
  (3)趙培盛等人在菲期間，被告丙○○即另一方面於92年1 月17
    日在臺持高雄海調站之「偵查報告」予被告乙○○，由被告
    乙○○於92年1 月17日簽分92年度他字第638 號「吳先生」
    貨櫃走私槍械案，並於同日（92年1 月17日）發函高雄關稅
    局要求「嚴密控管以利本署查緝」櫃號KMTU0000000 號之貨
    櫃。且被告丙○○另委託航警局高雄分局余政峰於92年1 月
    22日在小港機場內向甲○○、黃帝裕2 人拿取1 包資料並轉
    交被告丙○○，被告丙○○旋自行化名為「阿國」製作92年
    1 月23日23時00分之檢舉筆錄，並偽捺「阿國」指印檢舉吳
    先生（指許迺欣）夾藏大量槍械自高雄港闖關；明知實自行
    私運運輸槍彈，為圖績效與詐領獎勵金，而為不實之事項，
    登載於職務上所掌之公文書，足以生損害於司法調查之正確
    性。另因查緝槍械獎金係由警方核發，被告丙○○遂安排趙
    、于2 人再於同日（92年1 月23日）製作航警局高雄分局檢
    舉筆錄，由甲○○另化名「小寶」檢舉上情。
  (4)翌日（92年1 月24日）由被告乙○○召開勤前會議，櫃號KM
    TU0000000 號之貨櫃於92年1 月25日凌晨運輸駛抵高雄港並
    停泊於第78號碼頭，未經許可，私運而運輸管制進口物品槍
    彈進口，於92年1 月25日下午3 時30分許，在高雄港第78號
    碼頭之貨櫃集散站，由檢調會同財政部高雄關稅局稽查人員
    開櫃查驗，當場發現除申報裝載之椰子籬笆外，在貨櫃之最
    裏層藏有芒果乾8 箱，現場開啟其中2 箱後發現夾藏槍彈，
    旋未繼續開封，而於下午4 點13分將上開芒果乾8 箱搬運上
    高雄海調站某箱型車轉運送至高雄海調站，而於約計30分鐘
    後（螢幕顯示4 時44分6 秒），在高雄海調站會議室會同財
    政部高雄關稅局稽查人員清點扣案物，清點為附表二、三、
    四所示之槍彈（其中附表三部分係檢調人員同時扣得來源不
    明之槍枝）。而該貨櫃之收貨人乃載為許迺欣。
  (5)被告丙○○、乙○○承前方式，旋一面以上開「嚴密控管」
    櫃號KMTU0000000 號（20呎）之貨櫃，一面由乙○○於92年
    1 月27日（是日公文尚未送達，乃日後補送）要求高雄關稅
    局「請惠予配合檢方指揮放行，以利案件偵辦」為由放行前
    開夾藏槍、煙之櫃號WFHU0000000 貨櫃（40呎），92年2 月
    5 日私運而運輸槍、煙入港，於92年2 月7 日在C120號碼頭
    ，經趙培盛與甲○○領櫃後，甲○○上貨櫃押櫃，並經江華
    貨運公司邱添丁駕駛AW951 號貨櫃車運送至高雄縣美濃鎮福
    興3 之2 號廢棄大型倉庫，而私運運送槍枝、洋煙進口。使
    其與趙培盛等獲得槍、煙之利益；就WFHU0000000 貨櫃予以
    包庇，並明知有罪之人無故不使其受追訴。
  (6)事後由航警局高雄分局余正峰以檢舉人甲○○申請KMTU0000
    000 號貨櫃檢舉獎金，惟嗣後因尚未判決確定並未核發獎金
    ，而為未遂。
  (7)嗣因被告乙○○、丙○○於上開查獲許迺欣以芒果乾箱夾藏
    槍彈後，被告乙○○於92年6 月9 日以92年度偵字第8545號
    案將許迺欣提起公訴後；許迺欣自菲國電詢高雄租屋處房東
    得知渠因違反槍砲彈藥刀械管制條例案件，為被告乙○○檢
    察官提起公訴；趙培盛為安撫許迺欣，透過朱浚德購得菲律
    賓調查局出具之2 張邀請函，並由趙培盛先行傳真邀請函給
    被告丙○○過目後，朱浚德將該2 張邀請函寄至高雄地檢署
    予被告乙○○，被告丙○○則以「賴勇明涉嫌走私槍械案」
    與被告乙○○據該函陳報並以公假自費方式出國訪問菲律賓
    調查局，經法務部以被告乙○○前因違法失職情形仍在不符
    「檢察官公假在職研究訓練實施要點」公假自費出國考察參
    訪事由而未予准許，被告乙○○未待法務部函覆即另改以休
    假方式赴菲，而前往菲國與許迺欣見面並安撫許迺欣；此行
    趙培盛於92年7 月8 日先行搭機赴菲，而被告丙○○、乙○
    ○於92年7 月14日發文放行起訴書附表二編號5 之貨櫃後，
    旋於翌日（92年7 月15日）赴菲與趙培盛、朱浚德會合，並
    與趙培盛分宿由朱浚德代訂之泛太平洋飯店3 間房間。被告
    丙○○、乙○○於當日（15日）抵菲第一天即透過朱浚德聯
    絡許迺欣下午2 時前去被告丙○○、乙○○下榻飯店面談，
    許迺欣為蒐集其替被告丙○○、乙○○等人走私槍彈、洋菸
    及詐領檢舉、緝槍獎金，仍為趙培盛出賣，即暗中將與被告
    丙○○對話錄音，而同日被告乙○○並向許迺欣表示「貨櫃
    槍械與你無關，我知道不是你寄藏的」請許迺欣留於菲律賓
    不要回台，待案件澄清後再返台。翌日（16日）朱浚德繼續
    搭載被告乙○○、丙○○與趙培盛前往菲律賓國家調查局未
    果，18日被告乙○○、丙○○與許迺欣再次見面，同日下午
    與趙培盛未付該飯店住宿費用（美金1250元），被告乙○○
    、趙培盛與被告丙○○等3 人即一同搭乘CI638 班機回臺，
    回台後，起訴書附表二編號5 之貨櫃於92年7 月21日抵台；
    被告丙○○於8 月初即將美金3000元（即台幣10萬元）透過
    陳益樂以黃帝裕名義匯款朱浚德後轉交給許迺欣當作生活費
    ；飯店費用則經朱浚德追討後由被告丙○○透過黃帝裕交付
    款項給朱浚德。
  (8)因認被告丙○○此部分涉犯貪污治罪條例第5 條第2 項、第
    1 項第2 款之利用職務機會詐取財物未遂罪嫌、貪污治罪條
    例第6 條第1 項第4 款、槍砲彈藥刀械管制條例第7 條第1
    項之非法運輸衝鋒槍罪嫌、槍砲彈藥刀械管制條例第12條第
    1 項之非法運輸子彈罪嫌、槍砲彈藥刀械管制條例第16條之
    犯公務員包庇同條例第7 條、第12條罪名之罪嫌、懲治走私
    條例第2 條第1 項之犯走私罪嫌、懲治走私條例第10條第1
    項之公務員包庇罪嫌、修正前菸酒管理法第46條之輸入私菸
    罪嫌、與有身分之人共犯刑法第125 條第1 項第3 款之濫權
    不追訴罪嫌云云。
  (二)起訴書犯罪事實（貳）（起訴書第10頁起）
  1.被告乙○○、丙○○承前發函海關包庇放行特定貨櫃之犯意
    ；被告丙○○與趙培盛、甲○○、黃帝裕另基於私運運輸大
    麻之犯意：
  (1)於92年2 月19日，先由趙培盛帶甲○○（第3 次赴菲）搭乘
    CI637 班機赴菲國，黃帝裕則於同年月23日赴菲國會合，柯
    明昌此行即未再參與，趙培盛此行在朱浚德之仲介下，向根
    本晃購得大麻約計2 公斤（由甲○○出面收下）與TOTO掌心
    雷手槍2 把、92型手槍1 枝、其他型式槍枝3 枝，共計約5
    把槍枝；並由許迺欣購買原木椅、原木桌、原木頭段為該次
    走私報關之「菜底」，趙培盛等人將槍枝、大麻藏入原木桌
    及原木頭段等菜底中空部分內後，裝櫃並拖運至蘇比克灣保
    稅倉庫，再連同未稅洋菸750 箱，一併裝入1 只40呎貨櫃內
    （櫃號WFHU0000000 ；進口報單號碼：BE92X0000000號），
    趙培盛旋於92年2 月27日先單獨搭機回臺，甲○○、黃帝裕
    2 人則於92年3 月6 日搭乘CI638 班機回台。
  (2)次推由被告丙○○基於偽造文書之犯意，明知違背法令，於
    92年3 月11日以匿名「小重」名義自行偽製嫌疑人「小洪」
    （年籍詳高雄海調站「小洪販毒」案原卷）之檢舉筆錄，並
    偽簽「小重」署押後，登載於職務上所掌之公文書；被告乙
    ○○則於91年3 月14日在高雄地檢署B1地下室，製作趙培盛
    、甲○○2 人秘密證人筆錄後，於當日以高雄海調站函文直
    接送分92他1493號「小洪案」致開始刑事訴訟程序，足以生
    損害於司法調查之正確性。
  (3)被告乙○○並於92年3 月20日續函高雄關稅局要求「請惠予
    配合檢方指揮放行」，且旋隱匿該公文。
  (4)櫃號WFHU0000000 貨櫃於92年3 月31日運抵高雄港旗津120
    碼頭，被告丙○○即於同日先行帶甲○○前往美濃倉庫位置
    觀看熟悉地形；被告丙○○、被告乙○○及趙培盛、黃帝裕
    、甲○○於92年4 月1 日（趙培盛生日當天），由被告丙○
    ○駕駛銀色休旅車搭載被告乙○○與甲○○進入海關碼頭委
    請報關並順利提領貨櫃，並由甲○○登上貨櫃車押車、帶路
    ，被告丙○○與乙○○等一行人一起至高雄縣美濃鎮福興3
    之2 號廢棄大型倉庫；現場工人將椰子板搬出貨櫃後另由洋
    煙業者取走約700 至750 箱之洋煙，使渠等因而獲得走私洋
    煙之約計150 萬元不法利益；繼之，甲○○、黃帝裕將原木
    桌（一大、一小）搬下貨櫃，並搬上趙培盛的吉普車，由趙
    培盛、甲○○、黃帝裕載往前述文府路341 號倉庫，此期間
    被告丙○○與被告乙○○即先行離開。
  (5)甲○○等在文府路341 號倉庫將大麻、槍枝（92手槍配有滅
    音器1 支、TOTO掌心雷手槍2 支、其他型式槍枝3 支）取出
    ，而於嗣後被告丙○○開車1 人返抵文府路341 號，由被告
    丙○○以此方式，假藉職務上之方法將現場槍枝與正確重量
    不詳而約計2 公斤之大麻分裝後帶走。
  (6)被告丙○○與被告乙○○包庇櫃號WFHU0000000 貨櫃走私，
    明知趙培盛、甲○○、黃帝裕為有罪之人，而無故不使其受
    追訴。
  (7)因認被告丙○○此部分涉犯與有身分之人共犯刑法第125 條
    第1 項第3 款之濫權不追訴罪嫌、貪污治罪條例第6 條第1
    項第4 款（香菸、槍枝、大麻部分）之犯主管事務圖利罪、
    槍砲彈藥刀械管制條例第16條之犯公務員包庇同條例第7 條
    之罪嫌（起訴書誤繕為第7 條第1 項、同條例第16條包庇罪
    嫌）、毒品危害防制條例第15條第2 項之（起訴書誤繕第4
    條第2 項、第15條）犯公務員庇護他人運輸第二級毒品罪、
    懲治走私條例第第2 條第1 項之私運管制物品進口罪嫌、同
    條例第10條第1 項之公務員包庇走私罪嫌、修正前菸酒管理
    法第46條罪嫌云云。
  2.被告乙○○、丙○○與趙崇傑、趙培盛、許迺欣等人基於共
    同運輸槍彈、詐領獎勵金、包庇走私等犯意聯絡：
  (1)推由趙崇傑於92年春節期間，協同許育嘉至許福泰高雄縣大
    寮鄉住處，以3 個月為期而將付利息100 萬元，以在場許育
    嘉曾經成功領取破案獎金利誘許福泰同意出借300 萬元之款
    項用以走私香菸、並夾藏槍枝供相關調查單位等作「績效」
    ，於92年3 月20日，經蔡明揚與友人蔡利國拿300 萬現金至
    許福泰住處交給許福泰後，經許福泰在場先行交付趙崇傑20
    0 萬元後，於翌日（21日）隨同趙崇傑赴菲。在菲期間，趙
    崇傑又請許福泰由地下通匯管道於92年3 月24日電匯99萬元
    至趙崇傑帳戶在馬尼拉提領，在菲期間趙崇傑在許福泰在場
    之情形下則透過朱浚德介紹而向「根本晃」購得20支槍後寄
    放在「根本晃」處，期間趙崇傑以電話聯絡被告丙○○詢問
    近期夾帶槍械入臺是否方便，經被告丙○○回以「回來再講
    」後，旋於92年3 月28日與許福泰一同回臺，返臺後許福泰
    「僅知悉要夾藏20支短槍供調查單位作績效」惟遍找趙崇傑
    索回借款未獲，趙崇傑因前往高雄海調站附近便利商店與被
    告丙○○會面後，經被告丙○○表示「要有槍械夾藏才有績
    效，但因『許迺欣』案已遭上級注意，待平靜後再聯絡」，
    因此趙崇傑遂而於92年4 月1 日遠避大陸，並委請趙培盛赴
    菲國繼續處理運送槍彈與誣陷許福泰事宜。
  (2)因此改推由黃帝裕於92年4 月6 日先行赴菲，趙培盛續於92
    年4 月8 日偕同甲○○赴菲，旋由趙培盛經朱浚德仲介下，
    透過「根本晃」在菲律賓蒐購槍彈，除上開趙崇傑所購短槍
    20枝外，並「未經許福泰同意與知悉」由趙培盛再續向「根
    本晃」購得制式槍、彈（其中有掌心雷轉輪手槍之仿造槍4
    枝、M11 型制式衝鋒槍2 枝等），趙培盛亦將周旭競（BABO
    Y ，起訴書誤繕為BADBOY）所交付之25把長短槍一併走私入
    台，並推由在菲之許迺欣購買中空原木椅、椰子板充為貨櫃
    報關進口之「菜底」後，由趙培盛、甲○○、許迺欣、TONY
    、根本晃等人將上開槍彈夾藏在木頭製品之空隙內（中空乾
    咖啡原木段），押運後裝入WFHU0000000 貨櫃。當晚甲○○
    因遊於蘇比克灣而手脫臼。黃帝裕於92年4 月20日先行返台
    。趙培盛、甲○○在菲安排藏有上開槍彈貨櫃入台事宜後，
    即於92年4 月29日一同搭機回台。
  (3)趙培盛、被告丙○○明知許福泰僅知悉購得20把槍，且乃為
    私運運輸槍彈供警調單位領取獎金之用：另推由被告丙○○
    出面使黃福祿（即黃帝裕之父；趙崇傑表舅）參與協助誘使
    許福泰領取該批走私槍彈，約定事後協助黃福祿領取破案獎
    金及走私2 櫃洋煙為報酬，經黃福祿應允後；旋由趙培盛於
    返台翌日（4 月30日）與黃帝裕、甲○○前往與被告丙○○
    會商，由黃帝裕以本名製作檢舉「許福泰」之高雄海調站檢
    舉筆錄後；由被告丙○○基於偽造文書之犯意，由被告丙○
    ○自行簽寫「劉德華」製作所謂「阿泰」之人涉嫌以漁船走
    私槍械入臺之檢舉筆錄，登載於職務上所掌之公文書，足以
    生損害於司法調查之正確性。92年4 月30日14時30分許，趙
    培盛約許福泰（有蔡明揚陪同）在高雄紅毛港南星計劃大門
    口見面，佯裝將於近期內還許福泰所出資之300 萬元（200
    萬現金與99萬匯款），實則由黃帝裕之父黃福祿當場熟記許
    福泰之面孔（現場尚有陳益樂），趙培盛並當場引見黃福祿
    與許福泰認識後，另外帶同黃福祿至紅毛港碼頭某處告訴黃
    福祿如果槍彈進來要引導許福泰至該處。事後由趙培盛、被
    告丙○○2 人於92年5 月9 日偕同黃福祿、陳益樂前往高雄
    地檢署B1地下室贓物庫旁之辦公室（非B1地下室法警室），
    由黃福祿、陳益樂本人向被告乙○○製作秘密證人筆錄檢舉
    「阿泰」之人犯罪。
  (4)上開貨櫃乃於92年5 月2 日委由陽明海運公司運送，同日（
    92年5 月2 日）被告乙○○即一面以92他1493字第25168 號
    公文要求海關「配合檢方指揮放行」WFHU0000000 （進口報
    單號碼為BE92X0000000號）貨櫃，另一面隱匿上開職務上掌
    管之上開函文（文書）使未見於卷宗之中。
  (5)嗣WFHU0000000 貨櫃於92年5 月12日抵台私運而運輸槍彈，
    經海關於依據上開公文於92年5 月13日上午10時25分許查驗
    放行後，趙培盛領得上開貨櫃後，即經江華貨運公司邱添丁
    運送至趙培盛所承租之上開文府路341 號倉庫，由趙培盛先
    取走周旭競所寄交之槍彈，其餘之槍彈分裝於3 只保麗龍箱
    內，邱添丁並於92年5 月14日前往拖運空櫃離開，包庇私運
    而運輸槍彈。
  (6)繼之，被告乙○○與被告丙○○擬定破獲許福泰以漁船走私
    槍械入臺計劃，詳列槍彈交貨地點、執行地點、現場圖、人
    員車輛配署等。趙培盛旋於92年5 月14日上午約9 時許在「
    熱海別館」搭載黃福祿前往高雄海調站旁的7-11便利商店，
    繼之，趙培盛約許福泰於同日下午2 時30分在南星計劃區大
    門口等候；另一方面，由被告丙○○進入便利商店繼續接手
    安排黃錦龍（海岸巡防署士官長）駕駛金黃色TOYOTA /ALTI
    S 自小客車於12時在高雄海調站外面搭載黃福祿之事宜（黃
    錦龍、黃福祿事後於同日13時出發）；另一方面被告丙○○
    則以SPACE-GEAR休旅車搭載被告乙○○，2 人單獨前往紅毛
    港漁港碼頭某牆角定點（亦即海昌活動中心旁牆角），明知
    趙培盛所交付之3 只保麗龍箱內所置乃槍彈，乃取得3 箱裝
    有槍彈之保麗龍，並將之裝運上被告丙○○所駕駛之休旅車
    後，隨即開車前往南星計畫園區門口與黃錦龍、黃福祿會合
    ，2 台車在繞行於南星計畫園區後，行至一處樹林確認無旁
    人後，由被告丙○○指揮黃錦龍將兩車駛近，而由被告乙○
    ○、丙○○將所駕駛車內3 只藏放槍械之保麗龍箱搬上黃錦
    龍所駕駛黃福祿所乘坐之TOYOTA自用小客車後車箱，被告丙
    ○○並指示黃錦龍尾隨休旅車，將該3 箱保麗龍再次載返上
    開紅毛港碼頭某牆角定點（海昌活動中心附近空地），高雄
    海調站人員並陸續抵達，被告丙○○、乙○○將現場佈置成
    線民黃福祿載運槍彈到場狀，隱藏自行自趙培盛處接運槍彈
    之事實；嗣後被告乙○○、丙○○及黃福祿與不知情之黃錦
    龍、高雄海調站相關查緝人員便停留在碼頭定點，直至同日
    14 時30 分出現1 名騎乘機車之不詳姓名男子，被告丙○○
    即指揮黃錦龍與該男子將3 只保麗龍自小客車卸下放置於一
    旁有廢輪胎現場牆腳，並以塑膠布蓋住，緊接被告丙○○因
    自趙培盛處知悉許福泰於14時40分已抵達南星大門口，即以
    電話聯絡黃福祿出面引導，黃錦龍、黃福祿2 人即依被告丙
    ○○電示前往南星計畫大門口椰子攤位（許福泰購買椰子水
    供黃錦龍、黃福祿2 人飲用後），由黃福祿引導許福泰（蔡
    正瓊駕駛ZE-652計程車搭載許福泰）到上開定點，並由黃錦
    龍、黃福祿、許福泰與該名騎乘機車出現之不詳姓名之男子
    將3 箱保麗龍搬運上計程車後車廂，由許福泰取走該藏有槍
    械之3 箱保麗龍，許福泰甫出高雄紅毛港返回大寮途中，即
    在中林路及中利路口，為埋伏之高雄海調站等單位人員夾車
    緝獲，當場於上開保麗龍箱內扣得如附表五所示之長短槍械
    共有49支（上開M11 制式衝鋒槍2 支、點22掌心雷轉輪手槍
    之仿造槍4 支，各類型制式9mm 手槍43支）與各類型子彈71
    5 發。
  (7)許福泰於查獲當晚在高雄市警察局拘留室自殺未遂，被告乙
    ○○遂於92年5 月15日提訊許福泰，經許福泰當庭表示槍彈
    是要給「高雄海調站、檢察官」並指出係由趙崇傑、趙培盛
    加以陷害且關係人乃趙培良後，被告丙○○得悉卻假意未傳
    趙培盛，僅通知趙崇傑92年5 月27日到案製作筆錄，嗣以趙
    崇傑否認涉案，由被告乙○○指示將趙崇傑加以飭回包庇不
    予追查。繼之，被告乙○○、丙○○於92年5 月14日查獲上
    開許福泰案並於92年5 月15日提訊許福泰後，仍續於92年5
    月19日、92年6 月5 日、92年7 月14日分別發文放行如起訴
    書附表七所示編號3 至5 之貨櫃（有無夾藏物品不明）。不
    使趙崇傑、趙培盛等人受追訴；被告乙○○更隱匿職務上掌
    管之上開函文。
  (8)本件92年8 月14日由保安警察第三總隊依據保三貳警刑0920
    05013 號函報請核發「劉德華」檢舉獎金；被告乙○○於92
    年8 月19日將許福泰提起公訴。惟經內政部警政署以嫌疑人
    指稱尚有趙崇傑等尚未到案而於92年9 月17日函覆俟起訴後
    再議，而詐取財物未遂。
  (9)因認被告丙○○此部分涉犯貪污治罪條例第5 條第2 項、第
    1 項第2 款之利用職務機會詐取財物未遂罪嫌、槍砲彈藥刀
    械管制條例第7 條第1 項之非法運輸衝鋒槍罪嫌、槍砲彈藥
    刀械管制條例第12條第1 項之非法運輸子彈罪嫌、槍砲彈藥
    刀械管制條例第16條之犯公務員包庇同條例第7 條、第12條
    罪名之罪嫌、懲治走私條例第2 條第1 項之犯走私罪嫌（槍
    彈部分）、懲治走私條例第10條第1 項之公務員包庇罪嫌、
    與有身分之人共犯刑法第125 條第1 項第3 款之濫權不追訴
    罪嫌云云。
二、按被告未經審判證明有罪確定前，推定其為無罪；犯罪事實
    應依證據認定之，無證據不得認定犯罪事實；不能證明被告
    犯罪者，應諭知無罪之判決，刑事訴訟法第154 條第1 項、
    第2 項及第301 條第1 項分別定有明文。又刑事訴訟法上所
    謂認定犯罪事實之證據，係指足以認定被告確有犯罪行為之
    積極證據而言，該項證據自須適合於被告犯罪事實之認定，
    始得採為斷罪資料；事實之認定，應憑證據，如未能發現相
    當證據，或證據不足以證明，自不能以推測或擬制之方法，
    以為裁判基礎；而認定犯罪事實所憑之證據，雖不以直接證
    據為限，間接證據亦包括在內；然而無論直接或間接證據，
    其為訴訟上之證明，須於通常一般之人均不致有所懷疑，而
    得確信其為真實之程度者，始得據為有罪之認定；又依刑事
    訴訟法第161 條第1 項規定，檢察官就被告犯罪事實，應負
    舉證責任，並指出證明之方法。因此，檢察官對於起訴之犯
    罪事實，應負提出證據及說服之實質舉證責任。倘其所提出
    之證據，不足為被告有罪之積極證明，或其指出證明之方法
    ，無從說服法院以形成被告有罪之心證，基於無罪推定之原
    則，自應為被告無罪判決之諭知，最高法院29年上字第3105
    號、40年台上字第86號、76年台上字第4986號及92年台上字
    第128 號分別著有判例可資參照。再按被告或共犯之自白，
    不得作為有罪判決之唯一證據，仍應調查其他必要之證據，
    以察其是否與事實相符，刑事訴訟法第156 條第2 項定有明
    文。
三、公訴人認被告丙○○就上開公訴意旨(一)1.部分（附表六編號
    1 、3 所示貨櫃部分）所指事實涉有公訴意旨(一)1.部分所指
    罪嫌，無非係以：證人趙崇傑於92年5 月27日、92年11月
    4 日、5 日、6 日、7 日、12日、20日、21日、25日、27日
    、92年12月19日、93年1 月30日、93年6 月30日、93年8 月
    24日、94年8 月9 日之證述；證人許迺欣於93年1 月19日
    、93年1 月28日、93年3 月29日、93年4 月2 日、7 日、12
    日、22日、23日、26日、93年5 月3 日、6 日、7 日、93年
    8 月19日、93年11月16日、93年12月15日、94年2 月25日、
    94年4 月14日、94年4 月15日、94年6 月15日、92年12月30
    日、93年1 月2 日、93年2 月9 日、93年2 月19日、93 年4
    月9 日、92年12月11日、92年12月12日、92年12月18日、92
    年12月26日、92年12月30日、92年12月22日、94年4 月20日
    、94年4 月28日、93年11月17日之證述；證人黃帝裕於93
    年9 月1 日、93年9 月29日、93年10月14日、93年11月3 日
    、93年11月9 日、93年11月17日、93年4 月15日、94年8 月
    24日、94年9 月8 日之證述；證人王明昭於92年12月17日
    、94年8 月15日、94年9 月26日之證述；證據Ａ：乙○○
    以91他字第3788號「阿齊」案發函關稅局「請惠予配合檢方
    指揮放行」等3 張函文；證據Ｂ：趙培盛、趙崇傑入出境
    紀錄；證據Ｃ：檢舉筆錄91年7 月31日「丙○○坦承」以
    化名「阿國」者簽名捺印之高雄海調站檢舉筆錄、91年7 月
    30日黃帝裕以本名製作之高雄海調站檢舉筆錄及真實姓名對
    照表；證據Ｍ：財政部高雄關稅局92年12月12日高普政字
    第0920200463號函附EMCU0000000 貨櫃等9 貨櫃進出口報單
    、運送單、DE LIEVERY ORDER、貨櫃清單影本；證據Ｘ：
    91他字第3788號影卷；被告乙○○於94年7 月22日、94年
    7 月30日、94年9 月30日、94年7 月23日、94年8 月3 日之
    供述；被告丙○○於94年7 月14日、94年7 月20日、94年
    7 月29日、94年8 月31日、94年9 月27日、94年9 月28日、
    94年7 月15日、94年7 月24日、94年10月7 日之供述；內
    政部警政署刑事警察局94年5 月4 日刑紋字第0940065713號
    鑑驗書；證人謝天富於94年7 月20日、94年9 月5 日、94
    年9 月21日之證述；證人周清正於94年7 月26日、94年7
    月29日之證述；證人黃宗堯於94年8 月1 日之證述；證
    人趙政雄於94年8 月1 日、94年7 月27日之證述；證人洪
    四川於94年7 月27日之證述；證人黃俊南於94年7 月27日
    之證述；證人黃光燦於94年7 月22日之證述；證人陳香
    心94年7 月22日、94年9 月5 日之證述；證人王明昭於94
    年9 月26日、94年8 月15日之證述；證人潘俊憲於94年9
    月26日之證述；證人許明燦於94年9 月26日之證述等證據
    為其論據（詳見原審卷二第97至106 、111 至114 頁）。訊
    據被告丙○○堅決否認有何犯公務員包庇走私罪、與有身分
    之人共犯濫權不追訴罪之犯行，辯稱：櫃號EMCU0000000 號
    、WHLU00 00000號貨櫃內無違禁品，櫃號CLHU0000000 及FS
    GU000000 0之貨櫃2 櫃即便有香菇，櫃內之香菇未超過1,00
    0 公斤，其完稅價格亦未超過10萬元等語（見原審卷二第18
    、19頁）；其辯護意旨亦略以：上開香菇並未扣案，無法證
    明該香菇超過1,000 公斤或其完稅價格超過10萬元，且未能
    證明被告丙○○圖利之金額，至於櫃號EMCU0000000 號、WH
    LU000000 0號貨櫃無證據證明有違禁品等語（見原審卷一第
    223 至23 6頁、原審卷九第268 至281 頁、原審卷十第119
    頁反面、120 頁）。經查：
  (一)櫃號CLHU0000000 、FSGU0000000 號貨櫃確實有查獲香菇一
    節，前已敘明，然該等貨櫃經查獲香菇後，並無清點實際數
    量一節，證人李榮達於97年7 月2 日原審審理中結證稱：我
    沒到現場，通關單位只說有香菇，但沒說數量等語（見原審
    卷九第90頁反面）。證人周清正於97年6 月18日原審審理中
    結證稱：我知道有香菇，但沒有清點，因為如果清點大家都
    會知道，因為碼頭查驗區是開放場所等語（見原審卷九第19
    頁正、反面）。又櫃號CLHU0000000 、FSGU0000000 號貨櫃
    ，查驗關員於開櫃查驗時發現櫃內有香菇，即向當時派驗主
    管人員及上級長官報告，再依上級長官高雄關稅局副局長李
    榮達偕同駐局督察謝天富至中島支局辦公室（現為外棧組）
    指示配合檢調機關（臺灣高雄地方法院檢察署91年9 月16日
    雄檢楠果91他3788字第62532 號函）辦案需要予以放行，一
    般進口貨物夾藏香菇案件，因其屬海關進口稅則第7 章所列
    物品，若完稅價格超過新台幣10萬元或重量超過1,000 公斤
    者，依行為時行政院90年12月27日公告修正「管制物品項目
    及其數額」丙項第5 款之規定，已違反懲治走私條例規定，
    至於行政罰則部分，應依海關緝私條例第37條第3 項轉據同
    條例第36條第1 、3 項規定，處貨價1 至3 倍之罰鍰，併沒
    入貨物，若所夾藏香菇未超過上揭數額者，則依海關緝私條
    例第37條規定論處等情，有財政部高雄關稅局97年6 月9 日
    高普興字第0971010009號函、97年6 月26日高普興字第0971
    011307號函及所附資料在卷可憑（見原審卷九第3 、65頁）
    ，上開櫃號CLHU0000000 、FSGU0000000 號貨櫃經驗貨員周
    清正發現香菇後並無清點一節，已如前述，則卷內並無具體
    證據證明該等香菇完稅價格超過新台幣10萬元或重量超過1,
    000 公斤，即便被告丙○○於貨櫃放行時明知有夾藏香菇竟
    故意不為查獲而有意放行圖利趙崇傑私運香菇，尚難遽認趙
    崇傑走私該等香菇入境有違反懲治走私條例之犯罪，自難遽
    認被告丙○○有何懲治走私條例之公務員包庇走私罪之犯行
    。
  (二)公訴意旨雖認被告乙○○有發函請海關對附表六編號1 、3
    所示櫃號EMCU0000000 號、WHLU0000000 號貨櫃免驗或簡易
    驗放，並提出上開函文為憑（見偵卷第11、12頁），而證
    人趙崇傑雖於92年11月27日偵查中結證稱：丙○○要我當他
    的檢舉人，就他偵辦的槍械案件提供線索、參與辦案，我認
    為他在討人情，就跟他說90年間我經丙○○幫忙進口農產品
    賺得300 至400 萬元拿出來給他辦案等語（見偵卷第25至
    29頁）；於92年12月19日偵查中證述：我以海國貿易行於91
    年9 月4 日進口櫃號EMCU0000000 號貨櫃、於91年9 月17日
    進口櫃號CLHU0000000 、FSGU000000 0號貨櫃係由「榮駿報
    關行」報關，3 只貨櫃內均有夾藏大陸香菇入境，因為海調
    站之丙○○於91年4 、5 月告訴我如有違禁品要報關進口找
    他，一個月後，我又到丙○○家，丙○○要我幫忙打聽有人
    在菲律賓走私槍械入台之事，我向丙○○表示最近大陸香菇
    要從第三地輾轉回台，沒空去菲律賓，丙○○說直接從大陸
    轉香港回台灣即可，到時海關部分他幫我注意，後來91年9
    月4 、17日進口上開3 只貨櫃有事先讓丙○○知道，4 日先
    進口的貨櫃成功報關，17日的貨櫃在海關驗貨時榮駿報關行
    派周先生陪驗，開櫃時向海關人員表示有聞到香菇味，丙○
    ○打電話告知我此事，並表示會請人處理，我即打電話問報
    關行之王明昭，之後丙○○又打電話給我說已經處理好，91
    年9 月18日丙○○要我去他家，當時丙○○說上開3 只貨櫃
    的事情他幫我處理好，我也要前往蘇比克灣，因為績效壓力
    大等語。所以我於91年11月8 日介紹許迺欣給丙○○認識，
    並向丙○○表示有需要走私槍械可以找許迺欣幫忙，丙○○
    即要我陪許迺欣前往菲律賓瞭解許迺欣有無能力，許迺欣於
    91年11月11日先前往菲律賓，我於91年11月30日赴菲與許迺
    欣會合，在菲許迺欣告訴我丙○○要他走私槍械，我就問許
    迺欣有無這個能力，許迺欣回答安排沒有問題，但沒有資金
    ，我於91年12月6 日回台問丙○○說怎麼沒拿錢給許迺欣，
    丙○○才要我拿出之前他幫我處理3 只貨櫃夾藏香菇所賺之
    錢，我就將約350 萬元分2 次匯至許迺欣指定之台灣銀行松
    山分行張姓戶頭內等語（見偵卷第31至34頁）。證人許迺
    欣於93年11月16日偵查中證述：91年6 、7 月趙崇傑帶我去
    丙○○家介紹認識，因趙崇傑邀我合夥投資農產品進口並表
    示丙○○有管道可進口大陸香菇至台灣，91年9 月我到菲律
    賓，之後趙崇傑有來問我有無管道買槍械，並告訴我槍械要
    給丙○○作業績。後來91年11月7 日我去趙培盛家泡茶，丙
    ○○也來找趙培盛，當時丙○○談及曾幫趙崇傑進口多只農
    產品貨櫃，但趙崇傑都沒有幫他忙給他業績，丙○○並要我
    瞭解91年11月6 日幫趙崇傑買槍之喬易揚是否已交保出來等
    語（見偵卷第117 至131 頁）；於93年12月15日偵查中證
    述：91年8 、9 月間我去趙培盛家中遇到趙崇傑、丙○○，
    丙○○抱怨幫趙崇傑從大陸走私香菇來台賺錢，趙崇傑都沒
    有給他業績，趙崇傑就表示會把賺的錢拿出來去菲律賓買槍
    給丙○○作績效等語（見偵卷第136 、148 頁）。證人趙
    崇傑證述其於91年12月6 日回台，問被告丙○○為何沒拿錢
    給許迺欣，被告丙○○始要求其將先前走私香菇所賺之錢拿
    出來，與證人許迺欣證述係91年8 、9 月間，在趙培盛家中
    ，趙崇傑自行表示要將所賺的錢拿出一節顯不一致，倘證人
    趙崇傑所述可採，證人趙崇傑走私香菇豈非毫無獲利，本院
    認依證人趙崇傑上開之證述尚難遽認櫃號EMCU0000000 號貨
    櫃內有香菇。再者，公訴意旨並未指明櫃號EMCU0000000 號
    、WHLU0000000 號貨櫃內有何違禁物品，且卷內查無具體證
    據證明上開貨櫃內有夾藏違禁物品，本件就櫃號EMCU000000
    0 號、WHLU0000000 號貨櫃之放行尚難遽認被告丙○○有何
    違法之行為。檢察官上訴意旨仍執證人許迺欣及趙崇傑之前
    開證述，認為渠等證詞之真實性極高而非子虛，原判決以上
    開2 證人證詞之細節稍有未符即不採渠等證詞，證據之取捨
    難認允當云云。惟原審及本院就上開證人許迺欣、趙崇傑之
    證詞，係綜合渠等於偵查中之證詞相互印證，認為彼此證述
    情節並非一致，且參酌證人趙崇傑所述，若屬可採，則其走
    私香菇豈非毫無獲利，顯與一般常理有違，而未予採信渠等
    證詞，自難謂就證據之取捨有何違誤失當之處。
  (三)至於公訴意旨認被告丙○○與有身分之人共犯刑法第125 條
    第1 項第3 款之濫權不追訴罪一節，被告丙○○成立此罪係
    以被告乙○○成立上開犯罪為前提，然被告乙○○經本院維
    持原審無罪之判決（詳如後述），則被告丙○○自無與被告
    乙○○共犯濫權不追訴罪之犯行。
  (四)綜上所述，趙崇傑就私運櫃號CLHU0000000 、FSGU0000000
    號貨櫃內之香菇既未能證明係屬構成懲治走私條例犯行，被
    告丙○○自無包庇趙崇傑走私之行為，此外，被告丙○○就
    櫃號EMCU0000000 號、WHLU0000000 號貨櫃之放行，並無具
    體證據證明有圖利趙崇傑，本應就上開部分為被告丙○○無
    罪之諭知，然公訴意旨認上開部分之犯行與被告丙○○前揭
    行使公務員登載不實文書罪及圖利趙崇傑（櫃號CLHU000000
    0 、FSGU0000000 號貨櫃夾藏香菇部分）有罪判決部分具有
    牽連犯關係（見起訴書第41頁），爰不另為無罪之諭知。
四、公訴人認被告丙○○就上開公訴意旨(一)2.部分（附表六編號
    5 、6 所示貨櫃部分）所指事實涉有公訴意旨(一)2.部分所指
    罪嫌，無非係以：被告乙○○於94年7 月22日、94年9 月
    30日之供述；被告丙○○於94年7 月14、29日、94年8 月
    31日、94年9 月27、28日、94年10月7 日之供述；證人趙
    崇傑於92年11月7 、27日、92年12月19日、93年8 月24日、
    94年8 月9 日之證述；證人許迺欣於93年1 月19日、93年
    4 月9 、22、23日、93年5 月3 、6 日、93年11月16日、93
    年12月15日、94年4 月15日、94年6 月15日之證述：證人
    柯明昌於93年3 月18日、93年4 月20日、93年4 月21日、93
    年10月22日、94年6 月14日、93年4 月7 日之證述；證人
    甲○○於93年3 月8 、12日、93年4 月12日、93年10月19日
    、93年11月3 日、94年4 月14日之證述；證人黃帝裕於93
    年9 月1 、29日、93年11月3 日、94年8 月24日、94年9 月
    8 日之證述；證人謝天富於94年7 月20日、94年9 月5 、
    21日之證述；證人柯世家、戴國憲、呂耀琪於94年8 月1
    日之證述；證人王俊輝、陳永盛、曾敬祥、羅澤照於94年
    8 月26日之證述；證人陳香心於94年7 月22日、94年9 月
    5 日之證述；證人莊馥全於92年12月12、19日之證述；
    證人郭秀錦於93年1 月6 日之證述；證人楊銘吉於92年12
    月20日、93年3 月12日、94年3 月7 日之證述；證人洪榮
    茂於92年12月20日之證述；鄭茂松於92年12月27日之證述
    、鄭茂松出租廠房之房屋租賃契約書1 份；證人吳唐林於
    94年8 月25日、92年12月17日之證述；甲○○之93年度偵
    字第4066號起訴書、柯明昌93年度偵字第6138號起訴書、許
    迺欣92年度偵字第8545號起訴書、趙崇傑92年度偵字第2246
    9 號起訴書、黃帝裕93年度偵字第13834 號起訴書；柯明
    昌93年度重訴字第49號判決書、甲○○93年度重訴字第39號
    判決書、許迺欣92年度重訴緝字第7 號判決書、許迺欣93年
    度上重訴字第20號判決書、黃帝裕93年度重訴字第129 號判
    決書；證據Ａ：乙○○以91他字第3788號「阿齊案」、92
    他字第638 號「吳先生案」、92他字第1493號「小洪案」等
    3 案號發函關稅局「請惠予配合檢方指揮放行」等32張函文
    （第32張附於94偵字第16154 號卷中）；證據Ｂ：丙○○
    、柯明昌、趙培盛、許迺欣、趙崇傑、甲○○、乙○○、黃
    帝裕入出境紀錄；證據Ｅ：國防部憲兵司令部刑事鑑識中
    心93年2 月16日93宇鑑字第01630 號鑑驗通知書；證據Ｆ
    ：(1)91年12月9 日房屋租賃契約書（高雄市○鎮區○○路30
    號）1 份及上開地點「外觀廣告為『銘松工業股份有限公司
    』」照片1 張(2)林鈺屏即趙培盛配偶兌現趙培盛向銘松工業
    股份有限公司承租廠房退還押金之面額3 萬元（票號AM0000
    00 0號）支票1 張，與華南銀行高雄分行93年2 月2日 93華
    高存字第064 號函檢附客戶基本資料1 張；證據Ｉ：中華
    航空公司高雄分公司93年1 月12日KHHDM0026002 6號函附艙
    單（出境班機為91年12月14日、92年1 月11日及92年4 月8
    日CI637 高雄飛馬尼拉；入境班機為91年12月21日、92年1
    月22日及92年4 月29日CI638 馬尼拉飛高雄；92年7 月18日
    CI 638入境艙單）；證據Ｌ：乙○○91年間至93年間發文
    登記簿影本13紙；證據Ｍ：財政部高雄關稅局92年12月12
    日高普政字第0920200463號函附EMCU0000000 等9 貨櫃進出
    口報單、運送單、DELIVERY ORDER、貨櫃清單影本；證據
    Ｔ：高雄地檢署91他字第3788號「小齊」影卷1 宗、高雄地
    檢署92他字第638 號被告「吳先生」影卷1 宗；證據ＡＡ
    ：高雄海調站許迺欣走私槍械案卷1 宗（含原卷）等資料為
    論據（詳見原審卷二第208 至214 頁、原審卷三第105 至10
    9 頁）。訊據被告丙○○堅決否認有何與有身分之人共犯濫
    權不追訴罪、犯主管事務圖利罪、公務員包庇運輸槍枝罪、
    私運管制物品進口罪、公務員包庇走私罪之犯行，辯稱：我
    沒有要趙崇傑拿出從走私香菇所賺的錢給許迺欣去菲律賓買
    槍枝，沒有參與許迺欣於91年11月11日赴菲採買槍枝之行為
    ，櫃號CLHU0000000 號貨櫃並未查扣槍枝、櫃號GSTU000000
    0 號、EISU0000000 號貨櫃並未證明有違禁物等語（見原審
    卷二第123 至126 頁、原審卷十第118 頁反面至119 頁反面
    ）；其辯護意旨亦略以：櫃號CLHU0000000 號貨櫃並未查扣
    槍枝、櫃號GSTU0000000 號、EISU0000000 號貨櫃並未證明
    有違禁物，倘被告丙○○要求趙崇傑將走私香菇所賺之錢拿
    出給許迺欣買槍枝，趙崇傑豈不沒有任何利潤，趙崇傑豈有
    可能願意配合被告丙○○等語（見原審卷一第223 至236 頁
    、原審卷九第268 至281 頁、原審卷十第119 頁反面、120
    頁）。經查：
  (一)證人趙崇傑雖於97年2 月13日原審審理中結證稱：91年間丙
    ○○沒有跟我提到他要查從菲律賓走私槍械回台的案件，我
    從來沒有與趙培盛、許迺欣、丙○○同時間一起見面，我忘
    記何時介紹許迺欣認識丙○○，我沒有跟丙○○介紹王忠泰
    案件的槍枝是許迺欣買的，丙○○沒有請許迺欣去菲律賓處
    理槍枝的事，丙○○沒有要求我出錢讓許迺欣去菲律賓買槍
    枝，我沒有匯美金4 萬元及台幣將近200 萬元給許迺欣，鹿
    角草貨櫃裝櫃時我不在菲律賓等語（見原審卷七第194 頁反
    面、195 頁正、反面、199 頁）；於92年11月27日偵查中結
    證稱：丙○○要我當他的檢舉人，就他偵辦的槍械案件提供
    線索、參與辦案，我認為他在討人情，就跟他說90年間我經
    丙○○幫忙進口農產品賺得300 至400 萬元拿出來給他辦案
    等語（見偵卷第25至29頁）；於94年8 月9 日偵查中結證
    稱：丙○○說菲律賓有走私100 把槍的案件，事後我發現無
    100 支槍，且我知道這是廖檢察官的案件，但丙○○一直向
    我示好，希望我把槍械績效作出來，我不想介入後來才去大
    陸躲丙○○等語（見偵卷第203 頁）；於92年12月19日偵
    查中證述：我以海國貿易行於91年9 月4 日進口櫃號EMCU00
    00000 號貨櫃、於91年9 月17日進口櫃號CLHU0000000 、FS
    GU0000000 號貨櫃係由「榮駿報關行」報關，3 只貨櫃內均
    有夾藏大陸香菇入境，因為海調站之丙○○於91年4 、5 月
    告訴我如有違禁品要報關進口找他，一個月後，我又到丙○
    ○家，丙○○要我幫忙打聽有人在菲律賓走私槍械入台之事
    ，我向丙○○表示最近大陸香菇要從第三地輾轉回台，沒空
    去菲律賓，丙○○說直接從大陸轉香港回台灣即可，到時海
    關部分他幫我注意，後來91年9 月4 、17日進口上開3 只貨
    櫃有事先讓丙○○知道，4 日先進口的貨櫃成功報關，17日
    的貨櫃在海關驗貨時榮駿報關行派周先生陪驗，開櫃時向海
    關人員表示有聞到香菇味，丙○○打電話告知我此事，並表
    示會請人處理，我即打電話問報關行之王明昭，之後丙○○
    又打電話給我說已經處理好，91年9 月18日丙○○要我去他
    家，當時丙○○說上開3 只貨櫃的事情他幫我處理好，我也
    要前往蘇比克灣，因為績效壓力大等語。所以我於91年11月
    8 日介紹許迺欣給丙○○認識，並向丙○○表示有需要走私
    槍械可以找許迺欣幫忙，丙○○即要我陪許迺欣前往菲律賓
    瞭解許迺欣有無能力，許迺欣於91年11月11日先前往菲律賓
    ，我於91年11月30日赴菲與許迺欣會合，在菲許迺欣告訴我
    丙○○要他走私槍械，我就問許迺欣有無這個能力，許迺欣
    回答安排沒有問題，但沒有資金，我於91年12月6 日回台問
    丙○○說怎麼沒拿錢給許迺欣，丙○○才要我拿出之前他幫
    我處理3 只貨櫃夾藏香菇所賺之錢，我就將約350 萬元分2
    次匯至許迺欣指定之台灣銀行松山分行張姓戶頭內等語（見
    偵卷第31至34頁）。證人許迺欣於96年12月12日原審審理
    中結證稱：我沒有與趙崇傑共同包裝或押槍枝，我是提供給
    葉清財說不知道會不會有這種事，因為趙培盛有去跟我買鹿
    角草，不知道槍械有無放在鹿角草裡面，趙崇傑、趙培盛介
    紹丙○○給我認識，趙培盛告訴我，丙○○說如果我幫忙趙
    培盛給他們裝一些菜底給他們裝煙，我們就可以進煙，他們
    可以幫忙等語，這是趙培盛講的，丙○○沒有講，我也沒有
    向丙○○求證過，91年11月我有賣鹿角草給趙培盛，同時我
    介紹喬易揚賣槍給趙崇傑、趙培盛共50支制式手槍、土製手
    槍，當時趙培盛說要給丙○○作業績，趙培盛可以得到進口
    香菸到台灣的好處，這部分我沒問過丙○○，事後趙培盛從
    菲律賓回台又去菲律賓問我為何變成29把槍，我才告訴葉清
    財這30把槍有放在鹿角草進來等語（見原審卷七第62、64、
    67、74頁）；於92年12月26日偵查中證述稱：91年11月初趙
    崇傑、趙培盛前往菲律賓找我，匯了100 萬元台幣至菲律賓
    ，請我幫他領出來並表示要我幫他買槍，於是我介紹華僑「
    楊先生」幫他們買50支短槍，因為20支槍被查獲，所以楊先
    生交30支槍給趙培盛，事後趙培盛回菲律賓問我為何少一支
    ，我才知道他們用貨櫃夾藏槍枝回台，趙崇傑、趙培盛都有
    參與這次貨櫃夾藏槍械回台之事，趙培盛事先有拿22萬元批
    索要我幫忙買鹿角草，槍械送到當天是趙培盛、許國昌（我
    都叫他昌仔）負責夾藏槍械等語（見偵卷第114 至116 頁
    ）；於93年4 月9 日偵查中證述：趙崇傑、趙培盛於91年9
    月11日赴菲告訴我要買50支制式手槍走私回台，沒有告訴我
    目的，我介紹喬易揚幫他們買槍，並約定買30支之後趙崇傑
    、趙培盛分別回台。91年12月24日趙崇傑、趙培盛又叫我買
    20支制式槍枝、50支土製手槍，我懷疑他們買50支土製手槍
    目的，趙培盛才在菲律賓告訴我是要給丙○○辦案作績效，
    因為走私成功5 支槍枝給丙○○作績效，丙○○就會讓他們
    走私一個貨櫃的違禁物品。後來我與趙培盛於91年11月7 日
    回台，在趙培盛家遇到丙○○，丙○○提到趙崇傑已經走私
    許多貨櫃入境但未依約定給他績效，就叫我以後改配合趙培
    盛等語（見偵卷第145 至151 頁）；於93年11月16日偵查
    中證述：91年6 、7 月趙崇傑帶我去丙○○家介紹認識，因
    趙崇傑邀我合夥投資農產品進口並表示丙○○有管道可進口
    大陸香菇至台灣，91年9 月我到菲律賓，之後趙崇傑有來問
    我有無管道買槍械，並告訴我槍械要給丙○○作業績。後來
    91年11月7 日我去趙培盛家泡茶，丙○○也來找趙培盛，當
    時丙○○談及曾幫趙崇傑進口多只農產品貨櫃，但趙崇傑都
    沒有幫他忙給他業績，丙○○並要我瞭解91年11月6 日幫趙
    崇傑買槍之喬易揚是否已交保出來等語（見偵卷第117 至
    131 頁）；於93年12月15日偵查中證述：91年8 、9 月間我
    去趙培盛家中遇到趙崇傑、丙○○，丙○○抱怨幫趙崇傑從
    大陸走私香菇來台賺錢，趙崇傑都沒有給他業績，趙崇傑就
    表示會把之前賺的錢拿出來去菲律賓買槍給丙○○作績效等
    語（見偵卷第136 、148 頁）。證人趙崇傑所稱應被告丙
    ○○要求將走私農產品所得350 萬元匯予許迺欣作為購買槍
    枝之資金一節，顯違事理不足採信，已如前述。而趙崇傑上
    揭所稱：伊介紹許迺欣給丙○○認識，並告訴丙○○如有需
    要走私槍枝，可找許迺欣幫忙，丙○○即要求其至菲律賓了
    解許迺欣有無此能力，其於91年11月30日赴菲與許迺欣會合
    ，許迺欣告訴伊，丙○○要他走私槍械等情，與許迺欣上開
    所證：係趙培盛及趙崇傑告訴伊走私槍枝係給丙○○作業績
    ，而非丙○○親口要求伊走私槍械已有不符。趙培盛目前通
    緝中，對於被告丙○○有無交代其請許迺欣走私槍枝入台，
    及該購買槍枝之資金來源為何被告丙○○是否知悉，其是否
    假藉要給被告丙○○作業績以取得許迺欣之信賴，誘使許迺
    欣幫忙買槍等問題，均未能對趙培盛為相關查證，尚難僅憑
    證人趙崇傑、許迺欣上開證述據為被告丙○○不利之認定。
  (二)證人甲○○於97年2 月27日原審審理中結證稱：我去新強路
    拆鹿角草，是用麻布袋裝，裡面沒有槍，但葉清財說有槍，
    因為許迺欣比我們早收押，葉清財要我依照許迺欣的說詞，
    我沒有看到有半袋的珊瑚草，沒有看到有4 、5 袋裝上丙○
    ○的車等語（見原審卷七第220 頁反面、224 頁）；於93年
    4 月12日偵查中證述：91年12月13日在新強路拆櫃當天我有
    在高雄旗津碼頭門口，當天丙○○載趙培盛進入碼頭，趙培
    盛坐在司機旁，到新強路後是我、趙培盛、黃帝裕、柯明昌
    之弟搬貨，丙○○在旁邊看，貨櫃中有4 、5 包重重的，並
    碰地上有金屬聲，趙培盛就指示我們將該4 、5 袋搬到丙○
    ○的車上，約在91年12月21日我們從菲返台某日，丙○○帶
    了2 把韓製PD-51 至文府路倉庫給趙培盛看，當時我、黃帝
    裕、柯明昌都看到，丙○○當場對趙培盛說這是從鹿角草內
    取出來的等語（見偵卷第209 至225 頁）。證人黃帝裕於
    94年8 月24日偵查中證述：91年12月13日我有去新強路倉庫
    ，當時趙培盛、甲○○在場，我並沒有看到丙○○在場等語
    （見偵卷第206 頁反面至209 頁反面）。證人甲○○上開
    證述前後不一，且與證人黃帝裕之證述不符，且證人甲○○
    於93年4 月12日證述有聽到金屬碰撞聲、丙○○帶了2 把韓
    製PD-51 至文府路倉庫給趙培盛看，當時其與黃帝裕、柯明
    昌都看到，丙○○當場對趙培盛說這是從鹿角草內取出來云
    云，依常理而論，倘趙培盛有自菲律賓將槍枝夾藏入鹿角草
    袋中，豈有可能未予包裝而逕自放入袋中，致槍枝遭搬運過
    程容易發出聲音而令人察覺走私槍枝之情事，再者，倘被告
    丙○○有從鹿角草中取出走私入台之槍枝，被告丙○○豈有
    於甲○○、黃帝裕、柯明昌、趙培盛同時在場時將槍枝拿到
    文府路倉庫給渠等人看，萬一在場之人匿名檢舉被告丙○○
    ，被告丙○○豈不甘冒走私、持有槍枝之風險，況將槍枝攜
    帶至文府路倉庫途中若被查獲，被告丙○○豈不無故增添自
    身遭受持槍訴追之風險，且該等走私槍枝既係要給被告丙○
    ○作業績，被告丙○○於91年12月13日載走後，亦無必要於
    91年12月21日又帶其中2 把韓制手槍至文府路給趙培盛及在
    場之甲○○、黃帝裕、柯明昌觀看。證人甲○○此部分之證
    述，顯與常情有違，不足採信。
  (三)證人楊銘吉於97年4 月9 日原審審理中證述：我有到新強路
    拆櫃，對在場之人沒什麼印象，我有跟他們要一包珊瑚草回
    來，沒聽到搬貨時有金屬碰撞聲，沒印象有看到銀色休旅車
    把貨櫃東西搬走（見原審卷八第73頁）；於93年3 月12日、
    94年3 月7 日證述：我在新強路看的鹿角草，其中有3 、4
    包比較小包，後來放到一部休旅車上等語（見偵卷第318
    至322 、323 至325 頁、偵卷第350 至353 頁）。本件鹿
    角草內若果夾藏槍枝，並由被告丙○○先行載離倉庫，則屬
    走私槍枝之重罪，應會盡量隱密搬運及開櫃，其開櫃及搬運
    過程豈有容許不相干之司機楊銘吉在場觀看之理。證人楊銘
    吉上開所證其看見3 、4 包鹿角草比較小包，後來放到一部
    休旅車上云云，尚無可信。且證人楊銘吉並未目睹鹿角草內
    有何物，即便證述有3 、4 包比較小包放置休旅車上，亦難
    遽為被告丙○○不利之認定。況櫃號CLHU0000000 號貨櫃之
    查驗關員係依派驗報單主管人員、上級指示及臺灣高雄地方
    法院檢察署91年12月5 日雄檢楠果91他3788字第88793 號函
    ，為配合檢調辦案需要，確實以簡易查驗方式開櫃簡易查驗
    放行，惟未發現櫃內有未稅香菸、大陸香菇或其他禁止進口
    物品。而簡易查驗放行之具體程序，係由驗貨員就貨（櫃）
    抽驗1 件，僅核對該件貨名、數量、材質及嘜頭相符即可，
    不作現場全部逐箱核對嘜頭、件數等一節，有財政部高雄關
    稅局97年6 月9 日高普興字第0971010009號函、97年6 月26
    日高普興字第0971011307號函在卷可憑（見原審卷八第214
    頁、卷九第2 、3 、65頁），顯見CLHU0000000 號貨櫃經海
    關開櫃檢查後，並無發現有槍枝，即便上開貨櫃有公訴意旨
    所示之槍枝，惟均未查扣，亦未送驗，則其確切數量、種類
    、形式、廠牌、是否具有殺傷力等均有重大疑義，則趙培盛
    等人私運入境者，究竟是否確為管制物品、是否係槍砲彈藥
    刀械管制條例所稱之「槍砲」，又屬於該條例所稱之何種「
    槍砲」，俱無從認定，自無從僅憑上開證據而為不利於被告
    丙○○之認定。檢察官上訴意旨仍執證人甲○○、楊銘吉之
    證詞，認櫃號CLHU0000000 號之20呎貨櫃夾藏有槍枝云云，
    核與本院認定之上開事實不合，自不足採。
  (四)再者，公訴意旨並未指明櫃號GSTU0000000 號、EISU000000
    0 號貨櫃內有何違禁物品，且卷內查無具體證據證明上開貨
    櫃內有夾藏違禁物品，本件就櫃號GSTU0000000 號、EISU00
    00 000號貨櫃之放行尚難遽認被告丙○○有何違法之行為。
    至於公訴意旨所憑之其他證據，與被告丙○○此部分被訴犯
    行無具體直接之關連，尚難依該等證據逕為被告丙○○不利
    之認定。此外，被告乙○○業經本院維持原審無罪判決（詳
    如後述），被告丙○○自無與有身分之人共犯濫權不追訴罪
    之犯行。
  (五)綜上所述，卷內並無具體證據證明被告丙○○有何與有身分
    之人共犯濫權不追訴罪、犯主管事務圖利罪、公務員包庇運
    輸槍枝罪、私運管制物品進口罪、公務員包庇走私罪之犯行
    ，本應就上開部分為被告丙○○無罪之諭知，然公訴意旨認
    上開部分之犯行間有牽連犯關係，其中圖利罪又與被告丙○
    ○前揭圖利趙崇傑（櫃號CLHU0000000 、FSGU0000000 號貨
    櫃夾藏香菇部分）有罪判決部分具有連續犯關係（見起訴書
    第48頁），爰不另為無罪之諭知。
五、公訴人認被告丙○○就上開公訴意旨(一)3.部分（附表六編號
    7 所示貨櫃部分）所指事實涉有公訴意旨(一)3.部分所指罪嫌
    ，無非係以被告乙○○於94年7 月22日、94年9 月30日之
    供述；被告丙○○於94年7 月14日、94年9 月28日、94年
    10月7 日之供述；證人許迺欣於93年3 月29日、93年4 月
    2 日、93年4 月22日、93年4 月23日、93年5 月3 日、93年
    11月16日之證述；證人朱浚德於93年3 月16日、93年4 月
    5 日、93年4 月26日之證述；證人柯明昌於93年3 月18日
    、93年4 月2 日、93年4 月7 日、93年4 月15日、93年4 月
    20日、93年4 月21日、93年10月22日、94年6 月14日、審理
    中之證述；證人甲○○於93年3 月17日、93年4 月12日、
    93年4 月15日、93年8 月18日、93年10月19日、93年3 月12
    日（與司機楊銘吉對質）之證述；證人黃帝裕於93年9 月
    1 日之證述；證人高雄關稅局柯世家（中興分局驗貨員）
    、戴國憲（中興分局驗貨課課長）、呂耀琪（中興分局驗貨
    員）於94年8 月1 日之證述；證人即高雄海調站調查員王
    俊輝、陳永盛、曾敬祥、羅澤照於94年8 月26日之證述；
    證人郭秀錦（江華貨運公司現場車輛調度負責人）於93年1
    月6 日之證述；證人楊銘吉（江華公司貨櫃車司機）於92
    年12月20日、93年3 月12日、94年3 月7 日調查筆錄之證述
    ；證人蔡李碧雲（文府路倉庫出租人）於93年4 月14日之
    證述、蔡李碧雲提出之租金收入證明單6 張影本、文府路34
    1 號倉庫照片2 幀；甲○○93年度偵字第4066號起訴書、
    朱浚德93年度偵字第5016號、93年度偵緝字第462 號起訴書
    、柯明昌93年度偵字第6138號起訴書、許迺欣92年度偵字第
    85 45 號起訴書、黃帝裕93年度偵字第13834 號起訴書；
    朱浚德93年度重訴字第46號判決書、朱浚德94年度上訴字第
    579 號判決書、柯明昌93年度重訴字第49號判決書、甲○○
    93年度重訴字第39號判決書、許迺欣92年度重訴緝字第7 號
    判決書、許迺欣93年度上重訴字第20號判決書、黃帝裕93年
    度重訴字第129 號判決書；證據Ａ：乙○○以91他字第37
    88號「阿齊案」、92他字第638 號「吳先生案」、92他字第
    1493號「小洪案」等3 案號發函關稅局「請惠予配合檢方指
    揮放行」等32張函文（第32張附於94偵字第16154 號卷中）
    ；證據Ｂ：丙○○、柯明昌、趙培盛、許迺欣、甲○○、
    乙○○、黃帝裕入出境紀錄；證據Ｃ：檢舉筆錄（91 年
    12月24日趙培盛、甲○○2 人以本名向乙○○製作之祕密證
    人筆錄）；證據Ｉ：中華航空公司高雄分公司93年1 月12
    日KHHDM0 0260026號函附艙單（出境班機為91年12月14日、
    92年1 月11日及92年4 月8 日CI637 高雄飛馬尼拉；入境班
    機為91年12月21日、92年1 月22日及92年4 月29日CI63 8
    馬尼拉飛高雄；92年7 月18日CI638 入境艙單）；證據Ｍ
    ：財政部高雄關稅局92年12月12日高普政字第0920200463號
    函附EMCU00 00000等9 貨櫃進出口報單、運送單、DELIVERY
    ORDER 、貨櫃清單影本；證據Ｒ：駕駛人託運貨櫃紀錄表
    3 張（邱添丁92年5 月14日AW951 號貨櫃託運紀錄表（前往
    託運空櫃離開）及江華貨運儲運股份有限公司「車輛工作報
    表」9 張；證據Ｔ：高雄地檢署91他字第3788號「小齊」
    影卷1 宗等證據為其論據（詳見原審卷三第109 至112 頁、
    原審卷二第239 至243 頁）。訊據被告丙○○堅決否認有何
    與有身分之人共犯濫權不追訴罪、犯主管事務圖利罪、犯公
    務員包庇運輸槍枝罪、公務員包庇走私罪、運輸私菸之犯行
    ，辯稱：我完全不知趙培盛等人在菲之行為，除辦案需要有
    跟監貨櫃外，並無看到洋菸、槍枝等語（見原審卷二第289
    頁、原審卷十第118 頁反面至119 頁反面）；其辯護意旨亦
    略以：被告丙○○對趙培盛等人於菲律賓之行為均不知情，
    被告丙○○並無看到洋菸、白臘溶解取出槍枝之事等語（見
    原審卷一第223 至236 頁、原審卷二第290 頁、原審卷九第
    268 至281 頁、原審卷十第119 頁反面、120 頁）。經查：
  (一)證人甲○○於97年2 月27日原審審理中結證稱：送到文府路
    的貨櫃我有到碼頭押櫃，去押櫃時沒有看到乙○○、丙○○
    ，因為葉清財說一定要辦乙○○，送到文府路貨櫃的司機是
    邱添丁，他卸完貨櫃就走了，我沒有在文府路倉庫看到曾經
    從貨櫃取出用白臘封的7 支短槍，丙○○也沒有在文府路倉
    庫拿走用白臘封的短槍等語（見原審卷七第221 、222 、22
    4 頁）；於93年2 月23日偵查中證述：我91年12月14日與趙
    培盛、黃帝裕、柯明昌去菲律賓，這次沒有看到趙培盛買槍
    枝等語（見偵卷第186 至190 頁）；於93年3 月17日偵查
    中證述：我與趙培盛、黃帝裕、柯明昌於91年12月14日到菲
    律賓，前往馬尼拉槍店買7 支短槍，200 發9MM 子彈，購買
    後在趙培盛友人「阿丁」、「阿峰」住處將7 支短槍夾藏在
    原木桌後，趙培盛、黃帝裕、柯明昌、我、TONY、許迺欣將
    該2 張原木桌送到蘇比克灣，我與趙培盛、黃帝裕、柯明昌
    在91年12月21日回台，回台後某日趙培盛叫我、柯明昌、黃
    帝裕到文府路341 號倉庫，趙培盛、柯明昌同車，我與黃帝
    裕同車前往旗津碼頭，後來我與黃帝裕同車護航貨櫃車到文
    府路341 號倉庫，同行護航還有丙○○的車、趙培盛的車還
    有走私洋菸廠商的車輛，楊銘吉將貨櫃卸下後離開，倉庫鐵
    門放下，菸商將菸搬卸後載走，趙培盛、丙○○、柯明昌、
    黃帝裕及我就用榔頭、螺絲起子將原木桌內以白臘固定之7
    支短槍取出，丟入現場燒開水的鍋子溶化，之後丙○○將槍
    帶走，我不知道槍枝何時裝入原木桌內我沒參與等語（見偵
    卷第138 至139 頁）；於93年4 月12日偵查中證述：91年
    12月14日我、柯明昌、黃帝裕由趙培盛招待至菲律賓，是到
    菲律賓後趙培盛說要買槍枝給丙○○，在菲律賓朱浚德開車
    帶我、趙培盛到槍店買7 把槍還有200 發子彈，回去交給柯
    明昌、許迺欣再交給阿丁負責夾藏在貨櫃內，回台後拖到文
    府路倉庫，柯明昌押貨櫃車，到倉庫後有我、趙培盛、黃帝
    裕、柯明昌、丙○○，當場拆櫃後有原木桌、椅，另藏700
    至800 箱洋菸，我們將原木桌椅搬下，香菸、空櫃被載走，
    趙培盛、丙○○叫我們把原木桌椅挖開取出槍彈、丙○○當
    場用紙箱將槍彈載走等語（見偵卷第209 至225 頁）；93
    年8 月19日偵查中證述：在文府路341 號倉庫燒白臘，7 把
    短槍、子彈約500 發取出來被丙○○帶走等語（見偵卷第
    462 至467 頁）；93年10月19日偵查中證述：91年12月14日
    有我、柯明昌、黃帝裕、趙培盛到菲律賓，這次朱浚德介紹
    買7 支槍、200 發子彈，之後趙培盛跟我去阿峰住處將槍彈
    交給阿峰，趙培盛叫柯明昌去看阿峰裝槍彈入原木桌內，我
    後來在文府路倉庫有看到原木桌子，趙培盛叫我、柯明昌、
    黃帝裕將槍彈挖出，交給丙○○帶走，該貨櫃內另有七星、
    峰、大衛杜夫等數百箱洋菸由另一批人帶走等語（見偵卷
    第468 至475 頁）。
  (二)證人柯明昌於93年4 月7 日偵查中證述：我91年11月14日至
    91年12月21日與趙培盛、甲○○、黃帝裕前往菲律賓，這次
    出資叫許迺欣買原木桌、原木椅咖啡樹枝，這次沒有看到趙
    培盛買槍枝之情形，回台後該貨櫃於92年1 月9 日在文府路
    341 號倉庫卸櫃，倉庫內看見甲○○、黃帝裕、趙培盛、丙
    ○○，當時我見丙○○手拿一個紙箱離開，甲○○隨即告訴
    我、趙培盛，丙○○將拆卸完的槍械用該紙箱載走，我才知
    道該紙箱內裝槍械等語（見偵卷第63至66頁）；於93年4
    月15日偵查中證述：91年12月21日在菲期間，我不知道兩張
    原木桌內有無裝槍械等語（見偵卷第167 至170 頁）；於
    93年4 月21日偵查中證述：我91年11月14日至91年12月21日
    在菲期間跟許迺欣去買裝貨櫃之菜底有原木桌、椅等，該貨
    櫃送進蘇比克灣前，我看到桌椅是組合完成，阿峰告訴我中
    空部分已經填臘，92年1 月9 日這個貨櫃在文府路卸下後，
    趙培盛要我關上倉庫鐵門，倉庫內有趙培盛、黃帝裕、甲○
    ○、丙○○，有4 、5 個工人將貨櫃內香菸一箱箱搬到他們
    的貨車離開，之後倉庫剩下我、趙培盛、黃帝裕、甲○○、
    丙○○，趙培盛就拿鐵器將原木桌椅撬開，這兩個原木桌是
    我與許迺欣採購，其中一張的桌腳有裝白臘固定的槍枝，我
    們將外包白臘槍枝取出，經一陣敲打後，趙培盛、甲○○煮
    一鍋熱水將沾有白臘槍枝送入鍋內溶化，這些槍我聽甲○○
    說是丙○○放入水果箱內載走等語（見偵卷第180 至185
    頁）。
  (三)證人許迺欣於93年3 月29日偵查中證述：趙培盛、甲○○、
    柯明昌、黃帝裕於91年12月14日到菲律賓，這次趙培盛出錢
    叫我買原木桌、椅當菜底，原木桌內夾藏5 支短槍，地點在
    阿峰住處，這次槍械是用白臘固定，這5 支槍之趙培盛向朱
    浚德或根本晃買的，後來運到蘇比克灣的倉庫，就是要用貨
    櫃走私洋菸等語（見偵卷第131 至135 頁）；93年4 月2
    日偵查中證述：91年12月14日趙培盛等人到菲律賓，趙培盛
    指示我買原木桌用來裝槍械，黃帝裕將白臘溶化，把5 支短
    槍放入原木桌倒入白臘固定，後來送到蘇比克灣，由免稅倉
    庫的陳先生處理，但我沒聽到趙培盛與陳先生如何洽商等語
    （見偵卷第136 至140 頁）；於93年4 月22日偵查中證述
    ：我只記得在阿峰住處用白臘固定裝在原木桌內的槍枝共5
    把，還有子彈等語（見偵卷第43至47頁）；93年4 月23日
    偵查中證述：趙培盛等人91年12月份到菲律賓時，趙培盛要
    我買原木桌椅送到阿峰家，桌腳挖中空，後來送到蘇比克灣
    ，我跟TONY進入保稅倉庫內，當場有工人將香菸一箱箱搬入
    貨櫃，大約700 多箱等語（見偵卷第159 至163 頁）。
  (四)證人楊銘吉於97年4 月9 日原審審判中證述：我載貨櫃到文
    府路倉庫押車的人是93年3 月12日與我對質之人（即甲○○
    ），那次我把貨櫃放在文府路倉庫裡面，出來後門就放下，
    沒看到貨櫃內之物品等語（見原審卷八第74至75頁反面）。
    證人黃帝裕於93年9 月29日偵查中證述：高雄市○○路倉庫
    是趙培盛出錢租的，我在文府路倉庫看過大批原木桌椅，我
    不知道丙○○到文府路倉庫所為何事等語（見偵卷第22至
    32頁）；於93年10月14日偵查中證述：趙培盛有請我出面租
    高雄市○○路倉庫（在我住處對面），承租文府路之倉庫後
    ，有將珊瑚草搬到文府路，我看過文府路倉庫有放椰子板、
    原木桌椅，我不知道該椰子板、原木桌椅如何放入倉庫，我
    沒有參與卸貨，我在某日晚上曾在文府路倉庫見過丙○○1
    次，他是拿檢舉許福泰涉嫌走私槍械的筆錄要我簽名等語（
    見偵卷第175 至179 頁）。上開證人甲○○就渠等在菲律
    賓以白臘固定原木桌內之槍、彈數量前後所述不一，且與證
    人許迺欣所述5 支短槍不符，而證人柯明昌證述並未見到裝
    槍之情事，是依證人甲○○、柯明昌、許迺欣前後矛盾之證
    述，尚難遽認趙培盛等人於91年12月14日至91年12月21日在
    菲期間有購買公訴意旨所述之5 支槍枝。另就趙培盛等人此
    次在菲期間有無在貨櫃內夾藏香菸一節，僅證人許迺欣於93
    年4 月23日提到有在蘇比克灣之倉庫內見到工人搬入香菸，
    然證人許迺欣於93年4 月22日證述不知趙培盛與保稅倉庫之
    陳先生如何洽商，顯見趙培盛不願讓許迺欣知悉其在倉庫內
    要將何物裝入貨櫃，則趙培盛豈有可能讓證人許迺欣當面目
    睹工人將洋菸搬入貨櫃之事。至於甲○○雖證述事後在文府
    路倉庫有見到工人搬菸，然數量與證人許迺欣所述不一，且
    證人甲○○就事後在文府路倉庫中取槍枝過程所述前後有別
    ，亦與證人柯明昌所述不同。另從證人黃帝裕上開證述觀之
    ，其否認有參與運送至文府路貨櫃之卸貨過程，不知道被告
    丙○○至文府路倉庫之目的等情，均顯與證人甲○○、柯明
    昌所述不符。另證人甲○○證述該次係柯明昌押運貨櫃車一
    節，與證人楊銘吉上開所述不符，況證人柯明昌證述聽甲○
    ○講槍枝係丙○○載走云云，惟依甲○○、柯明昌之證述，
    當時在文府路倉庫現場至少有趙培盛、黃帝裕、甲○○、柯
    明昌等人在場，即便貨櫃內有洋菸、槍枝，被告丙○○豈有
    可能公然於菸商取菸時在場，並當著趙培盛等4 人在場之情
    況下，直接將槍枝取走，蓋現場至少有多名證人目擊被告丙
    ○○取槍之行為，被告丙○○豈能確信該等人事後均會為其
    保密而不私下舉發，本院認依證人甲○○、許迺欣、柯明昌
    、黃帝裕上開前後矛盾之證述，尚難遽認被告丙○○有包庇
    運輸槍枝、走私洋菸之行為。
  (五)櫃號WFHU0000000 號貨櫃之查驗關員係依派驗報單主管人員
    、上級指示及臺灣高雄地方法院檢察署92年1 月3 日雄檢楠
    果91他3788字第5197號函，為配合檢調辦案需要，確實以簡
    易查驗方式開櫃簡易查驗放行，惟未發現櫃內有未稅香菸、
    大陸香菇或其他禁止進口物品。而簡易查驗放行之具體程序
    ，係由驗貨員就貨（櫃）抽驗1 件，僅核對該件貨名、數量
    、材質及嘜頭相符即可，不作現場全部逐箱核對嘜頭、件數
    等一節，有財政部高雄關稅局97年6 月9 日高普興字第0971
    010009號函、97年6 月26日高普興字第0971011307號函在卷
    可憑（見原審卷八第214 頁、卷九第2 、3 、65頁），顯見
    WFHU0000000 號貨櫃經海關開櫃檢查後，並無發現有洋菸、
    槍枝，即便上開貨櫃有公訴意旨所示之洋菸、槍枝，惟均未
    查扣洋菸、槍枝，亦未送驗，則其確切數量、種類、形式、
    廠牌、槍枝是否具有殺傷力等均有重大疑義，則趙培盛等人
    私運入境者，究竟是否確為管制物品、是否係槍砲彈藥刀械
    管制條例所稱之「槍砲」，又屬於該條例所稱之何種「槍砲
    」，俱無從認定，自無從僅憑上開證據而為不利於被告丙○
    ○之認定。至於公訴意旨所引其他證據就被告丙○○有無包
    庇趙培盛等人運輸槍枝、走私洋菸部分無具體直接之關連，
    卷內既無證據證明櫃號WFHU0000000 號貨櫃內有公訴意旨所
    指之槍枝、洋菸，尚難遽認被告乙○○對該貨櫃之放行有何
    濫權不追訴趙培盛等人之行為，則被告丙○○自無與被告乙
    ○○共犯此罪之可能。
  (六)綜上所述，卷內並無具體證據證明被告丙○○有何與有身分
    之人共犯濫權不追訴罪、犯主管事務圖利罪、犯公務員包庇
    運輸槍枝罪、公務員包庇走私罪、運輸私菸之犯行，本應就
    上開部分為被告丙○○無罪之諭知，然公訴意旨認上開部分
    之犯行與被告丙○○前揭圖利趙崇傑（櫃號CLHU0000 000
    、FSGU0000000 號貨櫃夾藏香菇部分）有罪判決部分具有連
    續犯關係（見起訴書第48頁），爰不另為無罪之諭知。
六、公訴人認被告丙○○就上開公訴意旨(一)4.部分（附表六編號
    8 、9 所示貨櫃部分）所指事實涉有公訴意旨(一)4.部分所指
    罪嫌，無非係以被告乙○○於94年7 月22日、94年9 月30
    日之供述；被告丙○○於94年7 月14日、94年8 月31日、
    94年9 月27日、94年9 月28日之供述；證人許迺欣於93年
    1 月19日、93年3 月29日、93年4 月2 日、93年4 月12日、
    93年4 月22日、93年4 月23日、93年4 月26日、93年5 月3
    日、93年5 月6 日、93年5 月7 日、93年11月16日、93年12
    月15日、94年4 月14日、94年4 月15日、94年6 月15日、93
    年1 月2 日、92年12月11日、94年4 月20日、94年4 月28日
    、93年11月17日之證述；證人朱浚德於93年3 月2 日、93
    年3 月3 日、93年3 月4 日、93年3 月16日、93年4 月5 日
    、93年4 月12日、93年4 月19日、93年4 月23日、93年4 月
    26日、93年4 月27日、94年6 月2 日、94年4 月20日、94年
    4 月28日之證述；證人柯明昌於93年3 月19日、93年4 月
    2 日、93年4 月7 日、93年4 月13日、93年4 月16日、93年
    4 月21日、93年4 月23日、93年5 月6 日、93年5 月13日、
    93年10月22日、94年4 月15日、94年4 月20日、94年4 月28
    日、94年6 月14日之證述；證人甲○○於93年2 月18日、
    93年2 月19日、93年2 月23日、93年2 月24日、94年4 月14
    日、93年3 月8 日、93年4 月8 日、93年4 月12日、93 年4
    月15日、93年5 月7 日、93年10月19日、94年4 月20日、94
    年4 月28日之證述；證人黃帝裕於93年4 月15日、93年9
    月1 日、93年9 月29日、93年11月9 日、93年11月17日、94
    年8 月24日、94年9 月8 日之證述；證人高雄關稅局副局
    長李榮達於94年6 月1 日之證述、證人高雄關稅局前鎮分局
    稽查課稽查四股股長吳慶文於94年6 月1 日之證述、高雄關
    稅局前鎮分局92年1 月25日92移字第001 號檢附之搜索筆錄
    暨現場扣押8 箱槍械清單；證人余政峰（航警局高雄分局
    ）於94年9 月6 日之證述；證人高雄關稅局柯世家（中興
    分局驗貨員）、戴國憲（中興分局驗貨課課長）、呂耀琪（
    中興分局驗貨員）於94年8 月1 日之證述；證人莊馥全於
    92年12月19日、92年12月12日之證述；證人郭秀錦（江華
    貨運公司現場車輛調度負責人）於93年1 月6 日之證述；
    證人邱添丁（江華公司貨櫃車司機）於93年1 月7 日、93年
    3 月10日、93年3 月12日、94年3 月7 日、93年3 月11日之
    證述；高雄高分檢94年4 月20日勘驗筆錄1 份；證人許迺
    欣、朱浚德、甲○○、柯明昌94年4 月20日之證述；高雄
    高分檢94年4 月28日勘驗筆錄1 份；證人許迺欣、朱浚德、
    甲○○、柯明昌94年4 月28日之證述；內政部警政署刑事
    警察局94年5 月4 日刑紋字第09 40065713 號鑑驗書；甲
    ○○93年度偵字第4066號起訴書、朱浚德93年度偵字第5016
    號、93年度偵緝字第462 號起訴書、柯明昌93年度偵字第61
    38號起訴書、許迺欣92年度偵字第8545號起訴書、黃帝裕93
    年度偵字第13834 號起訴書；朱浚德93年度重訴字第46號
    判決書、朱浚德94年度上訴字第579 號判決書、柯明昌93年
    度重訴字第49號判決書、甲○○93年度重訴字第39號判決書
    、許迺欣92年度重訴緝字第7 號判決書、許迺欣93年度上重
    訴字第20號判決書、黃帝裕93年度重訴字第129 號判決書；
    證據Ａ：乙○○以91他字第3788號「阿齊案」、92他字第
    638 號「吳先生案」、92他字第14 93 號「小洪案」等3 案
    號發函關稅局「請惠予配合檢方指揮放行」等32張函文；
    證據Ｂ：丙○○、柯明昌、趙培盛、許迺欣、甲○○、乙○
    ○、黃帝裕入出境紀錄；證據Ｃ：92年1 月23日甲○○化
    名「小寶」之高雄航警局檢舉筆錄、被告丙○○於92年1 月
    23日化名「阿國」之高雄海調站檢舉筆錄；證據Ｅ：國防
    部憲兵司令部刑事鑑識中心93年2 月16日93宇鑑字第01630
    號鑑驗通知書；證據Ｆ：94年3 月10日『11日』美濃鎮興
    福3 之1 號勘驗照片12幀（現場有椰子板與原木等）；證
    據Ｉ：中華航空公司高雄分公司93年1 月12日KHHDM0026002
    6 號函附艙單（出境班機為91年12月14日、92年1 月11日及
    92 年4月8 日CI637 高雄飛馬尼拉；入境班機為91年12月21
    日、92年1 月22日及92年4 月29日CI638 馬尼拉飛高雄；92
    年7 月18日CI638 入境艙單）；證據Ｊ：警察機關緝獲制
    式槍枝特別獎金參考表；證據Ｋ：內政部警政署刑事警察
    局94年3 月25日函覆許迺欣、許福泰、王忠泰3 案請領獎金
    資料1 份；證據Ｌ：乙○○91年間至93年間發文登記簿影
    本13紙；證據Ｏ之一：財政部高雄關稅局93年3 月11日高
    普政字第0930200084號函附卉奕企業有限公司92年2 月6 日
    及92年3 月21日委由得利報關行報運2 只木板貨櫃報單、提
    貨資料影本；證據Ｓ：高雄關稅局93年4 月16日高普政字
    第0930200123號函附KMTU0000000 號貨櫃（許迺欣案）開櫃
    查核資料、照片；證據Ｒ：駕駛人託運貨櫃紀錄表3 張（
    邱添丁92年5 月14日AW951 號貨櫃託運紀錄表（前往託運空
    櫃離開）及江華貨運儲運股份有限公司「車輛工作報表」9
    張；證據Ｔ：高雄地檢署92他字第63 8號被告「吳先生」
    影卷1 宗；證據Ｕ：94年4 月11日勘驗92年度槍保字第26
    號扣案槍枝（許迺欣案）筆錄及照片；證據Ｖ：許迺欣91
    年1 月25日違反槍砲彈藥刀械管制條例查獲時錄影帶翻拍照
    片45幀；證據Ｗ：內政部警政署刑事警察局核發槍彈獎金
    影印卷─許迺欣走私槍械案；證據Ｙ：乙○○91年間至93
    年間果股發文登記簿共4 本（正本置於證物袋）；證據Ａ
    Ａ：高雄海調站許迺欣走私槍械案卷1 宗（含原卷）等證據
    為其論據（詳見本院卷二第252 至259 頁）。訊據被告丙○
    ○堅決否認有何犯對主管事務圖利罪、藉職務上機會詐取財
    物罪、非法運輸衝鋒槍及子彈罪、公務員包庇非法運輸衝鋒
    槍及子彈罪、走私罪、公務員包庇走私罪、輸入私菸罪、與
    有身分之人共犯濫權不追訴罪之犯行，辯稱：我為查緝許迺
    欣槍械走私集團而遭誤導，檢察官於偵辦過程中，許迺欣走
    私集團成員為求減輕刑責而指控查緝人員，該等供述相互矛
    盾，倘我有參與走私槍枝、洋煙等行為，何以並無查獲相關
    槍彈、洋煙等物品等語（見原審卷三第45頁、原審卷十第11
    8 頁反面、119 頁正、反面）；其辯護意旨亦略以：卷內並
    未查獲被告有所謂走私之槍彈、洋煙，本件偵辦過程係檢調
    人員對於甲○○、柯明昌等人不法取供而誣指被告丙○○等
    語（見原審卷一第223 至236 頁、原審卷九第268 至281 頁
    、原審卷十第119 頁反面、120 頁）。經查：
  (一)以許迺欣為收貨人，裝有扣案如附表二、三、四所示槍、彈
    之編號KMTU0000000 號貨櫃，申報貨物為椰子籬笆5,000 件
    ，係由趙培盛出資指示許迺欣先行赴菲負責申購椰子籬笆、
    接洽報關手續等事項後，趙培盛再出資指示柯明昌、甲○○
    、黃帝裕赴菲，經朱浚德之仲介，由許迺欣、甲○○、柯明
    昌、黃帝裕為其出面陸續收購附表二、四所示槍、彈，趙培
    盛另指示許迺欣購買夾藏槍、彈之芒果乾8 箱，趙培盛旋於
    92 年1月17日凌晨指揮許迺欣、黃帝裕、甲○○、柯明昌將
    上開槍、彈包裝妥當後，藏置於芒果箱中作為掩飾，趙培盛
    再請不知情之菲籍工人將上開芒果箱載至馬尼拉皇賓地區某
    貨櫃站，經菲律賓VANGELYN報關行委由韓國KMTCLINE公司運
    送，由該公司菲律賓總代理NYK-FILJAPAN SHIPPINGCORPORA
    TION公司提供上開貨櫃，趙培盛、黃帝裕、甲○○、柯明昌
    即將上開芒果箱搬入貨櫃最裏層，許迺欣再並通知不知情之
    椰子籬笆業者將椰子籬笆及枯木載至該貨櫃站，再將椰子籬
    笆及枯木搬入貨櫃內作掩飾一節，業經證人許迺欣於偵查、
    法院審理中證述：「我於91年11月間前往菲律賓時，我的身
    分證件交給趙培盛拿去其弟媳經營之旅行社辦護照，趙培盛
    因此得知我的年籍資料，趙培盛又於91年12月間帶黃帝裕、
    甲○○、柯明昌到菲律賓，朱浚德人在菲律賓，是負責採購
    槍械的主力，而我曾與趙培盛、柯明昌去菲律賓馬尼拉市郊
    外某美容院看槍，並與柯明昌一起至該美容院拿取趙培盛購
    買之槍枝與子彈，我依趙培盛指示購買椰子籬笆及芒果乾箱
    ，並代為尋找報關行，我在菲律賓馬尼拉市覓得菲律賓VANG
    ELYN報關行申報進口，於92年1 月17日依趙培盛之指示，將
    芒果乾箱送到位於菲律賓馬尼拉市機場旁之空屋，看見槍、
    彈已包裹妥當，趙培盛表示這些槍、彈是要放進芒果乾箱內
    ，我將芒果乾箱拆開，趙培盛要我試試看芒果乾箱內可裝多
    少支槍，所以我就順手將槍放入芒果乾箱內，當時趙培盛、
    黃帝裕、甲○○、柯明昌均有動手將槍枝裝入芒果乾箱內，
    槍枝裝箱完畢後，先由菲律賓VANGELYN報關行請船公司提供
    貨櫃，船公司將空貨櫃拖運至菲律賓馬尼拉市皇賓地區之貨
    櫃站，再由我委託採購椰子籬笆之公司將椰子籬笆及枯木載
    至該貨櫃站，由趙培盛等人將所採購之槍械置於貨櫃最裏層
    處，我再將椰子籬笆裝入該只貨櫃內，完成入櫃手續，再請
    船公司將貨櫃拖運至船公司出關，該貨櫃船是巴拿馬籍船隻
    ，趙培盛說會找人頭報關在臺灣提領貨櫃，結果我收到起訴
    書始知趙培盛竟用我的名字報關」等語明確（參照證人許迺
    欣92年12月11日、13日、18日、93年1 月19日、3 月29日偵
    訊筆錄、原審92年度重訴緝字第7 號93年5 月20日審判筆錄
    ，見偵卷第96至100 、105 至108 、124 至130 、131 至
    135 頁、偵卷第132 至134 頁、原審92年度重訴緝字第7
    號卷二第479 至489 頁）；另於93年5 月7 日偵查中證述：
    「這8 箱芒果箱確是我採購送入空屋，裝槍是在92 年1月17
    日將槍、子彈全部集合在機場之空屋內，並由我、甲○○、
    柯明昌、黃帝裕、趙培盛、TONY、將槍和子彈裝入芒果箱內
    ，並以膠帶將芒果紙箱封好，當晚在皇賓地區某一空地將裝
    有槍彈之芒果紙箱搬入貨櫃內」等語（見偵卷第179 至18
    3 頁）。證人甲○○於97年2 月27日原審審理中證述：我往
    來菲律賓的費用都是趙培盛出的等語（見原審卷七第227 頁
    ）；於偵查、法院審理中證述：我於91年12月14 日 與趙培
    盛、黃帝裕、柯明昌一同搭機至菲律賓，91年12月底與趙培
    盛去買槍及子彈，於92年1 月17日受趙培盛之指示在菲律賓
    馬尼拉市機場旁某空屋內幫忙將槍、彈裝進芒果乾箱，當場
    裝槍者還有被告許迺欣及趙培盛、黃帝裕、柯明昌等人，當
    時貨櫃報關之椰子籬笆是由趙培盛出錢指示許迺欣出面購買
    ，裝槍用的芒果乾箱也是許迺欣買來的，裝箱時我們是將芒
    果乾箱拆開倒出部分芒果乾，在各箱內裝槍、彈，趙培盛已
    事先將長槍拆成二半，我們將槍、彈裝入箱內之後，用芒果
    乾覆蓋其上，再將箱子用膠帶封好，後來我們請菲律賓人將
    芒果乾箱運至菲律賓馬尼拉市皇賓地區貨櫃站，許迺欣負責
    購買之椰子籬笆也運到，我們將藏有槍、彈之箱子放入貨櫃
    最底層，再由許迺欣將椰子籬笆及枯木裝入貨櫃」等語（參
    照甲○○於93年2 月24日、3 月8 日、4 月12日偵訊筆錄、
    93年5 月20日審判之證述，見偵卷第191 至19 5、198 至
    20 4、209 至225 頁、原審92年度重訴緝字第7 號卷二第46
    0 至470 頁）；另於95年10月26日審判中證述：「裝箱時我
    有在場，我有看到許迺欣將槍彈裝入芒果乾箱內」等語（見
    本院95年度上重更(二)字第6 號卷第173 至179 頁）。證人朱
    浚德於偵查、法院審理中證述：「我於91年底受趙培盛之託
    ，帶他（趙培盛）、黃帝裕及甲○○去菲律賓巴石市槍店買
    7 支手槍，介紹趙培盛買槍，槍店會給回扣，隔2 、3 天後
    ，日本人根本晃到飯店找趙培盛，問趙培盛是否有意購買衝
    鋒槍及匈牙利手槍，趙培盛說現金不夠，要根本晃拿去許迺
    欣之朋友家找許迺欣及柯明昌，當時許迺欣與柯明昌住菲律
    賓馬尼拉市機場旁綽號『阿峰』者朋友家，根本晃將裝衝鋒
    槍的紙袋交給許迺欣，柯明昌則負責付錢，後來我帶趙培盛
    、甲○○到馬尼拉克楠美軍營外買2 把長槍及2 、3 把短槍
    ，並帶趙培盛到軍營外的軍眷住宅區買子彈500 顆，據我觀
    察許迺欣是負責幫忙趙培盛購買走私貨櫃之申報貨物，許迺
    欣並介紹菲律賓VANGELYN報關行職員SIMON 與趙培盛認識」
    等語（參照朱浚德於93年4 月19日、93年4 月23日、93年4
    月26日偵訊筆錄、93年5 月20日審判之證述，見偵卷第27
    2 至278 、290 至293 、300 頁、原審92年度重訴緝字第7
    號卷二第438 至459 頁）。證人柯明昌於97年1 月30日原審
    審理中結證稱：我在菲律賓跟許迺欣接觸的行為都是聽令於
    趙培盛，在菲律賓期間趙培盛也是我老闆，是趙培盛叫我去
    菲律賓，在菲律賓期間趙培盛沒有給我薪水，我去菲律賓的
    費用如與趙培盛在一起的開銷，就是趙培盛負擔等語（見原
    審卷七第178 頁反面、179 頁）；於偵查中、法院審理之證
    述：「我與趙培盛、黃帝裕、甲○○於91年12月14日一同搭
    機至菲律賓，趙培盛於91年底，在菲律賓泛太平洋飯店交付
    15萬元披索給我，我再與許迺欣到其友人『阿峰』住處，剛
    好朱浚德帶根本晃來賣衝鋒槍，我就依趙培盛指示將15萬元
    披索交給根本晃，根本晃將衝鋒槍交給許迺欣藏放，我又於
    92年1 月15日，與許迺欣同至菲律賓馬尼拉市郊外某美容院
    ，由許迺欣付20萬元披索訂金，向老闆購買子彈4,000 顆及
    手槍5 支，當場我與許迺欣先拿3 把手槍及2,000 發子彈上
    車，載至馬尼拉市機場附近承租某空屋3 樓房間內藏放，翌
    日趙培盛拿美金給許迺欣去兌換100 萬元披索，我與許迺欣
    先坐車至美容院，趙培盛隨後趕至，該美容院老闆拿槍給趙
    培盛試射，並收受100 萬元披索，後來趙培盛拿走10餘支槍
    及子彈，92年1 月17日趙培盛指示我到位於馬尼拉市機場旁
    之空屋，進入時看見有人到3 樓將芒果乾箱及槍、彈搬至1
    樓，我與許迺欣及趙培盛、黃帝裕、甲○○等人將紙箱拆開
    倒出芒果乾，在箱底舖1 層芒果乾，再將包裝好的槍、彈放
    入芒果乾箱內，並於其上舖滿（覆蓋）芒果乾後，用黃色膠
    帶將紙箱封閉，由黃帝裕負責點槍，我們封箱完畢後，將芒
    果箱搬至菲律賓人駕駛之小巴士上，我們至菲律賓馬尼拉市
    皇賓地區某貨櫃站，由許迺欣指揮裝載椰子籬笆之卡車前來
    會合，我們將芒果箱搬入貨櫃最裏層後，許迺欣再將椰子籬
    笆及枯木裝入，裝滿後封櫃，拖車再將貨櫃載走，然後由SI
    MON 負責托運報關手續」等語（參照柯明昌於93年4 月16日
    、93年4 月23日偵訊筆錄、93年5 月20日審判筆錄，見偵
    卷第70至73、79至88頁、原審92年度重訴緝字第7 號卷二第
    470 至478 頁）。觀之證人許迺欣、甲○○、朱浚德、柯明
    昌上開證述可知，趙培盛與許迺欣、黃帝裕、甲○○、柯明
    昌就購買槍彈、聯絡報關行、採購報關貨物椰子籬笆及夾藏
    槍彈之芒果乾箱、將槍彈裝箱裝櫃等過程及所需費用，均係
    趙培盛出資並由趙培盛安排任務編組之方式，指示許迺欣等
    人應負責之工作與共同欲完成之走私槍、彈回臺目的，彼此
    互相分工合作完成KMTU0000000 號貨櫃夾藏附表二、四所示
    槍、彈回台之舉（證人朱浚德則僅提供購槍管道予趙培盛等
    人而賺取仲介傭金，所為尚非運輸槍械之構成要件行為，業
    經判處幫助運輸衝鋒槍罪刑確定），且渠等證述之情節均屬
    一致，復有趙培盛、許迺欣、甲○○、柯明昌、黃帝裕等人
    入出境資料在卷可憑（見偵卷第35、471 、472 、475 至
    47 7頁），益徵證人許迺欣、甲○○、朱浚德、柯明昌上揭
    所述堪以採信，上開事實堪信為真實。
  (二)櫃號KMTU0000000 號之貨櫃於92年1 月25日15時30分許，在
    高雄港第78號碼頭之貨櫃集散站，由臺灣高雄地方法院檢察
    署檢察官被告乙○○循線率同法務部調查局航業海員調查處
    高雄調查站、航空警察局高雄分局、保安警察第三總隊、高
    雄縣政府警察局刑警隊及少年隊、高雄市政府警察局前鎮分
    局、刑事警察局偵六隊等單位組成之專案查緝人員，會同海
    關稽查人員，對於櫃號KMTU0000000 號、收貨人載為許迺欣
    之貨櫃開櫃查驗，當場發現除申報裝載之椰子籬笆外，在貨
    櫃之最裏層匿藏有8 箱密封之芒果乾箱，現場開啟其中2 箱
    後發現夾藏槍彈，旋未繼續開封而予扣押，於同日16時13分
    許將上開芒果乾8 箱搬上高雄海調站箱型車後，由高雄海調
    站秘書王澤民先運回該站，約30分鐘後於該站會議室內將該
    8 箱芒果乾箱編號，逐箱開啟清點後，共扣得如附表二、四
    所示之制式半自動手槍2 支、制式衝鋒槍2 支、制式M16 步
    槍2 支、制式手槍12支、子彈6058顆及無殺傷力之口徑5.56
    mm之空包彈1 顆，以及檢調人員同時另扣得來源不詳之如附
    表三所示之制式手槍32支一節：
  1.由KMTU0000000 號貨櫃查扣如附表二、三、四所示之槍、彈
    經送內政部警政署刑事警察局以性能檢驗法、試射法、顯微
    鏡比對法、電解腐蝕法鑑驗結果，附表二編號1 、2 所示之
    槍枝為制式半自動手槍，編號3 、4 所示之槍枝為制式衝鋒
    槍，編號5 、6 所示之槍枝為制式步槍，均機械性能良好，
    具殺傷力；附表二編號7 及附表三所示之槍枝均為制式手槍
    ，機械性能良好，具殺傷力；附表四所示之子彈，分別為制
    式子彈及步槍彈，具殺傷力等情，此有內政部警政署刑事警
    察局92年3 月12日刑鑑字第0920020804 號 槍彈鑑定書1 冊
    ，內附各該槍、彈之照片存卷可考（見警卷第107 至227
    頁），足認KMTU0000000 號貨櫃所夾藏私運而運輸入境如附
    表二、三、四所示之槍彈確均具殺傷力，而屬槍砲彈藥刀械
    管制條例所稱之槍枝、子彈無訛。
  2.證人許迺欣雖證述查獲之芒果乾8 箱無法夾藏高達50支之槍
    枝，顯有遭人栽槍，且經原審、本院另案審理許迺欣案件時
    ，勘驗查獲KMTU0000000 號貨櫃之開箱過程光碟片之結果計
    算，由KMTU0000000 號貨櫃之8 箱芒果乾箱中取出查驗之扣
    案槍枝僅有小型衝鋒槍2 支、長型手槍2 支、自動步槍2 支
    、短槍12支，合計共18支（詳如附表二所示）等節，有原審
    92年度重訴緝字第7 號案件93年5 月21日、93年7 月28日審
    判筆錄、本院94年度上重更(一)字第13號案件95年2 月9 日審
    判筆錄可佐（見原審92年度重訴緝字第7 號卷二第502 至50
    4 、592 頁、本院94年度上重更(一)字第13號卷二第156 至15
    8 頁），則KMTU0000000 號貨櫃查扣8 箱芒果乾箱內之槍、
    彈數目是否遭檢調伺機刻意加入或灌水：
  (1)證人即時任高雄關稅局股長吳慶文於97年4 月9 日原審審理
    中證述：92年1 月25日我有參與查緝許迺欣走私槍械案當天
    的經過是24日下午我接到走私案子要我們查緝，那天晚上我
    們就在辦公室待命，25日凌晨我們接到通知要卸貨櫃，我們
    就到碼頭假裝開其他的櫃子，同時監看目標船。差不多到25
    日上午11點多，船本來是在63號碼頭，將部分的櫃卸在63號
    碼頭，然後又開到78號碼頭，船從63號到78號碼頭時，我們
    的目標櫃還沒有卸下來，所以有2 位海關同事留在該船上繼
    續監視，後來我就去處理其他事情。到了當天下午2 點左右
    我們接到在78號碼頭現場的同事說目標櫃卸下來了，我們就
    趕過去，同時我們還有其他海關同事大概20位左右，櫃子卸
    下之後有押到78號碼頭比較空曠的地方，就核對封條打開貨
    櫃，把裡面申報進口的貨品卸下來、搬出來，後來我們發現
    有一些樹枝，在樹枝的後面就藏了8 箱的東西，我們就搬出
    來，當場打開其中2 箱，發現有槍枝，當場據我的同事講有
    海調站的人員及檢察官在現場，但我都不認識，開了2 箱我
    們看到有槍枝後，又把它封起來，其他海關同事就把這8 箱
    搬到一輛車上去。後來我及部分同事奉派到海調站去協助清
    點槍枝，我們海關人員從碼頭到海調站沒有跟那部運送箱子
    的車子同時出發，我沒注意我們隔多久才出發，我不知道是
    海關的車先到海調站，還是載箱子那部車先到，到海調站之
    後，我們先在一個小的辦公室等10分鐘，他們說要先佈置清
    點的場所，之後才到另外一個辦公室協助清點（即簡報室）
    ，小辦公室與簡報室很接近，載水果箱的車子停在辦公室外
    面，距離清點的地方很近，我看到海關同仁從該車把水果箱
    搬到清點的簡報室時，我在車子旁邊，他們搬完之後我馬上
    進入簡報室，一直在簡報室裡面待到槍枝清點完畢，另外2
    位協助清點的海關同仁也是跟我同時進入簡報室，我們會同
    現場海調站或是檢察官編號，再逐箱一支一支拿出來清點，
    清點中有很多單位的人在現場，但我都不認識，槍枝清點過
    程負責開封的也是海關同仁，8 箱芒果乾本來就是以膠帶封
    起來，沒有加封條，我看不出來膠帶是否有拆開再黏回去等
    語（見原審卷八第59至63頁）。證人曹永霖（原名曹鴻台）
    於97年4 月9 日原審審理中結證稱：92年1 月25日我擔任海
    調站值日的職員，我記得那天是假日，一早值班辦公室都沒
    有人，只有我、主任及秘書3 個人，那天大門開了，海關的
    車子先進來，王澤民的車子進來的時間跟海關車子時間蠻相
    近，我覺得奇怪就問警衛，警衛說有案子要過來，我就出去
    大門看，印象中4 、5 個海關人員抱一整箱的東西進來，我
    就問海關人員說那是什麼東西，他說那是槍枝，我就馬上打
    電話給主任報告好像是有案子破了，我打電話給主任之間，
    有很多人陸陸續續進來，辦公室情形蠻亂的，有很多人，那
    時候主任打電話跟我說如果有記者或別人問今天是否有破案
    ，要我保密，因為涉案人不明，我走出值日官室，走到值日
    官室對面的小會議室門口，看到海關人員協助啟封，把槍枝
    排列在桌面上，準備做新聞運用，我就又回去值日官室準備
    接電話，怕有記者會來問，當時接了好幾通電話，我告訴他
    們本案還沒有破案。如果要我回想當天情況是人很多、很亂
    。丙○○或其他人應該沒有單獨跟這8 箱芒果箱在會議室，
    因為人很多，清點中丙○○有上自己2 樓的辦公室，就是海
    關人員搬槍的時間，他何時下來我不清楚。根據往例，海調
    站破獲海關走私的物品都送回海調站清點等語（見原審卷八
    第56頁反面至57頁反面）。證人即時任高雄海調站秘書王澤
    民於97年3 月12日原審審理中結證稱：「92年1 月25日以許
    迺欣為收貨人的槍械走私案件，該只貨櫃在貨櫃場開櫃起槍
    我有全程參與，8 箱紙箱在貨櫃場已有拆封部分芒果箱，該
    8 箱從貨櫃場到海調站是我開車載到海調站，車上有乙○○
    、丙○○，乙○○在車上就一直打電話跟地檢署方面回報，
    丙○○也一直打電話向站裡、局裡回報，在場不知道是乙○
    ○或丙○○指示海關同仁要載到海調站啟封，在貨櫃場內我
    有試圖要等海關的車跟過來，等了幾分鐘，我看他們沒有跟
    過來，我就直接開回海調站，我把車子開回站裡，那8 箱就
    直接拿到1 樓簡報室裡面，不知道誰搬的，簡報室是密閉空
    間，應該沒有特別指派人看守，但是簡報室在1 樓，走動的
    人很多。」、「（問：為何清點錄影帶斷斷續續？）錄影帶
    應該是丙○○操作的，東西放入簡報室後是否他忙其他事沒
    有拍攝都有可能。」等語（見原審卷七第254 、255 頁正、
    反面）。證人吳慶文、曹永霖、王澤民係針對渠等因執行職
    務，而見聞KMTU0000000 號貨櫃在貨櫃場查獲夾藏槍枝及載
    運至高雄海調站清點途中、在高雄海調站清點過程而為陳述
    ，所述情節大致吻合，證人吳慶文、曹永霖、王澤民上開證
    述應屬可採。另依勘驗查獲KMTU 0000000號貨櫃之開箱過程
    光碟片之結果：螢幕顯示時間為下午3 時47分，貨櫃外觀
    號碼為KMTU0000000 號，有數名穿著紅色制服之海關人員上
    前打開貨櫃，貨櫃打開有椰子葉，海關人員上前將椰子葉從
    貨櫃裡搬出，乙○○檢察官亦在現場，椰子葉數量甚多，4
    時6 分54秒椰子葉搬除完畢，海關人員進入貨櫃內側搬出枯
    木數根，枯木數量甚多，4 時9 分28秒，螢幕進入貨櫃內，
    發現貨櫃地上有紙箱，海關人員當場打開3 箱紙箱，其中1
    箱取出紙箱內芒果乾，其中有包裹物品，4 時11分33秒，拆
    開包裹物品發現有槍枝，立刻將槍枝封存回紙箱內以膠帶包
    裹紙箱，4 時13分海關人員共從貨櫃中搬出8 箱紙箱，並將
    8 箱紙箱搬上廂型車車廂，乙○○檢察官在廂型車旁指示海
    關人員堆存紙箱，紙箱裝上車時間為4 時13分。螢幕顯示
    4 時44分6 秒，在會議室內海關人員將紙箱以阿拉伯數字做
    編號，編號為1 至8 等情，有上開原審審判筆錄可佐（見原
    審92年度重訴緝字第7 號卷二第502 、503 頁），而證人即
    海關人員陳清海於法院審理中結證稱：當時人很多，開了2
    箱之後，不知道誰的指示，然後把槍放回去封起來，箱型車
    是調查局的等語（見本院94年度上重更(一)字第13號卷二第16
    1 頁），顯見KMTU0000000 號貨櫃從貨櫃場開櫃查驗8 箱芒
    果乾箱至該等芒果乾箱內發現槍枝而由海關人員將之搬上箱
    型車之期間，現場至少有數名海關人員目睹8 箱芒果乾搬上
    箱型車之經過無訛，依常理判斷，倘被告丙○○有刻意灌水
    該8 箱芒果乾箱內藏放槍、彈之數目，被告丙○○豈有可能
    在該8 箱芒果乾箱甫從貨櫃場查獲迄放置高雄海調站箱型車
    之期間為該等行為，蓋現場至少多名海關人員目睹該等芒果
    乾箱，被告丙○○身為調查員，倘公然將其他槍枝放入芒果
    箱中，豈非令自己栽槍之違法行為曝光。再者，該等芒果乾
    箱運送至高雄海調站後，由海關人員從箱型車搬運至高雄海
    調站簡報室，當時高雄海調站1 樓人很多一節，業經證人吳
    慶文、曹永霖證述詳實，而該等芒果乾箱在高雄海調站簡報
    室清點過程，至少有海關人員吳慶文、陳清海、黃錦棟在場
    一節，分別有證人吳慶文、陳清海、黃錦棟之證述（見本院
    93 年 度上重訴第20號卷第230 至232 頁、94年度上重更(一)
    字第13號卷一第108 至111 頁、卷二第159 至164 頁），倘
    被告丙○○欲在海關人員吳慶文等人清點扣案芒果乾箱內槍
    彈數量之際伺機加入槍枝灌水者，被告丙○○豈非先將該等
    欲灌水之槍枝事先藏放在高雄海調站內，並在人員眾多之情
    況下冒險將槍枝置入芒果箱中，惟證人吳慶文等人均未證述
    該等槍枝於清點過程中，渠等有暫時離開簡報室或當時簡報
    室於清點槍彈過程中曾出現人潮清空之狀態，即便被告丙○
    ○有意栽贓許迺欣走私槍彈之數量，依經驗法則論之，被告
    丙○○應不至於自行將大批槍、彈事先放置在高雄海調站內
    ，待該等芒果箱已送至高雄海調站之簡報室後始為灌水行為
    ，徒增自身栽槍行為遭舉發之風險。此外，扣案芒果箱經勘
    驗錄影光碟後，係於螢幕顯示時間4 時13分放上箱型車至螢
    幕顯示時間4 時44分6 秒止，由海關人員在會議室將紙箱編
    號一節，有如前述，顯見扣案芒果箱在貨櫃場放上箱型車迄
    至海關人員開始在高雄海調站簡報室清點中間約有半小時之
    時間係未經錄影而有遭被告丙○○栽贓槍枝之可能，惟上開
    芒果箱從貨櫃場到高雄海調站約需10分鐘之車程，海關人員
    從貨櫃場至高雄海調站後，由高雄海調站人員佈置簡報室供
    吳慶文等人清點槍彈之時間約10分鐘一節，業經證人吳慶文
    證述綦詳（見本院94年度上重更(一)字第13號卷一第109 頁、
    原審卷八第59至63頁），又該等芒果箱從貨櫃場至高雄海調
    站之途中係由高雄海調站之秘書王澤民開車，由被告乙○○
    、丙○○同車押運一節，除證人王澤民之證述外，復有證人
    乙○○於94年10月7 日於原審之證述（見原審卷一第118 頁
    ），顯見該8 箱芒果箱放置在高雄海調站箱型車上由貨櫃場
    運送至高雄海調站之時間不超過20分鐘（由錄影光碟螢幕顯
    示之時間差扣除高雄海調站人員佈置簡報室時間），且該段
    時間除被告丙○○在箱型車上外，復有乙○○、王澤民同車
    ，被告丙○○豈有可能於高雄海調站秘書王澤民在場之情況
    下，以不超過20分鐘之時間公然將該等芒果乾箱拆開再將其
    他槍械放進芒果箱中再予封箱，顯見由貨櫃場之KMTU000000
    0 號貨櫃查扣之芒果乾箱8 箱至該等芒果箱運送至高雄海調
    站清點之際，卷內並無充分證據證明被告丙○○有何栽槍之
    行為。檢察官上訴意旨雖認依證人王澤民、吳慶文、曹永霖
    等人之證詞，可知證人並未自8 箱芒果乾緝獲時起至清點完
    畢時止全程在場，亦未全程親眼目睹原判決附表二、三、四
    槍枝之取出與清點過程，自無從以渠等之證詞逕行認定被告
    丙○○及乙○○於運送及清點過程中未栽槍；而當日8 箱芒
    果乾其內僅有原判決附表二、四之槍彈，詎於事後清點時竟
    能清點出原判決附表三之32支制式槍枝，而當場由被告丙○
    ○所掌鏡之開箱過程光碟內容有反常中斷，足證原判決附表
    三之槍枝係被告丙○○及乙○○所置入無疑云云。惟查卷內
    並無充分證據證明被告丙○○有何栽槍之行為，已詳如前述
    ，縱由被告丙○○所掌鏡之開箱過程光碟內容有反常中斷之
    情形，亦不足以推論或以擬制之方法，遽認其有栽槍之犯行
    ，檢察官上訴意旨所指上情，尚不足以使通常一般之人均不
    致有所懷疑，而得確信其為真實之程度，自難採為被告丙○
    ○此部分有罪判決之依據。
  (2)趙培盛指示許迺欣等人在菲收購如附表二、四所示之槍彈，
    並以許迺欣為收貨人夾藏於8 箱芒果乾箱中，以KMTU000000
    0 號貨櫃運送入台一節，已如前述，而查獲KMTU0000000 號
    貨櫃之開箱過程光碟片，經勘驗後並未出現附表三所示槍枝
    之清點過程一節，亦如前述，然被告丙○○若於清點前已將
    附表三之槍枝放入芒果箱，則只須於清點過程一併清點即可
    ，無庸故意不予清點。而清點過程並未全程錄影而有中斷情
    形，自難以錄影光碟未出現附表三之槍枝，即推認該等槍枝
    非在當場清點之列，而認係被告丙○○於中斷錄影時伺機放
    入。本件並無具體證據證明被告丙○○有何栽槍行為，而趙
    崇傑等人自菲將KMTU0000000 號貨櫃裝櫃後至運送入台期間
    ，並無事證足認KMTU0000000 號貨櫃內所裝載之物品未經他
    人開櫃增補，應認扣案如附表三所示槍枝係經不詳之人以不
    詳方式置入KMTU0000000 號貨櫃，而與附表二、四所示之槍
    彈同時遭查獲。
  (三)趙培盛自菲將KMTU0000000 號貨櫃以許迺欣為收貨人名義報
    關出口，趙培盛、柯明昌即於92年1 月18日返台，趙培盛並
    指示甲○○、黃帝裕取得上開貨櫃提單後於92年1 月22日返
    台，並指示黃帝裕自菲律賓發送上開貨櫃號碼之簡訊予被告
    丙○○一節，業經證人甲○○、柯明昌於偵查中之證述綦詳
    （見偵卷第65頁反面、66、82、214 至216 頁），而證人
    黃帝裕於97年1 月9 日原審審理中結證稱：許迺欣案件這趟
    我去菲律賓是自己要學作海產生意，之前11或12月有跟丙○
    ○講，因為他之前跟我說去菲律賓如看到台灣人在那裡作壞
    事要跟他說，後來我有將許迺欣這件事的貨櫃號碼在皇賓地
    區傳簡訊給丙○○等語（見原審卷七第137 至139 頁）；於
    93年10月14日偵查中證述：趙培盛邀我去馬尼拉之後告訴我
    ，他在幫調查員作事情，92年1 月中旬我有事，趙培盛、甲
    ○○等人先去馬尼拉，我晚幾天去，之後許迺欣有叫我、甲
    ○○、柯明昌及當地菲律賓人，把8 箱芒果乾箱裝入旅行車
    載至皇賓地區，許迺欣有請賽門將貨櫃報關，我有把貨櫃號
    碼抄起來，回到飯店後告訴趙培盛，後來趙培盛、柯明昌先
    回台灣，要我與甲○○在馬尼拉多留2 天，並沒有交代我什
    麼等語（見偵卷第175 至177 頁）。此外，復有趙培盛、
    黃帝裕、甲○○、柯明昌之入出境資料在卷可查（同前述出
    處）。甲○○、柯明昌、黃帝裕赴菲期間之費用係趙培盛出
    資，甲○○等人赴菲後所為均依趙培盛指示，而KMTU000000
    0 號貨櫃內8 箱芒果乾箱查獲如附表二、四所示槍彈係趙培
    盛出資購買等節，前已敘明，倘證人黃帝裕赴菲目的係自己
    要學海產生意，趙培盛何需支付黃帝裕赴菲所需費用，並指
    示黃帝裕何時回台，況若非經由趙培盛事先指示，黃帝裕、
    甲○○豈有不隨同趙培盛一併返台，反而自行逗留於菲，顯
    見趙培盛確有指示甲○○、黃帝裕在菲取得KMTU0000000 號
    貨櫃之提單後始返回台灣。再者，倘證人黃帝裕於菲律賓有
    目睹台灣人作壞事，證人黃帝裕理應於返台後始告知被告丙
    ○○，豈有可能事先於出國前即聯絡被告丙○○，且甲○○
    等人於菲律賓之行為均聽命於趙培盛之指示，若非經由趙培
    盛之同意，證人黃帝裕豈有可能提供由趙培盛自行出資購買
    、裝藏槍、彈並報關之貨櫃號碼，上開事實堪信為真實，顯
    見趙培盛有意使KMTU0000000 號貨櫃內夾藏如附表二、四所
    示槍、彈為檢調查獲無訛。
  (四)以許迺欣為收貨人之KMTU0000000 號貨櫃內8 箱芒果乾箱中
    查獲如附表二、四所示槍、彈係趙培盛出資購買並提供與被
    告丙○○查獲，於92年1 月25日由檢調人員將該等芒果箱由
    貨櫃場送至高雄海調站清點之過程，並無證據證明該等芒果
    箱內所同時查獲如附表三所示槍枝係經人刻意加入或灌水等
    情，前已敘明，又證人吳慶文於97年4 月9 日原審審理中結
    證稱：24日下午我接到走私案子要我們查緝，那天晚上我們
    就在辦公室待命，25日凌晨我們接到通知要卸貨櫃，我們就
    到碼頭假裝開其他的櫃子，同時監看目標船。差不多到25日
    上午11點多，船本來是在63號碼頭，將部分的櫃卸在63號碼
    頭，然後又開到78號碼頭，船從63號到78號碼頭時，我們的
    目標櫃還沒有卸下來，所以有2 位海關同事留在該船上繼續
    監視，後來我就去處理其他事情。到了當天下午2 點左右我
    們接到在78號碼頭現場的同事說目標櫃卸下來了，我們就趕
    過去，同時我們還有其他海關同事大概20位左右，櫃子卸下
    之後有押到78號碼頭比較空曠的地方，就核對封條打開貨櫃
    ，把裡面申報進口的貨品卸下來、搬出來，後來我們發現有
    一些樹枝，在樹枝的後面就藏了8 箱的東西，我們就搬出來
    ，當場打開其中2 箱，發現有槍枝，當場據我的同事講有海
    調站的人員及檢察官在現場，但我都不認識，開了2 箱我們
    看到有槍枝後，又把它封起來，其他同事就把這8 箱搬到一
    輛車上去。後來我及部分同事奉派到海調站去協助清點槍枝
    等語（見原審卷八第59頁）。另被告乙○○於92年1 月17日
    依照高雄海調站以「阿國」檢舉「吳先生」之偵查報告送分
    92年度他字第638 號案件，於同日以雄檢楠果字第7239號函
    以「本署偵辦『吳先生』涉嫌走私槍械一案，依據情資『吳
    先生』將於92年1 月20日前後以編號KMTU0000000 號貨櫃夾
    藏乙批槍械入台，並配合本署偵查作為，並於該只貨櫃抵台
    後嚴密控管，以利本署查緝」為由，要求海關嚴密控管KMTU
    0000000 號貨櫃，被告乙○○並於同日以雄檢楠果字第7240
    號函以「本署據法務部調查局航業海員調查處高雄調查站情
    資報告稱以綽號『吳先生』為首之槍械走私集團，近日內擬
    走私槍械返台，且不排除以貨櫃方式走私，為期將前開集團
    一舉瓦解，請依全力配合檢察官偵查作為」為由，要求法務
    部調查局航業海員調查處高雄調查站、法務部調查局南部地
    區機動工作組、法務部調查局高雄縣調查站、高雄縣警察局
    少年隊、內政部警政署保安警察第三總隊第三大隊、內政部
    警政署航空警察局高雄分局、高雄市政府警察局左營分局、
    高雄縣警察局六龜分局等單位配合偵辦一節，有臺灣高雄地
    方法院檢察署92年度他字第638 號影卷所附資料在卷可查（
    見偵卷第1 至3 頁），顯見被告乙○○依據被告丙○○提
    供「阿國」之檢舉筆錄內所載情資，經送分他案後發函要求
    上開單位對KMTU0000000 號貨櫃配合檢方從事控管、嚴密檢
    查之查緝，依常理判斷，倘被告丙○○與趙培盛對KMTU0000
    000 號貨櫃內由趙培盛出資購買、運輸返台如附表二、四所
    示槍、彈具運輸槍、彈之犯意聯絡，被告丙○○豈有可能製
    作偵查報告要求被告乙○○分案偵辦、被告乙○○豈有可能
    發函海關等單位，要求對KMTU0000000 號貨櫃配合查緝，否
    則被告丙○○豈不自行公開渠等夥同趙培盛私運槍彈入台之
    犯行，應認被告丙○○就由趙培盛私運如附表二、四所示槍
    彈入台之行為無犯意聯絡，此外，被告丙○○對趙培盛上開
    私運附表二、四之槍、彈入台係採取查緝之作為，已如前述
    ，被告被告丙○○顯然並無包庇趙培盛對附表二、四所示槍
    、彈之私運犯行。
  (五)被告丙○○及其辯護人辯稱：並未與趙培盛等人有詐領檢舉
    獎金一節：
  1.由KMTU0000000 號貨櫃內之8 箱芒果乾箱中查扣如附表二、
    四所示之槍、彈係由趙培盛出資購買，並由趙培盛指示黃帝
    裕將KMTU0000000 號貨櫃號碼提供被告丙○○，致被告丙○
    ○得以查獲附表二至四所示槍、彈一節，已如前述，而附表
    二至四所示槍彈經被告丙○○查獲後，由航警局高雄分局以
    余政峰製作甲○○化名「小寶」之檢舉筆錄向內政部警政署
    請領查獲上開槍、彈之檢舉獎金，惟內政部警政署以許迺欣
    非法持有槍械未經緝獲及未經法院判決為由，而未核發獎金
    等情，證人余政峰於94年9 月6 日偵查中結證稱：92年1 月
    23日化名「小寶」之檢舉筆錄我有印象，當時丙○○提供小
    寶給我們製作筆錄，小寶應該是甲○○，製作筆錄前，丙○
    ○說甲○○沒時間前往航警局，他拿乙○○之指揮書給我，
    丙○○到航警局提供大概案情，由我製作大略筆錄，丙○○
    再告訴我到「凹仔底」，於是我拿筆錄初稿至凹仔底，現場
    有丙○○、甲○○、我及另一個人，我將筆錄給甲○○並問
    他案情是否如此，他看了之後就簽名並捺他的指紋，我確定
    這份筆錄是甲○○本人簽名。92（筆錄誤繕為91年）年1 月
    24、25日我沒參加本案之勤前會議，本案是91年9 、10月左
    右丙○○打電話給我，說有走私槍械案件報請乙○○指揮，
    要我們配合偵辦，當初我跟他說好，直到92年1 月20日前後
    ，丙○○才叫我到海調站，跟我講警方單位的工作攻堅、查
    緝，如果破案的話由警方單位送驗及辦理移送，當時沒有跟
    我講案情，也沒有跟我講嫌疑人是誰，23日丙○○打電話給
    我要我去拿指揮書過來，但我到海調站，丙○○說要提供檢
    舉人給我們製作筆錄，他說檢舉人是小寶，丙○○跟我講有
    個貨櫃及貨櫃號碼要走私槍枝過來，鎖定幕後對象是「敏仔
    」或「許迺欣」，直到25日晚上7 點丙○○打電話給我說查
    到了，要我去海調站，乙○○當場叫我們警察單位在碼頭24
    小時輪流監控等提領人來執行查緝，但消息在第2 天曝光，
    所以丙○○就跟我講說乙○○說不用再監控，然後就由我們
    將槍枝送驗及辦理移送，我們依規定請領獎金等語（見偵
    卷第44至46頁）；於97年5 月21日原審審理中結證稱：「91
    年8 、9 月丙○○打電話告訴我有個走私槍械案請我們警力
    支援查緝，到92年1 月22日丙○○打電話給我說有一個叫『
    小寶』的線民要從菲律賓攜帶走私的資料進來，請我去幫他
    拿回來。我在92年1 月23日有製作過甲○○檢舉槍枝的筆錄
    ，當時有丙○○在場，筆錄做完有給甲○○親自簽名及蓋章
    。以許迺欣為收件人的貨櫃被查獲的當天，我是他們回到海
    調站以後才通知我們到海調站，大概是晚上7 、8 點或是6
    、7 點，槍枝清點過程我並沒有全程在場，清點完或是還沒
    有清點完我不確定，檢察官有到場，叫我們警方的人支援警
    力到碼頭，去排班埋伏監控查獲槍枝的貨櫃，結果媒體報導
    之後就撤回。我在本案之前認識丙○○。」、「（問：丙○
    ○怎麼會請你去跟『小寶』拿資料呢？）這要問丙○○，我
    們是屬於警力支援的部分，他不是透過我的單位找我支援，
    我們單位支援這個案子有乙○○檢察官的指揮書，由我們單
    位廖基如主辦，但是丙○○都是直接跟我聯繫，案件查獲後
    就由廖基如整理移送。」、「（問：既然是檢察官指揮，你
    們單位應當會指派特定的人負責支援這個案子，該負責人是
    誰？）是我。」、「（問：甲○○的檢舉筆錄為何由你來做
    ？）因為案子由我們移送，所以檢舉筆錄就由我們來做。」
    、「（問：海調站的案子為何由你們移送？）因為槍枝的檢
    驗是由警方單位來檢驗。」、「（問：可是一般案件是由查
    獲單位移送，跟檢驗有何關係？）當初海調站說槍枝由警方
    單位鑑驗，所以由警方單位移送，所以甲○○檢舉筆錄的製
    作也是丙○○請我做的，查緝槍枝的獎金是警察單位才可以
    向警政署請領核發，海調站不可以直接向警政署請領。我們
    在查獲以許迺欣為收貨人的貨櫃之前，沒有與乙○○聯絡過
    ，本件以許迺欣為收貨人的貨櫃走私槍械案，我們有簽請警
    政署核發查緝槍械獎金，但警政署回覆要等人犯到案，判決
    確定才能核發，簽呈裡面有提到海調站和乙○○檢察官，獎
    金到現在還沒有拿到，丙○○沒有詢問我有關獎金的問題，
    這是一個制式化的程序，他們都知道槍枝獎金的請領是由警
    方來請領。在我參與查緝此次槍枝走私案的過程中，沒有跟
    丙○○或乙○○討論過如何逮捕『敏仔』。」、「（問：領
    櫃不是要經過正常報關程序，怎麼會請你們去貨櫃場監控貨
    櫃？）我們不太清楚，檢察官只有在查獲取出該貨櫃內之槍
    枝後直接口頭指示我們去監控那些貨櫃並沒有告訴我們原因
    。」等語（見原審卷八第185 至189 頁反面）。此外，復有
    航警局於92年5 月13日以航警刑字第0920011672號函檢陳該
    局高雄分局偵破許迺欣違反槍砲彈藥刀械管制條例案發給獎
    金建議表等資料、內政部警政署回覆俟檢察官起訴再議，而
    刑事警察局再於92年6 月26日簽請內政部警政署報領檢舉查
    緝槍枝獎金，經內政部警政署函覆因許迺欣逃匿中，俟緝獲
    歸案並檢附判決再議一節，有內政部警政署92年5 月警署刑
    偵字第72582 號函、92年7 月1 日警署刑偵字第0920086720
    號函、刑事警察局於96年6 月26日簽呈及所附資料、內政部
    警政署航空警察局92年5 月13日航警刑字第0920011672號函
    及所附資料在卷可佐（見警卷第75至96、228 至239 頁）
    ，顯見該筆查獲上開槍、彈之檢舉及查緝獎金尚未核發。另
    證人余政峰並無參與許迺欣案之勤前會議，KMTU0000000 號
    貨櫃查獲芒果箱內夾藏槍枝時，僅在槍枝已送回高雄海調站
    後始被告知，被告丙○○僅以口頭直接聯絡余政峰個人參與
    該案之協助，並請余政峰製作甲○○之檢舉筆錄後移送由高
    雄海調站查獲之槍砲案件，而未要求航警局高雄分局提供其
    他支援，已如前述，顯見被告丙○○僅欲以上開化名「小寶
    」之檢舉筆錄由航警局高雄分局向內政部警政署請領查獲上
    開槍、彈之檢舉及查緝獎金之目的。
  2.證人甲○○於93年4 月8 日偵查中證述：我92年1 月11日出
    國前，在文府路341 號倉庫，聽到趙培盛、丙○○聊天中提
    起，趙培盛說這次出國要替丙○○買槍，至於買槍之用意我
    不清楚，我在92年1 月23日前往海調站製作筆錄時，不知道
    「吳先生」是何人，只知道趙培盛跟丙○○常在聊天當中提
    到吳先生這個人，吳先生是否為許迺欣我不清楚，至於趙培
    盛跟丙○○在談什麼內容我不知道，因為他們談事情時都不
    會讓我知道等語（偵卷第205 至208 頁）；於93年4 月12
    日偵查中證述：「92年1 月11日我與趙培盛、柯明昌到菲律
    賓，機票、簽證都是趙培盛辦的，92年1 月23日我用化名『
    小寶』、『阿國』做筆錄是丙○○指示，92年1 月25日許迺
    欣案破獲後，趙培盛在文府路倉庫叫我去買報紙，趙培盛跟
    我講這貨櫃就是他帶我去檢舉許迺欣之貨櫃，之後丙○○找
    我，交代我如果有人問就說我是檢舉許迺欣之秘密證人。」
    、「（問：當你知道『敏仔』是許迺欣，而又知道丙○○、
    趙培盛才是許迺欣案幕後老闆，你有何看法？）我覺得很奇
    怪，然後我聽丙○○說，許迺欣在貨櫃走私過程中有侵占他
    們的財物，所以才這樣做。」等語（偵卷第209 至225 頁
    ）；於93年10月19日偵查中證述：「我第一次隨趙培盛到菲
    律賓發現他實際上去購槍，回台後（91年12月21日）我表明
    不願再參與，趙培盛告訴我槍枝都是要給海調站，他在幫丙
    ○○做事情，趙培盛第2 次邀我去菲律賓回來，便帶我去找
    丙○○，丙○○又帶我、趙培盛去找乙○○，乙○○拿資料
    給我簽名，趙培盛跟我說槍枝係幫海調站買，但沒詳細說明
    ，我與丙○○、乙○○見面時，都是趙培盛與他們說話。92
    年1 月11日我等在菲律賓完成槍械裝運後，趙培盛、柯明昌
    先返台，趙培盛要我與黃帝裕留在菲律賓向『賽門』拿提單
    ，趙培盛回台灣前，告訴我、黃帝裕，表示確定貨櫃號碼、
    拿到提單後打電話給他，他好通報丙○○去抓。」、「（問
    ：既然是趙培盛去買槍械，為何要通報丙○○去抓？）我不
    清楚，趙培盛有告訴我，槍械幫海調站買。」、「（問：趙
    培盛赴菲買槍械之資金來源為何？）我不清楚，我曾聽趙培
    盛、柯明昌告訴我，每次以貨櫃走私香菸，可向貨主收150
    萬元，柯明昌曾陪趙培盛向貨主收過1 次錢，我曾在文府路
    倉庫聽趙培盛、丙○○談及珊瑚草（鹿角草）櫃進來的槍械
    是灌到許迺欣的櫃，丙○○、趙培盛都曾要我日後被有關單
    位調查時不能說出與趙培盛去菲律賓買槍、不能提及在台灣
    拆櫃、領槍、香菸。」等語（見偵卷第468 至475 頁）。
    證人甲○○雖於證述被告丙○○曾指示其以「小寶」等化名
    檢舉，有聽聞被告丙○○、趙培盛討論買槍之事，然又稱不
    清楚趙培盛、丙○○談話內容、不清楚趙培盛資金來源一節
    ，核與一般常理已屬有違；且如前所述，依常情判斷，倘被
    告丙○○與趙培盛有共同走私槍枝回台，供檢調人員查緝而
    領取檢舉獎金之犯意聯絡，該等行為係屬觸犯重罰之犯罪，
    倘經他人知悉而舉發，被告丙○○必遭判處重刑，被告丙○
    ○身為調查員，深諳該等行為之違法性甚高，應盡可能避免
    使人知悉該等情事，豈有可能冒險輕易讓甲○○知悉其與趙
    培盛間共謀犯罪之計畫，倘該等槍械係被告丙○○要求趙培
    盛自菲購買走私回台供其查獲，被告丙○○必直接與趙培盛
    聯繫計畫後，再由趙培盛自行出面指示甲○○等人從事採購
    槍枝等行為，始能令被告丙○○之違法行為遭發覺之風險降
    低，此參諸甲○○上開所證被告丙○○與趙培盛談事情不會
    讓我知道等語，益可明瞭。況倘趙培盛、柯明昌有向貨主收
    取走私香菸之費用，該等行為非合法、正當，且證人甲○○
    並不知情，趙培盛、柯明昌豈有甘冒遭甲○○舉發之風險，
    將該等情事告知甲○○。綜此，被告丙○○關於此部分走私
    槍彈之情資係直接與趙培盛對口，證人甲○○係趙培盛之手
    下，其與趙培盛若果共同從事非法走私槍枝、子彈藉以詐領
    檢舉或緝獲獎金，並作為績效，按諸事理，個中詳情自為被
    告丙○○與趙培盛之私密，趙培盛及被告丙○○均無必要，
    亦無可能將原委、脈絡告知甲○○，自陷東窗事發之險境，
    證人甲○○上揭所稱：伊在丙○○與趙培盛聊天時，聽到趙
    培盛說這次出國要替丙○○買槍，以及趙培盛告訴伊槍是替
    海調站買的，丙○○告訴伊許迺欣在走私貨櫃過程曾侵占財
    物，才會以許迺欣名義作為此貨櫃之收貨人云云，均與事理
    、常情有違，尚難採信。另趙培盛出資供甲○○等人赴菲、
    買槍、買菜底等物，前已敘明，趙培盛對甲○○等人位於支
    配、指揮之地位，趙培盛何需告知甲○○購買槍械之目的，
    再者，倘許迺欣曾侵占被告丙○○等人之財物，而令被告丙
    ○○等人有加以報復之意，被告丙○○何需將此事告知甲○
    ○而自行表露自己之犯罪行為，況甲○○證述內容多屬聽聞
    趙培盛所告知之情事，是否真實，尚非無疑，趙培盛本人亦
    未曾到庭證實該等情事，自難僅憑證人甲○○聽聞所得之證
    述，作為被告丙○○不利判斷之依據。至於趙培盛要求甲○
    ○自菲取得貨櫃號碼、提單後告知趙培盛，趙培盛要通報被
    告丙○○查緝，並要求甲○○製作航警局之檢舉筆錄一節，
    業經證人甲○○證述綦詳，而內政部警政署函覆高雄航警局
    稱：有關偵破許迺欣走私槍枝案報領檢舉及查緝獎金依據內
    政部92年3 月12日內授警字第0920078117號函「研商緝獲槍
    枝、毒品特別舉發獎金會議紀錄」，有關核發查緝槍枝獎金
    部分：經查已符合追出槍枝走私來源，依核發獎金作業規定
    核發獎金新台幣260 萬元；至於檢舉獎金部分92年3 月12日
    則符合內政部頒定特別獎金標準級距（36至50支）核發獎金
    新台幣130 萬元整一節，有內政部警政署函（稿）及所附資
    料在卷可查（見警卷第231 至252 頁），顯見許迺欣案之
    檢舉獎金高達130 萬元，然附表二、四所示槍彈既係趙培盛
    出資購買後有意供被告丙○○查緝等情，前已敘明，足認趙
    培盛指示甲○○出名擔任檢舉人之目的乃為藉「甲○○」之
    名義而自行取得上開高額之檢舉獎金甚明。檢察官上訴意旨
    雖認被告丙○○及趙培盛係基於信賴關係及本諸命運共同體
    之想法，未設防而在甲○○面前提及被告丙○○設局買槍之
    計畫，並不違常理云云。惟證人甲○○此部分證述內容不足
    採信之理由，已詳如前述，檢察官上訴意旨徒托空言，尚嫌
    無據，自不足採。
  3.許迺欣確有參與KMTU0000000 號貨櫃夾藏扣案附表二、四所
    示槍、彈之行為，已如前述，而綜前所述，本件直接與被告
    丙○○對口之趙培盛並未到庭作證，而卷內證人甲○○上開
    證述不足採信，已如前述，復無具體證據足以證明被告丙○
    ○知悉趙培盛等人自行於菲律賓購槍私運入台後自行檢舉供
    檢調查緝之情，尚無積極證據足以認定被告丙○○就趙培盛
    欲詐領上開檢舉獎金之事已事先知情，且給予趙培盛相當之
    助力，則趙培盛事後指示甲○○等人提供情資供被告丙○○
    等檢警人員查獲，嗣被告丙○○等檢警人員依據內政部警政
    署之相關規定請領查緝槍枝獎金，於法並無不合。
  4.被告丙○○協同被告乙○○以趙培盛指示朱浚德購得菲律賓
    調查局出具之2 張邀請函為憑赴菲與許迺欣見面，而被告丙
    ○○及乙○○於92年7 月15日至菲，由趙培盛、朱浚德接機
    ，被告丙○○於92年7 月15日即透過朱浚德聯絡許迺欣當日
    14時前去丙○○下榻飯店面談，許迺欣為蒐集其替趙培盛等
    人走私槍彈，竟遭趙培盛等人出賣之證據，即暗中將其與被
    告丙○○之對話錄音一節：
  (1)被告丙○○雖辯稱：92年7 月與乙○○赴菲參訪僅是一個名
    義，當時在辦賴勇銘走私槍械案，參訪的邀請函是趙培盛提
    供，我與乙○○去時趙培盛已在菲律賓，當時是趙培盛帶朱
    浚德來機場接我們，在飯店有碰到許迺欣，可能是朱浚德叫
    他來，當時我與乙○○在一樓的lobby ，我們看到他也嚇一
    跳，當時朱浚德也在場云云（見原審卷一第158 、159 頁）
    ，而證人朱浚德於93年3 月3 日於偵查中結證稱：乙○○、
    丙○○92年7 月15至18日到菲律賓，是我開車載趙培盛到機
    場接機然後到泛太平洋飯店，他們此行目的係要找許迺欣安
    撫，當天我就通知許迺欣與丙○○見面，晚上乙○○、丙○
    ○再與許迺欣見面，此外，乙○○、丙○○本來是以菲律賓
    國家調查局名義來菲訪問，此邀請函是趙培盛給我5 萬元菲
    幣公關費取得等語（見偵卷第244 頁正、反面）；於93年
    5 月20日法院另案審判程序中證述：我只有在菲律賓見過丙
    ○○1 次，92年6 、7 月間趙培盛拿5 萬元披索給我要作公
    關，找菲律賓或國家調查局，我後來有取得邀請函後，趙培
    盛叫我寄給乙○○檢察官，92年7 月15日乙○○、丙○○到
    馬尼拉，趙培盛約我去接機，沒有告訴我乙○○、丙○○到
    菲律賓之目的，但趙培盛有告訴我一位是檢察官、一位是調
    查員，我安排乙○○、丙○○至飯店商店街逛街時，丙○○
    問我有無許迺欣之電話，我說有，丙○○有請我聯絡許迺欣
    與他、乙○○見面，我有居間聯絡許迺欣到飯店與乙○○、
    丙○○見面2 次，地點是飯店大廳裡面的咖啡廳，當時1 樓
    咖啡店外面整修，裡面沒有，第1 次是92年7 月15日下午只
    有許迺欣與丙○○見面，第2 次是當天晚上許迺欣與乙○○
    、丙○○見面，這2 次我都有在場，當時第1 次好像是討論
    許迺欣的案件，丙○○教他要如何擺脫官司，要他有耐心，
    晚上第2 次因為許迺欣不太相信丙○○，所以又請乙○○下
    來，當天談話內容也是在討論被告的案件，要他留在菲律賓
    要有耐心，他們會幫他擺脫這個官司等語（見原審92年度重
    訴緝字第7 號卷二第438 至441 頁）；於94年4 月20日偵查
    中結證稱：乙○○、丙○○抵菲第1 天下午，丙○○與許迺
    欣見面叫許迺欣不要心急，承辦的是自己人乙○○檢察官，
    只要配合他們的講法及找證據就可以沒事，許迺欣聽了還是
    一直在發脾氣，我就叫許迺欣靜靜聽不要在那邊跳，當天晚
    上乙○○、丙○○又與許迺欣見一次面，這次見面是丙○○
    要向許迺欣證實檢察官有來，但我在旁安排隔天行程，沒聽
    清楚他們的談話內容，隔天他們自己有約見面，但我未到場
    等語（見偵卷第425 頁反面至427 頁）。證人黃帝裕於93
    年9 月29日偵查中證稱：我知道乙○○、丙○○有到菲律賓
    與許迺欣見面，因為乙○○、丙○○到菲律賓見許迺欣時，
    我與許迺欣在菲律賓同住飯店，許迺欣接到朱浚德電話通知
    要許迺欣到泛太平洋飯店，許迺欣回台跟我說去和乙○○、
    丙○○見面，我聽朱浚德告訴我，趙培盛叫其去辦一張邀請
    卡邀請乙○○、丙○○來菲律賓，朱浚德去拿邀請卡有邀我
    一起去，在菲律賓某咖啡店向某菲律賓籍男子取得等語（見
    偵卷第22至32頁）。證人許迺欣於96年12月12日原審審理
    中結證稱：「（提示：台灣高雄地方法院檢察署96年11月12
    日補充理由書之對話錄音譯文）譯文是我在菲律賓泛太平洋
    飯店第1 次與丙○○見面的對話內容，當時朱浚德有在場，
    係因朱浚德打電話說丙○○來馬尼拉某飯店要見我，說還有
    檢察官，我才知道丙○○跟檢察官一起來菲律賓，我就過去
    了，第1 次去飯店先見到丙○○，過一會兒檢察官再過來，
    事先我沒有要求丙○○帶檢察官一起過來跟我談。」、「（
    問：那你為何想到要錄音？）我覺得怪怪的，我又不認識檢
    察官，他們突然來找我作什麼。」、「（問：你事先都沒有
    透過丙○○來馬尼拉說明？）沒有，我是去台灣駐菲律賓領
    事館要求領事人員帶我回台灣來說明。」等語（見原審卷七
    第41至43、69、70、76、77頁）；於92年12月18日偵查中證
    述：我在92年5 、6 月撰寫一份陳情書給台灣高雄地方法院
    ，內容敘明我在菲律賓遭趙培盛陷害，因此通緝在案，心有
    不甘等語（見偵卷第132 至134 頁）；於93年11月16日偵
    查中證述：我在92年6 、7 月間得知我被台灣高雄地方法院
    檢察署檢察官乙○○以涉嫌92年1 月25日走私槍械案起訴，
    我曾向朱浚德表示未參與趙培盛等人作案賺錢，卻被陷害為
    涉嫌人，心理很不平衡，之後92年7 月15日下午，我接到朱
    浚德電話表示乙○○、丙○○來找我，我依約與丙○○見面
    ，談話過程有錄音等語（見偵卷第116-5 至124 頁）。證
    人乙○○於97年7 月2 日原審審理中證述：去菲律賓之後，
    看丙○○和朱浚德在吵架，丙○○在罵趙培盛，才知道是趙
    培盛他們在菲律賓買了這些公文，他們是花錢透過菲律賓管
    道去跟機關買的，我有問趙培盛，他說當時在那邊好像有檢
    察官和調查員去，而當時趙培盛一直配合丙○○辦案，我們
    去了他們也會很拉風，這次到菲律賓我跟許迺欣見了3 次面
    ，3 次都是丙○○在場我才會在場。第1 次是我在飯店房間
    ，丙○○從樓下打內線電話上來給我，說請我下樓一下有事
    要跟我談，要跟我聊天，結果我坐電梯下去，丙○○在電梯
    門口等我，他見到我就匆匆忙忙跟我講許迺欣在那裡，叫我
    配合把他騙回臺灣接受審判，當時從電梯口走到許迺欣坐位
    置可能不到20公尺，我就走過去配合演出，坐下去之後丙○
    ○一直講，要許迺欣去蒐集資料回來等等，我當然在旁邊嗯
    嗯、點頭配合他演出，那時候的想法就是許迺欣的案子有貨
    無對象，起訴他事實上也沒有績效可言，所以當時丙○○說
    騙許迺欣回來，我認為很好，當時我沒有說任何話，整個過
    程許迺欣也有錄音，只是丙○○在騙他回來時，我在旁邊嗯
    、點頭。第2 次、第3 次見面都是叫許迺欣提供情資，還是
    一直強調要他回來臺灣等語（見原審卷九第112 頁反面至11
    3 頁）。此外，復有被告丙○○於菲律賓第1 次與許迺欣見
    面談話之錄音內容譯文1 份在卷可查（見原審卷七第41至43
    頁）。證人朱浚德事先並不認識被告丙○○，且經趙培盛之
    要求而出面購買邀請函，並與趙培盛至機場迎接被告丙○○
    與乙○○等節，業經證人朱浚德、黃帝裕、乙○○證述相符
    ，亦與被告丙○○之自白一致，倘被告丙○○非基於趙培盛
    之要求而協同乙○○赴菲，趙培盛何需大費周章指示朱浚德
    先行購買菲律賓之參訪邀請函，並於被告丙○○與乙○○到
    菲律賓時前往機場接機，至於被告丙○○辯稱因承辦賴勇銘
    走私槍械案而至菲律賓云云，倘被告丙○○係因辦案目的至
    菲律賓，被告丙○○豈有要求乙○○檢察官隨同前往菲律賓
    ，足認被告丙○○此部分辯解不足採。惟被告丙○○與許迺
    欣見面時，向許迺欣稱：因為檢察官他講說他沒有辦法保證
    你沒有這個問題，……，所以這個分兩階段，……你盡量找
    就對了……，再來第二階段你要找律師幫你寫答辯狀……等
    你資料都收齊了，你再跟院方講什麼時間回去……一節，有
    上開對話錄音譯文在卷可查，顯見被告丙○○並未向許迺欣
    保證會幫其擺脫官司，證人朱浚德此部分證述不足採信。
  (2)證人許迺欣雖於96年12月12日原審審理中結證稱：「（問：
    從譯文裡面，丙○○剛開始就說『阿樂仔我有交代他過來給
    你……』這是什麼意思？）意思有兩種，一種是有交代錢給
    我，不知道是不是投資餐廳，我不知道他的意思。」、「（
    問：你說『有啦有啦』表示你知道他的意思？）事後陳益樂
    有講給我聽，說錢不知道是要給我開餐廳還是什麼，我記不
    太清楚，錢不知道是丙○○拿給陳益樂，還是陳益樂跟我要
    合夥開餐廳。」、「（問：是多少錢？）他給我美金，合台
    幣約10萬元。」、「（問：你在93年11月16日市調處調查員
    問你時，你說陳益樂交給你2,000 美金，是丙○○給你的安
    家費，叫你先不要回台灣，等調查清楚後再回台灣，當時說
    的沒有錯？）實在。」、「（問：事後陳益樂有無交給你10
    萬元披索？）後來他有約我開餐廳，所以又另外交給我10萬
    元披索。我沒有問陳益樂這10萬披索是從何而來。」、「（
    問：但是同一次訊問，當時你回答說陳益樂告訴你丙○○因
    為你暫時不能回台灣所以集資讓你在馬尼拉開餐廳，交給你
    10萬元披索，當時回答的實在嗎？）實在。」、「（問：你
    可以確定陳益樂交給你的美金與10萬元披索都是丙○○在馬
    尼拉與你見面後交給你的？）確定。」等語（見原審卷七第
    70、71頁）；於93年5 月20日審判中供稱：「我從菲律賓聯
    絡我大姊，大姊才說我有1 張走私槍砲的起訴書，後來乙○
    ○、丙○○有到菲律賓，朱浚德打電話給我，引見我與他們
    見2 次面，第1 次是朱浚德打電話跟我說乙○○、丙○○要
    找我，他說是趙培盛指示朱浚德說乙○○、丙○○要找我，
    並說是趙培盛介紹乙○○、丙○○與他認識的，我們在泛太
    平洋飯店的咖啡廳與乙○○、丙○○談，另1 次是飯店外的
    咖啡廳談，2 次見面乙○○、丙○○都有在場，朱浚德只有
    1 次在場，第1 次丙○○有問我電話，第2 次是丙○○直接
    打電話跟我約見面，我責問丙○○何以用我的名字寄貨櫃回
    台灣，因為丙○○與趙培盛是同夥的，趙培盛利用丙○○之
    關係走私香菸回台，還沒出事前，趙培盛就曾告訴我『他與
    丙○○利用走私香菸回台方式賺錢』，丙○○還說貨櫃到了
    之後，他才知道是用我的名字。」、「（問：你既然知道芒
    果箱裡面裝槍，也在貨櫃場看到芒果箱裝上貨櫃，當時趙培
    盛有無告訴你為何要如此做？）之前趙培盛曾跟我提過買5
    把槍給丙○○做業績，丙○○就會放行1 個走私香菸的貨櫃
    給趙培盛，我沒有幫趙培盛買過香菸，我有聽過趙培盛有走
    私香菸回台，我不知道趙培盛叫何人處理走私香菸。當時陳
    益樂（綽號駱駝）拿2,000 元美金給我，說是丙○○要我留
    在菲律賓暫時不要回台灣，丙○○、陳益樂會想辦法讓我在
    菲律賓開一家餐廳，讓我維持生活，此事朱浚德、莊馥全知
    道，因為當時他們有在旁聽到。」等語（見原審92年度重訴
    緝字第7 號卷二第484 至489 頁）；於93年1 月28日偵查中
    證述：我與陳益樂是普通朋友，92年8 月初陳益樂至菲律賓
    找我，有拿2,000 元美金表示這些錢是丙○○要給我的生活
    費等語（見偵卷第47至48頁）；於96年11月16日偵查中證
    述：我與乙○○、丙○○見面後約半個月，陳益樂前來菲律
    賓找我，交付我2,000 元美金，表示這是丙○○要給我的安
    家費等語（見偵卷第116-5 至124 頁）。證人陳益樂於97
    年6 月4 日原審審理中結證稱：「我在馬尼拉認識許迺欣。
    」、「（問：你有無拿過10萬元給許迺欣？）不是10萬元。
    有1 次在馬尼拉賭博，他向我借錢，許迺欣說他需要用錢，
    是透過黃福祿的兒子黃帝裕拿給他，那時候也有向他要回來
    ，但是沒有全部要到，黃帝裕還因為此事跟許迺欣翻臉。我
    不記得這筆錢是何時給他的。」、「（問：因為許迺欣說這
    筆錢是丙○○透過你給他的？）我根本不認識丙○○，所以
    這筆錢是冤枉人家的，可以問黃帝裕，那筆錢是經過黃帝裕
    的手借給他的，是從賭場贏來借給他的。我沒有交給許迺欣
    相當於台幣10萬元的美金，也沒有交給許迺欣約10萬元的披
    索。」、「（問：你交給許迺欣的這筆錢是哪裡來的？）我
    從臺灣帶過去馬尼拉的，在馬尼拉交給許迺欣，已有好多年
    了，我不知道乙○○、丙○○在92年7 月間去菲律賓遇到許
    迺欣。」、「（問：你給許迺欣這筆錢的時間，是不是92年
    6 、7 月間？）應該不是，我忘了，我去馬尼拉好多趟。」
    等語（見原審卷八第227 至229 頁）。而被告丙○○與許迺
    欣第1 次於菲見面談話內容：「丙○○：阿樂仔，我有交代
    他過來給你……（內容難辯）……許迺欣：有啦有啦。」等
    情，有上開譯文在卷可查，倘證人許迺欣不知被告丙○○所
    問為何，證人許迺欣豈能回答被告丙○○「有啦有啦」，依
    上開譯文內容，顯見被告丙○○在與許迺欣見面之前曾透過
    「阿樂仔」與許迺欣聯繫，惟依照上開譯文內容尚難證明「
    阿樂仔」與許迺欣之聯繫內容係指「金錢」，另證人許迺欣
    一再證述陳益樂係在其與丙○○見面後約半個月、92年8 月
    間至菲律賓交付由被告丙○○提供之美金一節，已如前述，
    然陳益樂於92年6 月29日出境至92年7 月3 日入境、92年9
    月14日出境至92年9 月16日入境等情，有陳益樂入出境資料
    1 份在卷可佐（見偵卷第384 頁），顯然證人陳益樂於92
    年8 月之際並未出境，證人陳益樂豈有可能於證人許迺欣所
    述時間於菲律賓交付被告丙○○提供之金錢與許迺欣。況且
    證人許迺欣所稱美金2,000 元及100,000 元披索均係在菲律
    賓與被告丙○○見面後，由陳益樂分別交付，則上開被告丙
    ○○與許迺欣會面時之錄音內容所示，被告丙○○稱：「阿
    樂仔，我有交代他過來給……」許迺欣答：「有啦、有啦」
    顯非指該美金2,000 元及10萬元披索甚明。尚難僅憑證人許
    迺欣上開之證述即認被告丙○○有交付美金予證人許迺欣。
  (3)被告丙○○雖基於趙培盛之要求而協同被告乙○○赴菲見許
    迺欣一節，已如前述，然趙培盛提供KMTU0000000 號貨櫃之
    情資供被告丙○○查緝槍械案件一節，前已敘明，顯見趙培
    盛係被告丙○○之線人，而趙培盛並未到案說明其要求被告
    丙○○赴菲與許迺欣見面之原因，至於許迺欣證述趙培盛與
    丙○○間有走私槍枝、香菸之約定條件一節，乃證人許迺欣
    聽聞趙培盛所言，許迺欣並未直接向被告丙○○本人求證此
    事，復無其他證人證實上開情事，尚難認證人許迺欣此部分
    所述為可採。趙培盛假藉被告丙○○調查員之身分，在其擔
    任線民之過程，對許迺欣聲稱被告丙○○亦協助其走私，以
    取信許迺欣，並抬高自己之身價亦非無可能。此外，倘若被
    告丙○○事前即與趙培盛、許迺欣等人共同計劃委由許迺欣
    在菲律賓買槍走私入台供其查獲以作業績，則被告丙○○縱
    為報復許迺欣亦無可能將深知其幕後共犯情節之許迺欣列為
    台灣部分之收貨人，蓋被告丙○○若果係以此方式報復許迺
    欣，其目的無非係使許迺欣遭受重罪處罰以收報復之效果，
    惟許迺欣一旦因此遭查獲，偵審過程必會發現有人以其名義
    作為收貨人致其遭查獲，其怪罪當初委其幫忙買槍之被告丙
    ○○乃必然之結果，則其於偵審中自會將案件來龍去脈合盤
    托出，被告丙○○若有此等犯行必難脫干係，被告丙○○身
    為調查員對此利害關係必知之甚稔，若其果委請趙培盛、許
    迺欣購槍入台作業績或從中得利，自無可能將核心共犯許迺
    欣列為貨櫃收貨人，致許迺欣曝光而遭查獲，連帶使自身參
    與犯行之事實遭揭發。從而，由本件夾藏槍彈之貨櫃的提單
    收貨人係許迺欣一節觀之，益可明瞭被告丙○○並未親自或
    透過趙培盛請許迺欣幫忙在菲律賓買槍、彈走私回台供其查
    獲作為業績或從中牟利。此外，被告丙○○若果要使許迺欣
    遭查獲以達報復之目的，又何須赴菲安撫其暫留菲律賓，不
    要返台，故公訴意旨認定被告丙○○偕同被告乙○○赴菲目
    的在於安撫許迺欣，請其不要返台，尚與事理有違，不足採
    信。另卷內並無具體證據證明被告丙○○知悉趙培盛等人於
    菲自行購槍之情事，尚難僅因被告丙○○基於趙培盛要求赴
    菲與許迺欣見面，即認被告丙○○與趙培盛間就運輸槍枝、
    詐領檢舉獎金之行為有犯意聯絡、行為分擔。
  (六)證人甲○○雖於93年3 月8 日偵查中證述：將槍枝裝入芒果
    箱之翌日，趙培盛要求其與黃帝裕等人將剩餘槍枝裝入另1
    只40尺貨櫃，回台後該貨櫃在前鎮碼頭由我押車，指示司機
    （我押車2 次，司機均為同1 人）前往文府路341 號倉庫云
    云（見偵卷第202 頁）；於93年3 月11日偵查中證述：在
    庭的邱添丁是92年4 月1 日我押車（WFHU0000 000號貨櫃）
    至美濃福興倉庫的司機，我之前沒去過美濃（見偵卷第33
    3 至334 頁）。而證人邱添丁於97年4 月9 日原審審理中結
    證稱：「我有拖運貨櫃到高雄縣美濃鎮福興3 之2 號廢棄大
    型倉庫。」、「（問：請說明運送至美濃上開倉庫的經過。
    ）公司給我貨櫃號碼我就去領出，還沒有放行時有一個年輕
    人坐上我的車，公司說這個人要上我的車，路很難進去，但
    是有人在指揮，農路很小，40呎的貨櫃很難進去，是有幾個
    人給我指揮。我進去後就給他們剪貨櫃封條，那要用大剪剪
    ，因為是鉛做的。剪完我就給他們簽名，他們說要拆7 、8
    個小時，我就請教公司，他們通知我回高雄，我就先把車頭
    開回去，貨櫃留著，他們拆完之後就會通知我去載回來。我
    從海關到運送到美濃，不確定有無看到在庭的丙○○，我剪
    完貨櫃封條之後我就回去了，沒有看到貨櫃裡面有什麼東西
    ，美濃現場當時倉庫有好幾個人，我沒有聽他們交談內容，
    我去美濃福興倉庫2 次都是甲○○押車。」、「（問：誰指
    示你把貨櫃送到上開美濃的倉庫？）公司給我貨櫃號碼，領
    完櫃後押車的人告訴我的，要去哪裡我也不曉得。報關行的
    人我不曉得名字，在美濃倉庫那次，公司沒有交代我貨櫃要
    交給誰。」、「（問：你怎麼會任意把貨櫃留在那個倉庫呢
    ？）因為帶到定點我就給他們簽名，我旁邊有押車的人，我
    去美濃都有押車。」、「（問：公司的人誰叫你把貨櫃留在
    美濃倉庫就好？）我有回報公司他們要拆那麼久，公司的郭
    秀錦小姐就告訴我把貨櫃留在那裡，我不知道美濃倉庫內的
    人有無檢調人員。」等語（見原審卷八第64至68頁）；於93
    年3 月10日偵查中結證稱：「（提示甲○○照片）此人有押
    櫃到美濃。」、「（提示乙○○、丙○○照片）我不清楚照
    片中男子有無在貨櫃出關時出現。」等語（見偵第280 至
    281 頁）。另櫃號WFHU0000000 號貨櫃之查驗關員係依派驗
    報單主管人員、上級指示及臺灣高雄地方法院檢察署92年1
    月27日雄檢楠果92他638 字第3166號函，為配合檢調辦案需
    要，確實以簡易查驗方式開櫃簡易查驗放行，惟未發現櫃內
    有未稅香菸、大陸香菇或其他禁止進口物品。而簡易查驗放
    行之具體程序，係由驗貨員就貨（櫃）抽驗1 件，僅核對該
    件貨名、數量、材質及嘜頭相符即可，不作現場全部逐箱核
    對嘜頭、件數等一節，有財政部高雄關稅局97年6 月9 日高
    普興字第0971010009號函、97年6 月26日高普興字第097101
    1307號函在卷可憑（見原審卷八第214 頁、卷九第2 、3 、
    65頁），顯見櫃號WFHU0000000 號貨櫃經海關開櫃檢查後，
    並無發現有洋菸、槍枝，而載運貨櫃之司機邱添丁亦未曾見
    聞上開物品，即便上開貨櫃有起訴意旨所示之槍枝，然該等
    槍枝並未扣案，未經鑑定，尚無證據足認係屬槍砲彈藥刀械
    管制條例所規範之槍枝，本院認卷內並無具體證據足以證明
    櫃號WFHU0000000 號貨櫃有公訴意旨所示之洋菸700 箱、槍
    枝7 枝等物品。
  (七)另證人黃帝裕於93年9 月29日偵查中證述：92年1 月間趙培
    盛邀我、甲○○、柯明昌等人去菲律賓，我因為台灣有事情
    比較慢去，在菲律賓期間，趙培盛要我們跟著許迺欣他們辦
    事情，後來並在許迺欣租的地方，以許迺欣買來8 只裝有芒
    果乾的箱子裝入槍枝，再由許迺欣雇用一部貨車裝載該等芒
    果箱，送到當地中國城附近路旁裝入貨櫃等語（見偵卷第
    22至32頁）；於93年10月14日偵查中證述：92年1 月中旬，
    趙培盛邀我、甲○○、柯明昌到馬尼拉，因我有事，晚了幾
    天才去會合，當時是許迺欣到機場接我，之後許迺欣帶我去
    他租的地方，隔幾天，湯尼載我到前述許迺欣租的地方，我
    到時，許迺欣已經載來8 箱芒果乾，我看甲○○、柯明昌也
    在場，他們正在把槍枝放入芒果乾箱子內，之後許迺欣叫我
    、甲○○、柯明昌、湯尼及一名當地菲律賓人，將該等裝有
    槍枝之芒果箱放入湯尼他們租來的旅行車內，我們再一起搭
    車到皇賓地區，抵達時，許迺欣之友人「麥克」已經在與許
    迺欣交談，他們2 人就叫菲律賓工人把裝有槍枝之芒果乾箱
    搬入貨櫃中，之後再將旁邊貨車上之棕櫚葉搬到貨櫃內，裝
    好後之貨櫃由賽門指示司機拖去報關，我將貨櫃號碼抄起來
    ，回到飯店就告訴趙培盛，後來趙培盛說他要與柯明昌先回
    台灣，要我及甲○○留在馬尼拉玩2 天再回台等語（見偵
    卷第175 至179 頁）；於94年4 月15日偵查中證述：我第3
    次是92年1 月14日去菲律賓，92年1 月15日趙培盛要我與許
    迺欣一起到許迺欣友人「阿峰」的家，許迺欣就和阿丁出去
    ，後來許迺欣回來，叫我去2 樓，我看到阿峰家衣櫥內有很
    多槍，從時阿丁也從外面帶2 、3 枝槍回來，包裝後放入阿
    峰家的衣櫥，隔天我、許迺欣、甲○○、柯明昌、阿丁、阿
    峰、趙培盛、TONY吃了一會後，許迺欣、甲○○、柯明昌、
    阿丁、阿峰、TONY先到許迺欣在機場附近租的房子，我和趙
    培盛繼續留在餐廳吃東西，之後我與許迺欣也一起到機場附
    近租的房子，看到許迺欣用膠帶封箱子，我問甲○○裡面裝
    什麼，他說有槍，許迺欣封完後就搬到外面一輛箱型車，載
    到皇賓裝貨櫃，許迺欣還叫菲律賓工人把樹枝、棕櫚葉放入
    貨櫃內，隔天柯明昌、趙培盛就回台灣，我與甲○○留在菲
    律賓玩等語（見偵卷第180 至183 頁）；於94年8 月24日
    偵查中證述：92年1 月14日我到菲律賓時，趙培盛要我跟著
    許迺欣，看許迺欣到何處，與何人接觸，回來再向趙培盛報
    告，有次許迺欣帶我去阿峰家，許迺欣與阿登出去，把我留
    下，幾小時後，許迺欣、阿登帶槍回來，他們在阿峰家的2
    樓包裝，後來甲○○說他沒在菲律賓玩過，所以要我留在菲
    律賓陪他玩，我才比趙培盛晚4 天回來等語（見偵卷第20
    6 至213 頁）。而證人柯明昌於93年3 月18日偵查中證述：
    92年1 月11日我第3 次與趙培盛前往菲律賓，也是趙培盛叫
    我去的，觀察「敏仔」是否有不法活動，這次我與甲○○、
    黃帝裕就有在「敏仔」友人阿峰住處，將槍械夾藏在芒果箱
    內，後來「敏仔」就將該等芒果箱放到車上，說要帶我們去
    逛一逛，我們到馬尼拉市，車子停在1 只20呎貨櫃旁，「敏
    仔」指揮菲律賓工人將該等芒果乾箱及旁邊一輛貨車上的樹
    葉、樹枝搬入貨櫃內，甲○○、黃帝裕將貨櫃號碼抄下後，
    我們就先行離開，我回飯店就跟趙培盛報告這件事等語（見
    偵卷第37至41頁）；於93年4 月13日偵查中證述92年1 月
    11日我、甲○○先跟趙培盛到菲律賓，黃帝裕14日才來會合
    ，這次趙培盛出錢給許迺欣買槍枝、貨底，槍枝購買數量我
    不清楚，92年1 月17日那天趙培盛叫我、甲○○、黃帝裕到
    蘇比克灣由許迺欣租的房子等許迺欣，許迺欣及菲律賓工人
    來時，載了芒果乾箱來包裝槍械，到了晚上8 點，我、甲○
    ○、許迺欣、黃帝裕及麥可將裝有槍械之芒果箱載到皇賓區
    ，許迺欣叫工人完成該等芒果乾箱之裝櫃後，趙培盛於92年
    1 月18日凌晨3 點半叫我、甲○○、黃帝裕起床，再前往許
    迺欣租的房子，當時許迺欣與TONY在那裡，我看到許迺欣已
    將2 張原木桌挖空，槍械何時裝進去我不知道，許迺欣就叫
    工人將原木桌搬上另一輛裝有椰子板的貨車，載到蘇比克灣
    裝櫃，我與趙培盛18日上午就回高雄等語（見偵卷第67至
    69 頁） ；於94年6 月14日偵查中證述：我第3 次去菲律賓
    （92年1 月11日）時，許迺欣帶我去菲律賓鄉下一間美容院
    ，買了3 把槍，之後許迺欣送我回飯店，接著許迺欣就將該
    等槍枝送到機場附近租屋處，就是裝芒果乾箱的地方，芒果
    乾是許迺欣買的，有天晚上許迺欣把我叫醒去倉庫檢查槍枝
    ，在我們回台灣的前一天，許迺欣說要帶我、趙培盛去皇賓
    逛逛，實際上我們是去把芒果箱裝櫃，隔天92年1 月18日凌
    晨許迺欣說要運一些桌子、椅子、椰子板到蘇比克灣免稅倉
    庫裝櫃，我在車上睡覺，由許迺欣處理原木桌、椰子板的問
    題，搬完東西後，許迺欣到蘇比克灣，我們其他人回飯店，
    當天早上我與趙培盛回台灣等語（見偵卷第392 至396 頁
    ）。依證人黃帝裕上開之證述，其未曾提及趙培盛等人於92
    年1 月18日有在菲律賓另行填裝櫃號WFHU0000000 號貨櫃之
    情事，而證人柯明昌雖證述92年1 月18日凌晨有看到許迺欣
    已將2 張原木桌挖空，然證人柯明昌並不知何時裝入槍械，
    且有關原木桌、椰子板裝櫃之事係由許迺欣出面處理，顯見
    證人柯明昌並無法證明櫃號WFHU0000000 號貨櫃有夾藏槍枝
    、洋菸等物品。故依證人黃帝裕、柯明昌上開之證述，尚難
    逕認趙培盛等人於櫃號WFHU0000000 號貨櫃內有夾藏洋菸、
    槍枝等物品。而櫃號WFHU0000000 號貨櫃既未能證明有夾藏
    洋菸、槍枝等物品，且縱認該貨櫃確有夾藏該等物品，亦無
    從證明，被告丙○○明知而故意予以包庇，或者知該貨櫃可
    能夾藏該等違禁物，而若果發生此結果亦不違背其本意，即
    便被告乙○○發文海關放行上開貨櫃，亦無積極證據證明被
    告丙○○對該貨櫃有圖利趙培盛等人、包庇運輸槍枝、包庇
    走私、私運私菸之行為，至於被告乙○○並無濫權不追訴犯
    罪之行為（詳如後述），被告丙○○自無與被告乙○○共犯
    上開罪名之可能。
  (八)綜上所述，卷內並無具體證據證明被告丙○○對KMTU000000
    0 號貨櫃夾藏槍枝部分有詐領獎金犯意、圖利趙培盛、包庇
    運輸槍彈、包庇走私、共犯濫權不追訴犯罪之犯行；無具體
    證據證明被告丙○○對櫃號WFHU0000000 號貨櫃有圖利趙培
    盛等人、包庇運輸槍枝、包庇走私、私運私菸、共犯濫權不
    追訴犯罪之犯行，本應就上開部分為被告丙○○無罪之諭知
    ，然公訴意旨認上開部分之犯行與被告丙○○前揭圖利趙崇
    傑（櫃號CLHU0000000 、FSGU0000000 號貨櫃夾藏香菇部分
    ）、行使公務員登載不實文書犯行（行使附表一編號2 之92
    年1 月23日「阿國」檢舉筆錄部分）有罪判決部分具有牽連
    犯、連續犯關係（見起訴書第44、48頁），爰不另為無罪之
    諭知。
七、公訴人認被告丙○○就上開公訴意旨(二)1.部分（附表七編號
    1 所示貨櫃部分）所指事實涉有公訴意旨(二)1.部分所指罪嫌
    ，無非係以：被告乙○○於94年7 月22日、94年9 月30日
    之供述；被告丙○○於94年7 月14日、94年8 月31日、94
    年9 月27日、94年9 月28日、94年10月7 日之供述；證人
    許迺欣於93年3 月29日、93年4 月2 日、93年2 月19日、92
    年12月11日之證述；證人朱浚德於93年3 月2 日、93年3
    月11日、93年3 月16日、93年4 月19日、93年4 月22日、93
    年4 月27日、93年10月22日、93年12月21日、93年12月21日
    、93年4 月8 日之證述；證人甲○○於93年3 月8 日、93
    年3 月11日、93年4 月15日、93年8 月18日、93年10月19日
    、93年4 月12日之證述；證人黃帝裕於93年9 月1 日、94
    年9 月8 日之證述；證人高雄關稅局柯世家（中興分局驗
    貨員）、戴國憲（中興分局驗貨課課長）、呂耀琪（中興分
    局驗貨員）於94年8 月1 日之證述；證人吳唐林（得利報
    關企業有限公司負責人）於94年8 月25日、92年12月17日之
    證述；證人郭秀錦（江華貨運公司現場車輛調度負責人）
    於93年1 月6 日之證述；證人邱添丁（江華公司貨櫃車司
    機）於94年3 月7 日、93年3 月11日之證述；甲○○─臺
    灣高雄地方法院檢察署93年度偵字第4066號起訴書、朱浚德
    ─臺灣高雄地方法院檢察署93年度偵字第5016號、93年度偵
    緝字第462 號起訴書、許迺欣─臺灣高雄地方法院檢察署92
    年度偵字第8545號起訴書、黃帝裕─臺灣高雄地方法院檢察
    署93年度偵字第13834 號起訴書；朱浚德─臺灣高雄地方
    法院93年度重訴字第46號判決書、朱浚德─臺灣高等法院高
    雄分院94年度上訴字第579 號判決書、黃帝裕─臺灣高雄地
    方法院93年度重訴字第129 號判決書、甲○○─臺灣高雄地
    方法院93年度重訴字第39號判決書、許迺欣─臺灣高雄地方
    法院92年度重訴緝字第7 號判決書、許迺欣─臺灣高等法院
    高雄分院93年度上重訴字第20號判決書；證據Ａ：乙○○
    以91他字第3788號「阿齊案」、92他字第638 號「吳先生案
    」、92他字第1493號「小洪案」等3 案號發函關稅局「請惠
    予配合檢方指揮放行」等32張函文；證據Ｂ：趙培盛、許
    迺欣、甲○○、朱浚德、黃帝裕入出境記錄；證據Ｃ：檢
    舉筆錄：92年3 月11日丙○○冒名「小重」名義所製作之高
    雄海調站檢舉筆錄、92年3 月14日趙培盛、甲○○2 人以本
    名向乙○○製作「小洪」走私案之秘密證人筆錄；證據Ｅ
    ：國防部憲兵司令部刑事鑑識中心93年2 月16日（93）宇鑑
    字第01630 號鑑驗通知書；證據Ｆ：94年3 月10日【11日
    】美濃鎮興福3 之1 號勘驗照片12幀（現場有椰子板與原木
    等）；證據Ｌ：乙○○91年間至93年間發文登記簿影本13
    紙；證據Ｏ之一：財政部高雄關稅局93年3 月11高普政字
    第0930200084號函附卉奕企業有限公司92年2 月6 日及92年
    3 月21日委由得利報關行報運2 只木板貨櫃報單、提貨資料
    影本；證據Ｒ：駕駛人拖運貨櫃紀錄表3 張（邱添丁92年
    5 月14日AW951 號貨櫃拖運紀錄表（前往拖運空櫃離開）；
    江華貨運儲運股份有限公司「車輛工作報表」9 張；證
    據Ｘ：92他1493影卷（原卷以證物袋封存）；證據Ｙ：乙
    ○○91年間至93年間果股發文登記簿共4 本（正本置於證物
    袋）；證據ＡＡ：高雄海調站「小洪」販毒案卷1 宗（含
    原卷）等證據為其論據（見原審卷三第60至63頁、原審卷四
    第14 9頁）。訊據被告丙○○堅決否認有何犯與有身分之人
    共犯濫權不追訴罪、犯主管事務圖利罪、犯公務員包庇運輸
    槍枝罪、犯公務員庇護他人運輸第二級毒品罪、私運管制物
    品進口罪及公務員包庇走私罪、運輸私菸罪之犯行，辯稱：
    我是依法查緝，不知趙培盛等人於菲律賓之行為，我是依照
    甲○○、趙培盛提供情資製作化名「小重」之檢舉筆錄等語
    （見原審卷四第107 至109 、原審卷十第118 頁反面至119
    頁反面、本院卷(一)第182 、183 頁）；其辯護意旨亦略以：
    被告丙○○受趙培盛等人利用，並不知悉趙培盛等人於菲律
    賓之行為，本件偵辦過程中甲○○等人遭受利誘，均為不實
    證述等語（見原審卷一第223 至236 頁、原審卷九第268 至
    281 頁、原審卷十第119 頁反面、120 頁）。經查：
  (一)證人許迺欣於96年12月12日原審審理中證述：93年3 月29日
    我有證述趙培盛等人在菲律賓作2 只貨櫃，其中1 只有槍械
    、2 塊大麻，因為當時我與趙培盛、朱浚德喝咖啡時，聽朱
    浚德講的，我沒有看到，該次包裝時我有在場，但當時人多
    又很暗，我沒有親眼看到大麻、掌心雷手槍等語（見原審卷
    七第80、81頁）；於93年3 月29日偵查中證述：趙培盛、甲
    ○○、黃帝裕等人於92年2 月23日至92年2 月27日期間在菲
    律賓作2 只貨櫃，其中1 只是在菲律賓我住處附近消防隊旁
    空地，將槍械、大麻夾藏在原木椅內，這一批槍械中有兩支
    22掌心雷手槍，是朱浚德要送給甲○○、黃帝裕的，至於大
    麻有兩塊（重量不清楚）是朱浚德要送趙培盛，這次參與裝
    藏的有我、趙培盛等人，之後趙培盛出資請卡車送到蘇比克
    灣的保稅倉庫，我與趙培盛都沒有前往蘇比克灣，這只貨櫃
    有走私私菸等語（見偵卷第131 至135 頁）；於93年4 月
    2 日偵查中證述：趙培盛、甲○○、黃帝裕等人於92年2 月
    23日至92年2 月27日期間叫我去買中空原木椅，共裝2 塊大
    麻、2 支TOTO掌心雷手槍及1 把含滅音管手槍，都放在1 個
    中空原木椅內，2 塊大麻及1 把含滅音管手槍是趙培盛出資
    購買，該槍枝是我帶甲○○、黃帝裕去槍店買的，2 支TOTO
    掌心雷手槍是朱浚德送甲○○、黃帝裕，參與裝藏的有我、
    甲○○、黃帝裕，我並依趙培盛指示將中空原木椅送到蘇比
    克灣保稅倉庫等語（見偵卷第136 至140 頁）。證人許迺
    欣於原審審理中證述係聽聞朱浚德談及包裝大麻、槍枝之事
    ，並未親眼目睹，況且證人許迺欣於偵查中就大麻是朱浚德
    贈送抑或趙培盛自行購買、槍枝是2 支抑或3 支、參與包裝
    之人有無趙培盛等節，所述均有出入，此外，證人許迺欣於
    偵查中未曾證述有目睹工人將私菸搬入貨櫃或其有親自到保
    稅倉庫中，證人許迺欣如何知悉該貨櫃內有夾藏香菸之事，
    尚難以證人許迺欣上開前後不一之證述即認趙培盛等人就櫃
    號WFHU00 00000號貨櫃有夾藏大麻、槍枝、洋菸之物。
  (二)證人甲○○於97年2 月27日原審審理中證述：美濃貨櫃是趙
    培盛帶我去押運的，我沒有看到有槍枝、大麻、洋菸等物，
    是葉清財說有。司機是邱添丁，他卸完貨櫃就走了，92年4
    月1 日我沒見到乙○○、丙○○等語（見原審卷七第222 、
    224 頁）；93年3 月8 日偵查中證述：「我第2 次到旗津碼
    頭押貨櫃車是92年4 月1 日趙培盛生日當天，當天我、黃帝
    裕、趙培盛、乙○○、丙○○及洋菸商人之工人等在碼頭外
    碰面，由我上貨櫃車押車，貨櫃送到美濃鎮1 處廢棄廠房，
    貨櫃內有700 至750 箱洋菸，2 公斤大麻、1 支西班牙製92
    手槍（含滅音管）、2 支TOTO掌心雷手槍，丙○○將大麻拿
    走，丙○○並不知道有槍藏在貨櫃內。」、「（提示邱添丁
    口卡）此為貨櫃車司機。」等語（見偵卷第198 至204 頁
    ）；於93年3 月11日偵查中證述：92年3 月31日趙培盛叫我
    去左營區○○路346 號見面，帶我去認隔天要卸貨櫃之地點
    ，趙培盛就帶我、作未稅洋菸買賣之工人到美濃福興3 之1
    號倉庫，92年4 月1 日我到旗津碼頭後，丙○○跟我指某貨
    櫃說等下押到美濃卸貨地點，貨櫃到時，趙培盛、黃帝裕跟
    我進入倉庫，乙○○、丙○○在外面把風，趙培盛打開貨櫃
    叫我、黃帝裕把原木椅搬出來，其中2 個原木椅裝有2 公斤
    大麻，另外1 個裝有3 把短槍，1 把是西班牙製92手槍（含
    滅音管），另2 把是掌心雷點22手槍，槍枝取出後先拿到趙
    培盛的車上放，另外再搬下一大一小原木桌，該一大一小原
    木桌內藏約20枝長短槍械，另未稅洋菸約700 箱由工人搬至
    卡車上載走，卸完貨後趙培盛叫我、黃帝裕將裝有大麻2 公
    斤的原木椅搬入行李箱，前往文府路341 號倉庫，沒多久丙
    ○○來會合，我、黃帝裕將該裝有大麻之原木椅挖開底部，
    丙○○當場拿個磅秤及分裝袋，其中1 公斤大麻原封未拆、
    另1 公斤則秤後分成數袋，丙○○就將大麻載走等語（見偵
    卷第332 至335 頁）；93年4 月12日偵查中證述：我有在
    92 年4月1 日去押個貨櫃，因為92年3 月31日丙○○有帶我
    去美濃看路況與拆櫃倉庫，當天貨櫃車抵達美濃倉庫時，我
    看到乙○○、丙○○在車上，趙培盛在外把風，我跟黃帝裕
    將3 個原木段從貨櫃搬出來放在趙培盛的吉普車，工人在搬
    香菸，另外還有一大一小原木桌暫時放在倉庫內，我、趙培
    盛、黃帝裕將原木段載回文府路倉庫，拆開時，其中2 個原
    木段各裝有1 公斤大麻、另1 個原木段裝有3 把短槍，1 把
    是西班牙製92手槍（含滅音管），另2 把是掌心雷點22手槍
    ，該等槍枝趙培盛取走，不久丙○○開車來拿個磅秤，將其
    中1 公斤大麻分裝成小包，2 公斤大麻都帶走，另外留在倉
    庫的一大一小原木桌趙培盛請工人載到文府路，趙培盛叫我
    去買工作手套，我回來時看到趙培盛、丙○○已經原木桌挖
    開取出手槍由丙○○帶走，因為我在文府路倉庫有看到取出
    2 公斤大麻、3 把手槍，至於一大一小原木桌內的槍是我在
    92 年1月15至22日在菲期間由趙培盛買的，大麻也是那時買
    的等語（見偵卷第209 至225 頁）；93年4 月15日偵查中
    證述：92年4 月1 日我坐在司機旁押貨櫃去美濃，92年3 月
    31 日 趙培盛帶我去認路，92年4 月1 日我押運的貨櫃之槍
    械、菜底是在92年2 月19日至92年3 月6 日購買，不是92年
    1 月11至22日採購，92年4 月1 日我押運貨櫃的菜底是原木
    桌、原木段，原木段是1 把92手槍（含滅音管）、2 把是掌
    心雷手槍、大麻，原木桌內約有5 至10把手槍，當天趙培盛
    先載我、3 個原木段到文府路倉庫取出1 把92手槍（含滅音
    管）、2 把是掌心雷手槍、大麻，丙○○將大麻載走，剩下
    原木桌是在92年4 月2 日趙培盛、丙○○在文府路倉庫，趙
    培盛把我支開買手套，我回來時看丙○○已把5 至10把槍取
    走等語（見偵卷第227 至232 頁），證人甲○○上開偵、
    審中證述內容不一，且就其在92年3 月31日係由被告丙○○
    或趙培盛帶往美濃認路；其於92年4 月1 日在美濃倉庫中卸
    貨時該92手槍（含滅音管）、2 把掌心雷手槍、大麻係何時
    購買；該次貨櫃內槍枝數量係3 支抑或另有5 至10支抑或20
    支長短槍；被告丙○○是否知悉該貨櫃內有槍械等節所述也
    前後矛盾，況證人甲○○就92手槍（含滅音管）、2 把掌心
    雷手槍、大麻包裝方式與證人許迺欣所述不符；又證人甲○
    ○一再證稱大麻係被告丙○○載走，然此先稱被告丙○○在
    美濃鎮倉庫載走，後又改稱係在文府路倉庫載走，前後已有
    不合。又與許迺欣前揭所稱大麻是朱浚德要送給趙培盛，2
    枝掌心雷是要送給黃帝裕、甲○○亦兩相歧異。此外，倘被
    告丙○○有取走該貨櫃內之大麻，被告丙○○豈有可能當著
    黃帝裕、甲○○之面將部分大麻先分裝，而徒增被告丙○○
    與趙培盛等人運輸大麻被查獲之風險。再者，證人甲○○證
    述趙培盛、丙○○為取原木桌內槍枝將其支開，而要求其購
    買手套云云，倘被告丙○○趙培盛有意支開證人甲○○，使
    甲○○不知被告丙○○將槍枝取走之事，趙培盛大可擇日僅
    約被告丙○○至文府路倉庫取槍，豈有可能僅以支開甲○○
    購買手套為由而避免甲○○知悉此事，證人甲○○上開所述
    顯違常情，不足採信。
  (三)證人朱浚德於93年3 月16日偵查中證述：我第3 次帶趙培盛
    去買槍是92年2 月間（詳細日期忘記），趙培盛來找我向菲
    律賓馬尼拉巴石市槍店及根本晃共買8 支9MM 手槍，第4 次
    是92年4 月8 日趙培盛來菲律賓找我，向根本晃買了2 支英
    格蘭製M-11A 手槍4 支掌心雷及趙崇傑轉交給趙培盛的20支
    9MM 短槍，還購買9MM 手槍彈11,000發與5 公斤大麻等語（
    見偵卷第254 至255 頁）；於93年4 月19日偵查中證述：
    92年2 月份趙培盛帶黃帝裕、甲○○來菲律賓有送黃帝裕、
    甲○○各1 把掌心雷手槍，我出一半錢，根本晃交給甲○○
    、黃帝裕，是在趙培盛他們這次住的小飯店，由根本晃交給
    趙培盛，此外趙培盛問根本晃有無大麻可買，所以根本晃就
    在贈送2 支掌心雷同時另外賣2 公斤大麻給趙培盛，此趟還
    有採購6 支9MM 手槍、2 支英格蘭製M11 手槍，2 支英格蘭
    製M11 手槍是根本晃交付掌心雷、大麻同時給趙培盛，6 支
    9MM 手槍是我帶趙培盛去馬尼拉各處槍店採購，這些槍都藏
    在原木桌、原木段內等語（見偵卷第272 至278 頁）；於
    93年4 月22日偵查中證述：我在93年4 月19日證述92年2 月
    份關於2 支贈送掌心雷手槍實際上是趙培盛所購買，那次我
    與趙培盛等人在飯店房間，根本晃來找我們，有帶1 支滾筒
    衝鋒槍、2 支M11 衝鋒槍、1 支英格蘭M11 衝鋒槍、2 支掌
    心雷。根本晃問趙培盛是否需要，趙培盛就買其中2 支M11
    衝鋒槍、2 支掌心雷等語（見偵卷第286 至289 頁）；於
    93年4 月27日偵查中證述：92年2 月間趙培盛帶黃帝裕、甲
    ○○來菲律賓時，起初我、根本晃都陪趙培盛喝酒，根本晃
    提供大麻、K 他命給趙培盛他們施用，趙培盛問大麻如何買
    ，就要根本晃先送1 公斤大麻來賣，期間有向根本晃買2 支
    M11 衝鋒槍、2 支掌心雷等語（見偵卷第303 頁反面至31
    8 頁）。證人朱浚德上開歷次偵查中之證述對趙培盛等人92
    年2 月份在菲期間，其帶趙培盛去槍店購買槍枝數量是8 支
    或6 支；2 支掌心雷是朱浚德贈送給甲○○、黃帝裕抑或趙
    培盛本人購買；此次趙培盛有無購買大麻，如有購買，則購
    買數量係2 公斤抑或1 公斤等情，所述前後不一，且就購買
    槍枝總數量與證人許迺欣、甲○○上開證述數量均未相符，
    且證人朱浚德未曾證述趙培盛等人此趟有將洋菸放入貨櫃中
    ，尚難僅憑證人朱浚德上開前後不一之證述即認趙培盛等人
    於92年2 月間有私運公訴意旨所示之槍械、大麻、洋菸之行
    為。
  (四)證人邱添丁於97年4 月9 日原審審理中證述：「（問：請說
    明運送至美濃上開倉庫的經過。）公司給我貨櫃號碼我就去
    領出，還沒有放行時有一個年輕人坐上我的車，公司說這個
    人要上我的車，路很難進去，但是有人在指揮，農路很小，
    40呎的貨櫃很難進去，是有幾個人給我指揮。我進去後就給
    他們剪貨櫃封條，那要用大剪剪，因為是鉛做的。剪完我就
    給他們簽名，他們說要拆7 、8 個小時，我就請教公司，他
    們通知我回高雄，我就先把車頭開回去，貨櫃留著，他們拆
    完之後就會通知我去載回來。從海關送到美濃，我不確定有
    無看到在庭之丙○○。」、「（問：貨櫃拆的過程你有在嗎
    ？）我剪完貨櫃封條之後我就回去。」、「（問：有看到貨
    櫃裡面有什麼東西？）我沒有看。」等語（見原審卷八第64
    頁正、反面）。而櫃號WFHU0000000 號貨櫃之查驗關員係依
    派驗報單主管人員、上級指示及臺灣高雄地方法院檢察署92
    年3 月20日雄檢楠果91他1493字第18815 號函，為配合檢調
    辦案需要，確實以簡易查驗方式開櫃簡易查驗放行，惟未發
    現櫃內有未稅香菸、大陸香菇或其他禁止進口物品。而簡易
    查驗放行之具體程序，係由驗貨員就貨（櫃）抽驗1 件，僅
    核對該件貨名、數量、材質及嘜頭相符即可，不作現場全部
    逐箱核對嘜頭、件數等一節，有財政部高雄關稅局97年6 月
    9 日高普興字第0971010009號函、97年6 月26日高普興字第
    0971011307號函在卷可憑（見原審卷八第214 頁、卷九第2
    、3 、65頁），顯見WFHU0000000 號貨櫃經海關開櫃檢查後
    ，並無發現有洋菸、槍枝、大麻，而該貨櫃運送司機邱添丁
    於卸貨櫃時亦無見到櫃內有何物品，即便上開貨櫃有公訴意
    旨所示之洋菸、槍枝、大麻，惟均未查扣洋菸、槍枝、大麻
    ，亦未送驗，則其確切數量、種類、形式、廠牌、槍枝是否
    具有殺傷力等等均有重大疑義，則趙培盛等人私運入境者，
    究竟是否確為管制物品、是否係槍砲彈藥刀械管制條例所稱
    之「槍砲」，又屬於該條例所稱之何種「槍砲」，是否係毒
    品危害防制條例所稱之「大麻」，俱無從認定，自無從僅憑
    上開證據而為不利於被告丙○○之認定。至於公訴意旨所引
    其他證據就被告丙○○有無包庇趙培盛等人運輸槍枝、走私
    洋菸、大麻部分無具體直接之關連，卷內既無證據證明櫃號
    WFHU0000000 號貨櫃內有公訴意旨所指之槍枝、洋菸、大麻
    ，尚難遽認被告乙○○對該貨櫃之放行有何濫權不追訴趙培
    盛等人之行為，則被告丙○○自無與被告乙○○共犯此罪之
    可能。
  (五)此外，公訴意旨就被告丙○○此部分犯行所提之證據尚未能
    具體證明被告丙○○與趙培盛等人間有何運輸槍械、大麻、
    私菸之犯意聯絡或被告丙○○有何包庇之行為，本院尚難僅
    憑該等證據遽為被告丙○○不利之認定。
  (六)綜上所述，卷內並無具體證據證明被告丙○○有何犯與有身
    分之人共犯濫權不追訴罪、犯主管事務圖利罪、犯公務員包
    庇運輸槍枝罪、犯公務員庇護他人運輸第二級毒品罪、私運
    管制物品進口罪及公務員包庇走私罪、運輸私菸罪之犯行，
    本應就上開部分為被告丙○○無罪之諭知，然公訴意旨認上
    開部分之犯行與被告丙○○前揭行使公務員登載不實文書（
    附表一編號3 所示文件部分）、圖利趙崇傑（櫃號CLHU0000
    000 、FSGU0000000 號貨櫃夾藏香菇部分）有罪判決部分具
    有牽連犯、連續犯關係（見起訴書第46、48頁），爰不另為
    無罪之諭知。
八、公訴人認被告丙○○就上開公訴意旨(二)2.部分（附表七編號
    2 至5 所示貨櫃部分）所指事實涉有公訴意旨(二)2.部分所指
    罪嫌，無非係以：被告乙○○於94年7 月22日、94年9 月
    30日之供述；被告丙○○於94年7 月14日、94年7 月29日
    、94年9 月27日、94年9 月28日、94年10月7 日之供述；
    證人趙崇傑於92年11月5 日、92年11月7 日、92年11月12日
    、92年11月27日、93年8 月24日、94年8 月9 日、92年11月
    6 日之證述；趙崇傑高雄市○○街住處槍枝走火案採證報告
    暨照片；證人許迺欣於93年1 月19日、93年3 月29日、93
    年4 月2 日、93年8 月19日、93年11月16日、93年12月15日
    、94年2 月25日、94年4 月14日、94年4 月15日、94年6 月
    15日、92年12月30日、93年1 月2 日、92年12月11日、92年
    12月18日、94年4 月28日之證述；證人朱浚德於93年3 月
    2 日、3 日、4 日、10日、16日、93年4 月5 日、12日、16
    日、19日、20日、27日、93年10月22日、93年8 月23日、94
    年6 月2 日、94年4 月20日之證述；證人甲○○於93 年2
    月18日、93年2 月19日、93年2 月23日、93年2 月24日、93
    年3 月8 日、93年3 月11日、93年4 月1 日、93年4 月12日
    、93年4 月15日、93年5 月7 日、93年8 月18日、93年10月
    19日之證述；證人黃帝裕於93年9 月1 日、93年9 月29日
    、93年11月3 日、94年8 月24日、94年9 月8 日之證述；
    證人黃福祿於92年12月2 日、92年12月5 日、92年12月12日
    、92年12月13日、92年12月29日、92年12月30日、93年1 月
    7 日、93年9 月1 日、94年9 月16日、94年9 月26日之證述
    ；證人高雄關稅局柯世家（中興分局驗貨員）、戴國憲（
    中興分局驗貨課課長）、呂耀琪（中興分局驗貨員）於94年
    8 月1 日之證述；證人莊馥全於92年12月19日、92年12月
    12日之證述；證人郭秀錦（江華貨運公司現場車輛調度負
    責人）於93年1 月6 日之證述；證人邱添丁（江華公司貨
    櫃車司機）於93年1 月7 日、93年3 月10日、93年3 月12日
    、94年3 月7 日、94年3 月7 日、93年3 月11日之證述；
    證人黃錦龍於92年12月29日、93年1 月7 日之證述；證人
    許福泰於92年9 月18日、92年10月8 日、92年10月16日、92
    年11月5 日、92年11月11日、92年5 月14日、92年5 月15日
    、92年5 月20日、92年12月2 日之證述；許福泰手繪現場圖
    2 張；證人蔡明揚於92年11月11日、92年12月2 日、92年
    5 月28日、92年11月5 日、92年5 月27日之證述；蔡正瓊於
    92年11月11日、92年12月2 日、92年5 月14日、92年5 月28
    日、92年5 月27日之證述；證人蔡利國於92年11月5 日之
    證述；蔡利國提出之92年3 月20日提領記錄1 張；證人海
    巡署許靜芝於92年12月29日之證述；證人憲兵隊黃文祥於
    92 年12 月2 日、92年12月2 日之證述；黃文祥所繪現場圖
    、出勤報告、成效回報表等；證人王添源於92年10月3 日
    、92 年11 月5 日、94年3 月25日之證述；證人許育嘉於
    92年10月15日、92年10月31日、92年10月17日之證述；證
    人陳益樂於94年9 月30日之證述；甲○○─臺灣高雄地方
    法院檢察署93年度偵字第4066號起訴書、朱浚德─臺灣高雄
    地方法院檢察署93年度偵字第5016、93年度偵緝字第462 號
    起訴書、許迺欣─臺灣高雄地方法院檢察署92年度偵字第85
    45號起訴書、趙崇傑─臺灣高雄地方法院檢察署92年度偵字
    第22469 號起訴書、黃帝裕─臺灣高雄地方法院檢察署93年
    度偵字第13834 號起訴書、公務員懲戒委員會九十三年度鑑
    字第一○二七八號議決書、臺灣高雄地方法院檢察署94年度
    偵字第16300 號起訴書；朱浚德─臺灣高雄地方法院93年
    度重訴字第46號判決書、朱浚德─臺灣高等法院高雄分院94
    年度上訴字第579 號判決書、甲○○─臺灣高雄地方法院93
    年度重訴字第39號判決書、許迺欣─臺灣高雄地方法院92年
    度重訴緝字第7 號判決書、許迺欣─臺灣高等法院高雄分院
    93年度上重訴字第20號判決書、黃帝裕─臺灣高雄地方法院
    93年度重訴字第129 號判決書、許福泰─臺灣高雄地方法院
    92年度重訴字第83號判決書；證據Ａ：乙○○以91他字第
    3788號「阿齊案」、92他字第638 號「吳先生案」、92他字
    第1493號「小洪案」等3 案號發函關稅局「請惠予配合檢方
    指揮放行」等32張函文（第32張附於94偵字第16154 號卷中
    ）；證據Ｂ：丙○○、乙○○、許福泰、陳益樂、趙培盛
    、許迺欣、趙崇傑、甲○○、黃帝裕、周旭競等人入出境記
    錄；證據Ｃ：檢舉筆錄：92年4 月30日化名「劉德華」之
    高雄海調站檢舉筆錄，及化名劉德華之真實姓名對照表、92
    年4 月30日黃帝裕以本名製作之高雄海調站檢舉筆錄真實姓
    名對照表、92年5 月9 日黃福祿、陳益樂2 人以本名向乙○
    ○製作秘密證人筆錄；證據Ｅ：國防部憲兵司令部刑事鑑
    識中心93年2 月16日（93）宇鑑字第01630 號鑑驗通知書；
    證據Ｆ：94年3 月10日【11日】美濃鎮興福3 之1 號勘驗
    照片12幀（現場有椰子板與原木等）、文府路341 號倉庫照
    片2 幀；證據Ｇ：菲律賓調查局邀請函影本、法務部中華
    民國92年7 月14日法人字第0920029558號函、乙○○於高雄
    地檢署92年度休假單影本；證據Ｈ：丙○○、許迺欣92年
    7 月15日在菲律賓談話錄音譯文；證據Ｉ：中華航空公司
    高雄分公司93年1 月12日KHHDM00260026 號函附艙單（出境
    班機為91年12月14日、92年1 月11日及92年4 月8 日CI637
    高雄飛馬尼拉；入境班機為91年12月21日、92年1 月22日及
    92年4 月29日CI638 馬尼拉飛高雄；92年7 月18日CI638 入
    境艙單）；證據Ｊ：警察機關緝獲制式槍支特別獎金參考
    表；證據Ｋ：內政部警政署刑事警察局94年3 月25日函覆
    許迺欣、許福泰、王忠泰3 案請領獎金資料1 份證據Ｌ：
    乙○○91年間至93年間發文登記簿影本13紙；證據Ｍ：財
    政部高雄關稅局92年12月12日高普政字第0920200463號函附
    EMCU0000 000等9 貨櫃進出口報單、運送單、DELIVERYORDE
    R 、貨櫃清單影本；證據Ｎ：財政部高雄關稅局93年1 月
    5 日高普政字第0930200006號函附卉奕企業有限公司92年5
    月12日委由得利報關行報運木板貨櫃報單、提貨資料影本；
    證據Ｏ之一：財政部高雄關稅局93年3 月11高普政字第09
    30200084號函附卉奕企業有限公司92年2 月6 日及92年3 月
    21日委由得利報關行報運2 只木板貨櫃報單、提貨資料影本
    ；證據Ｏ之二：財政部高雄關稅局93年3 月28日高普政字
    第0941004400號函附WFHU0000000 等8 只貨櫃運放行公文、
    進口報單、領據、查驗報單、艙單影本；證據Ｐ：財政部
    高雄關稅局93年6 月17日高普政字第0931004721號函附EMCU
    0000000 等9 只貨櫃運放行公文、進口報單、領據、查驗報
    單、艙單影本、個案委任書等資料；證據Ｑ：92年3 月24
    日合作金庫銀行大發分行99萬元匯款傳票（匯款人許美惜；
    匯至土地銀行鳳北分行趙崇傑000000000000帳戶）；證據
    Ｒ：駕駛人拖運貨櫃紀錄表3 張（邱添丁92年5 月14日AW95
    1 號貨櫃拖運紀錄表（前往拖運空櫃離開）。江華貨運儲運
    股份有限公司「車輛工作報表」9 張；證據Ｗ：內政部警
    政署刑事警察局核發槍彈獎金影印卷─許福泰走私槍械案；
    證據Ｘ：92他1493影卷（原卷以證物袋封存）、92他2577
    號「阿泰」影卷1 宗；證據Ｙ：乙○○91年間至93年間果
    股發文登記簿共4 本（正本置於證物袋）；證據ＡＡ：高
    雄海調站「小洪」販毒案卷1 宗（含原卷）、高雄海調站許
    福泰涉嫌走私槍械案卷1 宗（含原卷）、法務部調查局許福
    泰涉嫌走私槍械案卷1 宗（原卷已還局本部）、高雄海調站
    賴勇明涉嫌走私槍械案卷1 宗（僅影卷）；高雄高分檢於
    94 年8月29日勘驗筆錄1 份，勘驗內容：高雄地檢署92年度
    偵字第10491 號卷92年5 月15日偵訊錄音帶、92年5 月15日
    許福泰在陳慧美律師陪同下製作之偵訊筆錄；高雄地檢署
    94 年9月15日勘驗筆錄1 份、勘驗內容：扣案果股之尾卷共
    40宗（詳如94偵16154 號卷(二)P437收受贓證物品清單）等證
    據為其論據（見原審卷四第18至27、149 頁）。訊據被告丙
    ○○堅決否認有何利用職務機會詐取財物未遂罪、非法運輸
    衝鋒槍、子彈罪及公務員包庇非法運輸衝鋒槍、子彈罪、犯
    走私罪（槍彈部分）及公務員包庇走私罪、與有身分之人共
    犯濫權不追訴罪之犯行，辯稱：我為查緝許迺欣槍械走私集
    團，阻斷菲律賓與台灣槍枝走私管道，透過趙培盛等人瞭解
    該集團作業方式及走私管道，查緝作為比照傳統方式、手法
    ，至於趙培盛等人有無在菲律賓從事槍毒買賣，係該等人國
    外之行為，我無從知悉，檢察官於偵辦過程中，許迺欣走私
    集團成員為求減輕刑責而指控查緝人員，該等供述相互矛盾
    ，倘我有與許福泰走私槍彈、詐領檢舉獎金之行為，我豈敢
    將許福泰查獲。92年5 月14日當日有2 階段逮捕計畫，要抓
    送貨人、該批槍彈之貨主，但後來只抓到許福泰，倘我與許
    福泰等人有運輸槍械之犯意聯絡，我怎會抓許福泰等語（見
    原審卷一第155 至158 頁、原審卷四第107 至109 頁、原審
    卷十第118 頁反面、119 頁正、反面、本院卷(一)第182 頁）
    ；其辯護意旨亦略以：許福泰於92年5 月14日海調站作筆錄
    時有律師、海調站詢問人、高雄市小港分局刑事組、保三總
    隊人員共8 人在場，許福泰完全承認有走私槍械犯行，顯見
    被告於92年5 月14日在海調站所為之自白係出於自由意志，
    許福泰事後翻異前詞，係屬卸責，至於槍枝數量在律師陪同
    下許福泰都無異議，何以後來才稱被灌水，許福泰所講檢調
    勾結部分均係聽趙崇傑虛構之傳聞證據，再者，倘被告丙○
    ○與趙崇傑等人有走私槍械之犯意聯絡，被告丙○○豈有可
    能於92年12月26日由海調站發文移送趙崇傑、趙培盛等人等
    語（見原審卷一第223 至236 頁、原審卷九第129 、268 至
    281 頁、原審卷十第119 頁反面、120 頁）。經查：
  (一)被告丙○○等人於92年5 月14日在高雄市○○路、中利路口
    查獲許福泰搭乘由蔡瑞奇（原名蔡正瓊）駕駛ZE-652號之計
    程車上有扣案如附表五所示之槍、彈，上開槍彈經內政部警
    政署刑事警察局鑑定後認均具殺傷力一節，有法務部調查局
    航業海員調查處高雄站93年7 月20日航高防字第0935460352
    0 號函（稿）及所附資料、內政部警政署保安警察第三總隊
    第二大隊刑事案件報告書、內政部警政署刑事警察局92年6
    月30日刑鑑字第0920099127號槍彈鑑定書1 份、許福泰之扣
    押物品清單1 份在卷可查（見警卷第3 至5 頁、警卷第
    5 至73頁），上開事實堪信為真實。
  (二)被告丙○○雖辯稱：上開扣案槍、彈係以漁船走私入台云云
    ，而WFHU0000000 貨櫃之查驗關員係依派驗報單主管人員、
    上級指示及臺灣高雄地方法院檢察署92年5 月2 日雄檢楠果
    92他1493字第25158 號函，為配合檢調辦案需要，確實以簡
    易查驗方式開櫃簡易查驗放行，惟未發現櫃內有未稅香菸、
    大陸香菇或其他禁止進口物品。而簡易查驗放行之具體程序
    ，係由驗貨員就貨（櫃）抽驗1 件，僅核對該件貨名、數量
    、材質及嘜頭相符即可，不作現場全部逐箱核對嘜頭、件數
    等一節，有財政部高雄關稅局97年6 月9 日高普興字第0971
    010009號函、97年6 月26日高普興字第0971011307號函在卷
    可憑（見原審卷八第214 頁、原審卷九第2 、3 、65頁），
    顯見櫃號WFHU0000000 貨櫃經海關開櫃檢查後，並無發現有
    槍枝之情事。惟證人許迺欣於92年12月22日偵查中證述：趙
    培盛於92年4 月下旬帶小弟至菲迄92年4 月29日返台期間，
    我與趙培盛等人有見過面，我住的消防隊對面的小木屋是趙
    培盛要我去承租，趙培盛與朱浚德此次購買之槍枝一部份放
    在朱浚德家，一部份拿到小木屋，許福泰這走私案應是貨櫃
    夾帶走私，貨櫃內之菜底是趙培盛拿給我5 、6 萬元批索去
    買「椰子板」，另外也有買原木的木頭、已鋸成椅狀的原木
    板，也是我採購的，這些原木頭有挖成中空、內藏槍枝，再
    蓋上木蓋等語（見偵卷第110 至113 頁）；於93年4 月2
    日偵查中證述：趙培盛、甲○○等人於92年4 月8 日至92年
    4 月29日在菲期間，趙培盛叫我去買中空原木椅用來裝藏，
    共裝藏BABOY 所寄運之25支槍、及趙培盛買的20把短槍，裝
    藏當晚是趙培盛自泛太平洋飯店以計程車載BABOY 所寄運之
    25支槍到消防隊旁的空地，根本晃載趙培盛買的20支短槍到
    消防隊旁的空地，參與裝藏的有趙培盛、甲○○、我、TONY
    等人，押運該等中空原木段的卡車至蘇比克灣的是趙培盛、
    朱浚德，後來這些槍械在92年5 月14日被查獲等語（見偵
    卷第136 至140 頁）；93年5 月7 日偵查中證述：「（提示
    甲○○93年5 月7 日證述）甲○○剛才所說均實在，92 年4
    月份裝入原木段運往蘇比克灣走私回台共有51把長短槍。」
    等語（見偵卷第179 至183 頁）。證人甲○○於93年2 月
    23、24日偵查中證述：92年4 月8 日我與趙培盛一同前往菲
    律賓，黃帝裕已在菲律賓等我們，趙培盛帶我們去找朱仔、
    根本晃討論採買槍枝事情，過了3 至5 天，趙培盛帶我、TO
    NY、朱仔到菲律賓消防隊旁找許迺欣，在旁空地趙培盛叫我
    、TONY、朱仔等人將購買之槍械裝入中空原木段中，我記得
    當時包藏槍械數量有20餘支以上（實際數量我不清楚），包
    裝好後將中空原木段搬到大卡車上，趙培盛、朱浚德、TONY
    、根本晃就與那輛有夾藏槍械的中空原木段的大卡車離開，
    我、許迺欣回飯店，92年4 月29日我與趙培盛返台等語（見
    偵卷第186 至190 、191 至195 頁）；於93年3 月8日 偵
    查中證述：92年4 月8 日我與趙培盛一同前往菲律賓，當時
    黃帝裕已在菲律賓，因趙培盛不想讓黃帝裕知道太多直到黃
    帝裕返台後某日晚上，趙培盛、我、TONY、朱浚德前往許迺
    欣租屋處附近消防隊旁空地上，看到許迺欣、中空原木段在
    空地上，趙培盛叫朱浚德打給根本晃，之後根本晃載來槍械
    （槍枝數十支、子彈幾千發），就指揮我、TONY、朱浚德、
    根本晃、許迺欣將槍枝裝入原木段內，後來趙培盛、朱浚德
    則押載有夾藏槍械中空原木段前往蘇比克灣等語（見偵卷
    第194 至204 頁）；於93年4 月12、15日偵查中證述：我與
    趙培盛於92年4 月8 日至92年4 月29日期間只有裝1 個貨櫃
    夾帶槍械，其他是夾帶香菸，夾帶槍枝貨櫃報關的菜底是原
    木椅段，所有槍枝都裝在原木椅內，許迺欣在馬尼拉住處靠
    近消防隊旁有一空地連同房屋是趙培盛要許迺欣承租，菜底
    是趙培盛指示許迺欣採買，原木椅段都挖中空供裝填用，朱
    浚德、根本晃送槍過來，BABOY 在朱浚德、根本晃送槍之前
    將25把槍送過來，交代趙培盛附帶夾藏貨櫃走私回台，槍送
    來這次約7 、80支，當時在場填裝槍枝入原木椅中空段者有
    我、趙培盛、許迺欣、朱浚德、根本晃，裝好後趙培盛、朱
    浚德押往蘇比克灣等語（見偵卷第209 至225 、227 至23
    2 頁）。證人朱浚德於93年3 月2 、3 日偵查中證述：92年
    4 月間趙培盛、甲○○等人抵菲，趙培盛當著甲○○、許迺
    欣的面跟我說要買20支手槍，我就通知槍店、根本晃，裝槍
    那天，根本晃載槍枝前往許迺欣馬尼拉租屋處附近之消防隊
    空地，看見許迺欣、甲○○、TONY在場，並看到空地上有原
    木頭、椰子板（菜底），趙培盛指揮許迺欣、甲○○、TONY
    等人將槍夾藏在原木段內，裝完後我與趙培盛押載有夾藏槍
    枝之卡車至蘇比克灣，趙培盛此次返台前告訴我，他是高雄
    最大的販槍集團，背後有檢察署、調查局、海巡署等情治單
    位撐腰，而且用貨櫃夾帶走私槍械回台，許福泰案查獲之部
    分槍枝是我採購，其中有20幾把槍是BABOY 的，這次貨櫃夾
    帶走私，短槍是裝在中空原木段內，趙培盛說要給檢調作績
    效等語（見偵卷第234 至246 頁）；於93年4 月5 日偵查
    中證述：趙崇傑、許福泰一起來菲律賓，趙崇傑約我到飯店
    見面，當許福泰的面跟我說要買20把槍，我就聯絡根本晃，
    交易時我與許福泰都在場，買足20支槍後趙崇傑就請根本晃
    先暫為保管，待趙培盛到菲再交付給趙培盛，後來92年4 月
    初，趙培盛帶甲○○等人來買槍，過了幾天，趙培盛叫我、
    根本晃載22把槍、1 萬1 千發子彈前往許迺欣在消防隊旁空
    地的住處，在場有我、趙培盛、甲○○、許迺欣、TONY 等
    人，還放很多中空原木段、椰子板，之後槍彈由TONY、甲○
    ○等人裝入原木段後放上貨車，我、趙培盛就押車前往蘇比
    克灣等語（見偵卷第256 至260 頁）。證人趙崇傑雖於92
    年11月6 日聲羈訊問時向法官證述：當初我跟許福泰說借
    300 萬元，一個月後還400 萬元，我拿完200 萬元後隔天與
    許福泰去菲律賓，當時我在菲律賓只有買20支槍而已，是用
    該200 萬元買槍，該批槍械我有向趙培盛說，要他看看是否
    可從水路進來台灣等語（見偵卷第10至15頁）。此外，復
    有趙崇傑、許福泰、趙培盛、甲○○等人之入出境資料可佐
    （同前揭出處）。趙培盛、甲○○等人於92年4 月期間在菲
    律賓購買之槍彈、連同BABOY 寄藏之25支槍枝以及趙崇傑於
    92年3 月初透過朱浚德向根本晃購買之20支槍枝，均係在許
    迺欣位於馬尼拉租處附近消防隊旁之空地上，由甲○○、許
    迺欣等人裝入許迺欣依趙培盛指示所購買之中空原木段中，
    現場並有出現椰子板等物，嗣後由趙培盛、朱浚德押運有夾
    藏槍械之中空原木段至蘇比克灣一節，分別經證人許迺欣、
    甲○○、朱浚德證述在卷，且渠等就此部分之證述所述一致
    ，證人許迺欣、甲○○、朱浚德上開就此部分之證述應屬可
    採。倘該等槍械係經漁船運輸回台，趙培盛何以要求許迺欣
    事先購買椰子板、中空原木段等菜底，顯見趙培盛欲以椰子
    板、中空原木段等物作為申報貨櫃進口之名稱，否則如係漁
    船走私，實無必要購買中空原木、椰子板作為菜底，用以夾
    藏槍械。至於證人趙崇傑雖證述該批槍械可否從水路進來台
    灣云云，然此部分僅為證人趙崇傑個人之臆測，且上開槍彈
    於菲律賓包裝入中空原木段之際，趙崇傑並未在菲律賓，趙
    崇傑豈有可能確知該等槍彈以何種方式入台，而卷內亦查無
    其他具體事證足以證明該批槍彈係從漁船走私入台，應認上
    開槍、彈係透過貨櫃夾藏方式走私入台，被告丙○○上開所
    辯不足採信。
  (三)扣案如附表五所示槍、彈是否欲供檢調機關作績效、詐領檢
    舉獎金所用之槍、彈？
  1.證人莊馥全於92年12月19日偵查中雖結證稱：我在92年5 月
    14日一週前就知道許福泰於紅毛港被查獲走私槍械的事，因
    為朱浚德一直要我去參與他們這個一批給台灣情治人員作查
    緝績效、一批走私入台販賣的事，並藉此取信於我，所以才
    會告訴我許福泰這件事，大約在案發前一星期朱浚德以電話
    告知上開情事等語（見偵卷第381 至393 頁）。證人莊馥
    全係聽聞證人朱浚德所言而為上開內容之證述，而證人莊馥
    全並未與被告乙○○或丙○○求證此事，尚難僅憑證人莊馥
    全依聽聞而來之消息遽認扣案如附表五所示之槍彈係供被告
    乙○○、丙○○領取檢舉獎金所用。
  2.趙崇傑92年11月5 日調查中證述（有律師在場）：我與王添
    源前往許福泰家中當日沒有向許福泰表示要走私槍械的事，
    只有告訴許福泰要用貨櫃進口2 只貨櫃香菸回台灣，因為我
    資金不足，就向許福泰開口借300 萬元，如順利進口香菸來
    台，連本金可獲利450 萬元，因為當時許福泰怕借給我的30
    0 萬元拿不回來，我知道王添源曾告訴許福泰92年2 月27日
    警方破獲走私槍械案，且檢舉人許育嘉領到100 餘萬元的檢
    舉獎金，為取得許福泰信任而取得300 萬元之借款，便向許
    福泰提此事，92年3 月20日我到許福泰家中有先取得200 萬
    元之借款，待前往菲律賓接洽進口香菸確定後，再用匯款給
    我剩下的100 萬元，我與許福泰是92年3 月21日前往菲律賓
    馬尼拉，當天我向朱浚德表示：「這陣子如果有要處理槍械
    買賣，是否可以幫忙一下，因為海員調查站調查員丙○○跟
    我講需要貨櫃內夾帶槍械走私入境破獲做績效」，再過2 、
    3 天，我打電話回台灣給丙○○詢問這段時間如貨櫃夾帶槍
    械進來是否方便，丙○○向我表示回台再講，我於92年3 月
    28日從菲律賓回台之後，過2 、3 天與丙○○相約在海調站
    對面一家便利商店見面，我就詢問丙○○現在進來貨櫃是否
    方便，丙○○就向我說：「一定要有槍械夾帶在裡面，這樣
    才會有績效，但現在因為許迺欣走私槍械案件之事，上頭在
    注意我，要我等平靜後，再與我聯絡。」之後我與丙○○斷
    了通聯，我於92年4 月間到大陸時，有打電話向趙培盛表示
    「不然以後許福泰那邊的事情就直接與許福泰聯絡好了」，
    之後我也有跟許福泰說：「菲律賓那邊的事情現在都由趙培
    盛在處理，以後就跟他聯絡」等語（見偵卷第1 至8 頁）
    ；於92年11月6 日聲羈訊問時，向法官供述：之前我的朋友
    在我的貨櫃內夾帶大陸香菇，被查獲時才認識丙○○，後來
    我們在聊天時，丙○○要我有機會的話讓他破獲槍枝之類的
    大案件，要我安排走私槍枝夾帶50支槍進來，這件事情我與
    許福泰在菲律賓時就知道了，我與許福泰在菲律賓已經有買
    一批槍械要為他作績效，我回台灣後告訴丙○○，他說上面
    的人在注意他，要我慢一點進來等語（見偵卷第10至15頁
    ）；於92年11月7 日偵查中證述：「（問：許福泰案為何事
    後改由你弟弟趙培盛出面負責？）當初我跟許福泰到菲律賓
    準備菜底『香菸』，因菲律賓倉庫香菸不夠、預備現金不足
    。第二，丙○○叫我回台灣，回台後丙○○約我見面向我表
    示，這段期間先不要走私槍械來台，因為有很多人注意我，
    所以叫我將走私槍械案擱下。第三，當時我必須先去大陸處
    理生意，所以我告訴許福泰，如果有什麼事情就去找我二弟
    趙培盛，但後來我才知道是丙○○故意不讓我介入走私槍械
    的案子，所以改由我二弟處理。」等語（見偵卷第167 頁
    ）；於92年11月11日偵查中證述：「（問：你介紹許迺欣給
    丙○○後，為何又與丙○○見面？）92年2 、3 月間許福泰
    來找我，問我有無在作『煙』，他說他想投資一股，因為許
    福泰在91年2 月27日王忠泰案時，因許育嘉有夾帶香菸來台
    ，當時有請許福泰出錢，事後許福泰有分到一筆錢，所以我
    跟許福泰說我朋友有在做，一股三百萬元，可拿回400 萬元
    ，許福泰就說錢是朋友的要問一下，並告訴我他希望可拿回
    450 萬元。後來許福泰先給我200 萬元，並跟我到菲律賓看
    看可以作後，再給我剩下100 萬元。」等語（見偵卷第19
    、20頁）；於92年11月27日偵查中證述：92年3 月28日回台
    後我告訴許福泰，去找趙培盛並留下電話。許福泰的300 萬
    元是要買煙不是要買槍，我跟許福泰在菲期間曾電話聯絡丙
    ○○，說我的友人現在要用貨櫃夾帶香菸進口，是否可行，
    丙○○回答最近不方便，回台再說等語（見偵卷第28、29
    頁）；於93年8 月24日偵查中證述：許福泰是要作私煙，並
    不是要走私槍枝等語（見偵卷第222 頁）；於97年2 月13
    日原審審理中結證稱：我跟許福泰去菲律賓有跟朱浚德見面
    ，當時許福泰有透過朱浚德向根本晃買20支槍，因為我在菲
    律賓的餐廳、飯店有看到朱浚德介紹的日本人拿槍給許福泰
    ，許福泰當場拿美金給他，回台灣後我有跟丙○○說，許福
    泰本來要買香菸，但後來不知為何買槍，當時許福泰分別有
    給我200 萬元及匯款99萬元給我，許福泰進口香菸的事我不
    知道趙培盛有無參與，走私香菸共5 股，其中2 股是我的，
    2 股是我朋友的，我跟我朋友都出香菸、但後來沒有貨源。
    朱浚德在作香菸，所以我介紹許福泰認識朱浚德等語（見原
    審卷七第196 頁正、反面、202 頁正、反面）。證人趙崇傑
    於92年11月5 日先稱為向許福泰借錢進口香菸而取信於許福
    泰，乃向許福泰提及許育嘉領取檢舉槍枝走私獎金之事，倘
    趙崇傑借錢是要走私香菸，何需向許福泰提及許育嘉檢舉槍
    枝走私之事，蓋借錢走私香菸與許育嘉檢舉走私槍枝並無關
    連，況此與證人趙崇傑於92年11月11日證述係許福泰主動向
    其說明許育嘉檢舉王忠泰時，許福泰曾出錢購買香菸夾帶等
    情相互矛盾。其次，趙崇傑與許福泰赴菲採購槍枝倘係要給
    被告丙○○作績效，依常情而論，趙崇傑理應在台灣先與被
    告丙○○就赴菲採買槍枝走私入台一事商議妥當後，始協同
    許福泰赴菲購槍，否則萬一槍枝均已買入，而被告丙○○事
    後不同意或未能如期夾帶走私該批槍彈入台，許福泰、趙崇
    傑豈非要負擔保管槍枝之風險。是上開證人趙崇傑於92年11
    月6 日聲羈法官訊問時陳稱其與許福泰在菲律賓買進一批槍
    械要給被告丙○○作業績，其回台灣始告訴被告丙○○，被
    告丙○○則告訴其因上面在注意，慢一點才能進來云云，尚
    與生活及一般經驗法則有違，難以憑信，尚難遽認被告丙○
    ○有要求趙崇傑、許福泰赴菲為其採購槍枝供檢調人員作績
    效之事。又被告丙○○於92年12月26日以航高防字第092546
    09430 號移送書移送嫌疑人趙崇傑、蔡明揚、蔡正瓊、關係
    人趙培盛涉嫌違反槍砲彈藥刀械管制條例一節，有上開移送
    書在卷可查（見警卷第22頁），倘被告丙○○事先有與趙
    崇傑等人合意走私槍彈入台，被告丙○○豈會於事後將合作
    走私槍彈之趙崇傑等人移送偵辦，蓋趙崇傑等人若於偵、審
    中供述被告丙○○與渠等合作走私槍彈之情事，被告丙○○
    豈非自行揭露自己之犯罪行為，顯見被告丙○○事後移送趙
    崇傑等人之舉動應可佐證被告丙○○並無與趙崇傑等人有走
    私槍彈犯意聯絡。
  3.證人許福泰於92年5 月14日在高雄海調站由陳惠美律師陪同
    時證述：「92年5 月14日14時48分，在高雄市○○區○○路
    與中利路上，在車號ZE-652號之計程車上查獲槍彈一批，是
    我朋友趙崇傑叫我去載的，趙崇傑約43歲，住在高雄市○○
    街。趙崇傑在2 個月前向我借300 萬元準備進口該批槍彈，
    他向我表示：他有管道可進口槍彈，若領到獎金，在連本帶
    利還我370 萬元，我見有利可圖才答應協助他載運該批槍彈
    ，他要我載到他桂林街住處，他說他會處理，該批槍彈是我
    在高雄市紅毛港魚市場內向2 位陌生男子取得的。」、「（
    提示海調處扣押物品編號1 至50）這些槍彈就是我僱請車號
    ZE-652號之計程車，在高雄市紅毛港魚市場內向2 位陌生男
    子取得的經清點該批槍彈計有手槍43支、掌心雷手槍4 支、
    衝鋒槍2 支、子彈715 發無誤。」等語（見警卷第8 至9
    頁）；於92年5 月15日偵查中由陳惠美律師陪同時向乙○○
    檢察官供述：「昨天下午14時48分，在高雄市○○區○○路
    與中利路口，查獲我在車號ZE-652號之計程車上，並起出用
    保麗龍三箱裝的槍彈一批，這些東西是我約於下午2 點半時
    在紅毛港門口等，進去取貨到出來約15分鐘而已，我不認識
    帶我去取貨的2 人，不是與他們2 人接洽的。」、「（問：
    在調查局筆錄提到趙崇傑，全部是他策劃的？）是。」、「
    （問：他向你借300 萬元？）是，他來跟我說，他與有關單
    位都說好了，到時後會分我一些獎金。」、「（問：何處進
    入？）他說會從貨櫃進入，後來變成他弟弟趙培盛來處理。
    」、「（問：昨天取貨後要載去何處？）當初趙崇傑說都聯
    絡好，叫趙培盛打電話給我，叫我載去趙崇傑家中，因東西
    是他要處理的。」、「（問：該批貨流量是否清楚？）不清
    楚，但2 年前我朋友許育嘉也是由貨櫃進入，配合調查單位
    查緝，我朋友有領到獎金，趙崇傑之三弟趙培良是調查員，
    之前有2 次經驗，所以我才借錢給他。」、「（問：查緝機
    關查獲物品，有無讓你指認？）有，但當時說只有30把，我
    不知道有哪麼多，3 月20日我有拿現金200 萬元給趙崇傑，
    3 月23日我又匯99萬元給趙崇傑，匯款單還在家中。」等語
    （見警卷第164 至166 頁）；於92年9 月18日偵查中證述
    ：我完全沒有走私販賣槍枝行為，我係遭人陷害，92年2 月
    間，趙崇傑、王添源來找我說目前購買一批槍械約30支，放
    在菲律賓，因資金不足，且該批槍械要用香菸貨櫃夾帶入境
    ，供高雄海關、海調站、調查局等情治單位作績效，近期內
    要交付該批槍械，趙崇傑說如順利交付可獲得200 萬元酬勞
    ，我考慮約2 個月才答應借款，92年3 月20日先拿200 萬元
    現金給趙崇傑，92年3 月21日與趙崇傑至菲律賓要見趙培盛
    ，抵菲後趙崇傑才說趙培盛已回台，過2 天趙崇傑又說趙培
    盛在台需用錢，我才請我太太匯款99萬元至趙崇傑帳戶，之
    後我在菲律賓沒見到槍械、貨櫃就要求趙崇傑返台，回台後
    趙崇傑拒絕與我聯繫，我要求還款，趙崇傑才回覆我走私槍
    械之事由趙培盛負責，4 月間趙培盛跟我說要我忍耐，東西
    （槍械）進來就有錢可拿，5 月間就約我去紅毛港南星大門
    口見面，我問趙崇傑為何不見人影，趙培盛向我說事情（走
    私槍械）已經安排好了，當時我想是走私香菸入境，所以我
    向趙培盛表示幫我留2 、3 箱之後，趙培盛向我表示改天再
    聯絡我時就到南星大門口見面，再來就是92年5 月14日下午
    ，有2 名不詳男子跟我說那3 箱保麗龍要給我，當時我不知
    道有槍彈在裡面等語（見偵卷第394 至398 頁）；於97
    年5 月21日、97年6 月4 日原審審理中結證稱：「92年5 月
    14日下午我是在紅毛港那邊被逮捕，當天趙培盛約我去那裡
    說要拿錢還我。」、「（問：他要拿多少錢還你？）趙崇傑
    跟我借300 萬元要投資在菲律賓買香煙，趙培盛約我要拿該
    300 萬元還我。」、「（問：是你要投資還是趙崇傑要投資
    ？）他說如果賺錢要讓我賺100 萬元。」、「（問：如果他
    虧錢要不要給你賺？）無論盈虧他向我借300 萬，一個月後
    就要還我400 萬。」、「（問：被查獲當天趙培盛約你到底
    要給你300 萬元，還是400 萬元？）我不知道。」、「（問
    ：當天在你車上是否有查到3 個保麗龍箱？）有。」、「（
    問：這3 箱如何來的？）在漁港有不認識的人說那3 箱要給
    我，就抱到我的車上。」、「（問：這3 個保麗龍箱被查到
    時，裡面是否有槍枝？）我被逮捕之後打開那3 個保麗龍箱
    ，才看到裡面有槍枝。」、「（問：趙培盛約你在哪個地方
    交錢？）趙培盛說他公司在魚市，就約在南星計畫區大門口
    等，我到該門口後有2 個人開車幫我帶路。」、「（問：是
    誰把那3 箱保麗龍箱搬到你的車上？）到定點時我下車，問
    帶路的2 人其中年紀比較大的那個趙培盛他們兄弟（趙培盛
    、趙崇傑）人在哪裡，他說他們已經走了，他說這些東西要
    送我，我就把車子後行李箱蓋子打開，我看到後面2 、3 個
    人就把那3 箱保麗龍箱搬到我車上，那2 、3 個人我都不認
    識。」、「（問：你在被逮捕之前，有無人告訴你那3 箱是
    什麼東西？）沒有。」、「（問：你不知道那3 箱是什麼東
    西，為何會允許不認識的人把它搬到車上？）我有聽趙崇傑
    說他們在漁港有做魚的買賣，我想那應該就是魚。」、「（
    問：你在92年5 月14日被查獲當天製作調查筆錄時，說趙崇
    傑向你表示他有管道可以進口槍彈，如果領到獎金要還你37
    0 萬元，你才答應協助他載運這批槍械，為何會這樣講？）
    因為當時我說我不知情，要他們去抓趙培盛、趙崇傑，但沒
    有人要理我，當時我想我被設計了，所以就隨便說一說。我
    只認識趙崇傑，後來是趙培盛打電話給我約我要還錢，趙培
    盛以前我也不認識。」、「（問：你不認識趙培盛，錢是趙
    崇傑跟你借的，怎麼會是趙培盛約你要還錢？）因為後來又
    找不到趙崇傑，趙崇傑都不接我的電話，趙培盛才出面說他
    要處理，約我到凹子底一間咖啡店，那時候才跟趙培盛認識
    。」、「（問：趙培盛告訴你他要怎麼還錢？）他說不要急
    ，他要幫他哥哥就是趙崇傑處理錢還我，叫我等他的電話。
    我現在知道趙崇傑有一個弟弟叫趙培良，我有一個朋友叫許
    育嘉，許育嘉沒有告訴過我他領過槍枝的查緝獎金170 幾萬
    。」、「（問：你在92年5 月15日檢察官訊問時，說當天你
    載的貨趙培盛是叫你載去趙崇傑家中，因為東西是趙崇傑要
    處理的，而且趙崇傑說當初都聯絡好，你為何會這樣說？）
    我當初這樣講是希望能抓他們兄弟兩人出來對質。」、「（
    問：趙崇傑有無告訴你準備以何方法來投資香煙？）他有說
    用貨櫃。」、「（問：是要走私嗎？）我不知道。」、「（
    問：趙崇傑有告訴你投資香煙怎麼能賺那麼多錢嗎？）他說
    投資香煙要1000萬，被許迺欣拿走300 萬，所以沒有辦法進
    口，他願意給我賺100 萬，起先他說要給我賺50萬，我不願
    意，後來說75萬，最後說到100 萬，他一直煩我我才答應。
    後來他有帶我去菲律賓說要看香煙、看工廠，到菲律賓以後
    什麼都沒有看到，我就有點懷疑，所以3 、4 天後我就回來
    了。」、「（問：你準備去菲律賓看什麼？）他說在菲律賓
    有冷凍廠、有公司，也有香煙廠。」、「（問：他有告訴過
    你香煙進口沒有問題，一定能進口？）對。他說他們常常在
    做都沒有問題。」、「（問：他有說他做香煙的進口，有檢
    調單位的人在配合嗎？）沒有。我不知道。」、「（問：根
    據94年8 月29日勘驗92年偵字第10491 號案件92年5 月15日
    乙○○檢察官對你所為偵訊內容錄音帶之譯文，當時乙○○
    檢察官問『若照你所言，本件槍枝是要給檢調單位作業績領
    取獎金後再將向你借的錢還你，哪需要你去拿這些東西』，
    你回答『後來就是他們二兄弟都沒出面，他二弟才打電話給
    我，叫我去拿，拿去趙崇傑他家，他再叫人來拿』，為何你
    不說出你事先並不知道那3 箱東西是槍枝？）因為我被抓到
    之前，就有聽趙崇傑常常在提乙○○、丙○○的名字，他們
    抓我去後，我認為他們兄弟2 人陷害我，所以我就講說要拿
    去趙崇傑家，這樣他們才會去抓趙崇傑。」、「（問：這部
    分沒有其他解釋了嗎？）沒有。」、「（問：同樣一次勘驗
    譯文，當時檢察官問你『照他們這麼說，哪需要你去碰這些
    東西』，你說『今天就是這樣我才怨嘆，因為他跟我說有叫
    人頭出來擔，結果他們二人躲著叫我去拿，再找人來抓』，
    原先真的有要叫人頭來擔嗎？）我聽趙崇傑講的。他們說以
    前做過有叫人家出來擔。」、「（問：要擔什麼？）不知道
    。」、「（問：趙崇傑跟你講這個做什麼？）他那時來找我
    ，說他進口賺很多錢，就這樣，說有事情就會叫人出來擔。
    」、「（問：在這次乙○○訊問你的過程，為何你都沒有說
    出查獲的槍枝跟你無關？）那時我心裡知道乙○○檢察官跟
    趙崇傑他們是在一起，所以那時我就不想講，隨便他們怎麼
    樣。」、「（問：你既然知道乙○○檢察官跟趙崇傑他們是
    在一起，為何剛才你還說是編造這些情節，讓檢察官去找趙
    崇傑呢？）沈默。」等語（見原審卷八第190 至193 、226
    頁正、反面）。證人王添源於97年6 月18日原審審理中證述
    ：「92年2 月我介紹趙崇傑認識許福泰，我跟趙崇傑有去過
    許福泰家，他們說什麼沒有給我知道，他們在說做生意的事
    情，後來才知道是做香煙，當時沒有聽他們說走私槍枝的事
    ，事後發生事情我才知道，許育嘉有領過查獲槍枝的檢舉獎
    金，我不知道領多少，是許福泰被抓之前我有聽許福泰講過
    該事才知道。我沒有在許福泰家聽到趙崇傑跟許福泰說他出
    錢走私槍枝給檢調單位作業績，領取檢舉獎金，案發後聽許
    福泰太太說趙崇傑有跟許福泰拿錢買槍枝被抓，我沒有聽過
    這批槍是要給檢調單位作業績。許福泰有詢問過我關於許育
    嘉有拿到檢舉槍枝走私獎金的事情。」、「（問：在92年2
    月時趙崇傑、許福泰在許福泰家就是討論要從菲律賓走私槍
    枝進來的事情？）是他們討論之後，事後才告訴我，討論當
    時我並不在場。許福泰交錢給趙崇傑的事，是許福泰被抓之
    後許福泰的太太才告訴我。關於要走私槍械作績效的事，是
    許福泰被抓之後他太太才告訴我，之前我不知道。許福泰有
    曾經就要不要出錢給趙崇傑去菲律賓買槍枝進口回來給檢調
    作績效的事徵詢過我的意見，許福泰跟我問之前王忠泰那件
    許育嘉確實有拿到獎金那些事是否屬實，我有告訴他我有聽
    過許育嘉講過。我有曾經跟許福泰、趙崇傑、丙○○一起去
    博愛路的神采飛揚KTV 吃飯、唱歌過，我去沒多久就走了，
    沒見到丙○○有拿名片給許福泰。」、「（問：你剛才說趙
    崇傑和許福泰談論要走私槍給檢調作業績的事，沒有可能讓
    你知道，但是你剛才回答檢察官說許福泰曾經就關於拿錢給
    趙崇傑走私槍給檢調作業績好不好問你意見，許福泰既然不
    讓你知道這件事，為何還會問你意見？）許福泰是拿錢給趙
    崇傑之後才來問我的意見，當時他是已經找不到趙崇傑，所
    以很緊張才會來問我。」等語（見原審卷九第23至26頁反面
    ）。此外，復有許福泰於92年5 月15日由乙○○偵訊錄音之
    勘驗筆錄1 份、研商緝獲槍枝、毒品特別舉發獎金核發標準
    會議紀錄暨相關附件等資料在卷可查（見偵卷第230 至23
    5 頁、警卷第243 至248 頁）。證人許福泰雖於原審審理
    中否認知悉保麗龍箱內所裝之物係槍彈，然證人許福泰於92
    年5 月14日在高雄海調站由律師陪同之訊問時坦承趙崇傑向
    其借款要進口該批槍彈，倘證人許福泰於92年5 月14日遭查
    獲之初確實不知保麗龍內所裝係槍彈，證人許福泰豈有未於
    92年5 月14日訊問當時即向調查員表明此事，甚而於92年5
    月15日由乙○○檢察官訊問時亦未曾表明不知保麗龍內所裝
    係槍彈之事，而事後於原審審理中僅證述其認為乙○○與趙
    崇傑等人屬一起，而對此部分亦無法提出合理之解釋，倘證
    人許福泰於92年5 月15日當時主觀上認為乙○○係與趙崇傑
    等人同夥，證人許福泰豈有可能在乙○○面前一再要求乙○
    ○偵辦趙崇傑，顯見證人許福泰事後辯稱不知保麗龍內裝槍
    云云不足採信。其次，證人許福泰雖於原審證述當初去紅毛
    港係要找趙培盛要300 萬元，然證人趙崇傑上開證述並無提
    及許福泰有催討300 萬元欠款之事，倘證人許福泰於92年5
    月14日當日去紅毛港係要領取300 萬元，證人許福泰大可直
    接要求趙培盛以匯款方式還錢即可，蓋證人許福泰親自到紅
    毛港拿300 萬元之現金係費時且要承擔回程中遭人搶奪鉅額
    現金之風險，衡情證人許福泰92年5 月14日至紅毛港所欲取
    得之物應非趙崇傑之300 萬元借款。再者，證人王添源證述
    於92年2 月介紹許福泰、趙崇傑認識，並曾告知許福泰其有
    聽許育嘉講過領取檢舉槍枝走私獎金之事，並就許福泰向其
    徵詢要否拿錢給趙崇傑走私槍枝一事答覆許福泰等節，已如
    前述，倘證人王添源介紹趙崇傑與許福泰認識之目的非商談
    購買槍枝之事，而證人許福泰出資給趙崇傑係單純投資、屆
    期賺取利息，證人王添源豈有可能與許福泰談及購買槍枝之
    相關情事，顯見證人許福泰之出資非單純投資，惟證人許福
    泰出資之目的如係購買香菸，證人許福泰應無必要向王添源
    問及槍枝之事，且證人許福泰於92年5 月14日查獲之際亦無
    提及香菸之事，況證人趙崇傑證述與許福泰赴菲期間，有介
    紹朱浚德、根本晃與許福泰見面，並有購槍20支，倘證人許
    福泰未參與趙崇傑購槍之事，證人許福泰何需親自赴菲與朱
    浚德等人見面，顯見證人許福泰出資並與趙崇傑赴菲之目的
    係在購槍，而非買香菸。又查，證人許福泰另於92年5 月14
    日辯稱進口槍彈要領獎金，而於92年9 月18日偵查中辯稱該
    批槍彈係要給檢調作績效云云，然依常情而論，該批槍彈如
    欲供檢調作績效，應係安排不知原委的人頭供檢調逮捕查獲
    ，證人許福泰無需親自到紅毛漁港接取該批槍彈，蓋證人許
    福泰於取槍過程中遭查獲，除證人許福泰自身需受運輸槍彈
    之刑責外，趙崇傑、趙培盛等人走私槍彈入境供被告丙○○
    作業績及領取檢舉及查緝獎金之犯行均可能曝光，從而如係
    供作業績趙崇傑、趙培盛、被告丙○○等人均無可能安排許
    福泰親自出面接槍加以逮捕查獲，而證人許福泰事後於原審
    審理中對此部分之問題均答沒有其他解釋或不知道，顯見證
    人許福泰事後以避重就輕之方式，閃避自己購槍走私入台之
    犯行，證人許福泰上開所述係走私香菸而非走私槍枝，或走
    私槍枝供檢調作業績云云均不足採信。況扣案如附表五之槍
    枝達49支，而證人許福泰與趙崇傑於92年3 月間赴菲採購之
    槍枝僅20支，另趙培盛等人於92年4 月間赴菲仍有採購槍枝
    以及BABOY 有寄藏槍枝25支一節，已如前述，顯見扣案如附
    表五所示之槍枝除許福泰有出資外，尚有趙培盛、BABOY 等
    人出資購買之槍枝。然依據內政部警政署92年6 月6 日警署
    刑偵字第0920008503號函所附內政部警政署92年3 月12日內
    授警字第0920078117號函「研商緝獲槍枝、毒品特別舉發獎
    金會議」等資料，緝獲槍枝數量於36至50枝者，警察機關特
    別獎金130 萬元，檢舉人特別獎金130 萬元，對警察機關追
    出來源者，加倍核發金額為260 萬元等情，有該署上開資料
    在卷可查（見警卷第240 、241 頁）。證人許福泰出資已
    達300 萬元，該批槍械尚有趙培盛、BABOY 之出資，倘證人
    許福泰為獲取獎金、供檢調作績效而前往紅毛港領取該批槍
    彈，該筆獎金尚須供許福泰、趙培盛、BABOY 等出資人、查
    獲警員、有功人員分配，依內政部警政署上開獎金標準，本
    件扣案之槍枝數量所能核發獎金之金額經分配後，證人許福
    泰豈有可能取回超過300 萬元，證人許福泰前往取槍之行為
    不僅無利可圖且要面臨刑事訴追，況證人趙崇傑邀約許福泰
    出資購槍之初並未向許福泰提到要幫檢調作業績云云，顯見
    證人許福泰上開績效說之辯稱顯屬為自己卸責之詞，該批槍
    彈應非屬供領取獎金、給檢調作績效之用，而係證人許福泰
    本人所欲購入者，否則證人許福泰不會親自出面取槍。
  4.依證人莊馥全、趙崇傑、許福泰上開前後不一之證述，尚難
    遽認被告丙○○有要求趙崇傑、許福泰赴菲出資購槍並走私
    回台供其查緝而取得績效，更同時詐領檢舉獎金及查緝獎金
    之犯行。
  (四)被告丙○○辯稱92年5 月14日當日要逮捕送貨人、貨主云云
    ，而於原審97年7 月23日審理中供述：「（問：許福泰案，
    你在何種情況下取得3 箱保麗龍箱所裝的槍枝？）依據勤前
    會議所擬定的查緝計畫，當我抵達海昌活動中心制高點時，
    期間趙培盛電話聯繫，該3 箱裝有槍械之保麗龍箱已由運送
    人運抵紅毛港漁港旁圍牆邊，等我趕到該地點四處查看，並
    向趙培盛詢問確實之藏放地點，才發現該3 箱裝有槍械之保
    麗龍箱是以尼龍布覆蓋。」、「（問：你們當天原來的計畫
    是要如何查獲許福泰收受槍枝的犯罪行為？）依據5 月14日
    之前陳永茂、王澤民及我本人陸續前往紅毛港地區查看相關
    地形之後所研擬出的查緝部署表，92年5 月14日當天所獲取
    的情資原先該槍械係可能於下午以後不確定時間運抵紅毛港
    漁港，所以在部署計畫時我則先行到紅毛港漁港事先借用的
    海昌活動中心辦公室2 樓作制高點，監控運送槍械抵達該地
    點之人，再由附近其他部署之同仁以無線電聯絡方式先行緝
    捕到，之後再由預定交貨給臺灣收貨人之黃福祿將槍械等交
    給來紅毛港漁港取貨之下手，並於下手取貨後利用口袋逮補
    ，於中林路及中立路口加以攔截。」、「（問：為何沒有抓
    到送貨人？）因為我們收獲的情資是在92年5 月14日下午以
    後不確定時間，因此我們提前在中午部署，但所取得之情資
    與事實上部署時間不吻合，導致時間差，才沒有逮到運送槍
    械之人。」等語（見原審卷十第114 頁正、反面）。依被告
    丙○○上開供述，應認被告丙○○係於92年5 月14日經趙培
    盛電話聯繫後在紅毛港漁港之某定點取得裝有扣案如附表五
    所示槍彈之3 箱保麗龍箱無訛。而被告丙○○於92年5 月14
    日之執行計畫如下：「第一步、在交貨地點由乙○○檢察官
    及丙○○（錄影蒐證）負責於置高點監控交貨過程；由王秘
    書（駕駛兼指揮官）、高市處庭雯（錄影蒐證）、澤照（機
    車）、南機組博源（機車）、高市處文俊（機車）、高市處
    玉峰（機車）、南機組達振（車）、俊輝（機車）負責監控
    交貨過程並負責交貨地點至南星計畫大門口對象車輛掌控工
    作，注意標的物動向。第二步、在南星計畫大門口前由陳副
    座（指揮官）、敬祥（車）、南機組洪錕（機車）、高雄市
    憲兵隊文祥（車）、（機車二部）負責提前掌控對象抵達南
    星計畫大門口前動態，辨別對象人車數量，對象車輛取貨抵
    達南星計畫大門口前監控對象有無將標的物交予他人，視情
    況通報執行；由高雄縣刑警隊（車二部）負責埋伏於來來海
    釣場空地內靜候陳副座通報指揮跟監或執行；高雄縣刑警隊
    （機車二部）負責埋伏於南星計畫工地門口及周邊樹林內掌
    控對象及同夥之動態；由南機組維哲（車）、博文負責對象
    車輛抵達南星計畫大門口前掌控鳳西街尾隨對象車輛進行監
    控並等候執行時機。第三步、在中油加油站由南機組英全、
    佳河（車）、信賢、海巡署（車二部）負責靜候陳副座指揮
    跟監或執行。第四步、在沿海四路往林園方向路口處由小港
    分局丙○○及陳檢察官負責製造路檢狀況設法阻擾對象車輛
    進入東林路，引導對象車輛進入中林路。第五步、在中林路
    路旁沿線由保三大隊（車三部）、南機組青憲（機車）負責
    對象車輛進入中林路後靜候陳副座指揮執行。第六步、在執
    行地點（中立路、中林路口）由檢察官及專案小組成員負責
    對象抵達路口前或抵達路口時視時機執行逮捕作為。」此有
    「阿泰」涉嫌走私槍械販售案執行人力部署表1 份在卷可查
    （見警卷第317 頁反面、318 頁）。倘被告丙○○有意查
    緝於92年5 月14日將附表五所示槍、彈以3 箱保麗龍箱放置
    於紅毛港某定點之送貨人，而該等槍、彈如欲秘密送進紅毛
    港內放置於某定點處之方式非以車輛送貨甚難造成隱密之效
    果，而依被告丙○○當日部署計畫觀之，從南星計畫區大門
    口處即安排多組執行單位負責車輛監控工作，若當時有不明
    車輛進入且停留一定期間以便將該等保麗龍箱所裝之槍彈放
    置定點後離開，現場負責監控車輛之人員豈有可能均未注意
    該部車輛。再者，依被告丙○○上開執行步驟以觀，其選擇
    之執行地點僅係中立路、中林路口之單一處所執行逮捕作為
    ，顯然被告丙○○當日之執行計畫僅欲逮捕收貨人之許福泰
    ，而未部署查緝送貨人無訛，被告丙○○上開辯稱因取得情
    資有時間差而無法逮捕送貨人計畫云云，顯屬卸責之詞，不
    足採信。惟被告丙○○事前未規劃逮捕送貨人，是否因趙培
    盛或趙崇傑不願送貨人曝光遭逮捕，而不願提供情資於被告
    丙○○，仍非無疑，尚難憑以推認被告丙○○事前知悉並要
    求趙培盛自購槍枝返台供其作辦案業績。
  (五)被告丙○○係經趙培盛之告知而取得上開裝有槍、彈之保麗
    龍箱一節，前已敘明，而證人朱浚德雖於94年4 月20日偵查
    中證述：92年4 月底時趙培盛在菲律賓蘇比克灣跟我說買這
    些槍是要作績效用等語（見偵卷第425 頁反面至427 頁）
    ；證人甲○○於93年4 月12日偵查中證述：92年4 月8 日出
    國前一天有與趙培盛、丙○○在文府路見面，丙○○說這次
    要採購的槍枝數量比較多等語（見偵卷第209 至225 頁）
    。證人朱浚德係聽聞趙培盛之說詞而證述該批槍彈要給檢調
    作績效，並未親自向趙培盛所說之檢調人員求證此事，趙培
    盛亦無到庭證實證人朱浚德所言為真，至於證人甲○○證述
    丙○○曾在文府路倉庫要求趙培盛多買一些槍枝云云，然依
    常理判斷，被告丙○○如欲要求趙培盛赴菲買槍，被告丙○
    ○豈有可能於甲○○同時在場情況下指示趙培盛，蓋趙培盛
    係處於指揮甲○○等人之地位，被告丙○○自行告知趙培盛
    上開情事即可，並無必要讓甲○○在場見聞此事，況丙○○
    要求趙培盛買槍之事，除證人甲○○為上開證述外，復無其
    他證人為相同之證述，尚難僅憑證人甲○○、朱浚德上開之
    證述即推認被告丙○○知悉扣案如附表五所示之部分槍彈係
    趙培盛於菲購買之槍彈，即便被告丙○○於92年5 月14 日
    未予查緝該等保麗龍箱之送貨人，尚難逕認被告丙○○有包
    庇趙培盛運輸槍彈之行為或與趙培盛等人有共同運輸槍彈之
    犯意。檢察官上訴意旨仍執證人朱浚德於93年8 月23日偵查
    中陳稱：趙崇傑在菲律賓買過很多槍，他們要我介紹時有說
    買中古的就好，92年4 月底趙培盛在蘇比克灣有跟我說過買
    槍是給台灣檢調單位作績效，他們大筆採購中古槍是很奇怪
    等語；93年10月22日調查局詢問時陳稱：最初趙培盛表示其
    在經營海產水產生意，需要槍枝供僱工使用，只要收購中古
    槍即可，約到92年4 月底，趙培盛才告訴我，其背後都是高
    雄地區檢調單位在罩他，所以他才能以貨櫃走私槍械回台灣
    ，供檢警調海巡等機關作績效，根據我於高雄地院審理許福
    泰走私槍械案傳我出庭指認，其中應有6 枝貝瑞塔及15枝金
    牛座制式手槍，應該就是趙崇傑透過我仲介在菲律賓向根本
    晃購得的槍等語，核與趙崇傑、甲○○、許迺欣等證稱渠等
    自菲律賓走私槍枝進入臺灣地區目的在讓被告丙○○及檢察
    官、調查站等單位獲取績效等語不謀而合，渠等證詞堪以採
    信；及認許福泰槍械案，被告丙○○及乙○○確涉有此部分
    犯行云云。惟證人朱浚德係聽聞趙培盛之說詞而證述該批槍
    彈要給檢調作績效，並未親自向趙培盛所說之檢調人員求證
    此事，趙培盛亦未到庭證實證人朱浚德所言為真，已難採信
    證人朱浚德傳聞所得之證述作為判斷之依據；至於證人趙崇
    傑、甲○○、許迺欣等人之證詞亦均有瑕疵，核與一般常情
    有違，尚難採為被告丙○○此部分不利之認定，已詳如前述
    ，檢察官上訴意旨仍爭執證人甲○○及朱浚德證詞之憑信性
    ，自無足取。
  (六)而附表七編號3 至5 所示之櫃號TEXU0000000 、YMLU000000
    0 、EASU0000000 、GESU0000000 之貨櫃，公訴意旨並未敘
    明內有夾藏何種違禁物品，縱令被告乙○○有核發公文要求
    海關放行上開貨櫃，尚難遽認被告丙○○對該等貨櫃有何不
    法行為。
  (七)公訴意旨就被告丙○○此部分犯行所提之證據尚未能具體證
    明被告丙○○與趙培盛等人間有何運輸槍彈、走私管制物品
    、詐領獎金之犯意聯絡或被告丙○○有何包庇之行為，本院
    尚難僅憑該等證據遽為被告丙○○不利之認定。
  (八)綜上所述，卷內並無具體證據證明被告丙○○有何利用職務
    機會詐取財物未遂罪、非法運輸衝鋒槍、子彈罪及公務員包
    庇非法運輸衝鋒槍、子彈罪、犯走私罪（槍彈部分）及公務
    員包庇走私罪、與有身分之人共犯濫權不追訴罪之犯行，本
    應就上開部分為被告丙○○無罪之諭知，然公訴意旨認上開
    部分之犯行與被告丙○○前揭犯行使公務員登載不實文書（
    劉德華部分）、圖利趙崇傑（櫃號CLHU0000 000、FSGU0000
    000 號貨櫃夾藏香菇部分）有罪判決部分具有牽連犯、連續
    犯關係（見起訴書第47、48頁），爰不另為無罪之諭知。
捌、原審對被告丙○○上開被訴部分，予以論罪科刑，固非無見
    。惟查：(一)原審就被告丙○○被訴連續犯行使公務員登載不
    實文書部分，其中附表一編號2 之化名「阿國」檢舉筆錄之
    檢舉人下方簽署「阿國」之署名，係證人甲○○親自於「阿
    國」署名下方簽名無訛，此經本院依聲請將上開檢舉筆錄上
    「阿國」簽名筆跡與甲○○於93年2 月18日當庭書寫「阿國
    」筆跡，送請內政部警政署刑事警察局鑑驗結果，認二者筆
    跡相符，有該局97年12月19日刑鑑字第0970178658號鑑定書
    附卷可稽（見本院卷(一)第195 至196 頁），已如前述。原判
    決認附表一編號2 之化名「阿國」檢舉筆錄係被告丙○○偽
    造甲○○之簽名（見原判決第37頁），並以上開檢舉筆錄係
    由被告丙○○親自捺印一節，除被告丙○○自白外，另有鑑
    定書在卷可查，倘該份化名筆錄係證人甲○○自行簽名，證
    人甲○○既已同意簽名，豈有可能由被告丙○○捺印為由，
    而駁回被告丙○○聲請將附表一編號2 化名「阿國」之檢舉
    筆錄之檢舉人「阿國」筆跡送鑑，證明是否為證人甲○○親
    自簽名之調查（見原判決第48頁），除未盡調查之能事，亦
    與本院送請鑑定之結果不合，顯有未恰。(二)按褫奪公權之宣
    告，除宣告死刑或無期徒刑者，宣告褫奪公權終身；及依貪
    污治罪條例第17條規定：「犯本條例之罪，宣告有期徒刑以
    上之刑者，並宣告褫奪公權」，係依法應宣告褫奪公權外，
    而依修正後刑法第37條第2 項規定：「宣告1 年以上有期徒
    刑，依犯罪之性質認為有褫奪公權之必要者，宣告1 年以上
    10 年 以下褫奪公權。」（新法係就是否宣告褫奪公權之要
    件予以修正，對於褫奪公權期間之規定並無不同，而新法之
    要件較為嚴格，對本件被告丙○○涉犯普通刑法部分之犯罪
    較為有利，附此敘明），亦即依該條項宣告褫奪公權者，除
    須宣告一定期限之有期徒刑外，並須依犯罪之性質認為有褫
    奪公權之必要，始得宣告1 年以上10年以下褫奪公權。原判
    決對於被告丙○○所犯刑法連續行使公務員登載不實文書罪
    部分，除判有期徒刑2 年4 月外，並宣告褫奪公權4 年（減
    為有期徒刑1 年2 月，褫奪公權2 年），但未於理由說明被
    告丙○○此部分犯罪，依其犯罪性質有何認為有褫奪公權之
    必要，逕予對此部分犯罪宣告褫奪公權（見原判決第48頁）
    ，容有判決不載理由之違法，亦有未當。被告丙○○上訴意
    旨否認此部分犯行，指摘原判決此部分不當，雖無理由；及
    其上訴意旨，就對主管事務圖利部分，仍執前詞意旨，否認
    犯罪，亦無理由，惟原判決既有上開可議之處，自仍應由本
    院將原判決關於被告丙○○連續犯行使公務員登載不實文書
    部分暨其定應執行刑部分均予撤銷改判。爰審酌被告丙○○
    身為偵查犯罪之公務員，採取違法之偵查手段，破壞海關人
    員依其職權對進口貨櫃之檢驗程序、方式，造成海關人員僅
    能對特定貨櫃作開櫃形式檢查，而無法查知貨櫃內層是否有
    違禁物品夾帶入台，且圖利趙崇傑以貨櫃夾藏方式走私香菇
    ，另就附表一編號1 至4 所示之化名檢舉筆錄一再偽造簽名
    或署押，以及未向檢舉人製作化名檢舉筆錄即自行編造不實
    之檢舉內容，並一再行使其所登載不實之檢舉筆錄，致檢舉
    筆錄之正確性發生錯誤，情節非輕等一切情況，各量處如主
    文第2 項所示之刑，並定應執行刑如主文第2 項所示，以資
    懲儆。且依貪污治罪條例第17條及修正前之刑法第37條第2
    項之規定，就被告丙○○對主管事務圖利罪部分宣告如主文
    所示之褫奪公權，以示懲儆。查被告丙○○上開犯行，均係
    在96 年4月24日以前，合於減刑條件，均應並予宣告減刑如
    主文所示及就被告丙○○定其應執行刑，併予敘明。被告丙
    ○○就附表一編號1 至4 所示文件偽造如附表編號1 、3 、
    4 「偽造之簽名及指印欄」所示之簽名、附表編號1 至4 「
    偽造之簽名及指印欄」所示之指印部分，均應依刑法第219
    條之規定沒收。至於被告丙○○就附表一編號2 、3 所示之
    檢舉筆錄內容登載不實部分，雖為被告丙○○犯罪所得之物
    ，然業經被告丙○○行使該等檢舉筆錄，前已敘明，已非被
    告丙○○所有；另附表一編號1 、4 所示之檢舉筆錄亦非被
    告丙○○所有，爰均不為沒收之諭知，附此敘明。
玖、被告乙○○無罪部分：
一、公訴意旨略以：
  (一)被告乙○○為高雄地檢署檢察官，被告丙○○為高雄海調站
    調查員（被告丙○○圖利趙崇傑、行使公務員登載不實文書
    部分業經有罪判決，其他被訴部分不另為無罪之諭知），均
    為辦理犯罪調查偵查追訴之人員，而為依據法令從事公務之
    人員。趙崇傑及趙培盛兄弟2 人分別為調查局高雄縣調查站
    調查員趙培良之同胞大哥及二哥。緣丙○○因偵辦「海國貿
    易行」進口貨櫃走私案而認識趙崇傑，獲悉「趙培良曾於91
    年1 、2 月間經趙崇傑出資並與許育嘉（趙氏兄弟之表哥；
    另案審理中）前往菲律賓國（下稱菲國）居間購買淘汰槍彈
    以貨櫃夾帶之方式自菲律賓走私入境後，再經趙培良與許育
    嘉等人安排，栽贓構陷王忠泰及陳俊仁為自菲國走私槍械入
    境之主謀，緝獲25把槍械著有績效，並由許育嘉成功套領檢
    舉緝槍獎金（下稱「王忠泰案」）」等情；遂與被告乙○○
    為獲取辦案績效與領取內政部警政署（下稱警政署）槍彈獎
    勵金（下稱獎金），均明知是時「控制下交付」尚未法制化
    ，且立法方向亦僅適用於毒品危害防制條例之犯罪，竟假藉
    此制度矇混查緝走私案件中具有司法警察身分之海關人員，
    使其聽命於檢察官之指示對特定進口貨櫃為免驗放行，復明
    知91年間洋煙、大陸農產品香菇與槍砲、彈藥（下稱槍彈）
    均業經行政院依法公告為管制進出口物品，不得私運進口；
    且槍彈乃違禁物，未經許可不得運輸、持有；2 人共同基於
    以貨櫃夾藏之方式私運而運輸槍彈、洋煙、香菇進口之犯意
    ，與基於圖利自己與趙氏兄弟等、詐取財物之概括犯意聯絡
    ，為下列犯案謀議：趙培盛吸收黃帝裕（綽號「阿明」；業
    經最高法院97年度台上字第5066號判決駁回上訴確定）、甲
    ○○（業經最高法院96年度台上字第720 號判決駁回上訴確
    定）、柯明昌（業經本院95年度上重更(一)字第12號判處罪刑
    在案，尚未確定）等人負責前往菲國購買槍彈、洋煙後裝櫃
    ，並走私貨櫃入境後，提領、拆櫃；許迺欣（綽號「敏仔」
    ；業經本院95上重更(二)字第6 號判決確定）則經由趙崇傑介
    紹而於91年7 月、8 月間認識被告丙○○，由許迺欣負責在
    菲國購買走私入境之貨櫃「菜底」（掩飾走私物品所用之合
    法貨物）與填裝；朱浚德（綽號「小朱」，業經最高法院94
    台上6723號判決駁回上訴確定）仲介該趙崇傑、趙培盛等在
    菲國向日本國籍男子「根本晃AKILA 」及槍店購買槍彈；再
    由趙崇傑、趙培盛尋求購取槍彈之人，將自菲國購買中古槍
    彈以貨櫃夾帶之方式自菲國走私入境後，再推由被告乙○○
    、丙○○偽以受理檢舉方式，由被告丙○○所屬高雄海調站
    與警政單位共同查緝，透過警政單位套領該獎金之方式作案
    。期間由被告乙○○、丙○○一面依前述控制下交付之流程
    積極作為誤導高雄關稅局放行貨櫃，包庇私運物品進口後，
    除將部分夾藏之槍彈作為領取獎金取得績效予以查緝報繳外
    ，復消極不作為不予查緝、嚴防物品散逸、嫌疑人逃逸，掩
    護其餘夾帶洋煙、香菇、槍彈等物品進口，藉以圖利。其等
    犯罪行為如下述：
  1.謀議既定，被告乙○○、丙○○明知91年間大陸香菇係行政
    院公告之「管制物品項目及數額」所列項目，且無「傑仔」
    、「阿齊」之人走私槍械，實乃趙崇傑欲走私進口大陸香菇
    ，竟與趙崇傑共同基於私運管制物品進口之犯意，且為圖自
    己與趙崇傑之不法利益，明知違背法令，為下列行為：
  (1)由被告丙○○於91年7 月30日聯絡黃帝裕本人，前往高雄海
    調站檢舉「傑仔」之人利用貨櫃夾藏槍械入台。翌日（91年
    7 月31日）被告丙○○自行化名「阿國」者檢舉「阿齊」涉
    嫌走私槍械，於16時許虛偽製作檢舉筆錄，登載於職務上所
    掌之公文書，足以生損害於司法調查之正確性（行使公務員
    登載不實文書部分，被告丙○○業經本院為有罪判決）。
  (2)被告丙○○即持之報請被告乙○○檢察官指揮偵辦，被告乙
    ○○於91年8 月7 日據該檢舉筆錄送分91年度他字第3788號
    案件後，先由被告乙○○於91年9 月2 日發函高雄關稅局以
    「前開（EMCU0000000） 貨櫃擬於91年9 月4 日由立榮船運
    公司抵高雄港第四貨櫃中心，據情資顯示，前開貨櫃僅係試
    探性質，請配合免驗或簡易放行，以利日後偵查作為」為由
    要求配合放行趙崇傑所營「海國貿易行」自大陸廈門轉運香
    港至高雄之櫃號EMCU0000000 之貨櫃1 櫃，得手後；又於91
    年9 月16日發函高雄關稅局以「前開（CLHU0000000 及FSGU
    0000000） 貨櫃擬於91年9 月17日由萬海船運公司（162V83
    ）抵高雄港貨櫃中心，據情資顯示，前開貨櫃僅係試探性質
    ，請配合免驗或簡易放行，以利日後偵查作為」為由包庇放
    行榮駿報關行報關貨主仍登記「海國貿易行」趙崇傑以進口
    冥紙（JOSS PAPER）所夾藏私運運輸大陸農產品香菇之櫃號
    CLHU0000000 及FSGU0000000 之貨櫃2 櫃，上開2 只貨櫃雖
    因適值督導小組前往該碼頭督導而開箱查驗發現箱內夾藏大
    陸農產品香菇，仍因關稅局人員誤信為配合辦案，而以查驗
    無訛未針對香菇進一步查驗，並於91年9 月19日16時許放行
    ；（其中1 只貨櫃拖運至高雄縣仁武鄉○○村○○路165 號
    「瑞詮企業有限公司」，同趙崇傑、趙培良就「王忠泰案」
    取槍之地點）；又上開2 只貨櫃直接入關使其等獲得夾藏香
    菇進口之不法利益。
  (3)被告乙○○、丙○○明知趙崇傑為有罪之人，在無新檢舉情
    資、書面、公文等資料之情形下，再續於以91年度他字第37
    88號案號於91年11月4 日以「前開（WHLU0000000） 貨櫃擬
    於91年11月5 日由萬海船運公司（165NO61） 抵高雄港貨櫃
    中心，據情資顯示，前開貨櫃僅係試探性質，請配合免驗或
    簡易驗放，以利日後偵查作為」為由，發函高雄關稅局請其
    放行如附表六編號3 所示之貨主仍為海國貿易行之櫃號WHLU
    0000000 貨櫃（有無夾藏物品不明），而包庇趙崇傑使其不
    受追訴。
  (4)因認被告乙○○此部分涉犯刑法第125 條第1 項第3 款之濫
    權不追訴罪嫌、貪污治罪條例第6 條第1 項第4 款（起訴書
    誤繕第6 條第4 款）之犯主管事務圖利罪、懲治走私條例第
    10條第1 項之公務員包庇走私罪嫌云云。
  2.被告乙○○、丙○○、趙培盛、許迺欣、黃帝裕基於私運而
    運輸槍枝犯意：
  (1)由被告丙○○要求趙崇傑自前述走私貨櫃所賺取金錢，提出
    部分由趙崇傑交付許迺欣作為自菲國購買槍械走私入台用之
    資金，供2 人日後辦案績效所用，趙崇傑遂匯款予許迺欣後
    ，拒絕赴菲參與購槍事宜，改由趙培盛接手請許迺欣赴菲購
    買100 枝槍運送私運之事（先購買50枝再追加50枝）。
  (2)許迺欣取得趙崇傑交付款項後，於91年11月11日先行赴菲，
    趙培盛、柯明昌（第1 次出國赴菲）於91年11月28日亦一起
    搭乘CI637 班機赴菲，因許迺欣向趙培盛稱其菲律賓友人「
    喬易揚」（楊先生）所購買之100 枝槍枝中，70枝遭菲國警
    方查獲，僅取得槍枝30枝，再以22萬元披索委託「陳先生」
    購得數量約計8 公噸之鹿角草作為該次櫃號CLHU0000000 （
    報單號碼為BE91Z0000000）之20呎貨櫃夾藏走私30支槍枝報
    關之「菜底」，安排妥當後；趙培盛、柯明昌旋於91年12月
    6 日一起搭乘CI636 班機返台，許迺欣亦於翌日（91年12月
    7 日）搭乘CI636班機回台。
  (3)被告丙○○、乙○○在取得上述訊息後，即在不備任何檢舉
    情資與書面、公文等資料之情形下，被告乙○○先於91年12
    月5 日以91年度他字第3788號案件以「前開（CLHU0000000
    ）貨櫃擬於91年12月8 日前後，抵達高雄港貨櫃中心，請配
    合放行，以利日後偵查作為」為由發函，公文交給被告丙○
    ○轉交海關謝天富將CLHU0000000 之20呎貨櫃改以「簡易查
    驗」方式放行入關；趙培盛返台後帶同黃帝裕尋得高雄市○
    鎮區○○路30號1 樓之廠房後，即由黃帝裕出面偽以陳清河
    名義於91年12月9 日與該廠房所有人銘松公司負責人鄭茂松
    簽約承租廠房；被告乙○○續於91年12月11日以前開案件以
    「……2 只貨櫃（『GSTU0000000 、EISU0000000 』）擬於
    91年12月12日前後，抵達高雄港貨櫃中心，請配合放行以利
    日後偵查作為」發函高雄關稅局將翌日抵達之附表六編號6
    所示之2 只貨櫃（申報貨物名稱為「木筷」）放行入關；上
    開CLHU0000000 之20呎貨櫃、GSTU0000000 、EISU0000000
    貨櫃旋均於12月12日、12月13日接續抵台。
  (4)而被告乙○○、丙○○即於91年12月13日由被告丙○○聯絡
    高雄海調站同事陳永盛、曾敬祥先於貨櫃場外圍等候，營造
    辦案假象，卻未告知上開3 只貨櫃號碼給隨行高雄海調站同
    事；另一方面趙培盛、黃帝裕、甲○○、柯明昌則在C116號
    碼頭外等候貨櫃出關；被告丙○○並向陳永盛、曾敬祥表示
    貨櫃已經出關，請其速往漁港路加油站會合；另一方面則待
    貨櫃司機楊銘吉領其中CLHU0000000 櫃至大門口時，由趙培
    盛登車押運貨櫃，被告丙○○另開車搭載被告乙○○尾隨貨
    櫃車，同私運運送槍枝至上開趙培盛、黃帝裕承租之新強路
    30號1 樓之倉庫卸貨；押運期間被告丙○○即向陳永盛、曾
    敬祥表示不用續跟，將之擺脫；因CLHU0000000 貨櫃運抵倉
    庫途中槍枝碰撞麻織飼料袋破損導致鹿角草外溢，是以，運
    抵倉庫後趙培盛、黃帝裕、甲○○、柯明昌等迅即將4 至5
    袋裝載有槍枝之袋子放入方抵達現場之被告丙○○所駕駛之
    休旅車，由被告丙○○、乙○○載離。另外發文指揮放行一
    次進入的2 只編號GSTU0000000 、EISU0000000 貨櫃（有無
    夾藏物品不明）由趙培盛領櫃。使被告丙○○與趙氏兄弟等
    直接獲得CLHU0000000 貨櫃夾藏槍枝30枝之利益，且明知趙
    培盛、黃帝裕、許迺欣為有罪之人而不使其受追訴。
  (5)惟被告丙○○與趙培盛告訴許迺欣僅拿到槍枝29枝，又未見
    菲律賓新聞媒體報導有關查獲「喬易揚」非法持有槍械之新
    聞，遂懷疑許迺欣侵吞槍械，心生嫌隙，而計畫以許迺欣
    為日後貨櫃走私槍械提貨人，報由檢調單位查獲，詐領檢舉
    、緝槍獎金，被告丙○○、乙○○則對趙氏兄弟等更多次
    放行洋菸、槍械之貨櫃，藉以獲取利益。上開租處僅承租1
    個月，鄭茂松即退還趙培盛向銘松工業股份有限公司承租廠
    房之押金新台幣3 萬元。
  (6)因認被告乙○○此部分涉犯刑法第125 條第1 項第3 款之濫
    權不追訴罪嫌、貪污治罪條例第6 條第1 項第4 款（起訴書
    誤繕第6 條第4 款）之犯主管事務圖利罪、槍砲彈藥刀械管
    制條例第16條之犯公務員包庇同條例第7 條之罪嫌（起訴書
    誤繕為第7 條第1 項、同條例第16條包庇罪嫌）、懲治走私
    條例第2 條第1 項之私運管制物品進口罪嫌、同條例第10條
    第1 項之公務員包庇走私罪嫌云云。
  3.被告乙○○、丙○○及趙培盛、許迺欣承前犯意，並基於私
    運運輸洋煙犯意：
  (1)許迺欣於91年12月12日先行赴菲（此行後直至1 年後, 亦即
    92年12月11日方被押解回國），趙培盛、黃帝裕（趙培盛第
    2 次邀黃帝裕出國）、柯明昌（第2 次出國）、甲○○（第
    1 次出國）於91年12月14日一同搭乘CI637 班機赴菲，趙培
    盛等透過朱浚德仲介與日本國籍男子「根本晃」認識後，趙
    培盛於91年底，在菲律賓泛太平洋飯店交付「15萬元披索」
    給柯明昌，柯明昌再與許迺欣到其友人「阿峰」住處，朱浚
    德帶根本晃來與之相會，柯明昌就依趙培盛指示將「15萬元
    披索」交給根本晃，由根本晃在菲交付槍枝5 支槍；許迺欣
    復依趙培盛指示覓得菲律賓VANGELYN報關行接洽自馬尼拉市
    將貨物裝櫃出口運輸至高雄港之報關事項，並介紹不知情之
    該報關行職員「Simon Reandino」（下稱「Simon 」）與趙
    培盛認識。趙培盛、黃帝裕、許迺欣等當時以白臘封存短槍
    於中空原木桌（提貨單載「Dried Coffee Wood 」）後，與
    洋煙700 箱裝入WHFU0000000 貨櫃（報單號碼為BE91Z00000
    00號）報關入境；趙培盛、甲○○、柯明昌、黃帝裕等人則
    於91年12月21日返台。
  (2)被告丙○○於91年12月24日搭載趙培盛與甲○○前往高雄地
    檢署，由被告乙○○對之製作秘密證人筆錄，繼之，再由柯
    明昌、黃帝裕於91年12月25日出面向蔡李碧雲承租左營區○
    ○路341 號倉庫（租期92年1 月1 日至92年12月31日；收租
    至92年6 月止；地點位於黃福祿與黃帝裕父子住處對面），
    租金則由趙培盛支付。緊接由被告乙○○於92年1 月3 日以
    雄檢楠果字第5197號公文以「前開（WHFU0000000） 貨櫃預
    定於92年1 月4 日前後，抵達高雄港貨櫃中心，請配合放行
    ，以利日後偵查作為」為由，發函高雄關稅局將翌日抵達之
    貨櫃放行。該貨櫃旋於92年1 月8 日到港，被告丙○○駕車
    搭載被告乙○○，一方面不告知高雄海調站同仁曾敬祥與陳
    永盛貨櫃號碼，而偽請曾敬祥與陳永盛在碼頭外圍監控；另
    一方面則由趙培盛、甲○○、柯明昌、黃帝裕前往旗津取櫃
    ，由柯明昌、趙培盛進入領櫃後，甲○○、黃帝裕在外守候
    ，由柯明昌登上楊銘吉之貨櫃車押櫃，甲○○、黃帝裕共乘
    1 輛車、趙培盛駕駛1 輛車、被告丙○○駕駛銀灰色休旅車
    搭載被告乙○○，一同前往上開左營區○○路341 號（車單
    誤載為「左營區○○路130-1 號」）倉庫拆櫃；繼之，由被
    告丙○○於領櫃押運期間聯絡曾敬祥、陳永盛貨櫃已經到定
    點不用再跟，包庇WHFU0000000 貨櫃夾藏之物品順利入境，
    並不使趙培盛等人受追訴。
  (3)貨櫃運至倉庫現場，洋煙即由現場等候之菸商載走，使被告
    丙○○與趙培盛等獲得私運運送洋煙之不法利益（約計150
    萬元）；當晚6 時許，被告丙○○返回現場，趙培盛、被告
    丙○○、柯明昌、黃帝裕及甲○○，用榔頭、螺絲起子等工
    具將藏在2 張原木桌內以白蠟固定之5 支短槍取出，並將槍
    丟入現場燒開水之鍋子內將蠟溶化，處理完畢後，槍由被告
    丙○○裝入紙箱帶離。
  (4)因認被告乙○○此部分涉犯刑法第125 條第1 項第3 款之濫
    權不追訴罪嫌、貪污治罪條例第6 條第1 項第4 款（起訴書
    誤繕第6 條第4 款，香菸部分）之犯主管事務圖利罪、槍砲
    彈藥刀械管制條例第16條之犯公務員包庇同條例第7 條之罪
    嫌（起訴書誤繕為第7 條第1 項、同條例第16條包庇罪嫌）
    、懲治走私條例第2 條第1 項之私運管制物品進口罪嫌、同
    條例第10條第1 項之公務員包庇走私罪嫌、修正前菸酒管理
    法第46條罪嫌云云。
  4.被告乙○○、丙○○與趙氏集團，因多次放行自菲律賓夾藏
    槍枝、洋菸及大陸農產品香菇等貨櫃，而獲有上開利益後。
    被告乙○○與被告丙○○、趙培盛、甲○○基於未經許可，
    運輸管制物品之槍枝及包庇、私運私菸、利用職務上機會詐
    取財物、圖利自己及他人、濫權不追訴罪之犯意聯絡：
  (1)即依約定，推由趙培盛於92年1 月11日帶同柯明昌、甲○○
    一同搭機（CI637） 赴菲國，黃帝裕於同年1 月14日搭機前
    往會合，其等自14日起在菲透過許迺欣購買「菜底」椰子籬
    笆6000葉與芒果乾8 箱，透過朱浚德、日本國籍男子「根本
    晃」與其他方式在菲律賓購買中古槍彈，收購完成後；於92
    年1 月16日（起訴書誤繕為91年1 月16日）晚間，由趙培盛
    指示甲○○、柯明昌、黃帝裕、許迺欣、「TONY」在菲馬尼
    拉市機場旁某空屋內，彼等將槍彈（數目不詳）陸續夾藏在
    芒果乾共8 箱中，黃帝裕清點槍彈數量後以黃色膠帶封箱，
    續由菲律賓工人開車將上開8 箱芒果乾箱載至菲律賓馬尼拉
    市皇賓地區之某貨櫃站，由菲律賓VANGELYN報關行委請不知
    情之韓國KMTCLINE公司菲律賓總代理NYK-FILJAPAN CORPORA
    TION公司（起訴書誤繕為NYK-FILSHIPPING） 提供之櫃號KM
    TU0000000 號貨櫃（20呎）1 只予以裝櫃。並於翌日（92年
    1 月17日，起訴書誤繕為91年1 月17日）凌晨，趙培盛指揮
    甲○○、柯明昌、黃帝裕、許迺欣友人「TONY」將芒果乾8
    箱搬入該貨櫃裏層，次由許迺欣指示不知情菲律賓籍工人將
    椰子籬笆搬入貨櫃作為掩飾，再將貨櫃交與「SIMON 」封櫃
    ，趙培盛並未經許迺欣同意，以許迺欣為收貨人並委由「SI
    MON 」辦理報關手續後，委由KMTCLINE公司運送。
  (2)趙培盛、柯明昌、甲○○、黃帝裕、許迺欣等人復於翌日（
    18日）凌晨3 時許，連續於上開菲國所租倉庫處，將手槍約
    計7 把藏於挖空之原木桌，並與洋煙700 箱一起以櫃號WFHU
    0000000 貨櫃（40呎）運送。趙培盛、柯明昌於裝櫃後即於
    同日（92年1 月18日）返台，趙培盛並囑咐甲○○、黃帝裕
    向「SIMON 」拿取貨櫃提單，上開韓國KMTCLINE公司並開立
    收貨人為「Sheu,Nae-Shin （起訴書誤繕為Sheu,Nan-Shin
    ）」之託運單與提單給報關行，甲○○、黃帝裕於取得提單
    後於22日一同搭（CI638）班機返台。
  (3)趙培盛等人在菲期間，被告丙○○即另一方面於92年1 月17
    日在臺持高雄海調站之「偵查報告」予被告乙○○，由被告
    乙○○於92年1 月17日簽分92年度他字第638 號「吳先生」
    貨櫃走私槍械案，並於同日（92年1 月17日）發函高雄關稅
    局要求「嚴密控管以利本署查緝」櫃號KMTU0000000 號之貨
    櫃。且被告丙○○另委託航警局高雄分局余政峰於92年1 月
    22日在小港機場內向甲○○、黃帝裕2 人拿取1 包資料並轉
    交被告丙○○，被告丙○○旋自行化名為「阿國」製作92年
    1 月23日23時00分之檢舉筆錄，並偽捺「阿國」指印檢舉吳
    先生（指許迺欣）夾藏大量槍械自高雄港闖關；明知實自行
    私運運輸槍彈，為圖績效與詐領獎金，而為不實之事項，登
    載於職務上所掌之公文書，足以生損害於司法調查之正確性
    （行使公務員登載不實文書部分，被告丙○○業經本院為有
    罪判決）。另因查緝槍械獎金係由警方核發，被告丙○○遂
    安排趙、于2 人再於同日（92年1 月23日）製作航警局高雄
    分局檢舉筆錄，由甲○○另化名「小寶」檢舉上情。
  (4)翌日（92年1 月24日）由被告乙○○召開勤前會議，櫃號KM
    TU0000000 號之貨櫃於92年1 月25日凌晨運輸駛抵高雄港並
    停泊於第78號碼頭，未經許可，私運而運輸管制進口物品槍
    彈進口，於92年1 月25日下午3 時30分許，在高雄港第78號
    碼頭之貨櫃集散站，由檢調會同財政部高雄關稅局稽查人員
    開櫃查驗，當場發現除申報裝載之椰子籬笆外，在貨櫃之最
    裏層藏有芒果乾8 箱，現場開啟其中2 箱後發現夾藏槍彈，
    旋未繼續開封，而於下午4 點13分將上開芒果乾8 箱搬運上
    高雄海調站某箱型車轉運送至高雄海調站，而於約計30分鐘
    後（螢幕顯示4 時44分6 秒），在高雄海調站會議室會同財
    政部高雄關稅局稽查人員清點扣案物，清點為附表二、三、
    四所示之槍彈（其中附表三部分係檢調人員同時扣得來源不
    明之槍枝）。而該貨櫃之收貨人乃載為許迺欣。
  (5)被告丙○○、乙○○承前方式，旋一面以上開「嚴密控管」
    櫃號KMTU0000000 號（20呎）之貨櫃，一面由乙○○於92年
    1 月27日（是日公文尚未送達，乃日後補送）要求高雄關稅
    局「請惠予配合檢方指揮放行，以利案件偵辦」放行前開夾
    藏槍、煙之櫃號WFHU0000000 貨櫃（40呎），92年2 月5 日
    私運而運輸槍、煙入港，於92年2 月7 日在C120號碼頭，經
    趙培盛與甲○○領櫃後，甲○○上貨櫃押櫃，並經江華貨運
    公司邱添丁駕駛AW951 號貨櫃車運送至高雄縣美濃鎮福興3
    之2 號廢棄大型倉庫，而私運運送槍枝、洋煙進口。使其與
    趙培盛等獲得槍、煙之利益；就WFHU0000000 貨櫃予以包庇
    ，明知有罪之人無故不使其受追訴罪嫌。
  (6)事後由航警局高雄分局余正峰以檢舉人甲○○申請KMTU0000
    000 號貨櫃檢舉獎金，惟嗣後因尚未判決確定並未核發獎金
    ，而為未遂。
  (7)嗣因被告乙○○、丙○○於上開查獲許迺欣以芒果乾箱夾藏
    槍彈後，被告乙○○於92年6 月9 日以92年度偵字第8545號
    案將許迺欣提起公訴後；許迺欣自菲國電詢高雄租屋處房東
    得知渠因違反槍砲彈藥刀械管制條例案件，為被告乙○○檢
    察官提起公訴；趙培盛為安撫許迺欣，透過朱浚德購得菲律
    賓調查局出具之2 張邀請函，並由趙培盛先行傳真邀請函給
    被告丙○○過目後，朱浚德將該2 張邀請函寄至高雄地檢署
    予被告乙○○，被告丙○○則以「賴勇明涉嫌走私槍械案」
    與被告乙○○據該函陳報並以公假自費方式出國訪問菲律賓
    調查局，經法務部以被告乙○○前因違法失職情形仍在不符
    「檢察官公假在職研究訓練實施要點」公假自費出國考察參
    訪事由而未予准許，被告乙○○未待法務部函覆即另改以休
    假方式赴菲，而前往菲國與許迺欣見面並安撫許迺欣；此行
    趙培盛於92年7 月8 日先行搭機赴菲，而被告丙○○、乙○
    ○於92年7 月14日發文放行起訴書附表二編號5 之貨櫃後，
    旋於翌日（92年7 月15日）赴菲與趙培盛、朱浚德會合，並
    與趙培盛分宿由朱浚德代訂之泛太平洋飯店3 間房間。被告
    丙○○、乙○○於當日（15日）抵菲第1 天即透過朱浚德聯
    絡許迺欣下午2 時前去被告丙○○、乙○○下榻飯店面談，
    許迺欣為蒐集其替被告丙○○、乙○○等人走私槍彈、洋菸
    及詐領檢舉、緝槍獎金，仍為趙培盛出賣，即暗中將與被告
    丙○○對話錄音，而同日被告乙○○並向許迺欣表示「貨櫃
    槍械與你無關，我知道不是你寄藏的」請許迺欣留於菲律賓
    不要回台，待案件澄清後再返台。翌日（16日）朱浚德繼續
    搭載被告乙○○、丙○○與趙培盛前往菲律賓國家調查局未
    果，18日被告乙○○、丙○○與許迺欣再次見面，同日下午
    與趙培盛未付該飯店住宿費用（美金1250元），被告乙○○
    、趙培盛與被告丙○○等3 人即一同搭乘CI638 班機回台，
    回台後，起訴書附表二編號5 之貨櫃於92年7 月21日抵台；
    被告丙○○於8 月初即將美金3000元（即台幣10萬元）透過
    陳益樂以黃帝裕名義匯款朱浚德後轉交給許迺欣當作生活費
    ；飯店費用則經朱浚德追討後由被告丙○○透過黃帝裕交付
    款項給朱浚德。
  (8)因認被告乙○○此部分涉犯貪污治罪條例第5 條第2 項、第
    1 項第2 款之利用職務機會詐取財物未遂罪嫌、貪污治罪條
    例第6 條第1 項第4 款、槍砲彈藥刀械管制條例第7 條第1
    項之非法運輸衝鋒槍罪嫌、槍砲彈藥刀械管制條例第12條第
    1 項之非法運輸子彈罪嫌、槍砲彈藥刀械管制條例第16條之
    犯公務員包庇同條例第7 條、第12條罪名之罪嫌、懲治走私
    條例第2 條第1 項之犯走私罪嫌、懲治走私條例第10條第1
    項之公務員包庇罪嫌、修正前菸酒管理法第46條之輸入私菸
    罪嫌、刑法第125 條第1 項第3 款之濫權不追訴罪嫌云云。
  (二)犯罪事實：
  1.被告乙○○、丙○○承前發函海關包庇放行特定貨櫃之犯意
    ；被告丙○○與趙培盛、甲○○、黃帝裕另基於私運運輸大
    麻之犯意：
  (1)於92年2 月19日，先由趙培盛帶甲○○（第3 次赴菲）搭乘
    （CI637） 班機赴菲國，黃帝裕則於同年月23日赴菲國會合
    ，柯明昌此行即未再參與，趙培盛此行在朱浚德之仲介下，
    向根本晃購得大麻約計2 公斤（由甲○○出面收下）與TOTO
    掌心雷手槍2 把、92型手槍1 枝、其他型式槍枝3 枝，共計
    約5 把槍枝；並由許迺欣購買原木椅、原木桌、原木頭段為
    該次走私報關之「菜底」，趙培盛等人將槍枝、大麻藏入原
    木桌及原木頭段等菜底中空部分內後，裝櫃並託運至蘇比克
    灣保稅倉庫，再連同未稅洋菸750 箱，一併裝入一只40呎貨
    櫃內（櫃號WFHU0000000 ；進口報單號碼：BE92X0000000號
    ），趙培盛旋於92年2 月27日先單獨搭機回台，甲○○、黃
    帝裕2 人則於92年3 月6 日搭乘CI638 班機回台。
  (2)次推由被告丙○○基於偽造文書之犯意，明知違背法令，於
    92 年3月11日以匿名「小重」名義自行偽製嫌疑人「小洪」
    （年籍詳高雄海調站「小洪販毒」案原卷）之檢舉筆錄，並
    偽簽「小重」署押後，登載於職務上所掌之公文書；被告乙
    ○○則於91年3 月14日在高雄地檢署B1地下室，製作趙培盛
    、甲○○2 人秘密證人筆錄後，於當日以高雄海調站函文直
    接送分92他1493號「小洪案」致開始刑事訴訟程序，足以生
    損害於司法調查之正確性。（行使公務員登載不實文書部分
    ，被告丙○○業經本院為有罪判決）
  (3)被告乙○○並於92年3 月20日續函高雄關稅局要求「請惠予
    配合檢方指揮放行」，且旋隱匿該公文。
  (4)櫃號WFHU0000000 貨櫃於92年3 月31日運抵高雄港旗津120
    碼頭，被告丙○○即於同日先行帶甲○○前往美濃倉庫位置
    觀看熟悉地形；被告丙○○、被告乙○○、趙培盛、黃帝裕
    、甲○○於92年4 月1 日（趙培盛生日當天），由被告丙○
    ○駕駛銀色休旅車搭載被告乙○○與甲○○進入海關碼頭委
    請報關並順利提領貨櫃，並由甲○○登上貨櫃車押車、帶路
    ，被告丙○○與乙○○等一行人一起至高雄縣美濃鎮福興3
    之2 號廢棄大型倉庫；現場工人將椰子板搬出貨櫃後另由洋
    煙業者取走約700 至750 箱之洋煙，使渠等因而獲得走私洋
    煙之約計150 萬元不法利益；繼之，甲○○、黃帝裕將原木
    桌（一大、一小）搬下貨櫃，並搬上趙培盛的吉普車，由趙
    培盛、甲○○、黃帝裕載往前述文府路341 號倉庫，此期間
    被告丙○○與被告乙○○即先行離開。
  (5)甲○○等在文府路341 號倉庫將大麻、槍枝（92手槍配有滅
    音器1 支、TOTO掌心雷手槍2 支、其他型式槍枝3 支）取出
    ，而於嗣後被告丙○○開車1 人返抵文府路341 號，由被告
    丙○○以此方式，假藉職務上之方法將現場槍枝與正確重量
    不詳而約計2 公斤之大麻分裝後帶走。
  (6)被告丙○○與被告乙○○包庇櫃號WFHU0000000 貨櫃走私，
    明知趙培盛、甲○○、黃帝裕為有罪之人，而無故不使其受
    追訴。
  (7)因認被告乙○○此部分涉犯刑法第125 條第1 項第3 款之濫
    權不追訴罪嫌、刑法第138 條第1 項之隱匿公務員職務上掌
    管之文書罪嫌（起訴書誤繕為第135 條之隱匿文書罪）、貪
    污治罪條例第6 條第1 項第4 款（起訴書誤繕第6 條第4 款
    ，香菸部分）之犯主管事務圖利罪、懲治走私條例第10條第
    1 項之公務員包庇走私罪嫌、修正前菸酒管理法第46條罪嫌
    云云。
  2.被告乙○○、丙○○與趙崇傑、趙培盛、許迺欣等人基於共
    同運輸槍彈、詐領獎金、包庇走私等犯意聯絡：
  (1)推由趙崇傑於92年春節期間，協同許育嘉至許福泰高雄縣大
    寮鄉住處，以3 個月為期而將付利息100 萬元，以在場許育
    嘉曾經成功領取破案獎金利誘許福泰同意出借300 萬元之款
    項用以走私香菸、並夾藏槍枝供相關調查單位等作「績效」
    ，於92年3 月20日，經蔡明揚與友人蔡利國拿300 萬現金至
    許福泰住處交給許福泰後，經許福泰在場先行交付趙崇傑20
    0 萬元後，於翌日（21日）隨同趙崇傑赴菲。在菲期間，趙
    崇傑又請許福泰由地下通匯管道於92年3 月24日電匯99萬元
    至趙崇傑帳戶在馬尼拉提領，在菲期間趙崇傑在許福泰在場
    之情形下則透過朱浚德介紹而向「根本晃」購得20支槍後寄
    放在「根本晃」處，期間趙崇傑以電話聯絡被告丙○○詢問
    近期夾帶槍械入台是否方便，經被告丙○○回以「回來再講
    」後，旋於92年3 月28日與許福泰一同回台，返台後許福泰
    「僅知悉要夾藏20支短槍供調查單位作績效」惟遍找趙崇傑
    索回借款未獲，趙崇傑因前往高雄海調站附近便利商店與被
    告丙○○會面後，經被告丙○○表示「要有槍械夾藏才有績
    效，但因『許迺欣』案已遭上級注意，待平靜後再聯絡」，
    因此趙崇傑遂而於92年4 月1 日遠避大陸，並委請趙培盛赴
    菲國繼續處理運送槍彈與誣陷許福泰事宜。
  (2)因此改推由黃帝裕於92年4 月6 日先行赴菲，趙培盛續於92
    年4 月8 日偕同甲○○赴菲，旋由趙培盛經朱浚德仲介下，
    透過「根本晃」在菲律賓蒐購槍彈，除上開趙崇傑所購短槍
    20枝外，並「未經許福泰同意與知悉」由趙培盛再續向「根
    本晃」購得制式槍、彈（其中有掌心雷轉輪手槍之仿造槍4
    枝、M11 型制式衝鋒槍2 枝等），趙培盛亦將周旭競（BABO
    Y ，起訴書誤繕為BADBOY）所交付之25把長短槍一併走私入
    台，並推由在菲之許迺欣購買中空原木椅、椰子板充為貨櫃
    報關進口之「菜底」後，由趙培盛、甲○○、許迺欣、TONY
    、根本晃等人將上開槍彈夾藏在木頭製品之空隙內（中空乾
    咖啡原木段），押運後裝入WFHU0000000 貨櫃。當晚甲○○
    因遊於蘇比克灣而手脫臼。黃帝裕於92年4 月20日先行返台
    。趙培盛、甲○○在菲安排藏有上開槍彈貨櫃入台事宜後，
    即於92年4 月29日一同搭機回台。
  (3)趙培盛、被告丙○○明知許福泰僅知悉購得20把槍，且乃為
    私運運輸槍彈供警調單位領取獎金之用：另推由被告丙○○
    出面使黃福祿（即黃帝裕之父；趙崇傑表舅）參與協助誘使
    許福泰領取該批走私槍彈，約定事後協助黃福祿領取破案獎
    金及走私2 櫃洋煙為報酬，經黃福祿應允後；旋由趙培盛於
    返台翌日（4 月30日）與黃帝裕、甲○○前往與被告丙○○
    會商，由黃帝裕以本名製作檢舉「許福泰」之高雄海調站檢
    舉筆錄後；由被告丙○○基於偽造文書之犯意，由被告丙○
    ○自行簽寫「劉德華」製作所謂「阿泰」之人涉嫌以漁船走
    私槍械入台之檢舉筆錄，登載於職務上所掌之公文書，足以
    生損害於司法調查之正確性（被告丙○○行使公務員登載不
    實文書部分業經本院為有罪判決）。92年4 月30日14時30分
    許，趙培盛約許福泰（有蔡明揚陪同）在高雄紅毛港南星計
    劃大門口見面，佯裝將於近期內還許福泰所出資之300 萬元
    （200 萬現金與99萬匯款），實則由黃帝裕之父黃福祿當場
    熟記許福泰之面孔（現場尚有陳益樂），趙培盛並當場引見
    黃福祿與許福泰認識後，另外帶同黃福祿至紅毛港碼頭某處
    告訴黃福祿如果槍彈進來要引導許福泰至該處。事後由趙培
    盛、被告丙○○2 人於92年5 月9 日偕同黃福祿、陳益樂前
    往高雄地檢署B1地下室贓物庫旁之辦公室（非B1地下室法警
    室），由黃福祿、陳益樂本人向被告乙○○製作秘密證人筆
    錄檢舉「阿泰」之人犯罪。
  (4)上開貨櫃乃於92年5 月2 日委由陽明海運公司運送，同日（
    92年5 月2 日）被告乙○○即一面以92他1493字第25168 號
    公文要求海關「配合檢方指揮放行」WFHU0000000 （進口報
    單號碼為BE92X0000000號）貨櫃，另一面隱匿上開職務上掌
    管之上開函文（文書）使未見於卷宗之中。
  (5)嗣WFHU0000000 貨櫃於92年5 月12日抵台私運而運輸槍彈，
    經海關於依據上開公文於92年5 月13日上午10時25分許查驗
    放行後，趙培盛領得上開貨櫃後，即經江華貨運公司邱添丁
    運送至趙培盛所承租之上開文府路341 號倉庫，由趙培盛先
    取走周旭競所寄交之槍彈，其餘之槍彈分裝於3 只保麗龍箱
    內，邱添丁並於92年5 月14日前往託運空櫃離開，包庇私運
    而運輸槍彈。
  (6)繼之，被告乙○○與被告丙○○擬定破獲許福泰以漁船走私
    槍械入台計劃，詳列槍彈交貨地點、執行地點、現場圖、人
    員車輛配署等。趙培盛旋於92年5 月14日上午約9 時許在「
    熱海別館」搭載黃福祿前往高雄海調站一旁的7-11便利商店
    ，繼之，趙培盛約許福泰於同日下午2 時30分在南星計劃區
    大門口等候；另一方面，由被告丙○○進入便利商店繼續接
    手安排黃錦龍（海岸巡防署士官長）駕駛金黃色TOYOTA /AL
    TIS 自小客車於12時在高雄海調站外面搭載黃福祿之事宜（
    黃錦龍、黃福祿事後於同日13時出發）；另一方面被告丙○
    ○則以SPACE-GEAR休旅車搭載被告乙○○，2 人單獨前往紅
    毛港漁港碼頭某牆角定點（亦即海昌活動中心旁牆角），明
    知趙培盛所交付之3 只保麗龍箱內所置乃槍彈，乃取得3 箱
    裝有槍彈之保麗龍，並將之裝運上被告丙○○所駕駛之休旅
    車後，隨即開車前往南星計畫園區門口與黃錦龍黃福祿會合
    ，2 台車在繞行於南星計畫園區後，行至一處樹林確認無旁
    人後，由被告丙○○指揮黃錦龍將兩車駛近，而由被告乙○
    ○、丙○○將所駕駛車內3 只藏放槍藉之保麗龍箱搬上黃錦
    龍所駕駛黃福祿所乘坐之TOYOTA自用小客車後車箱，被告丙
    ○○並指示黃錦龍尾隨休旅車，將該3 箱保麗龍再次載返上
    開紅毛港碼頭某牆角定點（海昌活動中心附近空地），高雄
    海調站人員並陸續抵達，被告丙○○、乙○○將現場布置成
    線民黃福祿載運槍彈到場狀，隱藏自行自趙培盛處接運槍彈
    之事實；嗣後被告乙○○、丙○○、黃福祿與不知情之黃錦
    龍、高雄海調站相關查緝人員便停留在碼頭定點，直至同日
    14時30分出現1 名騎乘機車之不詳姓名男子，被告丙○○即
    指揮黃錦龍、與該男子將3 只保麗龍自小客車卸下放置於一
    旁有廢輪胎現場牆腳，並以塑膠布蓋住，緊接被告丙○○因
    自趙培盛處知悉許福泰於14時40分已抵達南星大門口，即以
    電話聯絡黃福祿出面引導，黃錦龍、黃福祿2 人即依被告丙
    ○○電示前往許南星計畫大門口椰子攤位（許福泰購買椰子
    水供黃錦龍、黃福祿2 人飲用後），由黃福祿即引導許福泰
    （蔡正瓊駕駛ZE-652計程車搭載許福泰）到上開定點，並由
    黃錦龍、黃福祿、許福泰與該名騎乘機車出現之不詳姓名之
    男子將3 箱保麗龍搬運上計程車後車廂，由許福泰取走該藏
    有槍械之3 箱保麗龍，許福泰甫出高雄紅毛港返回大寮途中
    ，即在中林路及中利路口，為埋伏之高雄海調站等單位人員
    夾車緝獲，當場於上開保麗龍箱內扣得如附表五所示之長短
    槍械共有49支（上開M11 制式衝鋒槍2 支、點22掌心雷轉輪
    手槍之仿造槍4 支，各類型制式9mm 手槍43支）與各類型子
    彈715 發。
  (7)許福泰於查獲當晚在高雄市警察局拘留室自殺未遂，被告乙
    ○○遂於92年5 月15日提訊許福泰，經許福泰當庭表示槍彈
    是要給「高雄海調站、檢察官」並指出係由趙崇傑、趙培盛
    加以陷害且關係人乃趙培良後，被告丙○○得悉卻假意未傳
    趙培盛，僅通知趙崇傑92年5 月27日到案製作筆錄，嗣以趙
    崇傑否認涉案，由被告乙○○指示將趙崇傑加以飭回包庇不
    予追查。繼之，被告乙○○、丙○○於92年5 月14日查獲上
    開許福泰案並於92年5 月15日提訊許福泰後，仍續於92年5
    月19日、92年6 月5 日、92年7 月14日分別發文放行如起訴
    書附表七所示編號3 至5 之貨櫃（有無夾藏物品不明）。不
    使趙崇傑、趙培盛等人受追訴；被告乙○○更隱匿職務上掌
    管之上開函文。
  (8)本件92年8 月14日由保安警察第三總隊依據保三貳警刑0920
    05013 號函報請核發「劉德華」檢舉獎金；被告乙○○於92
    年8 月19日將許福泰提起公訴。惟經內政部警政署以嫌疑人
    指稱尚有趙崇傑等尚未到案而於92年9 月17日函覆俟起訴後
    再議，而詐取財物未遂。
  (9)因認被告乙○○此部分涉犯貪污治罪條例第5 條第2 項、第
    1 項第2 款之利用職務機會詐取財物未遂罪嫌、槍砲彈藥刀
    械管制條例第7 條第1 項之非法運輸衝鋒槍罪嫌、槍砲彈藥
    刀械管制條例第12條第1 項之非法運輸子彈罪嫌、槍砲彈藥
    刀械管制條例第16條之犯公務員包庇同條例第7 條、第12條
    罪名之罪嫌、懲治走私條例第2 條第1 項之犯走私罪嫌、懲
    治走私條例第10條第1 項之公務員包庇罪嫌、刑法第125 條
    第1 項第3 款之濫權不追訴罪嫌、刑法第138 條第1 項（起
    訴書誤繕為刑法第135 條）之隱匿文書罪嫌云云。
  (三)犯罪事實：
    被告乙○○於92年9 月1 日調任公訴組檢察官，仍承前犯意
    ，於調任公訴組檢察官之後，於92年9 月16日以「有林義淵
    ……Ｚ000000000，……近期內將利用貨櫃陸續自東南亞地區
    走私毒品海洛因入台販售」分92年度他字第3808號「林義淵
    案」，案件承辦期間，被告乙○○與「阿華」之真實姓名年
    籍不詳成年人，均明知附表九之商標分別係由附表九所示公
    司向經濟部中央標準局（已於88年1 月26日改制為經濟部智
    慧財產局）申請註冊核准享有商標專用權，專用於菸類之商
    品，均在專用期限之內，任何人未經該等商標專用權人之同
    意或授權，不得於同一商品或類似商品，使用相同或近似於
    此等註冊商標商品，且明知未經主管機關許可輸入之香菸為
    私菸，依法不得輸入，竟基於輸入仿冒及未稅香煙之犯意聯
    絡，未經前開商標專用權人之同意或授權，亦未經主管機關
    許可：
  1.由「阿華」出面提供張家銜（業經本院95年度上易字第601
    號判決上訴駁回而無罪確定）所經營之安宏公司之相關資料
    及印鑑給「良賢報關有限公司」（下稱良賢公司）林政賢，
    被告乙○○與「阿華」旋於93年1 月間利用自大陸進口天然
    凳之機會，由「阿華」出面委託林政賢向高雄關稅局申請進
    口貨櫃號碼為YMLU0000000 、YMLU0000000 兩只報關，伺機
    夾藏如附表十所示仿冒「MILD-SEVEN」私煙32萬3450包、仿
    冒「長壽硬盒煙」私煙40萬9900包、仿冒「長壽淡煙」私煙
    24萬7450包於進口貨櫃內，次由被告乙○○於93年1 月9 日
    （週五）交付載有正確貨櫃號碼之放行公文予高雄縣調站調
    查員黃慶霖，並由黃慶霖送達海關人員謝天富，輸入私菸仿
    冒商標私煙入台。惟因93年1 月12日（週一）上午由於「艙
    單」貨櫃容量重量與來源地異常，經海關查緝人員於「艙單
    階段」先行抽驗發現夾藏私煙，並向各單位進行「通報」作
    業後；黃慶霖不知仍於同日93年1 月12日上午持被告乙○○
    所放行之公文交給海關人員謝天富，並經謝天富轉呈黃榮達
    後，始發現查緝人員已經進行通報在先、阻卻密報登錄，因
    此旋由謝天富將公文退回給黃慶霖，並由黃慶霖轉退回被告
    乙○○，並由海關查扣如附表十所示前述仿冒偽菸未稅私菸
    等物。
  2.被告乙○○承前犯意，取得如附表十一所示之私菸（未經附
    表九編號1 所示商標專用權人同意而使用該商標文字、圖樣
    之私菸），以輪船作為載運夾帶私菸之運輸工具，並將購得
    之前開私菸200 箱與申報貨物「鞋材」置放於貨櫃內，並以
    田宏有限公司林時平（遷居國外，目前因該案通緝中）充當
    進口貨主；經陽明海運「Shipping Order(S/O) 裝貨單」開
    出「Estimated Time of Arrival （預計到達時間）; ETA
    」為93年4 月19日後，被告乙○○即於同日同步提供之貨櫃
    號碼出具放行公文，並由黃慶霖同日持函交給謝天富，嗣後
    貨櫃運抵我國高雄港後，因遭同為高雄地檢署檢察官以緊急
    搜索方式搜索貨櫃，而於93年4 月22日，在旗津120 號碼頭
    當場查獲尚未報關之附表八編號10所示貨櫃號碼為YMLU0000
    000 、YMLU0000000 （起訴書誤繕為YNLU0000000） 之兩只
    貨櫃夾藏附表十一所示之私菸，而當場查獲，並扣得如附表
    十一所示之私菸。
  3.被告乙○○於92年9 月16日分92年度他字第3808號「林義淵
    案」後，即於翌日（92年9 月17日）發函高雄關稅局「配合
    檢方偵查作為」，並由黃慶霖本人親自持函前往高雄關稅局
    交給海關人員謝天富之方式，陸續以由被告乙○○發函、黃
    慶霖送達之方式共計發函10次，放行如附表八所示貨櫃共計
    15只，惟相關函文均未見於上開他字案中而隱匿職務上掌管
    之文書。
  4.因認被告乙○○此部分涉犯刑法第138 條第1 項（起訴書誤
    繕為刑法第135 條）之隱匿文書罪嫌、修正前菸酒管理法第
    46條之輸入私菸罪、商標法第82條之非法輸入侵害商標權之
    商品罪嫌、懲治走私條例第10條第1 項之公務員包庇罪嫌云
    云。
二、按被告未經審判證明有罪確定前，推定其為無罪；犯罪事實
    應依證據認定之，無證據不得認定犯罪事實；不能證明被告
    犯罪者，應諭知無罪之判決，刑事訴訟法第154 條第1 項、
    第2 項及第301 條第1 項分別定有明文。又刑事訴訟法上所
    謂認定犯罪事實之證據，係指足以認定被告確有犯罪行為之
    積極證據而言，該項證據自須適合於被告犯罪事實之認定，
    始得採為斷罪資料；事實之認定，應憑證據，如未能發現相
    當證據，或證據不足以證明，自不能以推測或擬制之方法，
    以為裁判基礎；而認定犯罪事實所憑之證據，雖不以直接證
    據為限，間接證據亦包括在內；然而無論直接或間接證據，
    其為訴訟上之證明，須於通常一般之人均不致有所懷疑，而
    得確信其為真實之程度者，始得據為有罪之認定；又依刑事
    訴訟法第161 條第1 項規定，檢察官就被告犯罪事實，應負
    舉證責任，並指出證明之方法。因此，檢察官對於起訴之犯
    罪事實，應負提出證據及說服之實質舉證責任。倘其所提出
    之證據，不足為被告有罪之積極證明，或其指出證明之方法
    ，無從說服法院以形成被告有罪之心證，基於無罪推定之原
    則，自應為被告無罪判決之諭知，最高法院29年上字第3105
    號、40年台上字第86號、76年台上字第4986號及92年台上字
    第128 號判例意旨可資參照。再按被告或共犯之自白，不得
    作為有罪判決之唯一證據，仍應調查其他必要之證據，以察
    其是否與事實相符，刑事訴訟法第156 條第2 項定有明文。
三、公訴人認被告乙○○就上開公訴意旨(一)1.部分（附表六編號
    1 至3 所示貨櫃部分）所指事實涉有公訴意旨(一)1.部分所指
    罪嫌，無非係以：證人趙崇傑於92年5 月27日、92年11月
    4 日、5 日、6 日、7 日、12日、20日、21日、25日、27日
    、92年12月19日、93年1 月30日、93年6 月30日、93年8 月
    24日、94年8 月9 日之證述；證人許迺欣於93年1 月19日
    、93年1 月28日、93年3 月29日、93年4 月2 日、7 日、12
    日、22日、23日、26日、93年5 月3 日、6 日、7 日、93年
    8 月19日、93年11月16日、93年12月15日、94年2 月25日、
    94年4 月14日、94年4 月15日、94年6 月15日、92年12月30
    日、93年1 月2 日、93年2 月9 日、93年2 月19日、93 年4
    月9 日、92年12月11日、92年12月12日、92年12月18日、92
    年12月26日、92年12月30日、92年12月22日、94年4 月20日
    、94年4 月28日、93年11月17日之證述；證人黃帝裕於93
    年9 月1 日、93年9 月29日、93年10月14日、93年11月3 日
    、93年11月9 日、93年11月17日、93年4 月15日、94年8 月
    24日、94年9 月8 日之證述；證人王明昭於92年12月17日
    、94年8 月15日、94年9 月26日之證述；證據Ａ：乙○○
    以91他字第3788號「阿齊」案發函關稅局「請惠予配合檢方
    指揮放行」等3 張函文；證據Ｂ：趙培盛、趙崇傑入出境
    紀錄；證據Ｃ：檢舉筆錄91年7 月31日「丙○○坦承」以
    化名「阿國」者簽名捺印之高雄海調站檢舉筆錄、91年7 月
    30日黃帝裕以本名製作之高雄海調站檢舉筆錄及真實姓名對
    照表；證據Ｍ：財政部高雄關稅局92年12月12日高普政字
    第0920200463號函附EMCU0000000 貨櫃等9 貨櫃進出口報單
    、運送單、DELIEVERY ORDER 、貨櫃清單影本；證據Ｘ：
    91他字第3788號影卷；被告乙○○於94年7 月22日、94年
    7 月30日、94年9 月30日、94年7 月23日、94年8 月3 日之
    供述；被告丙○○於94年7 月14日、94年7 月20日、94年
    7 月29日、94年8 月31日、94年9 月27日、94年9 月28日、
    94年7 月15日、94年7 月24日、94年10月7 日之供述；內
    政部警政署刑事警察局94年5 月4 日刑紋字第0940065713號
    鑑驗書；證人謝天富於94年7 月20日、94年9 月5 日、94
    年9 月21日之證述；證人周清正於94年7 月26日、94年7
    月29之證述；證人黃宗堯於94年8 月1 日之證述；證人
    趙政雄於94年8 月1 日、94年7 月27日之證述；證人洪四
    川於94年7 月27日之證述；證人黃俊南於94年7 月27日之
    證述；證人黃光燦於94年7 月22日之證述；證人陳香心
    94年7 月22日、94年9 月5 日之證述；證人王明昭於94年
    9 月26日、94年8 月15日之證述；證人潘俊憲於94年9 月
    26日之證述；證人許明燦於94年9 月26日之證述等證據為
    其論據（見原審卷二第97至106 、111 至11 4頁）。
四、公訴人認被告乙○○就上開公訴意旨(一)2.部分（附表六編號
    5 、6 所示貨櫃部分）所指事實涉有公訴意旨(一)2.部分所指
    罪嫌，無非係以：被告乙○○於94年7 月22日、94年9 月
    30日之供述；被告丙○○於94年7 月14、29日、94年8 月
    31日、94年9 月27、28日、94年10月7 日之供述；證人趙
    崇傑於92年11月7 、27日、92年12月19日、93年8 月24日、
    94年8 月9 日之證述；證人許迺欣於93年1 月19日、93年
    4 月9 、22、23日、93年5 月3 、6 日、93年11月16日、93
    年12月15日、94年4 月15日、94年6 月15日之證述：證人
    柯明昌於93年3 月18日、93年4 月20日、93年4 月21日、93
    年10月22日、94年6 月14日、93年4 月7 日之證述；證人
    甲○○於93年3 月8 、12日、93年4 月12日、93年10月19日
    、93年11月3 日、94年4 月14日之證述；證人黃帝裕於93
    年9 月1 、29日、93年11月3 日、94年8 月24日、94年9 月
    8 日之證述；證人謝天富於94年7 月20日、94年9 月5 、
    21日之證述；證人柯世家、戴國憲、呂耀琪於94年8 月1
    日之證述；證人王俊輝、陳永盛、曾敬祥、羅澤照於94年
    8 月26日之證述；證人陳香心於94年7 月22日、94年9 月
    5 日之證述；證人莊馥全於92年12月12、19日之證述；
    證人郭秀錦於93年1 月6 日之證述；證人楊銘吉於92年12
    月20日、93年3 月12日、94年3 月7 日之證述；證人洪榮
    茂於92年12月20日之證述；鄭茂松於92年12月27日之證述
    、鄭茂松出租廠房之房屋租賃契約書1 份；證人吳唐林於
    94年8 月25日、92年12月17日之證述；甲○○之93年度偵
    字第4066號起訴書、柯明昌93年度偵字第6138號起訴書、許
    迺欣92年度偵字第8545號起訴書、趙崇傑92年度偵字第2246
    9 號起訴書、黃帝裕93年度偵字第13834 號起訴書；柯明
    昌93年度重訴字第49號判決書、甲○○93年度重訴字第39號
    判決書、許迺欣92年度重訴緝字第7 號判決書、許迺欣93年
    度上重訴字第20號判決書、黃帝裕93年度重訴字第129 號判
    決書；證據Ａ：乙○○以91他字第3788號「阿齊案」、92
    他字第638 號「吳先生案」、92他字第1493號「小洪案」等
    3 案號發函關稅局「請惠予配合檢方指揮放行」等32張函文
    （第32張附於94偵字第16154 號卷中）；證據Ｂ：丙○○
    、柯明昌、趙培盛、許迺欣、趙崇傑、甲○○、乙○○、黃
    帝裕入出境紀錄；證據Ｅ：國防部憲兵司令部刑事鑑識中
    心93年2 月16日93宇鑑字第01630 號鑑驗通知書；證據Ｆ
    ：
    (1)91年12月9 日房屋租賃契約書（高雄市○鎮區○○路30號
    ）1 份及上開地點「外觀廣告為『銘松工業股份有限公司』
    」照片1 張(2)林鈺屏即趙培盛配偶兌現趙培盛向銘松工業股
    份有限公司承租廠房退還押金之面額3 萬元（票號AM000000
    0 號）支票1 張，與華南銀行高雄分行93年2 月2 日93華高
    存字第064 號函檢附客戶基本資料1 張；證據Ｉ：中華航
    空公司高雄分公司93年1 月12日KHHDM00260026 號函附艙單
    （出境班機為91年12月14日、92年1 月11日及92年4 月8 日
    CI637 高雄飛馬尼拉；入境班機為91年12月21日、92年1 月
    22日及92年4 月29日CI638 馬尼拉飛高雄；92年7 月18日CI
    638 入境艙單）；證據Ｌ：乙○○91年間至93年間發文登
    記簿影本13紙；證據Ｍ：財政部高雄關稅局92年12月12日
    高普政字第0920200463號函附EMCU0000000 等9 貨櫃進出口
    報單、運送單、DELIVERY ORDER、貨櫃清單影本；證據Ｔ
    ：高雄地檢署91他字第3788號「小齊」影卷1 宗、高雄地檢
    署92他字第638 號被告「吳先生」影卷1 宗；證據ＡＡ：
    高雄海調站許迺欣走私槍械案卷1 宗（含原卷）等資料為論
    據（見原審卷二第208 至214 頁、原審卷三第105 至109 頁
    ）。
五、公訴人認被告乙○○就上開公訴意旨(一)3.部分（附表六編號
    7 所示貨櫃部分）所指事實涉有公訴意旨(一)3.部分所指罪嫌
    ，無非係以被告乙○○於94年7 月22日、94年9 月30日之
    供述；被告丙○○於94年7 月14日、94年9 月28日、94年
    10月7 日之供述；證人許迺欣於93年3 月29日、93年4 月
    2 日、93年4 月22日、93年4 月23日、93年5 月3 日、93年
    11月16日之證述；證人朱浚德於93年3 月16日、93年4 月
    5 日、93年4 月26日之證述；證人柯明昌於93年3 月18日
    、93年4 月2 日、93年4 月7 日、93年4 月15日、93年4 月
    20日、93年4 月21日、93年10月22日、94年6 月14日、審理
    中之證述；證人甲○○於93年3 月17日、93年4 月12日、
    93年4 月15日、93年8 月18日、93年10月19日、93年3 月12
    日（與司機楊銘吉對質）之證述；證人黃帝裕於93年9 月
    1 日之證述；證人高雄關稅局柯世家（中興分局驗貨員）
    、戴國憲（中興分局驗貨課課長）、呂耀琪（中興分局驗貨
    員）於94年8 月1 日之證述；證人即高雄海調站調查員王
    俊輝、陳永盛、曾敬祥、羅澤照於94年8 月26日之證述；
    證人郭秀錦（江華貨運公司現場車輛調度負責人）於93年1
    月6 日之證述；證人楊銘吉（江華公司貨櫃車司機）於92
    年12月20日、93年3 月12日、94年3 月7 日調查筆錄之證述
    ；證人蔡李碧雲（文府路倉庫出租人）於93年4 月14日之
    證述、蔡李碧雲提出之租金收入證明單6 張影本、文府路34
    1 號倉庫照片2 幀；甲○○93年度偵字第4066號起訴書、
    朱浚德93年度偵字第5016號、93年度偵緝字第462 號起訴書
    、柯明昌93年度偵字第6138號起訴書、許迺欣92年度偵字第
    8545號起訴書、黃帝裕93年度偵字第13834 號起訴書；朱
    浚德93年度重訴字第46號判決書、朱浚德94年度上訴字第57
    9 號判決書、柯明昌93年度重訴字第49號判決書、甲○○93
    年度重訴字第39號判決書、許迺欣92年度重訴緝字第7 號判
    決書、許迺欣93年度上重訴字第20號判決書、黃帝裕93年度
    重訴字第129 號判決書；證據Ａ：乙○○以91他字第3788
    號「阿齊案」、92他字第638 號「吳先生案」、92他字第14
    93號「小洪案」等3 案號發函關稅局「請惠予配合檢方指揮
    放行」等32張函文（第32張附於94偵字第16154 號卷中）；
    證據Ｂ：丙○○、柯明昌、趙培盛、許迺欣、甲○○、乙
    ○○、黃帝裕入出境紀錄；證據Ｃ：檢舉筆錄（91年12月
    24日趙培盛、甲○○2 人以本名向乙○○製作之祕密證人筆
    錄）；證據Ｉ：中華航空公司高雄分公司93年1 月12日KH
    HDM0 0260026號函附艙單（出境班機為91年12月14日、92年
    1 月11日及92年4 月8 日CI637 高雄飛馬尼拉；入境班機為
    91年12月21日、92年1 月22日及92年4 月29日CI638 馬尼拉
    飛高雄；92年7 月18日CI638 入境艙單）；證據Ｍ：財政
    部高雄關稅局92年12月12日高普政字第0920200463號函附EM
    CU0000000 等9 貨櫃進出口報單、運送單、DELIVERYORDE R
    、貨櫃清單影本；證據Ｒ：駕駛人拖運貨櫃紀錄表3 張（
    邱添丁92年5 月14日AW951 號貨櫃拖運紀錄表（前往拖運空
    櫃離開）及江華貨運儲運股份有限公司「車輛工作報表」9
    張；證據Ｔ：高雄地檢署91他字第3788號「小齊」影卷1
    宗等證據為其論據（見原審卷三第109 至112 頁、原審卷二
    第23 9至243 頁）。
六、公訴人認被告乙○○就上開公訴意旨(一)4.部分（附表六編號
    8 、9 所示貨櫃部分）所指事實涉有公訴意旨(一)4.部分所指
    罪嫌，無非係以被告乙○○於94年7 月22日、94年9 月30
    日之供述；被告丙○○於94年7 月14日、94年8 月31日、
    94年9 月27日、94年9 月28日之供述；證人許迺欣於93年
    1 月19日、93年3 月29日、93年4 月2 日、93年4 月12日、
    93年4 月22日、93年4 月23日、93年4 月26日、93年5 月3
    日、93年5 月6 日、93年5 月7 日、93年11月16日、93年12
    月15日、94年4 月14日、94年4 月15日、94年6 月15日、93
    年1 月2 日、92年12月11日、94年4 月20日、94年4 月28日
    、93年11月17日之證述；證人朱浚德於93年3 月2 日、93
    年3 月3 日、93年3 月4 日、93年3 月16日、93年4 月5 日
    、93年4 月12日、93年4 月19日、93年4 月23日、93年4 月
    26日、93年4 月27日、94年6 月2 日、94年4 月20日、94年
    4 月28日之證述；證人柯明昌於93年3 月19日、93年4 月
    2 日、93年4 月7 日、93年4 月13日、93年4 月16日、93年
    4 月21日、93年4 月23日、93年5 月6 日、93年5 月13日、
    93年10月22日、94年4 月15日、94年4 月20日、94年4 月28
    日、94年6 月14日之證述；證人甲○○於93年2 月18日、
    93年2 月19日、93年2 月23日、93年2 月24日、94年4 月14
    日、93年3 月8 日、93年4 月8 日、93年4 月12日、93年4
    月15日、93年5 月7 日、93年10月19日、94年4 月20日、94
    年4 月28日之證述；證人黃帝裕於93年4 月15日、93年9
    月1 日、93年9 月29日、93年11月9 日、93年11月17日、94
    年8 月24日、94年9 月8 日之證述；證人高雄關稅局副局
    長李榮達於94年6 月1 日之證述、證人高雄關稅局前鎮分局
    稽查課稽查四股股長吳慶文於94年6 月1 日之證述、高雄關
    稅局前鎮分局92年1 月25日92移字第001 號檢附之搜索筆錄
    暨現場扣押8 箱槍械清單；證人余政峰（航警局高雄分局
    ）於94年9 月6 日之證述；證人高雄關稅局柯世家（中興
    分局驗貨員）、戴國憲（中興分局驗貨課課長）、呂耀琪（
    中興分局驗貨員）於94年8 月1 日之證述；證人莊馥全於
    92年12月19日、92年12月12日之證述；證人郭秀錦（江華
    貨運公司現場車輛調度負責人）於93年1 月6 日之證述；
    證人邱添丁（江華公司貨櫃車司機）於93年1 月7 日、93年
    3 月10日、93年3 月12日、94年3 月7 日、93年3 月11日之
    證述；高雄高分檢94年4 月20日勘驗筆錄1 份；許迺欣、
    朱浚德、甲○○、柯明昌94年4 月20日之證述；高雄高分
    檢94年4 月28日勘驗筆錄1 份；許迺欣、朱浚德、甲○○、
    柯明昌94年4 月28日之證述；內政部警政署刑事警察局94
    年5 月4 日刑紋字第0940065713號鑑驗書；甲○○93年度
    偵字第4066號起訴書、朱浚德93年度偵字第5016號、93年度
    偵緝字第462 號起訴書、柯明昌93年度偵字第6138號起訴書
    、許迺欣92年度偵字第8545號起訴書、黃帝裕93年度偵字第
    13834 號起訴書；朱浚德93年度重訴字第46號判決書、朱
    浚德94年度上訴字第579 號判決書、柯明昌93年度重訴字第
    49號判決書、甲○○93年度重訴字第39號判決書、許迺欣92
    年度重訴緝字第7 號判決書、許迺欣93年度上重訴字第20號
    判決書、黃帝裕93年度重訴字第129 號判決書；證據Ａ：
    乙○○以91他字第3788號「阿齊案」、92他字第638 號「吳
    先生案」、92他字第1493號「小洪案」等3 案號發函關稅局
    「請惠予配合檢方指揮放行」等32張函文；證據Ｂ：丙○
    ○、柯明昌、趙培盛、許迺欣、甲○○、乙○○、黃帝裕入
    出境紀錄；證據Ｃ：92年1 月23日甲○○化名「小寶」之
    高雄航警局檢舉筆錄、被告丙○○於92年1 月23日化名「阿
    國」之高雄海調站檢舉筆錄；證據Ｅ：國防部憲兵司令部
    刑事鑑識中心93年2 月16日93宇鑑字第01630 號鑑驗通知書
    ；證據Ｆ：94年3 月10日『11日』美濃鎮興福3 之1 號勘
    驗照片12幀（現場有椰子板與原木等）；證據Ｉ：中華航
    空公司高雄分公司93年1 月12日KHHD M00260026號函附艙單
    （出境班機為91年12月14日、92年1 月11日及92年4 月8日
    CI637 高雄飛馬尼拉；入境班機為91年12月21日、92年1 月
    22日及92年4 月29日CI638 馬尼拉飛高雄；92年7 月18日CI
    638 入境艙單）；證據Ｊ：警察機關緝獲制式槍枝特別獎
    金參考表；證據Ｋ：內政部警政署刑事警察局94年3 月25
    日函覆許迺欣、許福泰、王忠泰3 案請領獎金資料1 份；
    證據Ｌ：乙○○91年間至93年間發文登記簿影本13紙；證
    據Ｏ之一：財政部高雄關稅局93年3 月11日高普政字第0930
    200084號函附卉奕企業有限公司92年2 月6 日及92年3 月21
    日委由得利報關行報運2 只木板貨櫃報單、提貨資料影本；
    證據Ｓ：高雄關稅局93年4 月16日高普政字第0930200123
    函附KMTU0000000 號貨櫃（許迺欣案）開櫃查核資料、照片
    ；證據Ｒ：駕駛人拖運貨櫃紀錄表3 張（邱添丁92年5 月
    14日AW951 號貨櫃拖運紀錄表（前往拖運空櫃離開）及江華
    貨運儲運股份有限公司「車輛工作報表」9 張；證據Ｔ：
    高雄地檢署92他字第63 8號被告「吳先生」影卷1 宗；證
    據Ｕ：94年4 月11日勘驗92年度槍保字第26號扣案槍枝（許
    迺欣案）筆錄及照片；證據Ｖ：許迺欣91年1 月25日違反
    槍砲彈藥刀械管制條例查獲時錄影帶翻拍照片45幀；證據
    Ｗ：內政部警政署刑事警察局核發槍彈獎金影印卷─許迺欣
    走私槍械案；證據Ｙ：乙○○91年間至93年間果股發文登
    記簿共4 本（正本置於證物袋）；證據ＡＡ：高雄海調站
    許迺欣走私槍械案卷1 宗（含原卷）等證據為其論據（見原
    審卷二第252 至259 頁）。
七、公訴人認被告乙○○就上開公訴意旨(二)1.部分（附表七編號
    1 所示貨櫃部分）所指事實涉有公訴意旨(二)1.部分所指罪嫌
    ，無非係以：被告乙○○於94年7 月22日、94年9 月30日
    之供述；被告丙○○於94年7 月14日、94年8 月31日、94
    年9 月27日、94年9 月28日、94年10月7 日之供述；證人
    許迺欣於93年3 月29日、93年4 月2 日、93年2 月19日、92
    年12月11日之證述；證人朱浚德於93年3 月2 日、93年3
    月11日、93年3 月16日、93年4 月19日、93年4 月22日、93
    年4 月27日、93年10月22日、93年12月21日、93年12月21日
    、93年4 月8 日之證述；證人甲○○於93年3 月8 日、93
    年3 月11日、93年4 月15日、93年8 月18日、93年10月19日
    、93年4 月12日之證述；證人黃帝裕於93年9 月1 日、94
    年9 月8 日之證述；證人高雄關稅局柯世家（中興分局驗
    貨員）、戴國憲（中興分局驗貨課課長）、呂耀琪（中興分
    局驗貨員）於94年8 月1 日之證述；證人吳唐林（得利報
    關企業有限公司負責人）於94年8 月25日、92年12月17日之
    證述；證人郭秀錦（江華貨運公司現場車輛調度負責人）
    於93年1 月6 日之證述；證人邱添丁（江華公司貨櫃車司
    機）於94年3 月7 日、93年3 月11日之證述；甲○○─臺
    灣高雄地方法院檢察署93年度偵字第4066號起訴書、朱浚德
    ─臺灣高雄地方法院檢察署93年度偵字第5016號、93年度偵
    緝字第462 號起訴書、許迺欣─臺灣高雄地方法院檢察署92
    年度偵字第8545號起訴書、黃帝裕─臺灣高雄地方法院檢察
    署93年度偵字第13834 號起訴書；朱浚德─臺灣高雄地方
    法院93年度重訴字第46號判決書、朱浚德─臺灣高等法院高
    雄分院94年度上訴字第579 號判決書、黃帝裕─臺灣高雄地
    方法院93年度重訴字第129 號判決書、甲○○─臺灣高雄地
    方法院93年度重訴字第39號判決書、許迺欣─臺灣高雄地方
    法院92年度重訴緝字第7 號判決書、許迺欣─臺灣高等法院
    高雄分院93年度上重訴字第20號判決書；證據Ａ：乙○○
    以91他字第3788號「阿齊案」、92他字第638 號「吳先生案
    」、92他字第1493號「小洪案」等3 案號發函關稅局「請惠
    予配合檢方指揮放行」等32張函文；證據Ｂ：趙培盛、許
    迺欣、甲○○、朱浚德、黃帝裕入出境記錄；證據Ｃ：檢
    舉筆錄：92年3 月11日丙○○冒名「小重」名義所製作之高
    雄海調站檢舉筆錄、92年3 月14日趙培盛、甲○○2 人以本
    名向乙○○製作「小洪」走私案之秘密證人筆錄；證據Ｅ
    ：國防部憲兵司令部刑事鑑識中心93年2 月16日（93）宇鑑
    字第01630 號鑑驗通知書；證據Ｆ：94年3 月10日【11日
    】美濃鎮興福3 之1 號勘驗照片12幀（現場有椰子板與原木
    等）；證據Ｌ：乙○○91年間至93年間發文登記簿影本13
    紙；證據Ｏ之一：財政部高雄關稅局93年3 月11日高普政
    字第0930200084號函附卉奕企業有限公司92年2 月6 日及92
    年3 月21日委由得利報關行報運2 只木板貨櫃報單、提貨資
    料影本；證據Ｒ：駕駛人拖運貨櫃紀錄表3 張（邱添丁92
    年5 月14日AW951 號貨櫃拖運紀錄表（前往拖運空櫃離開）
    ；江華貨運儲運股份有限公司「車輛工作報表」9 張；
    證據Ｘ：92他1493影卷（原卷以證物袋封存）；證據Ｙ：
    乙○○91年間至93年間果股發文登記簿共4 本（正本置於證
    物袋）；證據ＡＡ：高雄海調站「小洪」販毒案卷1 宗（
    含原卷）等證據為其論據（見原審卷三第60至63頁、原審卷
    四第149 頁）。
八、公訴人認被告乙○○就上開公訴意旨(二)2.部分（附表七編號
    2 至5 所示貨櫃部分）所指事實涉有公訴意旨(二)2.部分所指
    罪嫌，無非係以：被告乙○○於94年7 月22日、94年9 月
    30日之供述；被告丙○○於94年7 月14日、94年7 月29日
    、94年9 月27日、94年9 月28日、94年10月7 日之供述；
    證人趙崇傑於92年11月5 日、92年11月7 日、92年11月12日
    、92年11月27日、93年8 月24日、94年8 月9 日、92年11月
    6 日之證述；趙崇傑高雄市○○街住處槍枝走火案採證報告
    暨照片；證人許迺欣於93年1 月19日、93年3 月29日、93
    年4 月2 日、93年8 月19日、93年11月16日、93年12月15日
    、94年2 月25日、94年4 月14日、94年4 月15日、94年6 月
    15日、92年12月30日、93年1 月2 日、92年12月11日、92年
    12月18日、94年4 月28日之證述；證人朱浚德於93年3 月
    2 日、3 日、4 日、10日、16日、93年4 月5 日、12日、16
    日、19日、20日、27日、93年10月22日、93年8 月23日、94
    年6 月2 日、94年4 月20日之證述；證人甲○○於93年2
    月18日、93年2 月19日、93年2 月23日、93年2 月24日、93
    年3 月8 日、93年3 月11日、93年4 月1 日、93年4 月12日
    、93年4 月15日、93年5 月7 日、93年8 月18日、93年10月
    19日之證述；證人黃帝裕於93年9 月1 日、93年9 月29日
    、93年11月3 日、94年8 月24日、94年9 月8 日之證述；
    證人黃福祿於92年12月2 日、92年12月5 日、92年12月12日
    、92年12月13日、92年12月29日、92年12月30日、93年1 月
    7 日、93年9 月1 日、94年9 月16日、94年9 月26日之證述
    ；證人高雄關稅局柯世家（中興分局驗貨員）、戴國憲（
    中興分局驗貨課課長）、呂耀琪（中興分局驗貨員）於94年
    8 月1 日之證述；證人莊馥全於92年12月19日、92年12月
    12日之證述；證人郭秀錦（江華貨運公司現場車輛調度負
    責人）於93年1 月6 日之證述；證人邱添丁（江華公司貨
    櫃車司機）於93年1 月7 日、93年3 月10日、93年3 月12日
    、94年3 月7 日、94年3 月7 日、93年3 月11日之證述；
    證人黃錦龍於92年12月29日、93年1 月7 日之證述；證人
    許福泰於92年9 月18日、92年10月8 日、92年10月16日、92
    年11月5 日、92年11月11日、92年5 月14日、92年5 月15日
    、92年5 月20日、92年12月2 日之證述；許福泰手繪現場圖
    2 張；證人蔡明揚於92年11月11日、92年12月2 日、92年
    5 月28日、92年11月5 日、92年5 月27日之證述；蔡正瓊於
    92年11月11日、92年12月2 日、92年5 月14日、92年5 月28
    日、92年5 月27日之證述；證人蔡利國於92年11月5 日之
    證述；蔡利國提出之92年3 月20日提領記錄1 張；證人海
    巡署許靜芝於92年12月29日之證述；證人憲兵隊黃文祥於
    92 年12 月2 日、92年12月2 日之證述；黃文祥所繪現場圖
    、出勤報告、成效回報表等；證人王添源於92年10月3 日
    、92 年11 月5 日、94年3 月25日之證述；證人許育嘉於
    92年10 月15 日、92年10月31日、92年10月17日之證述；
    證人陳益樂於94年9 月30日之證述；甲○○─臺灣高雄地
    方法院檢察署93年度偵字第4066號起訴書、朱浚德─臺灣高
    雄地方法院檢察署93年度偵字第5016號、93年度偵緝字第46
    2 號起訴書、許迺欣─臺灣高雄地方法院檢察署92年度偵字
    第8545號起訴書、趙崇傑─臺灣高雄地方法院檢察署92年度
    偵字第22469 號起訴書、黃帝裕─臺灣高雄地方法院檢察署
    93年度偵字第13834 號起訴書、公務員懲戒委員會93年度鑑
    字第10278 號議決書、臺灣高雄地方法院檢察署94年度偵字
    第16300 號起訴書；朱浚德─臺灣高雄地方法院93年度重
    訴字第46號判決書、朱浚德─臺灣高等法院高雄分院94年度
    上訴字第57 9號判決書、甲○○─臺灣高雄地方法院93年度
    重訴字第39號判決書、許迺欣─臺灣高雄地方法院92年度重
    訴緝字第7 號判決書、許迺欣─臺灣高等法院高雄分院93年
    度上重訴字第20號判決書、黃帝裕─臺灣高雄地方法院93年
    度重訴字第129 號判決書、許福泰─臺灣高雄地方法院92年
    度重訴字第83號判決書；證據Ａ：乙○○以91他字第3788
    號「阿齊案」、92他字第638 號「吳先生案」、92他字第14
    93號「小洪案」等3 案號發函關稅局「請惠予配合檢方指揮
    放行」等32張函文（第32張附於94偵字第16154 號卷中）；
    證據Ｂ：丙○○、乙○○、許福泰、陳益樂、趙培盛、許
    迺欣、趙崇傑、甲○○、黃帝裕、周旭競等人入出境記錄；
    證據Ｃ：檢舉筆錄：92年4 月30日化名「劉德華」之高雄
    海調站檢舉筆錄，及化名劉德華之真實姓名對照表、92 年4
    月30日黃帝裕以本名製作之高雄海調站檢舉筆錄、真實姓名
    對照表、92年5 月9 日黃福祿、陳益樂2 人以本名向乙○○
    製作秘密證人筆錄；證據Ｅ：國防部憲兵司令部刑事鑑識
    中心93年2 月16日（93）宇鑑字第01630 號鑑驗通知書；
    證據Ｆ：94年3 月10日【11日】美濃鎮興福3 之1 號勘驗照
    片12幀（現場有椰子板與原木等）、文府路34 1號倉庫照片
    2 幀；證據Ｇ：菲律賓調查局邀請函影本、法務部中華民
    國92年7 月14日法人字第0920029558號函、乙○○於高雄地
    檢署92年度休假單影本；證據Ｈ：丙○○、許迺欣92年7
    月15日在菲律賓談話錄音譯文；證據Ｉ：中華航空公司高
    雄分公司93年1 月12日KHHDM00260026 號函附艙單（出境班
    機為91年12月14日、92年1 月11日及92年4 月8 日CI 637高
    雄飛馬尼拉；入境班機為91年12月21日、92年1 月22日及92
    年4 月29日CI63 8馬尼拉飛高雄；92年7 月18日CI63 8入境
    艙單）；證據Ｊ：警察機關緝獲制式槍枝特別獎金參考表
    ；證據Ｋ：內政部警政署刑事警察局94年3 月25日函覆許
    迺欣、許福泰、王忠泰3 案請領獎金資料1 份證據Ｌ：乙
    ○○91年間至93年間發文登記簿影本13紙；證據Ｍ：財政
    部高雄關稅局92年12月12日高普政字第0920200463號函附EM
    CU0000 000等9 貨櫃進出口報單、運送單、DELIVERY ORDER
    、貨櫃清單影本；證據Ｎ：財政部高雄關稅局93年1 月5
    高普政字第0930200006號函附卉奕企業有限公司92年5 月12
    日委由得利報關行報運木板貨櫃報單、提貨資料影本；證
    據Ｏ之一：財政部高雄關稅局93年3 月11日高普政字第0930
    200084號函附卉奕企業有限公司92年2 月6 日及92年3 月21
    日委由得利報關行報運2 只木板貨櫃報單、提貨資料影本；
    證據Ｏ之二：財政部高雄關稅局93年3 月28日高普政字第
    0941004400號函附WF HU0000000等8 只貨櫃運放行公文、進
    口報單、領據、查驗報單、艙單影本；證據Ｐ：財政部高
    雄關稅局93年6 月17日高普政字第0931004721號函附EMCU00
    00000 等9 只貨櫃運放行公文、進口報單、領據、查驗報單
    、艙單影本、個案委任書等資料；證據Ｑ：92年3 月24日
    合作金庫銀行大發分行99萬元匯款傳票（匯款人許美惜；匯
    至土地銀行鳳北分行趙崇傑000000000000帳戶）；證據Ｒ
    ：駕駛人拖運貨櫃紀錄表3 張（邱添丁92年5 月14日AW95 1
    號貨櫃拖運紀錄表（前往拖運空櫃離開）。江華貨運儲運股
    份有限公司「車輛工作報表」9 張；證據Ｗ：內政部警政
    署刑事警察局核發槍彈獎金影印卷─許福泰走私槍械案；
    證據Ｘ：92他1493號影卷（原卷以證物袋封存）、92他2577
    號「阿泰」影卷1 宗；證據Ｙ：乙○○91年間至93年間果
    股發文登記簿共4 本（正本置於證物袋）；證據ＡＡ：高
    雄海調站「小洪」販毒案卷1 宗（含原卷）、高雄海調站許
    福泰涉嫌走私槍械案卷1 宗（含原卷）、法務部調查局許福
    泰涉嫌走私槍械案卷1 宗（原卷已還局本部）、高雄海調站
    賴勇明涉嫌走私槍械案卷1 宗（僅影卷）；高雄高分檢於
    94年8 月29日勘驗筆錄1 份，勘驗內容：高雄地檢署92年度
    偵字第10491 號卷92年5 月15日偵訊錄音帶、92年5 月15日
    許福泰在陳慧美律師陪同下製作之偵訊筆錄；高雄地檢署
    94年9 月15日勘驗筆錄1 份、勘驗內容：扣案果股之尾卷共
    40宗（詳如94偵16154 號卷(二)P437收受贓證物品清單）等證
    據為其論據（見原審卷四第18至27、149 頁）。
九、公訴人認被告乙○○就上開公訴意旨(三)部分（附表八編號1
    至10所示貨櫃部分）所指事實涉有公訴意旨(三)部分所指罪嫌
    ，無非係以：被告乙○○於94年7 月22日、94年9 月30日
    之供述；證人陳香心（高雄地檢署書記官）於94年7 月22
    日、94年9 月5 日之證述；證人謝天富（高雄關稅局督察
    稽核）於94年7 月20日、94年9 月5 日、94年9 月21日之證
    述；與其就張家銜一案提出之「不符案件通報單」；證人
    高雄縣調站調查員黃慶霖於94年8 月31日、94年9 月16日之
    證述；證人陳健陽（調查局高雄海調站經濟犯防組組長）
    於94年9 月21日之證述；高雄地檢署94年9 月15日勘驗筆
    錄1 份，勘驗內容：扣案果股之尾卷共40宗（詳如94偵1615
    4 號卷(二)P437收受贓證物品清單）；證據Ｌ：乙○○91年
    間至93年間發文登記簿影本13紙；證據Ｘ：92他3808號影
    卷（原卷以證物袋封存）；證據Ｙ：乙○○91年間至93年
    間果股發文登記簿共4 本（正本置於證物袋）；證據Ｚ：
    被告林時平之93偵15525 號與警卷、被告林時平之93偵1431
    5 號與警卷、被告林時平之94偵572 號、93他419號 、93他
    7552號與警卷（相關證據為：小提單影本2 份、搜索筆錄1
    份、傑太日煙國際股份有限公司函、商真股份有限公司函、
    台灣菸酒股份有限公司函、附表六所示商標註冊證各1 份、
    廠商基本資料1 份、現場照片18張）被告張家銜94簡上500
    號、94簡902 號、93核退偵461 號、93偵8188號、調查卷（
    相關證據為：傑太公司及台灣菸酒公司函文各1 紙、良賢公
    司經理林政賢於警詢時證述、進口報單、高雄關稅局扣押貨
    物、運輸工具收據及搜索筆錄、緝私報告書各1 紙在卷可參
    ，扣案之仿冒私煙1 批可資佐證）【以上均影卷】證據Ａ
    Ａ：法務部調查局林義淵、林明清、陳明煌、李志明案卷1
    宗（影卷）等資料為其論據（見原審卷四第134 至136 頁、
    原審卷五第6 頁）。
十、訊據被告乙○○堅決否認有何濫權不追訴罪、犯主管事務圖
    利罪等犯行，辯稱：起訴意旨所指整個過程我是配合丙○○
    辦案，提供丙○○所需之文書資源，我叫丙○○帶線民讓我
    作筆錄，僅係讓我確認身分，我與線民接觸僅有作筆錄之時
    間，其他部分的情資都是丙○○跟線民配合，丙○○沒跟我
    提過，也不需要跟我報告，我依法查緝，並無任何不法行為
    等語（見原審卷十第116 頁反面至118 頁反面、本院卷(一)第
    182 頁）；其辯護意旨亦略以：本件偵辦過程中，證人甲○
    ○等人受葉清財檢察官不當偵訊，該等證述均無證據能力，
    至於被告乙○○發公文部分僅配合丙○○辦案，我們要求海
    關要查，並非直接放行，該等貨櫃並無查到違禁物。再者，
    該等公文均存留於海關，倘被告有隱匿公文之意，被告乙○
    ○大可要求丙○○或黃慶霖將公文給海關人員看過後收回。
    被告乙○○至菲律賓係要求許迺欣回國，倘被告乙○○與許
    迺欣有犯意聯絡，被告乙○○豈有可能起訴許迺欣並要求許
    迺欣返台。另被告乙○○與黃慶霖配合部分，被告乙○○核
    發公文作密報登錄係要求海關查驗，並無要求放行，倘被告
    乙○○有心走私私菸，何須向海關作密報登錄等語（見原審
    卷十第120 頁反面至122 頁反面、141 至170 頁、本院卷(一)
    第182 頁）。經查：
  (一)關於被告乙○○被訴公訴意旨(一)1.部分：
  1.被告乙○○分別有於91年9 月2 日、91年9 月16日、91年11
    月4 日分別以雄檢楠果91他3788字第55815 號、91他3788字
    第62532 號、91他3788字第73450 號函要求海關對櫃號EMCU
    0000000 、CLHU0000000 、FSGU0000000 、WHLU0000000 號
    貨櫃免驗或簡易驗放一節，有上開函文在卷可查（見偵卷
    第11頁正、反面、12頁），上開事實堪信為真實。
  2.被告乙○○否認櫃號CLHU0000000 及FSGU0000000 之貨櫃於
    放行時知悉內有香菇一節，證人謝天富於97年6 月18日原審
    審理中結證稱：櫃號CLHU0000000 及FSGU0000000 之貨櫃發
    現香菇時，我沒在現場，我只是有狀況跟丙○○聯絡，我有
    跟他講有看到香菇，我知道有香菇的貨櫃時，沒有跟乙○○
    聯繫過，因為我是海關跟調查站之橋樑等語（見原審卷九第
    12、16頁正、反面）；於94年9 月5 日偵查中結證稱：我知
    道櫃號CLHU0000000 及FSGU0000000 之貨櫃有香菇後就立即
    通知丙○○等語（見偵卷第266 頁）。證人即時任高雄關
    稅局副局長李榮達於97年7 月2 日審理中結證稱：「我只知
    道櫃號CLHU0000000 號、FSCU0000000 號貨櫃其中1 櫃在91
    年9 月19日經督導小組於碼頭查獲貨櫃內有夾藏香菇，櫃號
    不記得了。」、「（問：有無聯絡丙○○或乙○○，請求指
    示該等香菇如何處理？）這種案子都是由海關監察室的人來
    做，我沒有直接通知他們2 人。」等語（見原審卷九第89頁
    ）。證人丙○○於97年7 月2 日原審審理中結證稱：91年9
    月19日被周清正發現2 只夾藏香菇之貨櫃，謝天富沒有在貨
    櫃放行前就通知我有香菇，是我已經跟到仁武某地點，回到
    辦公室後，要聯繫海關其他事情，謝天富才把當天驗貨情況
    告訴我，貨櫃要放行前，依我們以前合作慣例，謝天富都會
    打電話告訴我，要我接跟，但當天他要我接跟時沒告訴我有
    香菇，當天我沒辦法聯絡到乙○○，我記得是隔了2 、3 天
    後才以電話聯絡到乙○○等語（見原審卷九第102 頁反面、
    103 頁）；於94年9 月27日偵查中結證稱：貨櫃被海關打開
    發現有香菇，我在現場還不知道，回到辦公室謝天富才告訴
    我，事後有告訴乙○○，但正確時間忘記了等語（見偵卷
    第477 、478 頁）。另財政部高雄關稅局負責查驗櫃號CLHU
    0000000 號、FSCU0000000 號貨櫃之驗貨員，於開櫃查驗發
    現內有香菇後，即向派驗主管報告並由主管以電話向當時高
    雄關稅局李副局長榮達報告，嗣李副局長及關稅總局督察室
    駐高雄關稅局辦公室督察謝天富，隨即至中島支局（現為外
    棧組）辦公室，指示配合檢調機關查緝專案辦案需要予以放
    行，李副局長並口頭囑咐謝天富督察將上述情事告知檢調機
    關，謝督察隨後即以電話將「貨櫃內發現香菇」情事，告知
    調查員丙○○，並請其掌握貨櫃放行出站後之動態等情，有
    財政部高雄關稅局97年7 月11日高普外字第0971012659號函
    在卷可佐（見原審卷九第131 頁），倘謝天富於貨櫃放行前
    已知悉有香菇，並於放行時聯絡丙○○貨櫃要放行，豈有可
    能不同時告之貨櫃內有香菇之事，應認證人丙○○證述其回
    到辦公室後才知有香菇之情不足採，又謝天富僅為海關與調
    查站聯繫之橋樑，倘證人丙○○於貨櫃放行時未將內有夾藏
    香菇之事告知被告乙○○，被告乙○○應無法直接從海關人
    員處得知該等貨櫃內有夾藏香菇之事，且依證人丙○○上開
    證述，被告乙○○應係事後經丙○○之通知始知貨櫃內有香
    菇無訛。
  3.證人趙崇傑雖於97年2 月13日原審審理中結證稱：我是海國
    食品貿易行的負責人，該貿易行好像有在91年9 月上旬跟中
    旬進口3 個貨櫃，貨櫃號碼EMCU0000000 、CLHU0000000 、
    FSGU0000000 ，3 個貨櫃是以冥紙報關，我不知道這幾個貨
    櫃有被關稅局的周清正發現裡面夾藏香菇，當時我和榮駿報
    關行是長期委託關係，該報關行之王明昭當時沒有通知我貨
    櫃裡面有查到香菇，沒有因為貨櫃裡面被查到香菇與我聯絡
    ，當時我沒有因這2 個貨櫃被查緝的事情與丙○○聯絡等語
    （見原審卷七第193 至194 頁）；而於94年8 月9 日偵查中
    結證稱：「（提示94年7 月26日周清正訊問筆錄，問：有何
    意見？）周清正查驗內有香菇的2 個貨櫃是我的貨櫃，我記
    得當天下午報關行向我收錢，報關行的王明昭有向我說我認
    識的海調站人員很夠力，海關人員有查獲香菇，但是他看到
    他上次去作筆錄的調查員有在現場，該調查員向海關人員說
    幾句話，海關人員就放行貨櫃了，王明昭知道丙○○是海調
    站的調查員，因為王明昭之前曾因案到海調站作筆錄，王明
    昭向我說明上述事情後，我也跟王明昭結完報關費用，剛好
    丙○○就打電話給我說我這次進口的貨物有些農產品，說海
    關現場有位周姓稽查人員有發現，但他已經幫我處理好。」
    等語（見偵卷第20 3頁）；於92年11月11日偵查中證述：
    91 年2、3 月丙○○帶我去見乙○○，乙○○對我表示「我
    的為人不會亂來，一定會相挺，今天請你來要幫你作份切結
    書，證明你是協助我們查案的人」，我90年8 、9 月進了3
    個貨櫃的金紙，但內夾帶大陸農產品，但丙○○等人給我方
    便，讓我節省300 至400 萬元成本等語（見偵卷第16至20
    頁）；於92年11月27日偵查中結證稱：丙○○要我當他的檢
    舉人，就他偵辦的槍械案件提供線索、參與辦案，我認為他
    在討人情，就跟他說90年間我經丙○○幫忙進口農產品賺得
    300 至400 萬元拿出來給他辦案等語（見偵卷第25至29頁
    ）等語，證人趙崇傑上揭證詞不足採信，已如前述，且即便
    證人趙崇傑於CLHU0000000 、FSGU0000000 號貨櫃內有夾藏
    香菇，然證人趙崇傑並未直接與被告乙○○聯繫要進口香菇
    之事，卷內並無具體證據證明被告乙○○於櫃號CLHU000000
    0 、FSGU 0000000號貨櫃進口前已知悉該等貨櫃之貨主係趙
    崇傑，且有夾藏香菇之情，尚難謂被告乙○○對櫃號CLHU00
    00000 、FSGU0000000 號貨櫃夾藏香菇經放行而圖利趙崇傑
    一事知情，而遽認被告乙○○就該等貨櫃夾藏香菇有圖利趙
    崇傑、包庇趙崇傑及濫權不追訴趙崇傑之舉。
  4.至於櫃號EMCU0000000 、WHLU0000000 號貨櫃並無證據證明
    內有夾藏違禁物，已如前述，則被告乙○○對該等貨櫃之放
    行亦無有何濫權不追訴趙崇傑、包庇趙崇傑或圖利趙崇傑之
    犯行。
  (二)關於被告乙○○被訴公訴意旨(一)2.部分：
  1.被告乙○○分別有於91年12月5 日、91年12月11日分別以雄
    檢楠果91他3788字第88793 號、91他3788字第84007 號函要
    求海關對櫃號CLHU0000000 、EISU0000000 、GSTU0000000
    號貨櫃配合檢方指揮放行一節，有上開函文在卷可查（見偵
    卷第13頁正、反面），上開事實堪信為真實。
  2.櫃號CLHU0000000 號貨櫃並未能證明趙培盛等人有夾藏槍枝
    一節，前已敘明（詳如被告丙○○不另為無罪諭知部分），
    尚難謂被告乙○○對上開貨櫃之放行有何圖利、包庇趙崇傑
    等人運輸槍枝、走私或有何濫權不追訴趙崇傑等人之舉。
  3.至於公訴意旨並無敘明EISU0000000 、GSTU0000000 號貨櫃
    內有何違禁物，已如前述，則被告乙○○對該等貨櫃之放行
    亦無有何濫權不追訴趙崇傑等人、包庇趙崇傑等人運輸槍枝
    、包庇走私或圖利趙崇傑及趙培盛等人之犯行。
  (三)關於被告乙○○被訴公訴意旨(一)3.部分：
  1.被告乙○○分別有於92年1 月3 日以雄檢楠果91他3788字第
    5197號函要求海關對櫃號WFHU0000000 號貨櫃配合檢方指揮
    放行一節，有上開函文在卷可查（見偵卷第14頁），上開
    事實堪信為真實。
  2.櫃號WFHU0000000 號貨櫃並未能證明趙培盛等人有夾藏槍枝
    、洋菸一節，前已敘明（詳如被告丙○○不另為無罪諭知部
    分），尚難謂被告乙○○對上開貨櫃之放行有何圖利、包庇
    趙培盛等人走私香菸、或有何濫權不追訴趙培盛等人之舉。
  (四)關於被告乙○○被訴公訴意旨(一)4.部分：
  1.以許迺欣為收貨人之KMTU0000000 號貨櫃內8 箱芒果乾箱中
    查獲如附表二、三、四所示槍、彈，於92年1 月25日由檢調
    人員將該等芒果箱由貨櫃場送至高雄海調站清點之過程，並
    無證據證明該等芒果箱內所查獲如附表二所示槍枝係經被告
    丙○○、乙○○刻意加入或灌水等情，前已敘明，又證人吳
    慶文於97年4 月9 日原審審理中結證稱：24日下午我接到走
    私案子要我們查緝，那天晚上我們就在辦公室待命，25日凌
    晨我們接到通知要卸貨櫃，我們就到碼頭假裝開其他的櫃子
    ，同時監看目標船。差不多到25日上午11點多，船本來是在
    63號碼頭，將部分的櫃卸在63號碼頭，然後又開到78號碼頭
    ，船從63號到78號碼頭時，我們的目標櫃還沒有卸下來，所
    以有2 位海關同事留在該船上繼續監視，後來我就去處理其
    他事情。到了當天下午2 點左右我們接到在78號碼頭現場的
    同事說目標櫃卸下來了，我們就趕過去，同時我們還有其他
    海關同事大概20位左右，櫃子卸下之後有押到78號碼頭比較
    空曠的地方，就核對封條打開貨櫃，把裡面申報進口的貨品
    卸下來、搬出來，後來我們發現有一些樹枝，在樹枝的後面
    就藏了8 箱的東西，我們就搬出來，當場打開其中2 箱，發
    現有槍枝，當場據我的同事講有海調站的人員及檢察官在現
    場，但我都不認識，開了2 箱我們看到有槍枝後，又把它封
    起來，其他同事就把這8 箱搬到一輛車上去。後來我及部分
    同事奉派到海調站去協助清點槍枝等語（見原審卷八第59頁
    ）。證人即共同被告丙○○於97年7 月2 日原審審理中結證
    稱：「我運用的個案諮詢在菲律賓提供許迺欣為收貨人的貨
    櫃內確實有夾藏槍枝，我接到訊息之後，同天當天晚間我接
    到訊息之後，隔天早上也就是92年1 月17日我到辦公室後隨
    即製作1 份偵查報告並提交陳檢，之後隨即陳報局本部及海
    員調查處，並協調海關開始針對該只貨櫃之動態進行掌控，
    由海關透過高雄港務局來鎖定載運該只貨櫃的輪船，因為我
    有具體情資所以才進行查緝動作。」、「（問：以許迺欣為
    收貨人的貨櫃打開驗櫃後發現是槍枝，有搬到海調站，之後
    你們有作後續查緝行為嗎？）有。該只貨櫃還是提單階段還
    沒有進入報關程序，所以將涉案槍械從貨櫃中密取出來後，
    陳檢有指示參加專案的警察人員到現場去監控該只貨櫃提領
    及避免私梟利用貨櫃調包方式將涉案貨櫃提領出港外，另本
    站對於提單所顯示的相關資料持續追查涉案人，因提單收貨
    人許迺欣逃亡在外，故無法在當時立即追緝到案。」等語（
    見原審卷九第94頁正、反面、103 頁反面）。證人余政峰於
    偵、審中亦證稱：乙○○當場叫警方人員到碼頭24小時輪流
    監控貨櫃提領人，嗣因媒體已報導，始將人員撤離等語明確
    （見偵卷第44至46頁、原審卷八第185 至189 頁）。足見
    被告乙○○當時確係認為台灣收貨人會提領該貨櫃，對許迺
    欣人在菲律賓，不可能另有他人來領櫃一節並不知悉。另被
    告乙○○於92年1 月17日依照高雄海調站以「阿國」檢舉「
    吳先生」之偵查報告送分92年度他字第638 號案件，於同日
    以雄檢楠果字第7239號函以「本署偵辦『吳先生』涉嫌走私
    槍械一案，依據情資『吳先生』將於92年1 月20日前後以編
    號KMTU0000000 號貨櫃夾藏乙批槍械入台，並配合本署偵查
    作為，並於該只貨櫃抵台後嚴密控管，以利本署查緝」為由
    ，要求海關嚴密控管KM TU0000000號貨櫃，被告乙○○並於
    同日以雄檢楠果字第7240號函以「本署據法務部調查局航業
    海員調查處高雄調查站情資報告稱以綽號『吳先生』為首之
    槍械走私集團，近日內擬走私槍械返台，且不排除以貨櫃方
    式走私，為期將前開集團一舉瓦解，請依全力配合檢察官偵
    查作為」為由，要求法務部調查局航業海員調查處高雄調查
    站、法務部調查局南部地區機動工作組、法務部調查局高雄
    縣調查站、高雄縣警察局少年隊、內政部警政署保安警察第
    三總隊第三大隊、內政部警政署航空警察局高雄分局、高雄
    市政府警察局左營分局、高雄縣警察局六龜分局等單位配合
    偵辦一節，有臺灣高雄地方法院檢察署92年度他字第638 號
    影卷所附資料在卷可查（見偵卷第1 至3 頁），顯見被告
    乙○○依據被告丙○○提供「阿國」之檢舉筆錄內所載情資
    ，經送分他案後發函要求上開單位對KMTU0000000 號貨櫃配
    合檢方從事控管、嚴密檢查之查緝。依常理判斷，倘被告乙
    ○○、丙○○與趙培盛對KMTU0000000 號貨櫃內由趙培盛出
    資購買、運輸返台如附表二、三、四所示槍、彈具運輸槍、
    彈之犯意聯絡，被告丙○○豈有可能製作偵查報告要求被告
    乙○○分案偵辦、被告乙○○豈有可能發函海關等單位，要
    求對KMTU0000000 號貨櫃配合查緝，否則被告乙○○、丙○
    ○豈不自行公開渠等夥同趙培盛私運槍彈入台之犯行，應認
    被告乙○○、被告丙○○就由趙培盛私運如附表二、三、四
    所示槍彈入台之行為無犯意聯絡，此外，被告乙○○、丙○
    ○對趙培盛上開私運附表二、三、四之槍、彈入台係採取查
    緝之作為，已如前述，被告乙○○、被告丙○○顯然並無包
    庇趙培盛對附表二、三、四所示槍、彈之私運犯行。
  2.被告乙○○、丙○○並未與趙培盛基於詐領檢舉獎金之犯意
    而陷害許迺欣為KMTU0000000 號貨櫃之收貨人，嗣與被告丙
    ○○赴菲後並未要求許迺欣不要回國一節，證人許迺欣於96
    年12月12日、96年12月26日原審審理中結證稱：「（提示96
    年11月12日補充理由書之對話錄音譯文）譯文是我當初在馬
    尼拉泛太平洋飯店與丙○○第1 次的對話內容，當時還有朱
    浚德在場，除了譯文上的內容外，丙○○沒有再說什麼，因
    為當天咖啡廳很吵，丙○○就說改明天再聊天，當天是朱浚
    德打電話說丙○○來馬尼拉的某飯店要見我，說還有檢察官
    ，我事前不知道，是朱浚德打電話跟我聯絡我才知道，我就
    過去了，我第1 次去飯店時先見到丙○○，同天過一會兒檢
    察官再過來，我在馬尼拉與乙○○、丙○○各見2 次面，乙
    ○○、丙○○是一起的，一次是我錄音這次，一次是隔天從
    飯店出來去KTV ，當場丙○○有介紹乙○○是檢察官，沒有
    聽乙○○說什麼，我跟丙○○在講話，丙○○說檢察官會幫
    我處理，乙○○只有在旁邊點頭，乙○○沒有勸我回台灣，
    沒有就我被通緝的案件提供我法律上意見。」、「（問：朱
    浚德為何要打電話告訴你這件事？）是趙培盛叫他打的，要
    問朱浚德才知道。」、「（問：他告訴你趙培盛叫他打的？
    ）我記不起來，是他打電話給我，說有一個調查員和檢察官
    要來跟我見面，我才過去。」、「（問：他有無告訴你調查
    員和檢察官為何要來跟你見面？）他說有事要跟我說。」、
    「（問：你有無問他是什麼事？）那時候只有說有事情要我
    過去，他們要跟我說話。」、「（問：（提示譯文）92年7
    月15日你與丙○○在菲律賓談話內容譯文有提到『某人』是
    指何人？）另外在場的就是朱浚德、乙○○。」、「（問：
    叫你要聽人家講，還有代誌發生要怎麼解決的人是朱浚德？
    ）是。」、「（問：你說乙○○在你的錄音裡面從頭到尾都
    在場？）是。」、「（問：（提示譯文）可是譯文第2 頁丙
    ○○有講到『等一下我們會把陳檢請下來』，顯然當時他並
    不在場，有何意見？）時間太久，我不記得，看到譯文我想
    起來我到的時候，我、朱浚德、丙○○3 人先到，丙○○說
    等一下陳檢會來，後來乙○○有來，從飯店的電梯出來。」
    、「（問：誰叫他來的？）我聽丙○○說等一下陳檢會來，
    誰叫他過來我不知道。」、「（問：丙○○說等一下我們會
    把陳檢請下來，這句話之後多久陳檢才下來？）大約5 分鐘
    內。」、「（問：這5 分鐘你們3 人有聊天、談這件事嗎？
    ）時間太久，我忘記了，應該只是3 個人閒聊。」、「（問
    ：但這譯文沒有你們3 人閒聊的事？）時間太久，我忘記了
    。」、「（問：譯文第2 頁第1 行丙○○說『我可以跟你講
    的檢察官這部分沒有問題，我現在可以跟你說的是這部分』
    ，檢察官這部分沒有問題是何指？）以我名義當收貨人被栽
    槍的部分沒有問題。當時我並不是瞭解很多，也不知道被栽
    槍，我也不知道被當作收貨人。」、「（問：那你當時為何
    一直在生氣？）我打電話回臺灣，我表姐告訴我因槍砲的事
    情被通緝，當時趙培盛是丙○○叫去的人，我想趙培盛、丙
    ○○要害我，所以我才生氣。」、「（問：譯文第3 頁倒數
    第6 行到第4 頁第3 行，丙○○提到寄東西叫你去找，到底
    是指什麼東西？）好像是趙培盛告訴我說丙○○要古董桌，
    或是要找華僑『喬易揚』，這部分我記得不是很清楚。很像
    是趙崇傑那個貨櫃號碼或提單號碼。」、「（問：為何會要
    你去找貨櫃的號碼？）時間太久，可能要問他才知道。」、
    「（問：這個貨櫃應該跟你有關係，否則為何會叫你去找？
    ）沒有關係，可能是和趙崇傑有關，丙○○拜託我去查。」
    、「（問：譯文第4 頁丙○○跟你說第1 階段你要馬上進行
    ，第2 階段你要請律師，第1 階段是進行什麼？）要我去找
    有利的證據，找報關行的人證明這些事情不是我做的。」、
    「（問：乙○○既然在錄音過程有在場，為何你都沒有請他
    當場做出保證呢？）我有問丙○○，丙○○說檢察官回去會
    處理，檢察官當場有點頭。」、「（問：可是譯文並沒有提
    到丙○○說檢察官回去會處理？）但是丙○○有說。」、「
    （問：你既然要錄音，為何不直接問在場的陳檢察官以作為
    你日後有利的證據？）當時在裝潢很吵，所以說另外找時間
    再談這件事。」、「（問：可是依照譯文內容，你們在現場
    討論的時間不短，為何你不問陳檢察官？）那時我對法律不
    懂。我是問丙○○，並沒有問陳檢察官。」等語（見原審卷
    七第69至74、76、77、99至103 、121 至123 頁）；於93年
    5 月20日審判中供稱：「我從菲律賓聯絡我大姊，大姊才說
    我有1 張走私槍砲的起訴書，後來乙○○、丙○○有到菲律
    賓，朱浚德打電話給我，引見我與他們見2 次面，第1 次是
    朱浚德打電話跟我說乙○○、丙○○要找我，他說是趙培盛
    指示朱浚德說乙○○、丙○○要找我，並說是趙培盛介紹乙
    ○○、丙○○與他認識的，我們在泛太平洋飯店的咖啡廳與
    乙○○、丙○○談，另1 次是飯店外的咖啡廳談，2 次見面
    乙○○、丙○○都有在場，朱浚德只有1 次在場，第1 次丙
    ○○有問我電話，第2 次是丙○○直接打電話跟我約見面，
    我責問丙○○何以用我的名字寄貨櫃回台灣，因為丙○○與
    趙培盛是同夥的，趙培盛利用丙○○之關係走私香菸回台，
    還沒出事前，趙培盛就曾告訴我『他與丙○○利用走私香菸
    回台方式賺錢』，丙○○還說貨櫃到了之後，他才知道是用
    我的名字。」、「（問：你既然知道芒果箱裡面裝槍，也在
    貨櫃場看到芒果箱裝上貨櫃，當時趙培盛有無告訴你為何要
    如此做？）之前趙培盛曾跟我提過買5 把槍給丙○○做業績
    ，丙○○就會放行1 個走私香菸的貨櫃給趙培盛，我沒有幫
    趙培盛買過香菸，我有聽過趙培盛有走私香菸回台，我不知
    道趙培盛叫何人處理走私香菸。當時陳益樂（綽號駱駝）拿
    2,000 元美金給我，說是丙○○要我留在菲律賓暫時不要回
    台灣，丙○○、陳益樂會想辦法讓我在菲律賓開1 家餐廳，
    讓我維持生活，此事朱浚德、莊馥全知道，因為當時他們有
    在旁聽到。」等語（見原審92年度重訴緝字第7 號卷二第48
    4 至489 頁）；於93年1 月19日偵查中證述：乙○○、丙○
    ○抵菲晚上，朱浚德打電話說約我在泛太平洋的咖啡聽見面
    ，我到時立刻對丙○○質疑為何我幫趙培盛買東西，貨櫃以
    我為收貨人，丙○○說：「檢察官有一起來，等下我和起訴
    的乙○○檢察官說一聲」，丙○○就安撫我不要生氣，約15
    分鐘後乙○○從飯店樓上下來，丙○○就跟我介紹那位是乙
    ○○，當天我有錄到我與丙○○、朱浚德之對話，與乙○○
    的對話因跳帶沒錄到等語（見偵卷第124 至130 頁）。證
    人朱浚德於96年12月26日原審審理中結證稱：「92年7 月15
    日乙○○、丙○○去菲律賓的邀請函是趙培盛拜託我花錢買
    的，因為他告訴我要邀請調查局、檢察官去拜訪國家安全局
    的人，要我弄一個邀請函，而菲律賓不認識乙○○、丙○○
    ，憑什麼要他們過來訪問，當然要花錢買，當天是我與趙培
    盛去接機，進飯店後丙○○叫我打電話約許迺欣在飯店見面
    ，當天下午只有丙○○與許迺欣有碰到面，乙○○沒有，當
    時有我、丙○○、許迺欣在場。」、「（提示譯文）詳細內
    容我記不清楚，因為不關我的事，在丙○○請我打電話給許
    迺欣之前，我不知道丙○○來菲律賓要找許迺欣。」、「（
    問：如果乙○○、丙○○要去菲律賓，可以私人身分去，為
    何要得到邀請函？）要問趙培盛，我不知道。」、「（問：
    丙○○與許迺欣討論槍砲案件時，為何會讓你在場？）因為
    丙○○下飛機問我認不認識許迺欣，有沒有許迺欣的電話，
    就透過我打電話給許迺欣，我約許迺欣在飯店大廳喝咖啡，
    所以我在場，他們一見面就吵起來，我就要他安靜，許迺欣
    在92年5 月間有告訴我他因為槍枝的事被通緝。」、「（問
    ：在丙○○受邀來菲律賓之前，你有無見過丙○○？）沒有
    。」等語（見原審卷七第107 、109 至116 頁）。證人丙○
    ○於97年7 月2 日於原審審理中結證稱：「92年7 月我去菲
    律賓有與許迺欣碰面，是到菲律賓後，在朱浚德車上我隨口
    問朱浚德是否知道許迺欣下落，才決定要找許迺欣，我出發
    前沒計畫要找許迺欣，所以沒有跟乙○○說要找許迺欣，我
    跟許迺欣碰面時，乙○○沒有全程在場，乙○○只有短時間
    在場，但沒有參與對話。」、「（問：你與乙○○至菲律賓
    ，趙培盛為何要叫朱浚德幫你、乙○○弄菲律賓國家調查局
    的邀請函？）我不知道趙培盛的動機，我那時在綠島，趙培
    盛電話跟我聯絡說有官方單位希望邀訪我們，我當時要他傳
    真邀請函到綠島給我，後來這邀請函是寄到地檢署，乙○○
    在菲律賓與許迺欣見3 次面，第1 次在飯店大廳、第2 次在
    一家速食店、第3 次在一家卡拉OK，乙○○在場幾乎都沒有
    講話，這3 次我都有在場，根據許迺欣的錄音內容，最剛開
    始我說有叫阿樂仔拿東西給許迺欣是指安排工作，乙○○應
    該不知道，許迺欣的槍枝案件在查獲前依據趙培盛赴菲以後
    提供給我的情資是一個叫敏仔的人。」等語（見原審卷九第
    95、103 頁反面、104 頁正、反面、105 頁反面）。此外，
    許迺欣、丙○○第一次見面對話錄音內容：「……丙○○：
    等一下我們會把陳檢請下來，現在那個喔在他那裡，不方便
    去叫他，他跟我講如果遇到你喔，跟他聯絡。許迺欣：有道
    理喔。……」，此有臺灣高雄地方法院檢察署96年11月12日
    之補充理由書可查（見原審卷七第41至43頁），依該譯文內
    容觀之，丙○○、許迺欣見面談話之初，被告乙○○並不在
    場，且依許迺欣、丙○○上開證述，被告乙○○乃遲至菲律
    賓後始知要見許迺欣，見面過程均由丙○○與許迺欣交涉，
    許迺欣尚須丙○○介紹始知乙○○為檢察官之身分。又上開
    菲律賓國家調查局的邀請函是趙培盛指示朱浚德花錢購買後
    ，先將內容傳真給丙○○過目，再寄給被告乙○○，被告乙
    ○○、丙○○抵菲後由趙培盛、朱浚德前往接機，丙○○即
    對首次見面之朱浚德要求聯絡許迺欣前來見面，朱浚德於92
    年5 月已知許迺欣因槍枝案件遭通緝一事，業經證人朱浚德
    、丙○○證述綦詳，倘被告乙○○有參與趙培盛以許迺欣為
    收貨人而詐領檢舉獎金之犯行，趙培盛何以需安排假造之邀
    請函令被告乙○○同意赴菲，被告乙○○何以未於丙○○、
    許迺欣第1 次見面談話之初即在現場，並給予許迺欣法律上
    意見或其他相當之保證，況丙○○與被告乙○○在菲期間，
    均由丙○○出面主動與許迺欣接觸，而卷內尚無證據證明被
    告丙○○知悉趙培盛等人在菲律賓購槍之情形，前已敘明，
    再者，證人許迺欣並未提出具體證據證明被告乙○○在菲律
    賓與其見面時之談話內容為何，證人趙培盛迄今未曾到庭對
    此部分之事實加以解釋、說明，卷內尚無充分證據證明被告
    乙○○有與趙培盛等人為詐領獎金而赴菲見許迺欣，本院尚
    難僅因被告乙○○有與丙○○一同至菲律賓與許迺欣見面，
    即認被告乙○○與趙培盛等人有詐領檢舉獎金之犯意。
  3.櫃號WFHU0000000 號貨櫃並未能證明趙培盛等人有夾藏槍枝
    、洋菸一節，前已敘明（詳如被告丙○○不另為無罪諭知部
    分），尚難謂被告乙○○對上開貨櫃之放行有何圖利、包庇
    趙培盛等人走私槍枝、香菸、或有何濫權不追訴趙培盛等人
    之舉。
  (五)關於被告乙○○被訴公訴意旨(二)1.部分：
  1.被告乙○○分別有於92年3 月20日以雄檢楠果91他1493字第
    18815 號函要求海關對櫃號WFHU0000000 號貨櫃配合檢方指
    揮放行一節，有上開函文在卷可查（見偵卷第15頁反面）
    ，上開事實堪信為真實。另本件與上開函文所示日期前、後
    抵台之櫃號係為WFHU0000000 號等情，此有WFHU0000000 號
    貨櫃進口報單在卷可查（見偵卷第43頁），此部分公訴意
    旨所指之貨櫃應係WFHU0000000 號，附此敘明。
  2.被告乙○○否認有隱匿公文一節，證人陳香妡（原名陳香心
    ）於97年7 月2 日原審審理中證述：「我從89年3 月到93年
    9 月擔任乙○○檢察官的書記官，這期間乙○○搬過3 次辦
    公室，他不會叫我幫他，他會自己處理，他的辦公桌比較凌
    亂，但他會自己整理，我繕打完後的公文會放在他桌上，他
    會自己去整理。他要搬辦公室時，會用紙箱把不要的東西丟
    掉，請工友拿走，他的習慣會一直把不要的丟掉。」、「（
    問：你有無看過他把公文丟掉的事情？）因為我和他不同辦
    公室，我沒有看過。他的習慣是會把不要的丟到箱子。」等
    語（見原審卷九第72頁反面、73頁）。證人謝天富於97年6
    月18日原審審理中證述：丙○○拿公文來後說櫃子要鎖定，
    就是說要查驗，本件我取得乙○○的公文後，就直接交給我
    們副局長，因為先前廖椿堅檢察官曾用過相同方式辦過專案
    ，廖椿堅檢察官有來拜會過我們局長，並開過專案會議，局
    長指示由副局長負責此部分業務，所以乙○○部分我們就循
    這樣模式，直接把公文交給副局長等語（見原審卷九第15、
    17頁反面）。證人陳香妡並未見到被告乙○○有將公文丟掉
    之事，證人陳香妡上開證述並不足以作為有利被告乙○○之
    認定，然該等公文經海關督察謝天富收文後即直接交付海關
    副局長一節，業經證人謝天富證述綦詳，倘被告乙○○有意
    隱匿上開公文，被告乙○○應要求丙○○將公文給海關人員
    過目後立即取回，豈有可能將該等公文留存於海關內，即便
    被告乙○○日後未能將全部函文之原稿附於卷內，充其量僅
    能論被告乙○○或有行政管理上之疏失，尚難僅以該等函稿
    未附卷，即認被告乙○○隱匿公文。檢察官上訴意旨雖認被
    告乙○○曾核發起訴書附表二、三所示之公文，縱放該附表
    所示之十餘件貨櫃均未加跟監查緝，以避免其運輸走私槍械
    與私煙之犯行曝光、增加追查其違法事實之困難度，其目的
    灼然甚明，與高雄關稅局是否尚有留存該公文根本無涉，且
    公文既發出給高雄關稅局收執，被告乙○○亦無從干涉及處
    理高雄關稅局所收公文之存否，不能以公文在高雄關稅局也
    有1 份為由，遂將其隱匿公文函稿之行為予以合理化云云。
    惟刑法第138 條隱匿公務員職務上掌管之文書罪，所謂「隱
    匿」係指將物體隱秘藏匿，使人難於發現而言，自以行為人
    有故意隱匿之意思為限。此隱匿故意之認定，除客觀上有公
    務員職務上掌管之文書隱匿之結果外，更應有積極事實證明
    行為人有隱匿之故意，否則公務員如因疏忽遺失職務上掌管
    之文書，即以該罪相繩，無寧失之過苛，自非該法立法之本
    旨。本件被告乙○○固坦承未將上開系爭公文附卷而遺失，
    但辯稱係因個人疏失未隨手將上開系爭公文附卷，並非故意
    隱匿云云。公訴意旨雖指出被告乙○○所核發起訴書附表二
    、三所示之公文均未附卷，有隱匿之結果，但未能舉證證明
    被告乙○○係故意隱匿或因疏忽未附卷而遺失，自難倒果為
    因，逕以上開系爭公文未附卷遺失之結果，遽推論被告乙○
    ○即有隱匿公務員職務上掌管之文書之故意。
  3.櫃號WFHU0000000 號貨櫃並未能證明趙培盛等人有夾藏槍枝
    、洋菸、大麻一節，前已敘明（詳如被告丙○○不另為無罪
    諭知部分），尚難謂被告乙○○對上開貨櫃之放行有何圖利
    、包庇趙培盛等人走私香菸、或有何濫權不追訴趙培盛等人
    之舉。
  (六)關於被告乙○○被訴公訴意旨(二)2.部分：
  1.被告乙○○有於92年5 月2 日以雄檢楠果92他1493字第2515
    8 號函要求海關對櫃號WFHU0000000 貨櫃配合檢方指揮放行
    ，而上開貨櫃經海關查驗關員以簡易查驗方式開櫃簡易查驗
    放行，惟未發現櫃內有未稅香菸、大陸香菇或其他禁止進口
    物品一節，前已敘明（詳如被告丙○○不另為無罪諭知部分
    ），顯見被告乙○○就櫃號WFHU0000000 貨櫃之放行並無不
    法情事。再者，上開由被告乙○○核發之雄檢楠果92他149
    3 字第25158 號函文，業經丙○○交付海關之謝天富後，由
    謝天富交付海關副局長處理一節，業經證人謝天富於原審審
    理中證述詳實，前已敘明。公訴意旨雖指出被告乙○○所核
    發上開公文未附卷有隱匿之結果，但未能舉證證明被告乙○
    ○係故意隱匿或因疏忽未附卷而遺失，尚難僅因上開公文之
    函稿未附於被告乙○○偵辦案件之卷宗內，即認被告乙○○
    有隱匿公文之故意及犯行。
  2.扣案如附表五所示之槍、彈係證人許福泰欲自行購入而非供
    檢調作績效一節，前已敘明（詳如被告丙○○不另為無罪諭
    知部分），另證人即同案被告丙○○於97年7 月2 日原審審
    理中證述：「（問：許福泰案的線索你是如何掌握到的？）
    92 年4月20日黃帝裕自菲律賓返台後，他向我告知他蒐獲許
    福泰由趙崇傑帶領到菲律賓購買槍械的情資，後來甲○○返
    台後也將該訊息告知我。本案當我接獲情資時，我有先策動
    趙培盛請其提供更為詳細之線索，以利我追緝該批即將走私
    入台之槍械，我當時跟趙培盛提出的理由是希望趙培盛阻斷
    趙崇傑持續走私槍械回台，經趙培盛允諾之後提供許福泰相
    關個人資料，期間陸續有黃帝裕協助提供菲律賓該批槍械之
    情資，臺灣部分則由我負責掌控許福泰在台之活動，並跟監
    其接觸之對象及同夥成員之身分。」、「（問：你有無告知
    乙○○你鎖定的目標及線索來源？）我提供給陳檢1 份檢舉
    筆錄，其他是否有更詳盡資料我現在無法回憶。當天我們自
    海調站出發後，抵達南星計畫區門口與黃錦龍之車輛會合，
    我將黃錦龍的車輛引導至紅毛港第一港口的停車場作等候，
    我與乙○○駕駛同部車輛依既定計畫至海昌活動中心2 樓制
    高點設法監控運送槍械抵達之人員或船隻及車輛，期間接獲
    趙培盛提供情資表示該批槍械現已置放於紅毛港碼頭旁圍牆
    ，由塑膠帆布遮蓋，我與陳檢立即自2 樓往下走，趙培盛提
    供情資表示運送人已經離開，為考量該等物品遭不明人士開
    啟，因此我當下決定進行查扣動作，進行下一階段逮捕取貨
    人的作為，所以才將3 只保麗龍箱搬運上我駕駛的廂型車內
    。我有帶趙崇傑、甲○○、黃福祿、陳益樂等人給乙○○作
    筆錄，這些人我認為有參與犯罪集團所以才帶去給乙○○作
    筆錄確認身分，我不清楚乙○○是否知道這些人有可能會參
    與犯罪集團的行為。」、「（問：你要帶這些人去做筆錄時
    ，如何跟乙○○講？）這些人在我一接觸時，依據他們所提
    供的內容我認為可能有涉入犯罪集團的情況下，我就會帶到
    檢察官那邊作身分確認的筆錄，基本上是保障我個人，所以
    他們在往後是否真的介入犯罪集團活動，我並不很確定，所
    以當時我也不會跟陳檢說他們有多深入犯罪集團的行為。」
    、「（問：乙○○當時有沒有問你這些人在槍械走私集團裡
    面的角色為何？）陳檢沒有問這麼多。」、「（問：當時乙
    ○○有告訴這些人叫他們如何拿捏在犯罪集團的行為？）製
    作筆錄的當時是在地檢署地下室的儲物間，而我將他們帶到
    陳檢處後，由陳檢在裡面製作筆錄，而我在外面等候，所以
    詳細狀況我不清楚。」等語（見原審卷九第95頁反面至98頁
    ）。本件卷內並無證據證明丙○○知悉扣案如附表五所示部
    分槍彈係趙培盛等人出資購入，故丙○○於92年5 月14日當
    日未查緝送貨人一事，並非屬包庇趙培盛等人，前已敘明（
    詳見被告丙○○不另為無罪諭知部分），又依證人丙○○上
    開證述，其並未向被告乙○○報告趙培盛等線人在犯罪集團
    中之角色，證人趙培盛未曾於偵、審中到庭說明此部分之事
    實，尚難謂被告乙○○知悉趙培盛等人於菲律賓採購槍枝之
    情形。此外，被告乙○○於92年9 月9 日以雄檢楠果92偵10
    491 字第59854 號函請高雄海調站配合繼續偵查趙崇傑、趙
    培盛、趙培良有無許福泰於偵訊筆錄所述之犯罪情節一事，
    此有上開函文在卷可查（見警卷第163 頁），倘被告乙○
    ○與趙崇傑等人有走私槍彈、詐領獎金之犯意聯絡，被告乙
    ○○豈有可能自行發函要求高雄海調站就證人許福泰所述情
    形繼續偵辦，蓋被告乙○○若與趙崇傑等人有犯罪之合意，
    被告乙○○如自行偵辦趙崇傑等人，豈非自行揭露自身之犯
    罪行為，本院認卷內並無具體證據證明被告乙○○對於扣案
    如附表五所示之槍、彈與趙培盛、許福泰等人有運輸槍彈入
    台，並以該批槍彈作為詐領檢舉獎金之犯意聯絡，且被告乙
    ○○雖係指揮偵辦許福泰走私槍枝案之檢察官，然現場部署
    人員及查緝作為，檢察官亦未必完全掌握及了解，其未能就
    執行計畫並無逮捕送貨人一節加以注意及質疑，固有疏失。
    惟尚難僅因被告乙○○於92年5 月14日未查緝扣案如附表五
    所示槍彈之送貨人，即認被告乙○○有何包庇趙培盛等人走
    私槍、彈，蓋無證據證明丙○○有何包庇趙培盛等人走私槍
    、彈，自無法遽認被告乙○○有此犯行。
  3.至於附表七編號3 至5 所示之櫃號TEXU0000000 、YMLU0000
    000 、EASU0000000 、GESU0000000 之貨櫃，公訴意旨並未
    敘明內有夾藏何種違禁物品，縱令被告乙○○有核發公文要
    求海關放行上開貨櫃，尚難遽認被告乙○○對該等貨櫃有何
    不法行為。另上開附表七編號3 至5 所示公文均在卷可查（
    見警卷第97、98頁、偵卷第187 頁），倘被告乙○○有
    意隱匿該等公文，該等公文豈有可能出現於卷內，本院尚難
    僅憑卷內查無上開公文之函稿，即認被告乙○○有何隱匿公
    文之行為。
  (七)關於被告乙○○被訴公訴意旨(三)部分：
  1.櫃號YMLU0000000 、YMLU0000000 號貨櫃經海關人員於艙單
    階段抽驗後發現有扣案如附表十所示仿冒私菸一節，業經證
    人謝天富於97年6 月18日原審審理中證述：「（問：93年1
    月12日上午海關查緝人員在艙單階段抽驗櫃號YMLU0000000
    貨櫃、櫃號YMLU0000000 貨櫃發現走私洋煙，同日黃慶霖上
    持乙○○放行的公文交給你，你記得嗎？）我知道有這兩個
    洋菸櫃，但是黃慶霖有無持上開公文交給我，我沒有印象。
    」、「（問：何謂「密報登錄」？）海關就會對這個櫃子鎖
    定。海關有接獲走私的訊息，不論是電話或公文，就會做密
    報登錄，誰先密報以後有查獲獎金就是給先密報的人得到，
    密報登錄後就會鎖定該只貨櫃。我不知道關於張家銜及林時
    平這兩件是否有人密報登錄過。」、「（問：（提示筆錄）
    94年9 月21日檢察官偵訊時你有提到93年1 月12日海關查到
    兩櫃夾藏香煙的貨櫃，當時黃慶霖有拿來乙○○的公文，準
    備要做密報登錄，但是因為海關查緝在先，乙○○的公文就
    不能作密報登錄，所以你就叫黃慶霖把公文拿走，你當時講
    的話實在嗎？）我現在印象模糊，當時離案發時間較近，可
    能有那回事。我當時有實話實說。如果做了密報登錄後，原
    先要詳細檢驗的櫃子不會改變為簡易查驗。」、「（問：（
    提示94年9 月21日偵訊筆錄）同一次偵訊時你為何說『我知
    道密報登錄後會通知驗貨員改以簡易方式檢驗』？）因為我
    們是配合專案，整個作業程序就是他們公文拿來我們就作密
    報登錄，是為了預防其他單位又來登錄，因為是要配合檢方
    查緝槍械，所以就改以簡易查驗方式比較不會打草驚蛇。」
    、「（問：什麼是在『艙單階段先行抽驗』？）貨櫃還沒有
    到時，船公司就把艙單先透過電腦傳輸到海關，海關查緝人
    員認為有問題的艙單，就會加以鎖定，等貨櫃卸到碼頭時他
    們就會去查驗。」等語（見原審卷九第15至17頁反面）；於
    94 年9月21日偵查中證述：張家銜的貨櫃是在93年1 月12日
    海關查緝人員倉棧組的查緝人員開櫃發現不符，因為報關是
    天然凳，裡面是夾藏香菸，本件是在報關前就先開櫃，因為
    查緝人員依經驗篩選艙單研判而開櫃，發現2 個貨櫃都有藏
    ，93年1 月12日星期一黃慶霖在接近中午時拿檢察官公文給
    我，該公文有高雄地檢署的抬頭，署名是乙○○，由我拿給
    副局長交給查緝單位，請查緝單位注意，但查緝單位表示93
    年1 月12日當天早上該2 個貨櫃已經被通報發現香菸。一般
    該公文來就作密報登錄，但該案因海關通報在先，所以檢察
    官公文就不能作密報登錄，海關不受理，放在副局長那邊也
    沒有用，所以通知黃慶霖將公文拿走等語（見偵卷第416
    至419 頁）。證人黃慶霖於97年7 月2 日原審審理中證述：
    93年我有拿公文給謝天富，謝天富有告訴我海關人員已先查
    到不法物品，所以不讓我密報登錄，當時我要將那件密報登
    錄，我星期五下午拿到陳檢的公文，星期一拿去給謝天富，
    謝天富告訴我海關機動隊在星期天下午覺得貨櫃可疑，依職
    權開櫃檢查，發現有香菸，依海關密報登錄作業不讓我作密
    報登錄等語（見原審卷九第79頁正、反面）。此外，復有扣
    案如附表十所示之物之扣押物品清單在卷可查（見警卷第
    11頁）。被告乙○○核發公文，由黃慶霖交付海關之謝天富
    ，要求海關對上開貨櫃注意之前，該等貨櫃已先經海關人員
    發現有附表十所示之香菸等情固堪認定。
  2.被告乙○○於93年4 月19日發函要求海關對櫃號YMLU000000
    0 、YMLU0000000 號貨櫃配合檢方指揮放行時，因該等貨櫃
    同時經高雄地檢署檢察官以緊急搜索方式查扣如附表十一所
    示之香菸一節，業經證人謝天富於97年6 月18日原審審理中
    證述：這2 個櫃子在中興分局那邊，我沒有印象等語（見原
    審卷九第15頁）；於94年9 月5 日偵查中證述：乙○○辦林
    義淵案，我記得有1 、2 個貨櫃，在旗津碼頭那裡詳細檢查
    ，姜麗儒檢察官好像是根據海巡署的密報，我聽黃慶霖說那
    櫃子就交給姜麗儒檢察官處理，但查到什麼我不清楚等語（
    見偵卷第267 頁）。證人黃慶霖於97年7 月2 日原審審理
    中結證稱：林時平的案子我有去作密報登錄，請海關作C3檢
    查，貨櫃報關檢驗當天，謝天富告訴我海巡署那邊也要作密
    報登錄，我問他哪位檢察官要處理，他告訴我是姜麗儒，我
    另案也有在姜檢那裡聲請監聽票，我打電話給乙○○檢察官
    請他們協調，後來陳檢告訴我已經和姜檢協調好，由姜檢處
    理該案等語（見原審卷九第79頁反面、80頁）。此外，復有
    高雄地檢署檢察官於93年4 月21日實施緊急搜索指揮書、扣
    案如附表十一所示之物之扣押物品清單在卷可查（見偵卷
    第253 頁、警卷第2 頁），上開事實堪信為真實。
  3.被告乙○○辯稱：「（提示起訴書第51頁，問：附表三所示
    發文日期、貨櫃號碼，你是如何得知？）貨櫃號碼是我大陸
    吳姓友人以電話告訴我，跟我講了之後我作好公文交給黃慶
    霖，這個朋友給我情資是那邊已經裝好貨櫃，才會通報我貨
    櫃號碼，從通知我到貨櫃抵台約有一個禮拜時間，通知我之
    後我準備好，再請黃慶霖拿去海關作密報登錄查緝的動作。
    」等語（見原審十第103 頁反面）。而證人黃慶霖於97年7
    月2 日原審審理中證述：92他字3808林義淵案件發給高雄關
    稅局的函文，內容要求海關配合檢方指揮放行，這內容都是
    乙○○檢察官決定的，函文之貨櫃號碼是乙○○提供的，我
    不知道貨櫃內究竟裝了什麼東西等語（見原審卷九第81、82
    頁）。上開櫃號YMLU0000000 、YMLU0000000 、YMLU000000
    0 、YMLU00 00000號貨櫃內有夾藏香菸等情，前已敘明，而
    該等貨櫃號碼係被告乙○○之吳姓友人提供，業經被告乙○
    ○供述在卷，然該名吳姓友人之真實姓名、年籍不詳，未曾
    到庭證述其提供予被告乙○○之情資內容係僅有貨櫃號碼抑
    或係特定貨櫃內有夾藏香菸，而依證人黃慶霖之證述亦無法
    證明被告乙○○知悉該等貨櫃內有香菸之事，即便被告乙○
    ○有發文要求海關對上開4 個貨櫃為注意，本院尚難據此推
    認被告乙○○事先對上開4 個貨櫃內有夾藏扣案如附表十、
    十一所示之香菸一事有所認識，此外，本件卷內復無具體證
    據證明被告乙○○知悉該等貨櫃內有香菸，依罪疑有利被告
    之原則，尚難謂被告乙○○對於附表十、十一所示之香菸部
    分有何輸入私菸或侵害商標權之犯意。
  4.公訴意旨認被告乙○○就附表八編號1 、2 、3 、4 、5 、
    7 、8 、9 、10所示公文有隱匿文書一節，上開附表八編號
    1 、2 、3 、4 、5 、7 、8 、9 、10所示公文，其上有海
    關承辦人之收文章及批示一節，有該等公文在卷可查（見偵
    卷第189 至196 頁），顯見上開公文經海關人員收文後除
    留存於海關內部外，復有相關承辦人員在該等公文上批示處
    置之相關作為，倘被告乙○○有意隱匿該等公文，被告乙○
    ○豈有可能將該等公文留存於海關，蓋被告乙○○僅將公文
    之函稿予以隱匿尚無法隱藏該等函文仍留存於海關之事實。
    況公訴意旨雖指出被告乙○○所核發上開公文未附卷有隱匿
    之結果，但未能舉證證明被告乙○○係故意隱匿或因疏忽未
    附卷而遺失，本院尚難僅憑上開公文之函稿未附於被告乙○
    ○偵辦案件之卷宗內，即認被告乙○○有隱匿公文之故意及
    犯行。
  5.至於公訴意旨並無敘明附表八編號1 、2 、3 、4 、5 、7
    、8 、9 所示貨櫃內有何違禁物，則被告乙○○對該等貨櫃
    之放行亦無有何不法之行為。
  (八)綜上所述，本案並無具體證據證明被告乙○○有參與趙崇傑
    、趙培盛等人赴菲購槍、洋菸、大麻私運回台、及被告乙○
    ○有包庇該等走私槍枝、洋菸、大麻或大陸香菇之犯行或詐
    領檢舉獎金之行為，亦無證據證明被告乙○○有何濫權不追
    訴趙崇傑、趙培盛等人之行為，或被告乙○○有何隱匿公務
    員執掌公文書之犯行，揆諸前開最高法院判決意旨，自難僅
    以被告乙○○核發公文要求海關對特定貨櫃免驗或簡易驗放
    之事實，逕認被告乙○○有上開公訴意旨所指之犯行。被告
    乙○○身為檢察官，發函海關要求對特定貨櫃簡易驗放或配
    合指揮放行於法固屬無據，然其發文之前或之後均有檢察官
    採取類似偵查手段，尚難以其有此發文放行之行為，即推認
    其有包庇犯罪或圖利他人的直接故意或不違背其本意之未必
    故意。其於發文後未盡監督之責，未注意被告丙○○對該等
    貨櫃有無確實監控查緝，固有明顯疏失，然究不能以疏失明
    顯即逕推認其有公訴意旨所指之包庇或圖利之故意。綜此，
    公訴人所舉之證據，其為訴訟上之證明，並未達到通常一般
    之人均不會有任何懷疑，而得確信被告乙○○有何圖利、包
    庇運輸槍彈、詐領獎金、走私洋菸等之犯行之真實程度，自
    無從說服本院形成被告乙○○上開部分有罪之心證，被告乙
    ○○上開部分之犯罪尚屬不能證明，即應為被告乙○○無罪
    之諭知。
十一、原審因而以不能證明被告乙○○犯罪，而為被告乙○○無
      罪之諭知，核無違誤；檢察官上訴意旨，猶執前詞，指摘
      原判決此部分不當，為無理由，應予駁回。
據上論斷，應依刑事訴訟法第368 條、第369 條第1 項前段、第
364 條、第299 條第1 項前段，90年11月7 日修正之貪污治罪條
例第6 條第1 項第4 款、第12條第1 項、第17條，刑法第2 條第
1 項前段、第11條前段、第55條、第216 條、第213 條、第134
條、第217 條、第37條第2 項、第51條第8 款、第219 條，修正
前刑法第56條、第37條第2 項、第51條第5 款，中華民國96年罪
犯減刑條例第2 條第1 項第3 款、第3 條第1 項第1 款、第7 條
、第14條，判決如主文。
本案經檢察官方娜蓉到庭執行職務。
中    華    民    國    98    年    3     月    25    日
               刑事第九庭  審判長法  官    莊秋桃
                                 法  官    謝宏宗
                                 法  官    裕斗
以上正本證明與原本無異。
如不服本判決應於收受本判決後10日內向本院提出上訴書狀，其
未敘述上訴理由者，並得於提起上訴後10日內向本院補提理由書
狀（均須按他造當事人之人數附繕本）「切勿逕送上級法院」。
中    華    民    國    98    年    3     月    25    日
                                 書記官    張宗芳
附錄本判決論罪之法條：
貪污治罪條例第6條
有下列行為之一者，處5 年以上有期徒刑，得併科新臺幣3 千萬
元以下罰金：
一  意圖得利，抑留不發職務上應發之財物者。
二  募集款項或徵用土地、財物，從中舞弊者。
三  竊取或侵占職務上持有之非公用私有器材、財物者。
四  對於主管或監督之事務，明知違背法令，直接或間接圖自己
    或其他私人不法利益，因而獲得利益者。
五  對於非主管或監督之事務，明知違背法令，利用職權機會或
    身分圖自己或其他私人不法利益，因而獲得利益者。
前項第 1 款至第 3 款之未遂犯罰之。
中華民國刑法第216條
行使第210 條至第215 條之文書者，依偽造、變造文書或登載不
實事項或使登載不實事項之規定處斷。
中華民國刑法第213條
公務員明知為不實之事項，而登載於職務上所掌之公文書，足以
生損害於公眾或他人者，處1 年以上7 年以下有期徒刑。
 附表一
 ┌──┬──────────┬────┬────┬────────┬────┐
 │編號│    文件名稱        │  化名  │檢舉對象│偽造之簽名及指印│ 出處   │
 ├──┼──────────┼────┼────┼────────┼────┤
 │ 1  │91年7月31日調查筆錄 │  阿國  │  阿齊  │簽名-2個        │警卷  │
 │    │（原本有2份）       │        │        │指印-6枚        │P187-191│
 ├──┼──────────┼────┼────┼────────┼────┤
 │ 2  │92年1月23日調查筆錄 │  阿國  │ 吳先生 │指印-3枚        │警卷  │
 │    │                    │        │        │                │P149-150│
 ├──┼──────────┼────┼────┼────────┼────┤
 │ 3  │92年3月11日調查筆錄 │  小重  │  小洪  │簽名-1個        │警卷  │
 │    │                    │        │        │指印-3枚        │P148-149│
 ├──┼──────────┼────┼────┼────────┼────┤
 │ 4  │92年4月30日調查筆錄 │ 劉德華 │  阿泰  │簽名-1個        │偵卷  │
 │    │                    │        │        │指印-1枚        │P59-60  │
 └──┴──────────┴────┴────┴────────┴────┘
 附表二
┌──┬─────────────────────────┬───┬─────┬────┬──────┐
│編號│          槍      枝      名      稱              │ 數量 │ 管制編號 │ 槍 號  │ 有無殺傷力 │
├──┼─────────────────────────┼───┼─────┼────┼──────┤
│ 1  │美國INTRATEC廠製AB－10型口徑9mm 之制式半自動手槍  │ 1支  │0000000000│A018671 │機械性能良好│
│    │（含彈匣1個）                                     │      │          │        │具殺傷力    │
├──┼─────────────────────────┼───┼─────┼────┼──────┤
│ 2  │美國INTRATEC廠製TEC－DC9型口徑9mm之制式半自動手槍 │ 1支  │0000000000│D057444 │同上        │
│    │（含彈匣1個）                                     │      │          │        │            │
├──┼─────────────────────────┼───┼─────┼────┼──────┤
│ 3  │以色列IMI廠製UZI 型口徑9mm 之制式衝鋒槍           │ 1支  │0000000000│        │同上        │
│    │（含彈匣1個）                                     │      │          │        │            │
├──┼─────────────────────────┼───┼─────┼────┼──────┤
│ 4  │美國COBRAY廠製M11 型口徑9mm 之制式衝鋒槍          │ 1支  │0000000000│        │同上        │
│    │（含彈匣1 個）                                    │      │          │        │            │
├──┼─────────────────────────┼───┼─────┼────┼──────┤
│ 5  │菲律賓ELISCOTOOL廠製M16A1 型口徑5.56mm之制式步槍  │ 1支  │0000000000│RP900696│同上        │
│    │（含彈匣1個）                                     │      │          │        │            │
├──┼─────────────────────────┼───┼─────┼────┼──────┤
│ 6  │美國COLT廠製M16型口徑5.56mm之制式步槍             │ 1支  │0000000000│RP110398│同上        │
│    │（含彈匣1個）                                     │      │          │        │            │
├──┼─────────────────────────┼───┼─────┴────┼──────┤
│ 7  │制式手槍（含彈匣12個）                            │12支  │與附表二制式手槍併送│同上        │
│    │                                                  │      │鑑定，無從逐一分辨  │            │
├──┼─────────────────────────┼───┼──────────┼──────┤
│合計│                                                  │18支  │                    │            │
└──┴─────────────────────────┴───┴──────────┴──────┘
 附表三
┌──┬─────────────────────────┬───┬─────┬────┬──────┐
│編號│           槍      枝      名      稱             │ 數量 │ 管制編號 │ 槍 號  │有無殺傷力  │
├──┼─────────────────────────┼───┼─────┴────┼──────┤
│ 1  │制式手槍（含彈匣32個）                            │32支  │與附表一編號7 之制式│機械性能良好│
│    │                                                  │      │手槍併送鑑定，無從逐│具殺傷力    │
│    │                                                  │      │一分辨              │            │
└──┴─────────────────────────┴───┴──────────┴──────┘
 附表四
┌──┬──────────┬──────────────────┬─────┐
│編號│   子 彈 名 稱      │         數           量            │有無殺傷力│
├──┼──────────┼──────────────────┼─────┤
│ 1  │口徑9mm 之制式子彈  │300 顆（已試射3 顆，餘297 顆）      │具殺傷力  │
│    │（散彈子彈）        │                                    │          │
├──┼──────────┼──────────────────┼─────┤
│ 2  │口徑9mm 之制式子彈  │5,012 顆（已試射54顆，餘4,958 顆）  │同上      │
│    │（九O子彈）         │                                    │          │
├──┼──────────┼──────────────────┼─────┤
│ 3  │口徑9mm 之制式子彈  │300 顆（已試射3 顆，餘297 顆）      │同上      │
│    │（達姆彈）          │                                    │          │
├──┼──────────┼──────────────────┼─────┤
│ 4  │口徑5.56mm制式步槍彈│446 顆（已試射2 顆，餘444 顆）      │同上      │
├──┼──────────┼──────────────────┼─────┤
│合計│                    │6,058顆（已試射62顆，餘5,996顆）    │          │
└──┴──────────┴──────────────────┴─────┘
 附表五
┌──┬────────────┬─────┬─────────────┐
│編號│       名     稱        │  數 量   │ 管制編號                 │
├──┼────────────┼─────┼─────────────┤
│ 1  │奧地利GLOCK廠製19C型口徑│   7支    │0000000000號、0000000000號│
│    │9mm之制式半自動手槍     │          │、0000000000號至0000000000│
│    │（均各含彈匣1 個）      │          │號                        │
├──┼────────────┼─────┼─────────────┤
│ 2  │奧地利GLOCK廠製19型口徑 │   2支    │0000000000號、0000000000號│
│    │9mm之制式半自動手槍（均 │          │                          │
│    │各含彈匣1個）           │          │                          │
├──┼────────────┼─────┼─────────────┤
│ 3  │奧地利GLOCＫ廠製26型口徑│   1支    │0000000000號              │
│    │9mm之制式半自動手槍（含 │          │                          │
│    │彈匣1 個）              │          │                          │
├──┼────────────┼─────┼─────────────┤
│ 4  │義大利BERETTA廠製92FS型 │   1支    │0000000000號              │
│    │口徑9mm之制式半自動手槍 │          │                          │
│    │（含彈匣1 個）          │          │                          │
├──┼────────────┼─────┼─────────────┤
│ 5  │義大利BERETTA廠製92DS型 │   4支    │0000000000號、0000000000號│
│    │口徑9mm之制式半自動手槍 │          │、0000000000號、0000000000│
│    │（均各含彈匣1 個）      │          │號                        │
├──┼────────────┼─────┼─────────────┤
│ 6  │美國BERETTA廠製92FS型口 │   2支    │0000000000號、0000000000號│
│    │徑9mm之制式半自動手槍   │          │                          │
│    │（均各含彈匣1個）       │          │                          │
├──┼────────────┼─────┼─────────────┤
│ 7  │捷克CZ廠製75型口徑9mm之 │   2支    │0000000000號、0000000000號│
│    │制式半自動手槍（均各含彈│          │                          │
│    │匣1個）                 │          │                          │
├──┼────────────┼─────┼─────────────┤
│ 8  │捷克CZ廠製75B型口徑9mm之│   1支    │0000000000號              │
│    │制式半自動手槍（含彈匣1 │          │                          │
│    │個）                    │          │                          │
├──┼────────────┼─────┼─────────────┤
│ 9  │中共NORINCO廠製NZ75型口 │   1支    │0000000000號              │
│    │徑9mm之制式半自動手槍   │          │                          │
│    │（含彈匣1 個）          │          │                          │
├──┼────────────┼─────┼─────────────┤
│ 10 │比利時FN廠製口徑9mm之   │   1支    │0000000000號              │
│    │BROWNING制式半自動手槍，│          │                          │
│    │（含彈匣1個）           │          │                          │
├──┼────────────┼─────┼─────────────┤
│ 11 │比利時FN廠製High Power型│   1支    │0000000000號              │
│    │口徑9mm之BROWNING制式半 │          │                          │
│    │自動手槍（含彈匣1個）   │          │                          │
├──┼────────────┼─────┼─────────────┤
│ 12 │巴西TAURUS廠製PT917C型口│   8支    │0000000000號、0000000000號│
│    │徑9mm之制式半自動手槍（ │          │至0000000000號、0000000000│
│    │均各含彈匣1 個）        │          │號、0000000000號          │
├──┼────────────┼─────┼─────────────┤
│ 13 │巴西TAURUS廠製PT915型口 │   5支    │0000000000號、0000000000號│
│    │徑9mm之制式半自動手槍   │          │、0000000000號、0000000000│
│    │                        │          │號、0000000000號          │
├──┼────────────┼─────┼─────────────┤
│ 14 │巴西TAURUS廠製PT92AFS型 │   1支    │0000000000號              │
│    │口徑9mm之制式半自動手槍 │          │                          │
├──┼────────────┼─────┼─────────────┤
│ 15 │德國HK廠製USP COMPACT型 │   1支    │0000000000號              │
│    │口徑9mm之制式半自動手槍 │          │                          │
├──┼────────────┼─────┼─────────────┤
│ 16 │德國HK廠製USP型口徑9mm之│   2支    │0000000000號、0000000000號│
│    │制式半自動手槍          │          │                          │
├──┼────────────┼─────┼─────────────┤
│ 17 │義大利TANFOGLIO廠製     │   1支    │0000000000號              │
│    │combat型口徑9mm之制式半 │          │                          │
│    │自動手槍（含彈匣1個）   │          │                          │
├──┼────────────┼─────┼─────────────┤
│ 18 │以色列IMI廠製JERICHO型口│   1支    │0000000000號              │
│    │徑9mm之制式半自動手槍（ │          │                          │
│    │含彈匣1個）             │          │                          │
├──┼────────────┼─────┼─────────────┤
│ 19 │匈牙利FEG廠製P9型口徑9mm│   1支    │0000000000號              │
│    │之制式半自動手槍（含彈匣│          │                          │
│    │1個）                   │          │                          │
├──┼────────────┼─────┼─────────────┤
│ 20 │美國INGRAM廠製M11型口徑 │   2支    │0000000000號、0000000000號│
│    │9mm之制式衝鋒槍，槍枝（ │          │                          │
│    │均含彈匣1個）           │          │                          │
├──┼────────────┼─────┼─────────────┤
│ 21 │仿美國NORTH AMERICAN廠製│   4支    │0000000000號至0000000000號│
│    │BLACK WIDOW型口徑0.22吋 │          │                          │
│    │magnum轉輪手槍製造之仿造│          │                          │
│    │槍（扣押物品清單記載「掌│          │                          │
│    │心雷轉輪手槍」）        │          │                          │
├──┼────────────┼─────┼─────────────┤
│ 22 │口徑9mm之制式子彈       │  715顆   │                          │
└──┴────────────┴─────┴─────────────┘
 附表六
 ┌──┬──────┬─────────┬────────────┬─────────┐
 │編號│  發文日    │    文    號      │       主      旨       │    櫃    號      │
 ├──┼──────┼─────────┼────────────┼─────────┤
 │ 1  │  91.09.02  │雄檢楠果91他3788字│ 請惠予免驗或簡易驗放。 │  EMCU0000000     │
 │    │            │第55815號         │                        │                  │
 ├──┼──────┼─────────┼────────────┼─────────┤
 │ 2  │  91.09.16  │雄檢楠果91他3788字│ 請惠予免驗或簡易驗放。 │  CLHU0000000、   │
 │    │            │第62532號         │                        │  FSGU0000000     │
 ├──┼──────┼─────────┼────────────┼─────────┤
 │ 3  │  91.11.04  │雄檢楠果91他3788字│ 請惠予免驗或簡易驗放行 │  WHLU0000000     │
 │    │            │第73450號         │                        │                  │
 ├──┼──────┼─────────┼────────────┼─────────┤
 │ 4  │  91.11.25  │雄檢楠果91他3788字│ 請惠予免驗或簡易驗放行 │  GESU0000000     │
 │    │            │第87276號         │                        │                  │
 ├──┼──────┼─────────┼────────────┼─────────┤
 │ 5  │  91.12.05  │雄檢楠果91他3788字│ 請惠予免驗或簡易驗放行 │  CLHU0000000     │
 │    │            │第88793號         │                        │ （20呎）         │
 ├──┼──────┼─────────┼────────────┼─────────┤
 │ 6  │  91.12.11  │雄檢楠果91他3788字│ 請惠予免驗或簡易驗放行 │  GSTU0000000、   │
 │    │            │第84007號         │                        │  EISU0000000     │
 ├──┼──────┼─────────┼────────────┼─────────┤
 │ 7  │  92.01.03  │雄檢楠果字第5197號│ 請惠予免驗或簡易驗放行 │  WHFU0000000     │
 ├──┼──────┼─────────┼────────────┼─────────┤
 │ 8  │  92.01.17  │雄檢楠果字第7239號│ 對該貨櫃抵台後嚴密控管 │  KMTU0000000     │
 │    │            │                  │                        │ （20呎）         │
 ├──┼──────┼─────────┼────────────┼─────────┤
 │ 9  │  92.01.27  │雄檢楠果92他638字 │ 請惠予配合檢方指揮放行 │  WFHU0000000     │
 │    │            │第3166號          │                        │ （40呎）         │
 └──┴──────┴─────────┴────────────┴─────────┘
 附表七
┌──┬────┬─────────┬─────────────┬────────┐
│編號│發文日期│    發文文號      │        主    旨          │  櫃    號      │
├──┼────┼─────────┼─────────────┼────────┤
│ 1  │92.3.20 │雄檢楠果92他1493字│ 請惠予配合檢方指揮放行。 │ WFHU0000000    │
│    │        │第18815號         │                          │（然本件卷內相關│
│    │        │                  │                          │提單所載櫃號係  │
│    │        │                  │                          │WFHU0000000 ，見│
│    │        │                  │                          │偵卷第43頁）  │
├──┼────┼─────────┼─────────────┼────────┤
│ 2  │92.5.02 │雄檢楠果92他1493字│ 請惠予配合檢方指揮放行。 │ WFHU0000000    │
│    │        │第25168號         │                          │                │
├──┼────┼─────────┼─────────────┼────────┤
│ 3  │92.05.19│雄檢楠果92他1493字│ 請惠予配合檢方指揮放行。 │ TEXU0000000    │
│    │        │第37392號         │                          │                │
├──┼────┼─────────┼─────────────┼────────┤
│ 4  │92.06.05│雄檢楠果92他1493字│ 請惠予配合檢方指揮放行。 │ YMLU0000000    │
│    │        │第39579號         │                          │                │
├──┼────┼─────────┼─────────────┼────────┤
│ 5  │92.07.14│雄檢楠果92他1493字│ 請惠予配合檢方指揮放行。 │ EASU0000000    │
│    │        │第44607號         │                          │ GESU0000000    │
└──┴────┴─────────┴─────────────┴────────┘
 附表八
┌──┬────┬─────────┬─────────────┬─────────┐
│編號│發文日期│    發文文號      │       主      旨         │    櫃    號      │
├──┼────┼─────────┼─────────────┼─────────┤
│ 1  │92.9.19 │雄檢楠果92他3808字│ 請惠予配合檢方指揮放行。 │   WHLU0000000    │
│    │        │第63998號         │                          │                  │
├──┼────┼─────────┼─────────────┼─────────┤
│ 2  │92.09.23│雄檢楠果92他3808字│ 請惠予配合檢方指揮放行。 │   FSCU0000000    │
│    │        │第61883號         │                          │                  │
├──┼────┼─────────┼─────────────┼─────────┤
│ 3  │92.10.01│雄檢楠果92他3808字│ 請惠予配合檢方指揮放行。 │   WHLU0000000、  │
│    │        │第65658號         │                          │   WHLU0000000    │
├──┼────┼─────────┼─────────────┼─────────┤
│ 4  │92.11.10│雄檢楠果92他3808字│ 請惠予配合檢方指揮放行。 │   WFHU0000000 （ │
│    │        │第73892號         │                          │起訴書誤繕為WHLU50│
│    │        │                  │                          │98028 ）、        │
│    │        │                  │                          │   YMLU0000000    │
├──┼────┼─────────┼─────────────┼─────────┤
│ 5  │92.11.27│雄檢楠果92他3808字│ 請惠予配合檢方指揮放行。 │   TTNU0000000、  │
│    │        │第76718號         │                          │   GATU0000000    │
├──┼────┼─────────┼─────────────┼─────────┤
│ 6  │93.01.  │ 無公文           │ 請惠予配合檢方指揮放行。 │   YMLU0000000、  │
│    │        │                  │                          │   YMLU0000000    │
├──┼────┼─────────┼─────────────┼─────────┤
│ 7  │93.02.11│雄檢楠果92他3808字│ 請惠予配合檢方指揮放行。 │   WHLU0000000    │
│    │        │第8497號          │                          │                  │
├──┼────┼─────────┼─────────────┼─────────┤
│ 8  │93.02.22│雄檢楠果92他3808字│ 請惠予配合檢方指揮放行。 │   WHLU0000000    │
│    │        │第14779號         │                          │                  │
├──┼────┼─────────┼─────────────┼─────────┤
│ 9  │93.03.15│雄檢楠果92他3808字│ 請惠予配合檢方指揮放行。 │   YMLU0000000    │
│    │        │第12042號         │                          │                  │
├──┼────┼─────────┼─────────────┼─────────┤
│ 10 │93.04.19│雄檢楠果92他3808字│ 請惠予配合檢方指揮放行。 │   YMLU0000000、  │
│    │        │第25815號         │                          │   YMLU0000000（起│
│    │        │                  │                          │訴書誤繕為YNLU8253│
│    │        │                  │                          │061）             │
└──┴────┴─────────┴─────────────┴─────────┘
 附表九
┌──┬────┬───────┬────────────────┐
│編號│ 審定號 │ 商標專用期限 │   專用權人指定使用商品名稱     │
│    │        │              │                                │
├──┼────┼───────┼────────────────┤
│ 1  │ 194784 │  101/10/31   │臺灣菸酒股份有限公司            │
│    │        │              │菸、菸草、香煙、雪茄。煙斗、濾嘴│
│    │        │              │、煙灰缸、打火機。              │
├──┼────┼───────┼────────────────┤
│ 2  │ 255036 │  104/03/15   │瑞士商大衛朵夫公司              │
│    │        │              │菸、菸草、生煙、雪茄、小雪茄、香│
│    │        │              │煙、菸絲、嚼煙、鼻煙。          │
├──┼────┼───────┼────────────────┤
│ 3  │ 675731 │  95/06/30    │日本香菸產業股份有限公司        │
│    │        │              │煙草、雪茄、嚼煙、濾嘴香煙、香煙│
├──┼────┼───────┼────────────────┤
│ 4  │ 329978 │  95/06/30    │日本香菸產業股份有限公司        │
│    │        │              │各種煙、煙草、煙絲、捲煙、雪茄煙│
└──┴────┴───────┴────────────────┘
 附表十
┌──┬────────┬────────────┐
│編號│  仿冒私菸名稱  │數量                    │
├──┼────────┼────────────┤
│ 1  │  MILDSEVEN     │32萬3千4百50包          │
├──┼────────┼────────────┤
│ 2  │  長壽硬殼煙    │40萬9千9百包            │
├──┼────────┼────────────┤
│ 3  │  長壽淡煙      │24萬7千4百50包          │
├──┴────────┴────────────┤
│共計                    98萬8百包               │
└────────────────────────┘
 附表十一
┌──┬───────────┬─────────────┐
│編號│   私菸品牌名稱       │數量（箱/包）             │
├──┼───────────┼─────────────┤
│ 1  │  長壽LONGLIFE        │200箱                     │
├──┼───────────┼─────────────┤
│ 2  │  長壽LONGLIFE        │1500包                    │
├──┼───────────┼─────────────┤
│ 3  │  ＤＡＶＩＤＯＦＦ    │21萬3500包                │
├──┼───────────┼─────────────┤
│ 4  │  ＭＩＬＤＳＥＶＥＮ  │66萬6000包                │
├──┼───────────┼─────────────┤
│ 5  │  ＭＩ-ＮE            │1萬2500包                 │
└──┴───────────┴─────────────┘


司法院資訊處製作；財團法人民間司法改革基金會備份。
